---
title: "Censo 1980: usando dados de lfp + tfr de 1960"
author: "Thais Takeuchi"
date: "2024-10-22"
output: html_document
---

## Load packages
```{r load, message=FALSE, warning=FALSE, include=FALSE}
#######################
# PREPARE ENVIRONMENT
#######################

rm(list = ls())

load.lib <- c("data.table","foreign","stargazer","devtools","stringi", "srvyr", "survey","tidyverse","gtools", "remote","installr","microdadosBrasil","ggplot2","viridis","hrbrthemes","WDI","dplyr", "arrow", "readxl","rio","writexl","dineq", "basedosdados", "httr", "haven", "openxlsx", "fixest", "readxl")

install.lib <- load.lib[!load.lib %in% installed.packages()]
for(lib in install.lib) install.packages(lib,dependencies=TRUE)
sapply(load.lib, require, character=TRUE)
```

## CENSO
```{r census}
data_1980 <- arrow::read_parquet("D:/censo_1980/censo_1980_temp.parquet")

setDT(data_1980)

dt <- head(data_1980, 100000)


# hh variables
df_1980 <- dt %>%
  mutate(sexo = V501,
        responsavel = as.integer(V503 == 1 | V504 == 1),
         conjuge = as.integer(V503 == 2 | V504 == 2),
         casal = as.integer(sum(conjuge) > 0 & sum(responsavel) > 0),
         casado = as.integer(V526 %in% c(1, 2, 3)),
         migrante_casada = as.integer((casado == 1 | conjuge == 1 | responsavel == 1) & sexo == 3 & migrante == 1))

df_1980 <- df_1980 %>%
  group_by(n_domicilio) %>%
  mutate(count_responsavel = max(responsavel),
         count_conjuge = max(conjuge),
         main_sample = max(migrante_casada == 1)) %>%
  ungroup() %>%
  filter(count_responsavel == 1 & count_conjuge == 1, main_sample == 1) %>%
  mutate(age_fem = ifelse(migrante_casada == 1, V606, NA),
         age_squared_fem = ifelse(migrante_casada == 1, V606^2, NA),
         age_sp = ifelse(sexo == 1 & (responsavel == 1 | conjuge == 1 | casado == 1), V606, NA))

df_1980 <- df_1980 %>%
  group_by(n_domicilio) %>%
  mutate(main_sample = max(migrante_casada == 1)) %>%
  ungroup() %>%
  filter(main_sample == 1)

# schooling
df_1980$menos_fund_mulher <- ifelse(df_1980$migrante_casada == 1 & df_1980$V524 == 2, 1, 0)
df_1980$menos_fund_homem <- ifelse(df_1980$sexo == 1 & df_1980$V524 == 2, 1, 0)

df_1980$fund_mulher <- ifelse(df_1980$migrante_casada == 1 & df_1980$V524 %in% c(3, 4), 1, 0)
df_1980$fund_homem <- ifelse(df_1980$sexo == 1 & df_1980$V524 %in% c(3, 4), 1, 0)

df_1980$em_mulher <- ifelse(df_1980$migrante_casada == 1 & df_1980$V524 %in% c(5, 6), 1, 0)
df_1980$em_homem <- ifelse(df_1980$sexo == 1 & df_1980$V524 %in% c(5, 6), 1, 0)

df_1980$superior_mulher <- ifelse(df_1980$migrante_casada == 1 & df_1980$V524 %in% c(7, 8), 1, 0)
df_1980$superior_homem <- ifelse(df_1980$sexo == 1 & df_1980$V524 %in% c(7, 8), 1, 0)

df_1980$educ_mulher <- ifelse(df_1980$migrante_casada == 1, df_1980$V524, NA)
df_1980$educ_homem <- ifelse(df_1980$sexo == 1 & (df_1980$responsavel == 1 | df_1980$conjuge == 1 | df_1980$casado == 1), df_1980$V524, NA)

# occupation
df_1980$ocup_migrante <- 0
df_1980$ocup_migrante[df_1980$V528 == 1 & df_1980$migrante_casada == 1] <- 1

# children
df_1980$children_male <- df_1980$V554
df_1980$children_male[df_1980$children_male %in% c(98, 99)] <- NA

df_1980$children_female <- df_1980$V555
df_1980$children_female[df_1980$children_female %in% c(98, 99)] <- NA

df_1980$children <- rowSums(df_1980[, c("children_male", "children_female")], na.rm = TRUE)
df_1980$children[df_1980$V555 %in% c(98, 99)] <- NA

df_1980$children_under_5 <- 0
df_1980$children_under_5[df_1980$V570 <= 5] <- 1

# income spouse
df_1980$income_sp_raw <- NA
df_1980$income_sp_raw[df_1980$sexo == 1] <- rowSums(df_1980[df_1980$sexo == 1, c("V607", "V608", "V609")], na.rm = TRUE)

# Função que retorna NA quando todos os valores são NA, ao invés de -Inf
max_with_na <- function(x) {
  if (all(is.na(x))) {
    return(NA)
  } else {
    return(max(x, na.rm = TRUE))
  }
}

# unindo valores maximos no domicilio
df_1980$max_age_sp <- ave(df_1980$age_sp, df_1980$n_domicilio, FUN = max_with_na)
df_1980$max_fund_homem <- ave(df_1980$fund_homem, df_1980$n_domicilio, FUN = max_with_na)
df_1980$max_em_homem <- ave(df_1980$em_homem, df_1980$n_domicilio, FUN = max_with_na)
df_1980$max_superior_homem <- ave(df_1980$superior_homem, df_1980$n_domicilio, FUN = max_with_na)
df_1980$max_educ_homem <- ave(df_1980$educ_homem, df_1980$n_domicilio, FUN = max_with_na)
df_1980$max_income_sp_raw <- ave(df_1980$income_sp_raw, df_1980$n_domicilio, FUN = max_with_na)

df_1980$age_sp[df_1980$migrante_casada == 1] <- df_1980$max_age_sp[df_1980$migrante_casada == 1]
df_1980$fund_homem[df_1980$migrante_casada == 1] <- df_1980$max_fund_homem[df_1980$migrante_casada == 1]
df_1980$em_homem[df_1980$migrante_casada == 1] <- df_1980$max_em_homem[df_1980$migrante_casada == 1]
df_1980$superior_homem[df_1980$migrante_casada == 1] <- df_1980$max_superior_homem[df_1980$migrante_casada == 1]
df_1980$educ_homem[df_1980$migrante_casada == 1] <- df_1980$max_educ_homem[df_1980$migrante_casada == 1]
df_1980$income_sp_raw[df_1980$migrante_casada == 1] <- df_1980$max_income_sp_raw[df_1980$migrante_casada == 1]

df_1980 <- df_1980[, !names(df_1980) %in% c("max_age_sp", "max_age_sp_range", "max_fund_homem", 
                                            "max_em_homem", "max_superior_homem", "max_educ_homem", "max_income_sp_raw")]


arrow::write_parquet(data,
  "D:/1_migration/1_datasets_migrants/censo/1991/censo_1991_migracao_tratada_migrante_15.parquet")

# deixa somente linhas onde migrante_casada_15 == 1
dt_filtrado <- data[data$migrante_casada_15 == 1, ]

arrow::write_parquet(dt_filtrado, "D:/1_migration/1_datasets_migrants/censo/1991/censo_1991_migracao_tratada_migrante_15_final.parquet")



dt <- head(data, 100000)

data <- data[, c("migrante_casada_15", "ocupada_migrante_15", "fund_mulher", "em_mulher", 
                               "superior_mulher", "fund_homem", "em_homem", 
                               "superior_homem", "income_sp_raw", "age_fem", "age_squared_fem", 
                               "age_sp", "V5", "V604", "uf_nascim", "children")]

```



```{r}
freq_table <- table(data_1980$V524)
percentages <- prop.table(freq_table) * 100
percentages
sum_percentages <- sum(percentages)
```


## LFP
```{r pnad}
lfp_1970_uf <- read_xlsx("D:/1_migration/1_datasets_migrants/lfp/censo_lfp_uf_1970.xlsx")
```

## TFR
```{r tfr}
tfr_1940_1980_uf <- read_xlsx("D:/1_migration/1_datasets_migrants/fecundidade_brasil/tfr_1940_1980.xlsx")
tfr_1970_uf <- tfr_1940_1980_uf |>
  dplyr::select(uf_nascim, tfr_1970)
```

### junta bases
```{r junta bases}

data <- merge(df_1980, lfp_1970_uf, by = "uf_nascim")
data <- merge(data, tfr_1970_uf, by = "uf_nascim")

data <- data |> 
  filter(age_fem %in% c(30:49))
```

### separa por estados

```{r separa por estados}
ufs <- c(51, 12, 35, 50, 42, 14, 13, 41, 28, 33, 43, 15, 17, 53, 52, 22, 31, 26, 24, 32, 21, 11, 29, 23, 25, 16, 27)

# Loop para criar um dataframe para cada UF na lista especificada
for (estado in ufs) {
  assign(paste0("data_", estado), data %>% filter(uf == estado))
}
```



### sample characteristics
```{r sample charact}
# main sample 
base <- data|> filter(migrante_casada == 1)
sum(base$V604)
```

# Distribuição de escolaridade
### Homens

```{r dist escolaridade homem}

data_esc <- read_dta("C:/Users/thtak/OneDrive - Fundacao Getulio Vargas - FGV/Tese_Mestrado/1_migration/1_datasets_migrants/censo/2010/censo_2010_migracao_tratada.dta")

table(data_esc$educ_homem)

educ_homem <- data.frame(
  escolaridade = c(
    "Creche, pré-escolar", 
    "Alfabetização de jovens e adultos", 
    "Antigo primário (elementar)", 
    "Antigo ginásio (médio 1º ciclo)", 
    "Ensino fundamental (1º ao 4º ano)", 
    "Ensino fundamental (5º ano)", 
    "Ensino fundamental (6º ao 9º ano)", 
    "Supletivo do fundamental", 
    "Antigo científico (médio 2º ciclo)", 
    "Regular ou supletivo do ensino médio ou do 2º grau", 
    "Superior de graduação", 
    "Especialização de nível superior", 
    "Mestrado", 
    "Doutorado"
  ),
  frequencia = c(
    7878, 10817, 76247, 12083, 108665, 63681, 122056, 14987, 
    7020, 145575, 50228, 9409, 2803, 1581
  )
)

ggplot(educ_homem, aes(x = reorder(escolaridade, frequencia), y = frequencia)) +
  geom_bar(stat = "identity", fill = "blue", alpha = 0.7) +
  coord_flip() + 
  labs(title = "Distribuição de Escolaridade para Homens",
       x = "Nível de Escolaridade",
       y = "Frequência") +
  theme_minimal() +
  theme(axis.text.x = element_text(angle = 45, hjust = 1))

# Mulher
table(data_esc$educ_mulher)

educ_mulher <- data.frame(
  escolaridade = c(
    "Creche, pré-escolar", 
    "Alfabetização de jovens e adultos", 
    "Antigo primário (elementar)", 
    "Antigo ginásio (médio 1º ciclo)", 
    "Ensino fundamental (1º ao 4º ano)", 
    "Ensino fundamental (5º ano)", 
    "Ensino fundamental (6º ao 9º ano)", 
    "Supletivo do fundamental", 
    "Antigo científico (médio 2º ciclo)", 
    "Regular ou supletivo do ensino médio ou do 2º grau", 
    "Superior de graduação", 
    "Especialização de nível superior", 
    "Mestrado", 
    "Doutorado"
  ),
  frequencia = c(
    1754,  3003, 19554,  2882, 32406, 19708, 44804,  5534,  1449, 63343, 16956,  3962,   467,   122 
  )
)

ggplot(educ_mulher, aes(x = reorder(escolaridade, frequencia), y = frequencia)) +
  geom_bar(stat = "identity", fill = "blue", alpha = 0.7) +
  coord_flip() + 
  labs(title = "Distribuição de Escolaridade para Mulheres",
       x = "Nível de Escolaridade",
       y = "Frequência") +
  theme_minimal() +
  theme(axis.text.x = element_text(angle = 45, hjust = 1))

```
```{r horas trabalhadas}
table(data$v0653)
```


# FE Regressions

## Avaliando o impacto da lfp da UF de origem sobre a probabilidade de ocupação da mulher migrante
```{r ocup_migrante_15 com dados de 1970}
work <- feols(ocup_migrante~ lfp_uf_1970 + fund_homem + em_homem + superior_homem + income_sp_raw + age_fem + age_squared_fem + age_sp |V5, data = data, weights = ~V604, cluster = ~uf_nascim)
summary(work)
```


### Brancas
```{r ocup_migrante_15_brancas com dados de 1970 }
data_brancas <- data |> 
  filter(V509 == 2)

work_white <- feols(ocup_migrante ~ lfp_uf_1970 + fund_homem + em_homem + superior_homem + income_sp_raw + age_fem + age_squared_fem + age_sp| V5, data = data_brancas, weights = ~V604, cluster = ~uf_nascim)
summary(work_white)
```

### Pretas
```{r reg1_2010_lfp_hworked_pretas}
data_pretas <- data |> 
  filter(V509 %in% c(4,8))

work_black <- feols(ocup_migrante ~ lfp_uf_1970 + fund_homem + em_homem + superior_homem + income_sp_raw + age_fem + age_squared_fem + age_sp|  V5  , data = data_pretas, weights = ~V604, cluster = ~uf_nascim)
summary(work_black)
```

## Avaliando o impacto da tfr da UF de origem sobre o número de filhos da mulher migrante
## Number of children

```{r reg1_2010_tfr_children}
children <- feols(children ~ tfr_1970 + fund_homem + em_homem + superior_homem + income_sp_raw + age_fem + age_squared_fem + age_sp  |V5, data = data, weights = ~V604, cluster = ~uf_nascim)
summary(children)
```


### Brancas
```{r reg1_2010_tfr_children_brancas}
children <- feols(children ~ tfr_1970 + fund_homem + em_homem + superior_homem + income_sp_raw + age_fem + age_squared_fem   + age_sp  |V5 , data = data_brancas, weights = ~V604, cluster = ~uf_nascim)
summary(children)
```

### Pretas

```{r reg1_2010_tfr_children_pretas 2000}
children <- feols(children ~ tfr_1970 + fund_homem + em_homem + superior_homem + income_sp_raw + age_fem + age_squared_fem + age_sp |  V5 , data = data_pretas, weights = ~V604, cluster = ~uf_nascim)
summary(children)
```

## Testes de robustez


```{r}

```



Quais são os estados que receberam mais imigrantes e os que mandaram mais pessoas?

```{r emigracao e imigracao}
top_emigration <- data %>%
  group_by(uf_nascim) %>%
  summarise(emigrantes = n()) %>%
  arrange(desc(emigrantes)) %>%
  slice_head(n = 5)

top_immigration <- data %>%
  group_by(uf) %>%
  summarise(imigrantes = n()) %>%
  arrange(desc(imigrantes)) %>%
  slice_head(n = 5)
```


## State: summary statistics
### 30-49
```{r summary statistics}

weighted_sd <- function(x, w) {
  # Calcular a média ponderada
  wm <- weighted.mean(x, w, na.rm = TRUE)
  
  # Calcular a variância ponderada
  sum_w <- sum(w, na.rm = TRUE)
  variance <- sum(w * (x - wm)^2, na.rm = TRUE) / sum_w
  
  # Retornar o desvio padrão ponderado
  sqrt(variance)
}

estatisticas_descritivas_30_49 <- data_30_49 %>%
  group_by(uf_nascim) %>%
  summarise(
    mean_horas_migrante_15 = mean(horas_migrante_15, na.rm = TRUE),
    sd_horas_migrante_15 = sd(horas_migrante_15, na.rm = TRUE),
    min_horas_migrante_15 = min(horas_migrante_15, na.rm = TRUE),
    max_horas_migrante_15 = max(horas_migrante_15, na.rm = TRUE),
    sd_ocupada_migrante_15_ponderada = weighted_sd(ocup_migrante, P001),

    weighted_sum_ocupada_migrante_15 = sum(ocup_migrante * P001, na.rm = TRUE),
    total_observacoes_ponderadas = sum(P001, na.rm = TRUE),
    proporcao_ocupada_migrante_15 = weighted.mean(ocup_migrante, P001, na.rm = TRUE),

    mean_children = mean(children, na.rm = TRUE),
    sd_children = sd(children, na.rm = TRUE),
    min_children = min(children, na.rm = TRUE),
    max_children = max(children, na.rm = TRUE),
    
    mean_lfp_uf_30_49_1980 = mean(lfp_uf_30_49_1980, na.rm = TRUE),
    sd_lfp_uf_30_49_1980 = sd(lfp_uf_30_49_1980, na.rm = TRUE),
    min_lfp_uf_30_49_1980 = min(lfp_uf_30_49_1980, na.rm = TRUE),
    max_lfp_uf_30_49_1980 = max(lfp_uf_30_49_1980, na.rm = TRUE),
    
    mean_tfr_1980 = mean(tfr_1980, na.rm = TRUE),
    sd_tfr_1980 = sd(tfr_1980, na.rm = TRUE),
    min_tfr_1980 = min(tfr_1980, na.rm = TRUE),
    max_tfr_1980 = max(tfr_1980, na.rm = TRUE)
  )

```
### 30-39
```{r summary statistics}
estatisticas_descritivas_30_39 <- data_30_39 %>%
  group_by(uf_nascim) %>%
  summarise(
    mean_horas_migrante_15 = mean(horas_migrante_15, na.rm = TRUE),
    sd_horas_migrante_15 = sd(horas_migrante_15, na.rm = TRUE),
    min_horas_migrante_15 = min(horas_migrante_15, na.rm = TRUE),
    max_horas_migrante_15 = max(horas_migrante_15, na.rm = TRUE),
    
    weighted_sum_ocupada_migrante_15 = sum(ocup_migrante * P001, na.rm = TRUE),
    total_observacoes_ponderadas = sum(P001, na.rm = TRUE),
    proporcao_ocupada_migrante_15 = weighted.mean(ocup_migrante, P001, na.rm = TRUE),
    sd_ocupada_migrante_15_ponderada = weighted_sd(ocup_migrante, P001),

    mean_children = mean(children, na.rm = TRUE),
    sd_children = sd(children, na.rm = TRUE),
    min_children = min(children, na.rm = TRUE),
    max_children = max(children, na.rm = TRUE),
    
    mean_lfp_uf_30_39_1980 = mean(lfp_uf_30_39_1980, na.rm = TRUE),
    sd_lfp_uf_30_39_1980 = sd(lfp_uf_30_39_1980, na.rm = TRUE),
    min_lfp_uf_30_39_1980 = min(lfp_uf_30_39_1980, na.rm = TRUE),
    max_lfp_uf_30_39_1980 = max(lfp_uf_30_39_1980, na.rm = TRUE),
    
    mean_tfr_1980 = mean(tfr_1980, na.rm = TRUE),
    sd_tfr_1980 = sd(tfr_1980, na.rm = TRUE),
    min_tfr_1980 = min(tfr_1980, na.rm = TRUE),
    max_tfr_1980 = max(tfr_1980, na.rm = TRUE)
  )

```













```{r image}
setwd("D:/2_scripts_migration")
save.image("1991_1970_new.RData")
```

