---
title: "Análise 2000: usando dados de lfp + tfr de 1991"
author: "Thais Takeuchi"
date: "2024-10-04"
output: html_document
---

## Load packages
```{r load, message=FALSE, warning=FALSE, include=FALSE}
#######################
# PREPARE ENVIRONMENT
#######################

rm(list = ls())

load.lib <- c("data.table","foreign","stargazer","devtools","stringi", "srvyr", "survey","tidyverse","gtools", "remote","installr","microdadosBrasil","ggplot2","viridis","hrbrthemes","WDI","dplyr", "arrow", "readxl","rio","writexl","dineq", "basedosdados", "httr", "haven", "openxlsx", "fixest", "readxl")

install.lib <- load.lib[!load.lib %in% installed.packages()]
for(lib in install.lib) install.packages(lib,dependencies=TRUE)
sapply(load.lib, require, character=TRUE)
```

## CENSUS
```{r census}
data <- read_dta("C:/Users/thtak/OneDrive - Fundacao Getulio Vargas - FGV/Tese_Mestrado/1_migration/1_datasets_migrants/censo/2000/censo_2000_migracao_tratada_migrante_15_final.dta")
#copy_data <- copy(data)

pnad <- arrow::read_parquet("C:/Users/thtak/OneDrive - Fundacao Getulio Vargas - FGV/Tese_Mestrado/PNAD/1990/pessoas_1990.parquet")

```

### sample characteristics
```{r}
# main sample 
base <- data|> filter(main_sample == 1)
sum(base$P001)
```

# Distribuição de escolaridade
### Homens

```{r dist escolaridade homem}

data_esc <- read_dta("C:/Users/thtak/OneDrive - Fundacao Getulio Vargas - FGV/Tese_Mestrado/1_migration/1_datasets_migrants/censo/2010/censo_2010_migracao_tratada.dta")

table(data_esc$educ_homem)

educ_homem <- data.frame(
  escolaridade = c(
    "Creche, pré-escolar", 
    "Alfabetização de jovens e adultos", 
    "Antigo primário (elementar)", 
    "Antigo ginásio (médio 1º ciclo)", 
    "Ensino fundamental (1º ao 4º ano)", 
    "Ensino fundamental (5º ano)", 
    "Ensino fundamental (6º ao 9º ano)", 
    "Supletivo do fundamental", 
    "Antigo científico (médio 2º ciclo)", 
    "Regular ou supletivo do ensino médio ou do 2º grau", 
    "Superior de graduação", 
    "Especialização de nível superior", 
    "Mestrado", 
    "Doutorado"
  ),
  frequencia = c(
    7878, 10817, 76247, 12083, 108665, 63681, 122056, 14987, 
    7020, 145575, 50228, 9409, 2803, 1581
  )
)

ggplot(educ_homem, aes(x = reorder(escolaridade, frequencia), y = frequencia)) +
  geom_bar(stat = "identity", fill = "blue", alpha = 0.7) +
  coord_flip() + 
  labs(title = "Distribuição de Escolaridade para Homens",
       x = "Nível de Escolaridade",
       y = "Frequência") +
  theme_minimal() +
  theme(axis.text.x = element_text(angle = 45, hjust = 1))

# Mulher
table(data_esc$educ_mulher)

educ_mulher <- data.frame(
  escolaridade = c(
    "Creche, pré-escolar", 
    "Alfabetização de jovens e adultos", 
    "Antigo primário (elementar)", 
    "Antigo ginásio (médio 1º ciclo)", 
    "Ensino fundamental (1º ao 4º ano)", 
    "Ensino fundamental (5º ano)", 
    "Ensino fundamental (6º ao 9º ano)", 
    "Supletivo do fundamental", 
    "Antigo científico (médio 2º ciclo)", 
    "Regular ou supletivo do ensino médio ou do 2º grau", 
    "Superior de graduação", 
    "Especialização de nível superior", 
    "Mestrado", 
    "Doutorado"
  ),
  frequencia = c(
    1754,  3003, 19554,  2882, 32406, 19708, 44804,  5534,  1449, 63343, 16956,  3962,   467,   122 
  )
)

ggplot(educ_mulher, aes(x = reorder(escolaridade, frequencia), y = frequencia)) +
  geom_bar(stat = "identity", fill = "blue", alpha = 0.7) +
  coord_flip() + 
  labs(title = "Distribuição de Escolaridade para Mulheres",
       x = "Nível de Escolaridade",
       y = "Frequência") +
  theme_minimal() +
  theme(axis.text.x = element_text(angle = 45, hjust = 1))

```


# FE Regressions

## Avaliando o impacto da lfp.y da UF de origem sobre as horas trabalhadas da mulher migrante
### Hours worked - Total
```{r reg1_2010_lfp_hworked }
model1_sp_edu_income <- feols(hworked_fem_mid ~ Women_30_49_2000 + fund_mulher + em_mulher + superior_mulher + fund_homem + em_homem + superior_homem + income_sp_raw + children_under_5| factor(age_fem) + age_squared_fem + v1004 + factor(age_fem) + age_squared_fem + age_sp , data = data, weights = ~P001, cluster = ~uf_nascim)
summary(model1_sp_edu_income)
```
Uma LFP mais alta está associada a um aumento nas horas trabalhadas em $0.044229$, o p-valor ($0.10771$) sugere que o efeito não é estatisticamente significativo ao nível de 5%. Quanto maior a escolaridade da mulher, mais horas ela tende a trabalhar, caindo do ensino médio para o superior. Em geral, a escolaridade do cônjuge também está associada a mais horas trabalhadas pela mulher. Quanto maior a renda do cônjuge, menor o número de horas que a mulher tende a trabalhar ($-0.000903$). Isso pode refletir o "efeito renda", onde um parceiro que ganha mais reduz a necessidade de a mulher trabalhar. Finalmente, a presença de crianças pequenas reduz as horas trabalhadas da mulher, devido às demandas de cuidado infantil.


### Hours worked - Brancas
```{r reg1_2010_lfp_hworked_brancas }
data_brancas <- data |> 
  filter(v0408 == 1)

model1_brancas_sp_edu_income <- feols(hworked_fem_mid ~ Women_30_49_2000 + fund_mulher + em_mulher + superior_mulher + fund_homem + em_homem + superior_homem + income_sp_raw + children_under_5| factor(age_fem) + age_squared_fem + v1004+ age_sp , data = data_brancas, weights = ~P001, cluster = ~uf_nascim)
summary(model1_brancas_sp_edu_income)
```
Para mulheres brancas, a lfp do seu estado de origem tem uma menor influência sobre suas horas trabalhadas no estado de destino, e o efeito de seu parceiro ter ensino superior completo faz com que elas trabalhem menos horas, diferentemente da amostra geral.

### Hours worked - Pretas
```{r reg1_2010_lfp_hworked_pretas}
data_pretas <- data |> 
  filter(v0408 %in% c(2,4))

model1_preta_sp_edu_income <- feols(hworked_fem_mid ~ Women_30_49_2000 + fund_mulher + em_mulher + superior_mulher + fund_homem + em_homem + superior_homem + income_sp_raw + children_under_5| factor(age_fem) + age_squared_fem + v1004 + age_sp , data = data_pretas, weights = ~P001, cluster = ~uf_nascim)
summary(model1_preta_sp_edu_income)
```
Para as pretas e pardas a lfp do estado de origem tem uma influência ainda menor do que para a amostra geral e para mulheres brancas. E o fato de seu marido ter ensino superior faz com que elas tenham um aumento de $0.478497$ de suas horas trabalhadas por semana e, mesmo o marido ganhando uma renda maior que $1000$ reais, elas ainda continuam trabalhando mais tempo, diferentemente da amostra geral e de mulheres brancas. Além disso, o efeito de ter uma criança pequena em casa diminui em menos suas horas trabalhadas, quando comparadas com o restante das mulheres.

## Avaliando o impacto da tfr.y da UF de origem sobre o número de filhos da mulher migrante
## Number of children

Quanto maior a tfr do estado de origem e quando o marido tem o ensino fundamental e médio completos, maior chance de uma mulher ter filhos. Por outro lado, quanto maior a escolaridade da mulher, quando seu marido tem o ensino superior completo ou quando a renda do cônjuge é maior, menor a chance deles terem filhos. Isso se mostra mais intenso para mulheres pretas ou pardas.


### Number of children - Total
```{r reg1_2010_tfr_children}
model1_sp_edu_income <- feols(children ~ tfr.y + fund_mulher + em_mulher + superior_mulher + fund_homem + em_homem + superior_homem + income_sp_raw | factor(age_fem) + age_squared_fem + v1004  + age_sp , data = data, weights = ~P001, cluster = ~uf_nascim)
summary(model1_sp_edu_income)
```

### Number of children - Brancas
```{r reg1_2010_tfr_children_brancas}
model1_sp_edu_income <- feols(children ~ tfr.y + fund_mulher + em_mulher + superior_mulher + fund_homem + em_homem + superior_homem + income_sp_raw | factor(age_fem) + age_squared_fem + v1004  + age_sp , data = data_brancas, weights = ~P001, cluster = ~uf_nascim)
summary(model1_sp_edu_income)
```

### Number of children - Pretas
```{r reg1_2010_tfr_children_pretas}
model1_sp_edu_income <- feols(children ~ tfr.y + fund_mulher + em_mulher + superior_mulher + fund_homem + em_homem + superior_homem + income_sp_raw | factor(age_fem) + age_squared_fem + v1004 + age_sp , data = data_pretas, weights = ~P001, cluster = ~uf_nascim)
summary(model1_sp_edu_income)
```

```{r image}
setwd("C:/Users/thtak/OneDrive - Fundacao Getulio Vargas - FGV/Tese_Mestrado/1_migration/2_scripts_migration")
#save.image("2010_2000.RData")
```

