---
title: "Análise 2000: usando dados de lfp + tfr de 2000"
author: "Thais Takeuchi"
date: "2024-09-17"
output: html_document
---
## Load packages
```{r load, include = FALSE, message = FALSE, warning=FALSE}
#######################
# PREPARE ENVIRONMENT
#######################

rm(list = ls())

load.lib <- c("data.table","foreign","stargazer","devtools","stringi", "srvyr", "survey","tidyverse","gtools", "remote","installr","microdadosBrasil","ggplot2","viridis","hrbrthemes","WDI","dplyr", "arrow", "readxl","rio","writexl","dineq", "basedosdados", "httr", "haven", "openxlsx", "fixest", "readxl")

install.lib <- load.lib[!load.lib %in% installed.packages()]
for(lib in install.lib) install.packages(lib,dependencies=TRUE)
sapply(load.lib, require, character=TRUE)
```

## CENSUS
```{r census}
# data <- read_dta("E:/Thais/Tese_Mestrado/1_migration/1_datasets_migrants/censo/2000/censo_pessoas_2000_migracao.dta")

# write parquet
# write_parquet(data, "E:/Thais/Tese_Mestrado/1_migration/1_datasets_migrants/censo/2000/censo_pessoas_2000_migracao.parquet")

data <- read_parquet("C:/Users/thtak/OneDrive - Fundacao Getulio Vargas - FGV/Tese_Mestrado/1_migration/1_datasets_migrants/censo/2000/censo_pessoas_2000_migracao.parquet")
```

## LFP (labor force productivity)
#### 2000

```{r lfp}
#https://www.ibge.gov.br/apps/snig/v1/?loc=0,24,12,27,16,13,29,23,53,32,52,21,51,50,31,15,25,41,26,22,43,33,11,14,42,35,28,17&cat=-1,-2,-3,129&ind=4727

# lfp <- read.csv("E:/Thais/Tese_Mestrado/1_migration/1_datasets_migrants/lfp/lfp_2000.csv", sep = ";")
# lfp_2000 <- lfp |> 
#   dplyr::rename(lfp_uf = "Divisões.Territoriais") |> 
#   dplyr::rename(lfp_ano = "Cod..Loc.") |> 
#   dplyr::rename(lfp_total = "X2000")

lfp_2000_sample <- read.csv("C:/Users/thtak/OneDrive - Fundacao Getulio Vargas - FGV/Tese_Mestrado/1_migration/1_datasets_migrants/lfp/lfp_2000_2010.csv", sep = ";")

names(lfp_2000_sample) <- c(
  "uf_nascim",
  "nome_uf",
  "30_49_2000",
  "Men_30_49_2000",
  "Women_30_49_2000",
  "White_30_49_2000",
  "Men_White_30_49_2000",
  "Women_White_30_49_2000",
  "Black_or_Pardo_30_49_2000",
  "Men_Black_or_Pardo_30_49_2000",
  "Women_Black_or_Pardo_30_49_2000"
)

lfp_2000_sample <- lfp_2000_sample |>
  filter(uf_nascim != 0) |> 
  mutate(across(where(is.character) & !matches("nome_uf"), ~ as.numeric(gsub(",", ".", .))))
```

## Taxa fecundidade
#### tx fec 2000

```{r tx fec 2000}
#http://tabnet.datasus.gov.br/cgi/idb2012/a05b.htm

tfr <- read.csv("C:/Users/thtak/OneDrive - Fundacao Getulio Vargas - FGV/Tese_Mestrado/1_migration/1_datasets_migrants/fecundidade_brasil/fec_1991_2011.csv", sep = ";", header = TRUE)

setDT(tfr)

data_tfr <- tfr |> 
  filter(!row_number() %in% c(1,2))

colnames(data_tfr) <- as.character(data_tfr[1,])
data_tfr <- data_tfr[-1, ]
colnames(data_tfr) <- iconv(colnames(data_tfr), from = "latin1", to = "UTF-8")
data_tfr$`Região e UF` <- iconv(data_tfr$`Região e UF`, from = "latin1", to = "UTF-8")

data_tfr <- data_tfr |>
  dplyr::select(-starts_with("Obs")) |> 
  filter(!row_number() %in% c(34:44))

uf_codes <- c("Rondônia" = 11, "Acre" = 12, "Amazonas" = 13, 
              "Roraima" = 14, "Pará" = 15, "Amapá" = 16, 
              "Tocantins" = 17, "Maranhão" = 21, "Piauí" = 22, 
              "Ceará" = 23, "Rio Grande do Norte" = 24, "Paraíba" = 25, 
              "Pernambuco" = 26, "Alagoas" = 27, "Sergipe" = 28, 
              "Bahia" = 29, "Minas Gerais" = 31, "Espírito Santo" = 32, 
              "Rio de Janeiro" = 33, "São Paulo" = 35, "Paraná" = 41, 
              "Santa Catarina" = 42, "Rio Grande do Sul" = 43, 
              "Mato Grosso do Sul" = 50, "Mato Grosso" = 51, 
              "Goiás" = 52, "Distrito Federal" = 53)

# Substituir os nomes das UFs pelos códigos numéricos
data_tfr$`Região e UF` <- recode(data_tfr$`Região e UF`, !!!uf_codes)
# data_tfr <- as.numeric(colnames(data_tfr)) 

data_tfr <- data_tfr  |> 
  filter(!is.na(data_tfr$`Região e UF`)) |> 
  rename(uf_nascim = `Região e UF`) |> 
  rename_with(~paste0(., "_tfr"), -uf_nascim)

data_tfr_1991 <- data_tfr[, c("uf_nascim", "1991_tfr")]
data_tfr_2000 <- data_tfr[, c("uf_nascim", "2000_tfr")]

# https://educa.ibge.gov.br/professores/educa-atividades/17658-fecundidade-no-brasil-1940-a-2010.html

```

### Renomeia variveis censo

```{r uf nascimento, warning=FALSE}
code_mapping <- c(
  "901" = 11, "902" = 12, "903" = 13, "904" = 14, "905" = 15, 
  "906" = 16, "907" = 17, "908" = 21, "909" = 22, "910" = 23,
  "911" = 24, "912" = 25, "913" = 26, "914" = 27, "915" = 28, 
  "916" = 29, "917" = 31, "918" = 32, "919" = 33, "920" = 35, 
  "921" = 41, "922" = 42, "923" = 43, "924" = 50, "925" = 51, 
  "926" = 52, "927" = 53
)

data_1 <- data |>
  mutate(
    uf_nascim = v4219,
    uf_nascim = recode(as.character(as.integer(v4219)), !!!code_mapping, .default = NA_real_)
  ) |>
  filter(uf_nascim %in% code_mapping)

setDT(data_1)
```


### Filtra dados
```{r identifica domicilio por meio da escolaridade}
escolaridade_homem <- data_1[v0401 == 1 & v0402 %in% c(1, 2), .(v0300, escolaridade_homem = v0432)]
escolaridade_mulher <- data_1[v0401 == 2 & v0402 %in% c(1, 2), .(v0300, escolaridade_mulher = v0432)]

escolaridade_homem_mulher <- merge(escolaridade_homem, escolaridade_mulher, by = "v0300", all = TRUE)

rm(escolaridade_homem, escolaridade_mulher)

data_m <- merge(escolaridade_homem_mulher, data_1, by = "v0300", all = TRUE)
```

### Create variables
```{r var1}
data_m1 <- data_m |>
  mutate(
    ano_nasc = ano - v4752, #ano-idade
    rm = ifelse(v1004 != 28, 1, 0), #metropolitan region
    migrant = ifelse(((v4752 - v0623 <= 15)), 1, 0), #idade-anos que mora neste Estado

    married = ifelse((migrant == 1 & v0438 == 1), 1, 0),

    # idade
    age_fem = if_else(v0401 == 2, v4752, NA_real_),
    age_squared = v4752^2,
    age_sp = ifelse(v0402 == 2, v4752, NA_real_),
    
    # sao casados?
    couple_married = ifelse(!is.na(escolaridade_homem) & !is.na(escolaridade_mulher) & married == 1, 1, 0),
    
    fem_married = ifelse((migrant == 1 & married == 1 & v0401 == 2), 1, 0), 

    men_married = ifelse((migrant == 1 & married == 1 & v0401 == 1), 1, 0),
    
    # educacao casal
    # alf = ifelse(migrant == 1 & (v0428 == 1), 1, 0), 
    
    fund_mulher = ifelse(!is.na(escolaridade_mulher) & migrant == 1 & 
                                   (escolaridade_mulher == 5 | escolaridade_mulher == 3), 1, 0), 
    fund_homem = ifelse(!is.na(escolaridade_homem) & migrant == 1 &
                                 (escolaridade_homem == 5 | escolaridade_homem == 3), 1, 0),

    em_mulher = ifelse(!is.na(escolaridade_mulher) & migrant == 1 & 
                                   (escolaridade_mulher == 6 | escolaridade_mulher == 4), 1, 0), 
    em_homem = ifelse(!is.na(escolaridade_homem) & migrant == 1 &
                                 (escolaridade_homem == 6| escolaridade_homem == 4), 1, 0),

    superior_mulher = ifelse(!is.na(escolaridade_mulher) & migrant == 1 & 
                                   (escolaridade_mulher == 7| escolaridade_mulher == 8), 1, 0), 
    superior_homem = ifelse(!is.na(escolaridade_homem) & migrant == 1 &
                                 (escolaridade_homem == 7 | escolaridade_homem == 8), 1, 0),

    ocup = ifelse((migrant == 1 & v0439 == 1), 1, 0),
    ocup_fem = ifelse((!is.na(escolaridade_mulher) & ocup == 1 & v0401 == 2), 1,0),
    ocup_men= ifelse((!is.na(escolaridade_homem) & ocup == 1 & v0401 == 1), 1,0),

    main_sample = ifelse(couple_married == 1 & (age_fem %in% c(30,50)), 1, 0),
    children = ifelse(main_sample == 1, v4620, NA),
    children_under_5  = ifelse(main_sample == 1 & v4654 <= 5, 1, 0),
    children_under_18  = ifelse(main_sample == 1 & v4654 <= 18, 1, 0),
    hworked_fem = ifelse((main_sample == 1 & v0401 == 2), v0453, NA),

  # ) |>
  # filter(!is.na(main_sample) & !is.na(children) & !is.na(hworked_fem) & !is.na(children_under_5) & !is.na(fund_completo) & !is.na(superior_completo) & !is.na(em_completo) & !is.na(v1004)
    )

```

#### age spouse
```{r age spouse}
# age spouse ----
# Calcula o valor mínimo e máximo da idade
min_age <- min(data_m1$age_sp, na.rm = TRUE)
max_age <- max(data_m1$age_sp, na.rm = TRUE)

# Cria a variável age_sp_range inicialmente com NA
data_m1$age_sp_range <- NA

# Cria os intervalos de idade
for (i in 1:10) {
  j <- i + 1
  # Calcula os limites dos intervalos proporcionalmente ao intervalo total
  lower_bound <- (i - 1) * ((max_age - min_age) / 10) + min_age
  upper_bound <- i * ((max_age - min_age) / 10) + min_age
  
  # Substitui age_sp_range com base nos limites de idade
  data_m1$age_sp_range <- ifelse(data_m1$age_sp >= lower_bound & data_m1$age_sp < upper_bound, i, data_m1$age_sp_range)
}

# Ajusta o valor para casos onde a idade é 100 (ou o máximo que você desejar definir manualmente)
data_m1$age_sp_range <- ifelse(data_m1$age_sp == 100, 10, data_m1$age_sp_range)

```


### income spouse
```{r income spouse}
data_m2 <- data_m1 |> 
  mutate(
    income_sp = ifelse(v0402 == 2, (12*(v4525))/10000, NA_real_)
  )
```

### graph: income all jobs
```{r graph income all jobs, warning=FALSE}
# Carregar o pacote ggplot2
library(ggplot2)

# Contar a frequência dos valores de v4525
salario_freq <- as.data.frame(table(data_m1$v4525))
colnames(salario_freq) <- c("v4525", "Frequencia")

# Converter a coluna v4525 para numérica
salario_freq$v4525 <- as.numeric(as.character(salario_freq$v4525))

# Criar o gráfico de barras
ggplot(salario_freq, aes(x = v4525, y = Frequencia)) +
  geom_bar(stat = "identity", fill = "blue", alpha = 0.7) +
  labs(x = "Valores de v4525", y = "Frequência", title = "Distribuição da Variável v4525") +
  theme_minimal() +
  xlim(0, 1000) +  # Limitando o eixo x para os primeiros 100 valores
  theme(axis.text.x = element_text(angle = 45, hjust = 1))

```

### sample characteristics
```{r}
# main sample 
base <- data_m2|> filter(main_sample == 1)
sum(base$P001)
```

```{r children under 5 weightened}
# children under 5
children_under_5_sample <- data_m2 |> filter(children_under_5 == 1)
sum(children_under_5_sample$P001)
```

### merge data
```{r merge census with lfp}
data_m3 <- merge(base, lfp_2000_sample, by = "uf_nascim", all.x = TRUE)

data_m3 <- data_m3 |>
  mutate(
    hworked_fem_mid = case_when(
      hworked_fem == 0 ~ 0,
      hworked_fem %in% c(1:10) ~ 5,
      hworked_fem %in% c(12:20) ~ 20,
      hworked_fem %in% c(21:30) ~ 30,
      hworked_fem %in% c(31:40) ~ 40,
      hworked_fem %in% c(41:44) ~ 44,
      hworked_fem %in% c(45:48) ~ 48,
      hworked_fem %in% c(49:50) ~ 50,
      hworked_fem %in% c(51:70) ~ 60,
      hworked_fem > 70 ~ 80,
      TRUE ~ NA_real_
    )
  #   )|>
  # filter(!is.na(hworked_fem_mid)
    )
data_m3 <- merge(data_m3, data_tfr_2000, by = "uf_nascim")
```


### Tempo de moradia na cidade natal antes de se mudar para o Estado da pesquisa (tirando NA)
- 5 anos: 595 observações
- 10 anos: 1096 observações
- 15 anos: 1597 observações (10689 quando não tiro NA)


## FE Regressions

#### Usando lfp+tfr de 2000
```{r reg1_2000}
model1_nc <- feols(hworked_fem ~ Women_30_49_2000 + fund_mulher + em_mulher + superior_mulher| v0102 + factor(v4752) + age_squared + v1004, data = data_m3, weights = ~P001, cluster = ~uf_nascim)
summary(model1_nc)
```

### Brancas
```{r reg1_2000 brancas}
data_brancas <- data_m3 |> 
  filter(v0408 == 1)

model1_brancas <- feols(hworked_fem_mid ~ Women_White_30_49_2000 + fund_mulher + em_mulher + superior_mulher| v0102 + factor(v4752) + age_squared + v1004, data = data_brancas, weights = ~P001, cluster = ~uf_nascim)
summary(model1_brancas)
```

### Pretas
```{r reg1_2000 preta parda}
data_preta <- data_m3 |> 
  filter(v0408 == 2)

model1_preta <- feols(hworked_fem_mid ~ Women_Black_or_Pardo_30_49_2000 + fund_mulher + em_mulher + superior_mulher| v0102 + factor(v4752) + age_squared + v1004, data = data_preta, weights = ~P001, cluster = ~uf_nascim)
summary(model1_preta)
```

## Hours worked
#### + spouse's education and income + child < 5
```{r reg1_2000 +sp_edu_income}
model1_sp_edu_income <- feols(hworked_fem ~ Women_30_49_2000 + fund_mulher + em_mulher + superior_mulher + fund_homem + em_homem + superior_homem + age_sp_range + income_sp + children_under_5| v0102 + factor(v4752) + age_squared + v1004, data = data_m3, weights = ~P001, cluster = ~uf_nascim)
summary(model1_sp_edu_income)
```


## Number of children
```{r reg1_2000 +sp_edu_income children}
model1_sp_edu_income <- feols(children ~ Women_30_49_2000 + fund_mulher + em_mulher + superior_mulher + fund_homem + em_homem + superior_homem + age_sp_range + income_sp + children_under_5| v0102 + factor(v4752) + age_squared + v1004, data = data_m3, weights = ~P001, cluster = ~uf_nascim)
summary(model1_sp_edu_income)
```

### Brancas
```{r reg1_2000 brancas +sp_edu_income}
model1_brancas_sp_edu_income <- feols(hworked_fem_mid ~ Women_White_30_49_2000 + fund_mulher + em_mulher + superior_mulher + fund_homem + em_homem + superior_homem + age_sp_range + income_sp + children_under_5| v0102 + factor(v4752) + age_squared + v1004, data = data_brancas, weights = ~P001, cluster = ~uf_nascim)
summary(model1_brancas_sp_edu_income)
```

## Number of children - Brancas
```{r reg1_2000 brancas +sp_edu_income children}
model1_sp_edu_income <- feols(children ~ Women_White_30_49_2000 + fund_mulher + em_mulher + superior_mulher + fund_homem + em_homem + superior_homem + age_sp_range + income_sp + children_under_5| v0102 + factor(v4752) + age_squared + v1004, data = data_m3, weights = ~P001, cluster = ~uf_nascim)
summary(model1_sp_edu_income)
```

### Pretas
```{r reg1_2000 preta parda +sp_edu_income}
model1_preta_sp_edu_income <- feols(hworked_fem_mid ~ Women_Black_or_Pardo_30_49_2000 + fund_mulher + em_mulher + superior_mulher + fund_homem + em_homem + superior_homem + age_sp_range + income_sp + children_under_5| v0102 + factor(v4752) + age_squared + v1004, data = data_preta, weights = ~P001, cluster = ~uf_nascim)
summary(model1_preta_sp_edu_income)
```
## Number of children - Brancas
```{r reg1_2000 pretas +sp_edu_income children}
model1_sp_edu_income <- feols(children ~ Women_Black_or_Pardo_30_49_2000 + fund_mulher + em_mulher + superior_mulher + fund_homem + em_homem + superior_homem + age_sp_range + income_sp + children_under_5| v0102 + factor(v4752) + age_squared + v1004, data = data_m3, weights = ~P001, cluster = ~uf_nascim)
summary(model1_sp_edu_income)
```
```{r image}
setwd("C:/Users/thtak/OneDrive - Fundacao Getulio Vargas - FGV/Tese_Mestrado/1_migration/2_scripts_migration")
load("2000.RData")


```

