---
title: "Análise 2000: usando dados de lfp + tfr de 1991"
author: "Thais Takeuchi"
date: "2024-09-29"
output: html_document
---
## Load packages
```{r load, include = FALSE, message = FALSE, warning=FALSE}
#######################
# PREPARE ENVIRONMENT
#######################

rm(list = ls())

load.lib <- c("data.table","foreign","stargazer","devtools","stringi", "srvyr", "survey","tidyverse","gtools", "remote","installr","microdadosBrasil","ggplot2","viridis","hrbrthemes","WDI","dplyr", "arrow", "readxl","rio","writexl","dineq", "basedosdados", "httr", "haven", "openxlsx", "fixest", "readxl")

install.lib <- load.lib[!load.lib %in% installed.packages()]
for(lib in install.lib) install.packages(lib,dependencies=TRUE)
sapply(load.lib, require, character=TRUE)
```

## CENSUS
```{r census}
# data <- read_dta("E:/Thais/Tese_Mestrado/1_migration/1_datasets_migrants/censo/2000/censo_pessoas_2000_migracao.dta")

# write parquet
# write_parquet(data, "E:/Thais/Tese_Mestrado/1_migration/1_datasets_migrants/censo/2000/censo_pessoas_2000_migracao.parquet")

data <- read_parquet("C:/Users/thtak/OneDrive - Fundacao Getulio Vargas - FGV/Tese_Mestrado/1_migration/1_datasets_migrants/censo/2000/censo_pessoas_2000_migracao.parquet")

```

## LFP (labor force productivity) + TFR (total fertility rate)
#### 1991

As autoras pegam o censo de 1970 e olham para lfp e tfr de 1950 já que estão tratando de imigrantes de segunda geração. No nosso caso iremos pegar esses dados de 1980/1990 quando olhamos para 2000.

```{r lfp + tfr 1991}
# tfr 1991
tfr_1991_2001 <- read.csv("C:/Users/thtak/OneDrive - Fundacao Getulio Vargas - FGV/Tese_Mestrado/1_migration/1_datasets_migrants/fecundidade_brasil/fec_1991_2011.csv", sep = ";", header = TRUE)
setDT(tfr_1991_2001)
tfr_1991_2001 <- tfr_1991_2001[, 1:2]
tfr_1991_2001 <- tfr_1991_2001[-c(1:2), ]
colnames(tfr_1991_2001) <- as.character(tfr_1991_2001[1, ])
tfr_1991_2001 <- tfr_1991_2001[-1, ]
colnames(tfr_1991_2001) <- gsub("<e3>", "ã", colnames(tfr_1991_2001))
tfr_1991_2001$`Região e UF` <- iconv(tfr_1991_2001$`Região e UF`, from = "latin1", to = "UTF-8")
tfr_1991_2001 <- tfr_1991_2001[1:33, ]

codigo_uf <- c(
  "Rondônia" = "11",
  "Acre" = "12",
  "Amazonas" = "13",
  "Roraima" = "14",
  "Pará" = "15",
  "Amapá" = "16",
  "Tocantins" = "17",
  "Maranhão" = "21",
  "Piauí" = "22",
  "Ceará" = "23",
  "Rio Grande do Norte" = "24",
  "Paraíba" = "25",
  "Pernambuco" = "26",
  "Alagoas" = "27",
  "Sergipe" = "28",
  "Bahia" = "29",
  "Minas Gerais" = "31",
  "Espírito Santo" = "32",
  "Rio de Janeiro" = "33",
  "São Paulo" = "35",
  "Paraná" = "41",
  "Santa Catarina" = "42",
  "Rio Grande do Sul" = "43",
  "Mato Grosso do Sul" = "50",
  "Mato Grosso" = "51",
  "Goiás" = "52",
  "Distrito Federal" = "53"
)


tfr_1991_2001 <- tfr_1991_2001  |> 
  filter(!grepl("^Região", `Região e UF`)) |> 
  filter(!grepl("Total", `Região e UF`)) |> 
  mutate(`Região e UF` = recode(`Região e UF`, !!!codigo_uf)) |> 
  rename(uf_nascim = `Região e UF`,
    "tfr_1991" = "1991")

# lfp
censo_1991 <- read_parquet("C:/Users/thtak/OneDrive - Fundacao Getulio Vargas - FGV/Tese_Mestrado/censo_1991/censo_pessoas_1991_migracao.parquet")
```

### Renomeia variveis censo

```{r uf nascimento, warning=FALSE}
code_mapping <- c(
  "901" = 11, "902" = 12, "903" = 13, "904" = 14, "905" = 15, 
  "906" = 16, "907" = 17, "908" = 21, "909" = 22, "910" = 23,
  "911" = 24, "912" = 25, "913" = 26, "914" = 27, "915" = 28, 
  "916" = 29, "917" = 31, "918" = 32, "919" = 33, "920" = 35, 
  "921" = 41, "922" = 42, "923" = 43, "924" = 50, "925" = 51, 
  "926" = 52, "927" = 53
)

data_1 <- data |>
  mutate(
    uf_nascim = v4219,
    uf_nascim = recode(as.character(as.integer(v4219)), !!!code_mapping, .default = NA_real_)
  ) |>
  filter(uf_nascim %in% code_mapping)

setDT(data_1)
```


### Filtra dados
```{r identifica domicilio por meio da escolaridade}
escolaridade_homem <- data_1[v0401 == 1 & v0402 %in% c(1, 2), .(v0300, escolaridade_homem = v0432)]
escolaridade_mulher <- data_1[v0401 == 2 & v0402 %in% c(1, 2), .(v0300, escolaridade_mulher = v0432)]

escolaridade_homem_mulher <- merge(escolaridade_homem, escolaridade_mulher, by = "v0300", all = TRUE)

rm(escolaridade_homem, escolaridade_mulher)

data_m <- merge(escolaridade_homem_mulher, data_1, by = "v0300", all = TRUE)

rm(data_1)
```

### Create variables
```{r var1}
data_m1 <- data_m |>
  mutate(
    ano_nasc = ano - v4752, #ano-idade
    rm = ifelse(v1004 != 28, 1, 0), #metropolitan region
    migrant = ifelse(((v4752 - v0422 <= 15)), 1, 0), #idade-anos que mora neste Estado

    married = ifelse((migrant == 1 & v0438 == 1), 1, 0),

    # idade
    age_fem = if_else(v0401 == 2, v4752, NA_real_),
    age_squared = v4752^2,
    age_sp = ifelse(v0402 == 2, v4752, NA_real_),
    
    # sao casados?
    couple_married = ifelse(!is.na(escolaridade_homem) & !is.na(escolaridade_mulher) & married == 1, 1, 0),
    
    fem_married = ifelse((migrant == 1 & married == 1 & v0401 == 2), 1, 0), 

    men_married = ifelse((migrant == 1 & married == 1 & v0401 == 1), 1, 0),
    
    # educacao casal
    # alf = ifelse(migrant == 1 & (v0428 == 1), 1, 0), 
    
    fund_mulher = ifelse(!is.na(escolaridade_mulher) & migrant == 1 & 
                                   (escolaridade_mulher == 5 | escolaridade_mulher == 3), 1, 0), 
    fund_homem = ifelse(!is.na(escolaridade_homem) & migrant == 1 &
                                 (escolaridade_homem == 5 | escolaridade_homem == 3), 1, 0),

    em_mulher = ifelse(!is.na(escolaridade_mulher) & migrant == 1 & 
                                   (escolaridade_mulher == 6 | escolaridade_mulher == 4), 1, 0), 
    em_homem = ifelse(!is.na(escolaridade_homem) & migrant == 1 &
                                 (escolaridade_homem == 6| escolaridade_homem == 4), 1, 0),

    superior_mulher = ifelse(!is.na(escolaridade_mulher) & migrant == 1 & 
                                   (escolaridade_mulher == 7| escolaridade_mulher == 8), 1, 0), 
    superior_homem = ifelse(!is.na(escolaridade_homem) & migrant == 1 &
                                 (escolaridade_homem == 7 | escolaridade_homem == 8), 1, 0),

    ocup = ifelse((migrant == 1 & v0439 == 1), 1, 0),
    ocup_fem = ifelse((!is.na(escolaridade_mulher) & ocup == 1 & v0401 == 2), 1,0),
    ocup_men= ifelse((!is.na(escolaridade_homem) & ocup == 1 & v0401 == 1), 1,0),

    main_sample = ifelse(couple_married == 1 & (age_fem %in% c(30,50)), 1, 0),
    children = ifelse(main_sample == 1, v4620, NA),
    children_under_5  = ifelse(main_sample == 1 & v4654 <= 5, 1, 0),
    children_under_18  = ifelse(main_sample == 1 & v4654 <= 18, 1, 0),
    hworked_fem = ifelse((main_sample == 1 & v0401 == 2), v0453, NA),

  # ) |>
  # filter(!is.na(main_sample) & !is.na(children) & !is.na(hworked_fem) & !is.na(children_under_5) & !is.na(fund_completo) & !is.na(superior_completo) & !is.na(em_completo) & !is.na(v1004)
    )

rm(data_m)
```

#### age spouse
```{r age spouse}
# age spouse ----
# Calcula o valor mínimo e máximo da idade
min_age <- min(data_m1$age_sp, na.rm = TRUE)
max_age <- max(data_m1$age_sp, na.rm = TRUE)

# Cria a variável age_sp_range inicialmente com NA
data_m1$age_sp_range <- NA

# Cria os intervalos de idade
for (i in 1:10) {
  j <- i + 1
  # Calcula os limites dos intervalos proporcionalmente ao intervalo total
  lower_bound <- (i - 1) * ((max_age - min_age) / 10) + min_age
  upper_bound <- i * ((max_age - min_age) / 10) + min_age
  
  # Substitui age_sp_range com base nos limites de idade
  data_m1$age_sp_range <- ifelse(data_m1$age_sp >= lower_bound & data_m1$age_sp < upper_bound, i, data_m1$age_sp_range)
}

# Ajusta o valor para casos onde a idade é 100 (ou o máximo que você desejar definir manualmente)
data_m1$age_sp_range <- ifelse(data_m1$age_sp == 100, 10, data_m1$age_sp_range)

```


### income spouse
```{r income spouse}
data_m2 <- data_m1 |> 
  mutate(
    income_sp = ifelse(v0402 == 2, (12*(v4525))/10000, NA_real_)
  )
rm(data_m1)
```

### graph: income all jobs
```{r graph income all jobs, warning=FALSE}
# Carregar o pacote ggplot2
library(ggplot2)

# Contar a frequência dos valores de v4525
salario_freq <- as.data.frame(table(data_m1$v4525))
colnames(salario_freq) <- c("v4525", "Frequencia")

# Converter a coluna v4525 para numérica
salario_freq$v4525 <- as.numeric(as.character(salario_freq$v4525))

# Criar o gráfico de barras
ggplot(salario_freq, aes(x = v4525, y = Frequencia)) +
  geom_bar(stat = "identity", fill = "blue", alpha = 0.7) +
  labs(x = "Valores de v4525", y = "Frequência", title = "Distribuição da Variável v4525") +
  theme_minimal() +
  xlim(0, 1000) +  # Limitando o eixo x para os primeiros 100 valores
  theme(axis.text.x = element_text(angle = 45, hjust = 1))

```

### sample characteristics
```{r}
# main sample 
base <- data_m2|> filter(main_sample == 1)
sum(base$P001)
```

```{r children under 5 weightened}
# children under 5
children_under_5_sample <- data_m2 |> filter(children_under_5 == 1)
sum(children_under_5_sample$P001)
```

### merge data
```{r merge census with lfp}
data_m3 <- merge(base, tfr_1980, by = "uf_nascim", all.x = TRUE)

data_m3 <- data_m3 |>
  mutate(
    hworked_fem_mid = case_when(
      hworked_fem == 0 ~ 0,
      hworked_fem %in% c(1:10) ~ 5,
      hworked_fem %in% c(12:20) ~ 20,
      hworked_fem %in% c(21:30) ~ 30,
      hworked_fem %in% c(31:40) ~ 40,
      hworked_fem %in% c(41:44) ~ 44,
      hworked_fem %in% c(45:48) ~ 48,
      hworked_fem %in% c(49:50) ~ 50,
      hworked_fem %in% c(51:70) ~ 60,
      hworked_fem > 70 ~ 80,
      TRUE ~ NA_real_
    )
  #   )|>
  # filter(!is.na(hworked_fem_mid)
    )
data_m3 <- merge(data_m3, f_lfp_1980, by = "uf_nascim")
```


### Tempo de moradia na cidade natal antes de se mudar para o Estado da pesquisa (tirando NA)
- 5 anos: 595 observações
- 10 anos: 1096 observações
- 15 anos: 1597 observações (10689 quando não tiro NA)


## FE Regressions

#### Usando lfp+tfr de 2000
```{r reg1_2000}
model1_nc <- feols(hworked_fem ~ lfp_1980 + fund_mulher + em_mulher + superior_mulher| v0102 + factor(v4752) + age_squared + v1004, data = data_m3, weights = ~P001, cluster = ~uf_nascim)
summary(model1_nc)
```

Não usei ocup_fem (dummy = 1 se a mulher é ocupada) por conta dos resultados estranhos...

```{r reg1_2000 ocup}
model1_nc <- feols(ocup_fem ~ lfp_1980 + fund_mulher + em_mulher + superior_mulher| v0102 + factor(v4752) + age_squared + v1004, data = data_m3, weights = ~P001, cluster = ~uf_nascim)
summary(model1_nc)
```



### Brancas
```{r reg1_2000 brancas}
data_brancas <- data_m3 |> 
  filter(v0408 == 1)

model1_brancas <- feols(hworked_fem ~ lfp_1980 + fund_mulher + em_mulher + superior_mulher| v0102 + factor(v4752) + age_squared + v1004, data = data_brancas, weights = ~P001, cluster = ~uf_nascim)
summary(model1_brancas)
```

### Pretas
```{r reg1_2000 preta parda}
data_preta <- data_m3 |> 
  filter(v0408 == 2)

model1_preta <- feols(hworked_fem_mid ~ lfp_1980 + fund_mulher + em_mulher + superior_mulher| v0102 + factor(v4752) + age_squared + v1004, data = data_preta, weights = ~P001, cluster = ~uf_nascim)
summary(model1_preta)
```


#### + spouse's education and income + child < 5
```{r reg1_2000 +sp_edu_income}
model1_sp_edu_income <- feols(hworked_fem ~ lfp_1980 + fund_mulher + em_mulher + superior_mulher + fund_homem + em_homem + superior_homem + age_sp_range + income_sp + children_under_5| v0102 + factor(v4752) + age_squared + v1004, data = data_m3, weights = ~P001, cluster = ~uf_nascim)
summary(model1_sp_edu_income)
```
```{r reg1_2000 children +sp_edu_income}
model1_sp_edu_income <- feols(children ~ lfp_1980 + fund_mulher + em_mulher + superior_mulher + fund_homem + em_homem + superior_homem + age_sp_range + income_sp + children_under_5| v0102 + factor(v4752) + age_squared + v1004, data = data_m3, weights = ~P001, cluster = ~uf_nascim)
summary(model1_sp_edu_income)
```


### Brancas
```{r reg1_2000 brancas +sp_edu_income}
model1_brancas_sp_edu_income <- feols(hworked_fem_mid ~ lfp_1980 + fund_mulher + em_mulher + superior_mulher + fund_homem + em_homem + superior_homem + age_sp_range + income_sp + children_under_5| v0102 + factor(v4752) + age_squared + v1004, data = data_brancas, weights = ~P001, cluster = ~uf_nascim)
summary(model1_brancas_sp_edu_income)
```

### Pretas
```{r reg1_2000 preta parda +sp_edu_income}
model1_preta_sp_edu_income <- feols(hworked_fem_mid ~ lfp_1980 + fund_mulher + em_mulher + superior_mulher + fund_homem + em_homem + superior_homem + age_sp_range + income_sp + children_under_5| v0102 + factor(v4752) + age_squared + v1004, data = data_preta, weights = ~P001, cluster = ~uf_nascim)
summary(model1_preta_sp_edu_income)
```


#### Usando lfp+tfr de 1980 (seguindo o paper)

```{r reg1}
model1_nc <- feols(hworked_fem ~ lfp_1980 + fund_mulher + em_mulher + superior_mulher| v0102 + factor(v4752) + age_squared + v1004, data = data_m3, weights = ~P001, cluster = ~uf_nascim)
summary(model1_nc)
```

### Brancas
```{r reg1 brancas}
data_brancas <- data_m3 |> 
  filter(v0408 == 1)

model1_brancas <- feols(hworked_fem_mid ~ lfp_1980 + fund_mulher + em_mulher + superior_mulher| v0102 + factor(v4752) + age_squared + v1004, data = data_brancas, weights = ~P001, cluster = ~uf_nascim)
summary(model1_brancas)
```

### Pretas
```{r reg1 preta parda}
data_preta <- data_m3 |> 
  filter(v0408 == 2)

model1_preta <- feols(hworked_fem_mid ~ lfp_1980 + fund_mulher + em_mulher + superior_mulher| v0102 + factor(v4752) + age_squared + v1004, data = data_preta, weights = ~P001, cluster = ~uf_nascim)
summary(model1_preta)
```


#### + spouse's education and income + child < 5
```{r reg1 +sp_edu_income}
model1_sp_edu_income <- feols(hworked_fem ~ lfp_1980 + fund_mulher + em_mulher + superior_mulher + fund_homem + em_homem + superior_homem + age_sp_range + income_sp + children_under_5| v0102 + factor(v4752) + age_squared + v1004, data = data_m3, weights = ~P001, cluster = ~uf_nascim)
summary(model1_sp_edu_income)
```

### Brancas
```{r reg1 brancas +sp_edu_income}
model1_brancas_sp_edu_income <- feols(hworked_fem_mid ~ lfp_1980 + fund_mulher + em_mulher + superior_mulher + fund_homem + em_homem + superior_homem + age_sp_range + income_sp + children_under_5| v0102 + factor(v4752) + age_squared + v1004, data = data_brancas, weights = ~P001, cluster = ~uf_nascim)
summary(model1_brancas_sp_edu_income)
```

### Pretas
```{r reg1 preta parda +sp_edu_income}
model1_preta_sp_edu_income <- feols(hworked_fem_mid ~ lfp_1980 + fund_mulher + em_mulher + superior_mulher + fund_homem + em_homem + superior_homem + age_sp_range + income_sp + children_under_5| v0102 + factor(v4752) + age_squared + v1004, data = data_preta, weights = ~P001, cluster = ~uf_nascim)
summary(model1_preta_sp_edu_income)
```

```{r image}
setwd("C:/Users/thtak/OneDrive - Fundacao Getulio Vargas - FGV/Tese_Mestrado/1_migration/2_scripts_migration")
save.image("2000_1991.RData")
```

