---
title: "Análise 2000: usando dados de lfp + tfr de 1980"
author: "Thais Takeuchi"
date: "2024-10-12"
output: html_document
---

## Load packages
```{r load, message=FALSE, warning=FALSE, include=FALSE}
#######################
# PREPARE ENVIRONMENT
#######################

rm(list = ls())

load.lib <- c("data_2000.table","foreign","stargazer","devtools","stringi", "srvyr", "survey","tidyverse","gtools", "remote","installr","microdadosBrasil","ggplot2","viridis","hrbrthemes","WDI","dplyr", "arrow", "readxl","rio","writexl","dineq", "basedosdados", "httr", "haven", "openxlsx", "fixest", "readxl")

install.lib <- load.lib[!load.lib %in% installed.packages()]
for(lib in install.lib) install.packages(lib,dependencies=TRUE)
sapply(load.lib, require, character=TRUE)
```

## CENSO
```{r census}
data_2000_1 <- read_dta("D:/1_migration/1_datasets_migrants/censo/2000/censo_2000_migracao_tratada_migrante_15_final.dta")

data_2000 <- data_2000_1 |> 
  filter(age_fem %in% c(30:49)) |> 
  mutate(uf_nascim = ifelse(uf_nascim == 34, 35, uf_nascim))

data_2000$children_under_5 <- 0
data_2000$children_under_5[data_2000$v4654 <= 5] <- 1

data_2000$age_squared_sp <- data_2000$age_sp^2

# deflaciona rendimento do esposo para 2010
data_2000$rend_med_mensal_pc_1 <- ifelse(
  is.na(data_2000$income_sp_raw) | data_2000$income_sp_raw == 0,
  NA,
  data_2000$income_sp_raw / 21.821053 
)

data_2000$rend_med_mensal_pc_2 <- ifelse(
  is.na(data_2000$rend_med_mensal_pc_1) | data_2000$rend_med_mensal_pc_1 == 0,
  NA,
  data_2000$rend_med_mensal_pc_1*42.869474
)

data_2000$log_rend_med_mensal_pc_2 <- ifelse(data_2000$rend_med_mensal_pc_2 > 0, log(data_2000$rend_med_mensal_pc_2), NA)

names(data_2000)[names(data_2000) == "income_sp_raw"] <- "income_sp_raw_old"
names(data_2000)[names(data_2000) == "rend_med_mensal_pc_2"] <- "income_sp_raw"

data_2000$log_income_sp_raw <- ifelse(data_2000$income_sp_raw > 0, log(data_2000$income_sp_raw), NA)

#data_2000$v1004[is.na(data_2000$v1004)] <- "Não RM"
#data_2000$v1004 <- as.factor(data_2000$v1004)
#levels(data_2000$v1004)

```

## LFP
```{r lfp calculada pelo censo 1980}
lfp_1980_30_39_uf <- read_xlsx("D:/1_migration/1_datasets_migrants/lfp/censo_lfp_uf_30-39_1980.xlsx")
names(lfp_1980_30_39_uf)[names(lfp_1980_30_39_uf) == "lfp_uf_1980"] <- "lfp_uf_30_39_1980"

lfp_1980_30_49_uf <- read_xlsx("D:/1_migration/1_datasets_migrants/lfp/censo_lfp_uf_30-49_1980.xlsx")
names(lfp_1980_30_49_uf)[names(lfp_1980_30_49_uf) == "lfp_uf_1980"] <- "lfp_uf_30_49_1980"

lfp_1980_mais_10_uf <- read_xlsx("D:/1_migration/1_datasets_migrants/lfp/censo_lfp_uf_10-mais_1980.xlsx")
names(lfp_1980_mais_10_uf)[names(lfp_1980_mais_10_uf) == "lfp_uf_1980"] <- "lfp_uf_mais_10_1980"

lfp_1980_40_49_uf <- read_xlsx("D:/1_migration/1_datasets_migrants/lfp/censo_lfp_uf_40-49_1980.xlsx")
names(lfp_1980_40_49_uf)[names(lfp_1980_40_49_uf) == "lfp_uf_1980"] <- "lfp_uf_40_49_1980"
```

## TFR
```{r tfr}
#tfr_1991_uf <- read_xlsx("D:/1_migration/1_datasets_migrants/fecundidade_brasil/tfr_1991.xlsx")
#tfr_1991_uf$tfr_1991 <- as.numeric(gsub(",", ".", tfr_1991_uf$tfr_1991))

tfr_1940_1980 <- read_xlsx("D:/1_migration/1_datasets_migrants/fecundidade_brasil/tfr_1940_1980.xlsx")
tfr_1980 <- tfr_1940_1980 |> 
  dplyr::select(uf_nascim, tfr_1980)
```

```{r}
#infra_1967 <- read_xlsx("D:/1_migration/1_datasets_migrants/infra/populacao_esgotos_sanitarios.xlsx")

#infra <- infra_1967 |> 
  #dplyr::select(-"Unidades da Federação") |> 
  #rename(esgoto_percent = "População Servida de Esgotos Sanitários - %") |> 
  #dplyr::select(uf, esgoto_percent)
```

### merge data
```{r junta bases}
data_2000 <- merge(data_2000, lfp_1980_30_39_uf, by = "uf_nascim")
data_2000 <- merge(data_2000, lfp_1980_40_49_uf, by = "uf_nascim")
data_2000 <- merge(data_2000, lfp_1980_30_49_uf, by = "uf_nascim")
data_2000 <- merge(data_2000, lfp_1980_mais_10_uf, by = "uf_nascim")

data_2000 <- merge(data_2000, tfr_1980, by = "uf_nascim")

```

```{r fem_age}
data_30_39 <- data_2000 |> 
  filter(age_fem %in% c(30:39))
write_xlsx(data_30_39, "D:/1_migration/1_datasets_migrants/bases/census_2000_proxies_1980_30_39.xlsx")

data_30_49 <- data_2000 |> 
  filter(age_fem %in% c(30:49))
write_xlsx(data_30_49, "D:/1_migration/1_datasets_migrants/bases/census_2000_proxies_1980_30_49.xlsx")

data_40_49 <- data_2000 |> 
  filter(age_fem %in% c(40:49))
write_xlsx(data_40_49, "D:/1_migration/1_datasets_migrants/bases/census_2000_proxies_1980_40_49.xlsx")
```

Separa por área rural e urbana
```{r rural e urbana}
rural_30_39 <- data_30_39 |> 
  filter(v1006 == 1)
write_xlsx(rural_30_39, "D:/1_migration/1_datasets_migrants/bases/census_2000_proxies_1980_30_39_rural.xlsx")

urbana_30_39 <- data_30_39 |> 
  filter(v1006 == 2)
write_xlsx(urbana_30_39, "D:/1_migration/1_datasets_migrants/bases/census_2000_proxies_1980_30_39_urbana.xlsx")

rural_30_49 <- data_30_49 |> 
  filter(v1006 == 1)
write_xlsx(rural_30_49, "D:/1_migration/1_datasets_migrants/bases/census_2000_proxies_1980_30_49_rural.xlsx")

urbana_30_49 <- data_30_49 |> 
  filter(v1006 == 2)
write_xlsx(urbana_30_49, "D:/1_migration/1_datasets_migrants/bases/census_2000_proxies_1980_30_49_urbana.xlsx")

rural_40_49 <- data_40_49 |> 
  filter(v1006 == 1)
write_xlsx(rural_40_49, "D:/1_migration/1_datasets_migrants/bases/census_2000_proxies_1980_40_49_rural.xlsx")

urbana_40_49 <- data_40_49 |> 
  filter(v1006 == 2)
write_xlsx(urbana_40_49, "D:/1_migration/1_datasets_migrants/bases/census_2000_proxies_1980_40_49_urbana.xlsx")

```

### verify uf codes
```{r verify uf codes}
all_ufs <- c(
  11, # Rondônia
  12, # Acre
  13, # Amazonas
  14, # Roraima
  15, # Pará
  16, # Amapá
  17, # Tocantins
  21, # Maranhão
  22, # Piauí
  23, # Ceará
  24, # Rio Grande do Norte
  25, # Paraíba
  26, # Pernambuco
  27, # Alagoas
  28, # Sergipe
  29, # Bahia
  31, # Minas Gerais
  32, # Espírito Santo
  33, # Rio de Janeiro
  35, # São Paulo
  41, # Paraná
  42, # Santa Catarina
  43, # Rio Grande do Sul
  50, # Mato Grosso do Sul
  51, # Mato Grosso
  52, # Goiás
  53  # Distrito Federal
)

ufs_in_data <- unique(data_2000$uf_nascim)

# Identify unexpected UFs
unexpected_ufs <- setdiff(ufs_in_data, all_ufs)

# Display unexpected UFs
if (length(unexpected_ufs) == 0) {
  print("No unexpected UF codes are present in the data.")
} else {
  cat("The following UF codes are unexpected and not part of the official list:", unexpected_ufs, "\n")
}

```

### sample characteristics
```{r}
# main sample 
base <- data_2000|> filter(migrante_casada_15 == 1)
sum(base$P001)
```

# Distribuição de escolaridade
### Homens

```{r dist escolaridade homem}

data_esc <- read_dta("D:/1_migration/1_datasets_migrants/censo/2000/censo_2000_migracao_tratada_v2.dta")

table(data_esc$educ_homem)

educ_homem <- data.frame(
  escolaridade = c(
    "Creche, pré-escolar", 
    "Alfabetização de jovens e adultos", 
    "Antigo primário (elementar)", 
    "Antigo ginásio (médio 1º ciclo)", 
    "Ensino fundamental (1º ao 4º ano)", 
    "Ensino fundamental (5º ano)", 
    "Ensino fundamental (6º ao 9º ano)", 
    "Supletivo do fundamental", 
    "Antigo científico (médio 2º ciclo)", 
    "Regular ou supletivo do ensino médio ou do 2º grau", 
    "Superior de graduação", 
    "Especialização de nível superior", 
    "Mestrado", 
    "Doutorado"
  ),
  frequencia = c(
    7878, 10817, 76247, 12083, 108665, 63681, 122056, 14987, 
    7020, 145575, 50228, 9409, 2803, 1581
  )
)

esc_man <- ggplot(educ_homem, aes(x = reorder(escolaridade, frequencia), y = frequencia)) +
  geom_bar(stat = "identity", fill = "blue", alpha = 0.7) +
  coord_flip() + 
  labs(title = "Distribuição de Escolaridade para Homens",
       x = "Nível de Escolaridade",
       y = "Frequência") +
  theme_classic() +  # Aplicar o tema clássico com fundo claro
  theme(axis.text.x = element_text(angle = 45, hjust = 1))

ggsave("D:/1_migration/4_results_migrants/2000_1980/esc_man_2000.png", plot = esc_man, width = 10, height = 6)

# Mulher
table(data_esc$educ_mulher)

educ_mulher <- data.frame(
  escolaridade = c(
    "Creche, pré-escolar", 
    "Alfabetização de jovens e adultos", 
    "Antigo primário (elementar)", 
    "Antigo ginásio (médio 1º ciclo)", 
    "Ensino fundamental (1º ao 4º ano)", 
    "Ensino fundamental (5º ano)", 
    "Ensino fundamental (6º ao 9º ano)", 
    "Supletivo do fundamental", 
    "Antigo científico (médio 2º ciclo)", 
    "Regular ou supletivo do ensino médio ou do 2º grau", 
    "Superior de graduação", 
    "Especialização de nível superior", 
    "Mestrado", 
    "Doutorado"
  ),
  frequencia = c(
    1754,  3003, 19554,  2882, 32406, 19708, 44804,  5534,  1449, 63343, 16956,  3962,   467,   122 
  )
)

esc_woman <- ggplot(educ_mulher, aes(x = reorder(escolaridade, frequencia), y = frequencia)) +
  geom_bar(stat = "identity", fill = "blue", alpha = 0.7) +
  coord_flip() + 
  labs(title = "Distribuição de Escolaridade para Mulheres",
       x = "Nível de Escolaridade",
       y = "Frequência") +
  theme_classic() +  # Aplicar o tema clássico com fundo claro
  theme(axis.text.x = element_text(angle = 45, hjust = 1))
ggsave("D:/1_migration/4_results_migrants/2000_1980/esc_woman_2000.png", plot = esc_woman, width = 10, height = 6)

```

```{r horas trabalhadas}
table(data_30_49$v0653)
```


# FE Regressions

## Avaliando o impacto da lfp.y da UF de origem sobre as horas trabalhadas da mulher migrante
### Hours worked - Total
```{r reg1_2010_lfp_hworked com dados de 2000}
work <- feols(ocupada_migrante_15 ~ lfp_uf_30_49_1980 + fund_mulher + em_mulher + superior_mulher + fund_homem + em_homem + superior_homem + income_sp_raw + age_fem + age_sp |v0103, data = data_30_49, weights = ~P001, cluster = ~uf_nascim)
summary(work)
etable(work, tex = TRUE)

library(car) # multicolinearidade
vif_model <- lm(horas_migrante_15 ~ lfp_1980_30_49_uf + fund_mulher + em_mulher + superior_mulher + fund_homem + em_homem + superior_homem + income_sp_raw + age_fem + age_sp, data = data_2000)
vif(vif_model)
```

```{r reg1_1991_lfp_ocup com dados de 1980}
work <- feols(ocupada_migrante_15 ~ lfp_uf_30_49_1980 + fund_mulher + em_mulher + superior_mulher + fund_homem + em_homem + superior_homem + income_sp_raw + age_fem + age_sp |v0103, data = data_30_49, weights = ~P001, cluster = ~uf_nascim)
summary(work)

```




```{r logit}
model <- glm(ocupada_migrante_15 ~ lfp_uf_30_39_1980 +fund_mulher + em_mulher + superior_mulher+ fund_homem + em_homem + 
             superior_homem + income_sp_raw + age_fem + age_squared_fem + 
             age_sp + v0103, 
             data = data_2000, family = binomial)
summary(model)
```

```{r interações}
model_interactions <- feols(ocupada_migrante_15 ~ lfp_uf_1980 * (fund_mulher + em_mulher + superior_mulher +
    fund_homem + em_homem + superior_homem) + 
                                                    lfp_uf_1980 * age_fem +
                                                    income_sp_raw + age_fem + age_squared_fem | v1004,
                                                    data = data_2000, weights = ~P001, cluster = ~uf_nascim)
summary(model_interactions)
```

```{r iv}
# Modelo IV usando fixest
iv_model <- feols(
  ocupada_migrante_15 ~ fund_mulher + em_mulher + superior_mulher + fund_homem + em_homem + superior_homem +
    income_sp_raw + age_fem + age_sp | 
    v1004 | 
    lfp_uf_1980 ~ esgoto_percent,
  data = data_2000,
  weights = ~P001,
  cluster = ~uf_nascim
)

# Resumo do modelo
summary(iv_model)

```

```{r first stage}
# Estime a primeira etapa
first_stage <- feols(
  lfp_uf_1980 ~ esgoto_percent + fund_mulher + em_mulher + superior_mulher + fund_homem + em_homem +
    superior_homem + income_sp_raw + age_fem + age_sp | v1004,
  data = data_2000,
  weights = ~P001,
  cluster = ~uf_nascim
)

# Resumo da primeira etapa
summary(first_stage)

```


```{r}
summary(iv_model, diagnostics = TRUE)

```

Pearson and Sperman correlation
```{r Pearson and Sperman correlation}
# Load necessary package
library(Hmisc)

# Select relevant columns
data_selected <- data_2000[, c("horas_migrante_15", "age_fem", "ocupada_migrante_15", 
                          "fund_mulher", "em_mulher", "superior_mulher")]

# Calculate Pearson Correlation
pearson_corr <- rcorr(as.matrix(data_selected), type = "pearson")

# Calculate Spearman Correlation
spearman_corr <- rcorr(as.matrix(data_selected), type = "spearman")

# Display results
cat("Pearson Correlation:\n")
print(pearson_corr$r)
cat("\nSpearman Correlation:\n")
print(spearman_corr$r)


```

```{r}
# Histogram
hist(data_30_49$horas_migrante_15, breaks = 30, main = "Distribution of horas_migrante_15",
     xlab = "horas_migrante_15", col = "lightblue")
```

```{r}
plot(density(data_30_49$horas_migrante_15, na.rm = TRUE), main = "Density of horas_migrante_15",
     xlab = "horas_migrante_15")
```

```{r}
# Boxplot
boxplot(data_30_49$horas_migrante_15, main = "Boxplot of horas_migrante_15", 
        ylab = "horas_migrante_15", col = "lightgreen")

```


```{r}
# Load library for skewness and kurtosis
library(e1071)

skewness(data_30_49$horas_migrante_15, na.rm = TRUE)

```

```{r reg1_2010_lfp_hworked com dados de 1991 uf }
work <- feols(horas_migrante_15 ~ lfp_uf_30_49_1980 + fund_mulher + em_mulher + superior_mulher+ fund_homem + em_homem + superior_homem + income_sp_raw + age_fem + age_squared_fem + age_sp |v1004, data = data_30_49, weights = ~P001, cluster = ~uf_nascim)
summary(work)
```

### Hours worked - Brancas
```{r reg1_2010_lfp_hworked_brancas }
data_brancas <- data_30_49 |> 
  filter(v0408 == 1)

work_white <- feols(ocupada_migrante_15 ~ lfp_uf_30_49_1980 + fund_mulher + em_mulher + superior_mulher+fund_homem + em_homem + superior_homem + income_sp_raw + age_fem + age_squared_fem + age_sp| v0103, data = data_brancas, weights = ~P001, cluster = ~uf_nascim)
summary(work_white)
etable(work_white, tex = TRUE)
```
Para mulheres brancas, a lfp do seu estado de origem tem uma menor influência sobre suas horas trabalhadas no estado de destino, e o efeito de seu parceiro ter ensino superior completo faz com que elas trabalhem menos horas, diferentemente da amostra geral.


```{r reg1_2010_lfp_hworked_brancas 1990 uf}
work_white <- feols(ocupada_migrante_15 ~ lfp_uf_30_49_1980 + fund_mulher + em_mulher + superior_mulher+fund_homem + em_homem + superior_homem + income_sp_raw + age_fem + age_squared_fem + age_sp | v0103 , data = data_brancas, weights = ~P001, cluster = ~uf_nascim)
summary(work_white)
```


### Hours worked - Pretas
```{r reg1_2010_lfp_hworked_pretas}
data_pretas <- data_30_49 |> 
  filter(v0408 %in% c(2,4))

work_black <- feols(ocupada_migrante_15 ~ lfp_uf_30_49_1980 + fund_mulher + em_mulher + superior_mulher+fund_homem + em_homem + superior_homem + income_sp_raw + age_fem + age_squared_fem + age_sp|v0103, data = data_pretas, weights = ~P001, cluster = ~uf_nascim)
summary(work_black)
etable(work_black, tex = TRUE)
```
# Avaliando o impacto da tfr_1980 da UF de origem sobre o número de filhos da mulher migrante
## Number of children

### Number of children - Total
```{r reg1_2000_tfr_children com educ mulher}
fertility <- feols(children ~ tfr_1980 + fund_mulher + em_mulher + superior_mulher+fund_homem+em_homem + superior_homem + income_sp + age_fem + age_squared_fem + age_sp |v0103, data = data_30_49, weights = ~P001, cluster = ~uf_nascim)
summary(fertility)
etable(fertility, tex = TRUE)
```

Quais áreas as migrantes estão mais distribuídas?
```{r histograma rural vs urbana}
png("D:/1_migration/4_results_migrants/2000_1980/distribution_of_areas.png", width = 800, height = 600)

# Criar o histograma
hist(data_30_49$v1006, breaks = 30, main = "Distribution of areas",
     xlab = "rural                                                                                          urban", col = "lightblue")

# Fechar o dispositivo gráfico
dev.off()
```

Rural

```{r children rural}
fertility <- feols(children ~ tfr_1980 + fund_mulher + em_mulher + superior_mulher+ fund_homem + em_homem + superior_homem + income_sp_raw + age_fem + age_squared_fem + age_sp |v0103, data = rural_30_49, weights = ~P001, cluster = ~uf_nascim)
summary(fertility)
etable(fertility, tex = TRUE)

```

Urbano

```{r children urbano}
fertility <- feols(children ~ tfr_1980 + fund_mulher + em_mulher + superior_mulher+ fund_homem + em_homem + superior_homem + income_sp_raw + age_fem + age_squared_fem + age_sp  |v0103, data = urbana_30_49, weights = ~P001, cluster = ~uf_nascim)
summary(fertility)
etable(fertility, tex = TRUE)
```


#### Testes de robustez

Sem multicolinearidade: abaixo de 5, em geral apresentam valores próximos de 1 (independentes entre si)
```{r multicolinearidade}
library(car) # multicolinearidade
vif_model <- lm(children ~ tfr_1980 + fund_mulher + em_mulher + superior_mulher + fund_homem + em_homem + superior_homem + income_sp_raw + age_fem + age_sp, data = data_30_49)
vif(vif_model)
```

Tira MA que tem maior taxa de fecundidade

```{r tira uf com a mais alta taxa de tfr}
data_without_MA <- data_30_49 |> 
  filter(uf_nascim != 21)

fertility <- feols(children ~ tfr_1980 + fund_mulher + em_mulher + superior_mulher + fund_homem + em_homem + superior_homem + income_sp_raw + age_fem + age_squared_fem + age_sp  |v0103, data = data_without_MA, weights = ~P001, cluster = ~uf_nascim)
summary(fertility)
etable(fertility, tex = TRUE)
```

Tira RJ que tem menor taxa de fecundidade

```{r tira uf com a mais baixa taxa de tfr}
data_without_RJ <- data_30_49 |> 
  filter(uf_nascim != 33)

fertility <- feols(children ~ tfr_1980 +  fund_mulher + em_mulher + superior_mulher + fund_homem + em_homem + superior_homem + income_sp_raw + age_fem + age_squared_fem + age_sp  |v0103, data = data_without_RJ, weights = ~P001, cluster = ~uf_nascim)
summary(fertility)
etable(fertility, tex = TRUE)
```

Bootstrap
```{r Bootstrap}
# Carregar pacotes necessários
library(fixest)
library(boot)

# Definir a função para rodar a regressão em cada amostra bootstrap
bootstrap_fn <- function(data_30_49, indices) {
  # Amostra os dados com substituição usando os índices
  boot_data <- data_30_49[indices, ]
  
  # Estimar o modelo com os dados bootstrap
  model <- feols(children ~ tfr_1980 + fund_homem + em_homem + superior_homem + income_sp_raw + age_fem + age_squared_fem + age_sp | v1004, 
                 data_30_49 = boot_data, cluster = ~uf_nascim)
  
  # Retornar os coeficientes
  return(coef(model))
}

# Rodar o bootstrap com 1000 réplicas
set.seed(123)
boot_results <- boot(data = data_30_49, statistic = bootstrap_fn, R = 1000)

# Resumo dos resultados bootstrap
boot_results
```

ORDINARY NONPARAMETRIC BOOTSTRAP


Call:
boot(data = data_30_49, statistic = bootstrap_fn, R = 1000)


Bootstrap Statistics :
         original        bias     std. error
t1*  5.015683e-02 -3.295302e-04 5.780323e-03
t2*  3.010012e-01  2.904579e-05 1.374576e-02
t3* -2.414046e-01  1.118686e-03 1.374732e-02
t4* -5.919304e-01  7.704939e-03 2.411749e-02
t5* -1.971487e-05 -2.903933e-06 8.365391e-06
t6*  1.117987e-01  3.413039e-04 3.439078e-03
t7* -5.260717e-04 -4.735563e-06 4.958810e-05
t8*  1.469772e-02 -9.952593e-06 7.553188e-04
Intervalos de confiança para os coeficientes





```{r}
# Intervalos de confiança para os coeficientes
boot.ci(boot_results, type = "perc")
```

### Number of children - Brancas
```{r reg1_2010_tfr_children_brancas}
fertility <- feols(children ~ tfr_1980 + fund_homem + em_homem + superior_homem + income_sp_raw + age_fem + age_squared_fem   + age_sp  |v0103 , data = data_brancas, weights = ~P001, cluster = ~uf_nascim)
summary(fertility)
etable(fertility, tex = TRUE)
```

#### Testes de robustez

Sem multicolinearidade: abaixo de 5, em geral apresentam valores próximos de 1 (independentes entre si)
```{r multicolinearidade}
library(car) # multicolinearidade
vif_model <- lm(children ~ tfr_1980 + fund_mulher + em_mulher + superior_mulher + fund_homem + em_homem + superior_homem + income_sp_raw + age_fem + age_sp, data = data_brancas)
vif(vif_model)
```

Tira MA que tem maior taxa de fecundidade

```{r tira uf com a mais alta taxa de tfr}
data_without_MA <- data_brancas |> 
  filter(uf_nascim != 21)

fertility <- feols(children ~ tfr_1980 + fund_mulher + em_mulher + superior_mulher + fund_homem + em_homem + superior_homem + income_sp_raw + age_fem + age_squared_fem + age_sp  |v0103, data = data_without_MA, weights = ~P001, cluster = ~uf_nascim)
summary(fertility)
etable(fertility, tex = TRUE)
```

Tira RJ que tem menor taxa de fecundidade

```{r tira uf com a mais baixa taxa de tfr}
data_without_RJ <- data_brancas |> 
  filter(uf_nascim != 33)

fertility <- feols(children ~ tfr_1980 +  fund_mulher + em_mulher + superior_mulher + fund_homem + em_homem + superior_homem + income_sp_raw + age_fem + age_squared_fem + age_sp  |v0103, data = data_without_RJ, weights = ~P001, cluster = ~uf_nascim)
summary(fertility)
etable(fertility, tex = TRUE)
```

### Number of children - Pretas
```{r reg1_2010_tfr_children_pretas}
fertility <- feols(children ~ tfr_1980 + fund_homem + em_homem + superior_homem + income_sp_raw + age_fem + age_squared_fem + age_sp |  v0103 , data = data_pretas, weights = ~P001, cluster = ~uf_nascim)
summary(fertility)
etable(fertility, tex = TRUE)
```

#### Testes de robustez

Sem multicolinearidade: abaixo de 5, em geral apresentam valores próximos de 1 (independentes entre si)
```{r multicolinearidade}
library(car) # multicolinearidade
vif_model <- lm(children ~ tfr_1980 + fund_mulher + em_mulher + superior_mulher + fund_homem + em_homem + superior_homem + income_sp_raw + age_fem + age_sp, data = data_pretas)
vif(vif_model)
```

Tira MA que tem maior taxa de fecundidade

```{r tira uf com a mais alta taxa de tfr}
data_without_MA <- data_pretas |> 
  filter(uf_nascim != 21)

fertility <- feols(children ~ tfr_1980 + fund_mulher + em_mulher + superior_mulher + fund_homem + em_homem + superior_homem + income_sp_raw + age_fem + age_squared_fem + age_sp  |v0103, data = data_without_MA, weights = ~P001, cluster = ~uf_nascim)
summary(fertility)
etable(fertility, tex = TRUE)
```

Tira RJ que tem menor taxa de fecundidade

```{r tira uf com a mais baixa taxa de tfr}
data_without_RJ <- data_pretas |> 
  filter(uf_nascim != 33)

fertility <- feols(children ~ tfr_1980 +  fund_mulher + em_mulher + superior_mulher + fund_homem + em_homem + superior_homem + income_sp_raw + age_fem + age_squared_fem + age_sp  |v0103, data = data_without_RJ, weights = ~P001, cluster = ~uf_nascim)
summary(fertility)
etable(fertility, tex = TRUE)
```
## State: summary statistics
### 30-49
```{r summary statistics}

weighted_sd <- function(x, w) {
  # Calcular a média ponderada
  wm <- weighted.mean(x, w, na.rm = TRUE)
  
  # Calcular a variância ponderada
  sum_w <- sum(w, na.rm = TRUE)
  variance <- sum(w * (x - wm)^2, na.rm = TRUE) / sum_w
  
  # Retornar o desvio padrão ponderado
  sqrt(variance)
}

estatisticas_descritivas_30_49 <- data_30_49 %>%
  group_by(uf_nascim) %>%
  summarise(
    prop_ocup_wgt = mean(ocupada_migrante_15, na.rm = TRUE),
    sd_ocup_wgt = sd(ocupada_migrante_15, na.rm = TRUE),

    mean_children = mean(children, na.rm = TRUE),
    sd_children = sd(children, na.rm = TRUE),

    mean_lfp = mean(lfp_uf_30_49_1980, na.rm = TRUE),
    sd_lfp = sd(lfp_uf_30_49_1980, na.rm = TRUE),

    mean_tfr = mean(tfr_1980, na.rm = TRUE),
    sd_tfr = sd(tfr_1980, na.rm = TRUE),
  )
latex_table <- xtable(estatisticas_descritivas_30_49)
print(latex_table, type = "latex", include.rownames = FALSE)

```



### 30-39
```{r summary statistics}
estatisticas_descritivas_30_39 <- data_30_39 %>%
  group_by(uf_nascim) %>%
  summarise(
    mean_horas_migrante_15 = mean(horas_migrante_15, na.rm = TRUE),
    sd_horas_migrante_15 = sd(horas_migrante_15, na.rm = TRUE),
    min_horas_migrante_15 = min(horas_migrante_15, na.rm = TRUE),
    max_horas_migrante_15 = max(horas_migrante_15, na.rm = TRUE),
    
    weighted_sum_ocupada_migrante_15 = sum(ocupada_migrante_15 * P001, na.rm = TRUE),
    total_observacoes_ponderadas = sum(P001, na.rm = TRUE),
    proporcao_ocupada_migrante_15 = weighted.mean(ocupada_migrante_15, P001, na.rm = TRUE),
    sd_ocupada_migrante_15_ponderada = weighted_sd(ocupada_migrante_15, P001),

    mean_children = mean(children, na.rm = TRUE),
    sd_children = sd(children, na.rm = TRUE),
    min_children = min(children, na.rm = TRUE),
    max_children = max(children, na.rm = TRUE),
    
    mean_lfp_uf_30_39_1980 = mean(lfp_uf_30_39_1980, na.rm = TRUE),
    sd_lfp_uf_30_39_1980 = sd(lfp_uf_30_39_1980, na.rm = TRUE),
    min_lfp_uf_30_39_1980 = min(lfp_uf_30_39_1980, na.rm = TRUE),
    max_lfp_uf_30_39_1980 = max(lfp_uf_30_39_1980, na.rm = TRUE),
    
    mean_tfr_1980 = mean(tfr_1980, na.rm = TRUE),
    sd_tfr_1980 = sd(tfr_1980, na.rm = TRUE),
    min_tfr_1980 = min(tfr_1980, na.rm = TRUE),
    max_tfr_1980 = max(tfr_1980, na.rm = TRUE)
  )

```




```{r image}
setwd("C:/Users/thtak/OneDrive - Fundacao Getulio Vargas - FGV/Tese_Mestrado/1_migration/2_scripts_migration")
#save.image("2010_2000.RData")
```

