---
title: "Results for 2010, 2000 and 1991"
author: "Thais Takeuchi"
date: "2024-10-24"
output: html_document
---

## Load packages

```{r load, message=FALSE, warning=FALSE, include=FALSE}
#######################
# PREPARE ENVIRONMENT
#######################

rm(list = ls())

load.lib <- c("data.table","foreign","stargazer","devtools","stringi", "srvyr", "survey","tidyverse","gtools", "remote","installr","microdadosBrasil","ggplot2","viridis","hrbrthemes","WDI","dplyr", "arrow", "readxl","rio","writexl","dineq", "basedosdados", "httr", "haven", "openxlsx", "fixest", "readxl", "xtable", "kableExtra", "margins","marginaleffects", "Hmisc")

install.lib <- load.lib[!load.lib %in% installed.packages()]
for(lib in install.lib) install.packages(lib,dependencies=TRUE)
sapply(load.lib, require, character=TRUE)
```

## CENSOS

```{r census}
#########
# CENSUS
#########

# 1991 #
data_1991 <- read_xlsx("D:/1_migration/1_datasets_migrants/bases/census_1991_proxies_1970_30_49.xlsx")

# 2000 #
data_2000 <- read_xlsx("D:/1_migration/1_datasets_migrants/bases/census_2000_proxies_1980_30_49.xlsx")

# 2010 #
data_2010 <- read_xlsx("D:/1_migration/1_datasets_migrants/bases/census_2010_proxies_1991_30_49.xlsx")

```

## CENSOS - area

```{r census area}
#######
# AREA
#######

# 1991
## urbana
data_urbana_1991 <- read_xlsx("D:/1_migration/1_datasets_migrants/bases/census_1991_proxies_1970_30_49_urbana.xlsx")

## rural
data_rural_1991 <- read_xlsx("D:/1_migration/1_datasets_migrants/bases/census_1991_proxies_1970_30_49_rural.xlsx")

# 2000
## urbana
data_urbana_2000 <- read_xlsx("D:/1_migration/1_datasets_migrants/bases/census_2000_proxies_1980_30_49_urbana.xlsx")

## rural
data_rural_2000 <- read_xlsx("D:/1_migration/1_datasets_migrants/bases/census_2000_proxies_1980_30_49_rural.xlsx")

# 2010
## urbana
data_urbana_2010 <- read_xlsx("D:/1_migration/1_datasets_migrants/bases/census_2010_proxies_1991_30_49_urbana.xlsx")

## rural
data_rural_2010 <- read_xlsx("D:/1_migration/1_datasets_migrants/bases/census_2010_proxies_1991_30_49_rural.xlsx")
```

# CENSOS - race

```{r census race}
#######
# RACE
#######

## White
## 1991
data_white_1991 <- data_1991 |> 
  filter(V0309 == 1)

## 2000
data_white_2000 <- data_2000 |> 
  filter(v0408 == 1)

## 2010
data_white_2010 <- data_2010 |> 
  filter(raca == 1)

## Black/Brown
## 1991
data_black_1991 <- data_1991 |> 
  filter(V0309 %in% c(2,4))

## 2000
data_black_2000 <- data_2000 |> 
  filter(v0408 %in% c(2,4))

## 2010
data_black_2010 <- data_2010 |> 
  filter(raca %in% c(2,4))

```

# CENSOS - outlier states on LFP


```{r census outlier states on LFP}
##############
# STATES - LFP
##############

## highest and smallest LFP
## 1991
data_without_53_51_1991 <- data_1991 |> # Brasilia/Mato Grosso
  filter(uf_nascim != 53) |> 
  filter(uf_nascim != 51)

## 2000
data_without_53_51_2000 <- data_2000 |>  # Brasilia/Mato Grosso
  filter(uf_nascim != 53) |> 
  filter(uf_nascim != 51)

## 2010
data_without_53_17_2010 <- data_2010 |>  # Brasilia/Tocantins
  filter(uf_nascim != 53) |> 
  filter(uf_nascim != 17)

```

```{r census outlier states on TFR}
##############
# STATES - TFR
##############

## highest/smallest TFR
## 1991
data_without_13_33_1991 <- data_1991 |> # Amazonas/rj
  filter(uf_nascim != 13) |> 
  filter(uf_nascim != 33)

## 2000
data_without_21_33_2000 <- data_2000 |>  # Maranhão/rj
  filter(uf_nascim != 21) |> 
  filter(uf_nascim != 33)

## 2010
data_without_16_33_2010 <- data_2010 |>  # Amapá/rj
  filter(uf_nascim != 16) |> 
  filter(uf_nascim != 33)

```

# CENSUS - age
```{r census per age}
########################
# AGE (40-49)
########################

## 1991
data_40_49_1991 <- data_1991 |> 
  filter(age_fem %in% c(40:49))

## 2000
data_40_49_2000 <- data_2000 |>  
  filter(age_fem %in% c(40:49))

## 2010
data_40_49_2010 <- data_2010 |>  
  filter(age_fem %in% c(40:49))

########################
# AGE (30-39)
########################

## 1991
data_30_39_1991 <- data_1991 |> 
  filter(age_fem %in% c(30:39))

## 2000
data_30_39_2000 <- data_2000 |>  
  filter(age_fem %in% c(30:39))

## 2010
data_30_39_2010 <- data_2010 |>  
  filter(age_fem %in% c(30:39))

```

# CENSUS - income and human capital

```{r census on median income and human capital 20 years before the censuses}
################################################
# INCOME AND EDUCATION 20 YEARS BEFORE THE CENSUS
################################################

# 1991
m_educ_1970 <- read_xlsx("D:/1_migration/1_datasets_migrants/educ/educ_anos_30_60_1970.xlsx")
sm_1970 <- read_xlsx("D:/1_migration/1_datasets_migrants/salario/salario_medio_30_60_por_uf_1970.xlsx")

data_inc_educ_1991 <- merge(data_1991, m_educ_1970, by = "uf_nascim")
data_inc_educ_1991 <- merge(data_inc_educ_1991, sm_1970, by = "uf_nascim")

# 2000
m_educ_1980 <- read_xlsx("D:/1_migration/1_datasets_migrants/educ/educ_anos_30_60_1980.xlsx")
sm_1980 <- read_xlsx("D:/1_migration/1_datasets_migrants/salario/salario_medio_30_60_por_uf_1980.xlsx")

data_inc_educ_2000 <- merge(data_2000, m_educ_1980, by = "uf_nascim")
data_inc_educ_2000 <- merge(data_inc_educ_2000, sm_1980, by = "uf_nascim")


## 2010
m_educ_1991 <- read_xlsx("D:/1_migration/1_datasets_migrants/educ/educ_anos_30_60_1991.xlsx")
sm_1991 <- read_xlsx("D:/1_migration/1_datasets_migrants/salario/salario_medio_30_60_por_uf_1991.xlsx")

data_inc_educ_2010 <- merge(data_2010, m_educ_1991, by = "uf_nascim")
data_inc_educ_2010 <- merge(data_inc_educ_2010, sm_1991, by = "uf_nascim")
```

# CENSUS - per state

```{r census per state}
########
# STATE
########

## 1991
ufs <- c(51, 12, 35, 50, 42, 14, 13, 41, 28, 33, 43, 15, 17, 53, 52, 22, 31, 26, 24, 32, 21, 11, 29, 23, 25, 16, 27)

# Loop para criar um dataframe para cada UF na lista especificada
for (estado in ufs) {
  assign(paste0("data_1991_", estado), data_1991 %>% filter(UF == estado))
}

## 2000
ufs <- c(51, 12, 35, 50, 42, 14, 13, 41, 28, 33, 43, 15, 17, 53, 52, 22, 31, 26, 24, 32, 21, 11, 29, 23, 25, 16, 27)

# Loop para criar um dataframe para cada UF na lista especificada
for (estado in ufs) {
  assign(paste0("data_2000_", estado), data_2000 %>% filter(v0102 == estado))
}

## 2010
ufs <- c(51, 12, 35, 50, 42, 14, 13, 41, 28, 33, 43, 15, 17, 53, 52, 22, 31, 26, 24, 32, 21, 11, 29, 23, 25, 16, 27)

# Loop para criar um dataframe para cada UF na lista especificada
for (estado in ufs) {
  assign(paste0("data_2010_", estado), data_2010 %>% filter(UF == estado))
}

```

# CENSUS - munic % migrants
## REVISAR
```{r count migrants}

data_1991 <- data_1991 |> 
  rename(municipio = V1102) |> 
  rename(peso = V7300)

ranking_uf_municipio <- data_1991 %>%
  group_by(uf_nascim, municipio) %>% # Agrupar por UF de nascimento e município
  summarise(n_pessoas_ponderado = sum(peso, na.rm = TRUE)) %>% # Somar os pesos
  arrange(uf_nascim, desc(n_pessoas_ponderado)) %>% # Ordenar por UF e maior concentração
  mutate(ranking_uf_municipio = row_number()) # Criar ranking dentro de cada UF

ranking_uf_municipio %>%
  filter(ranking_uf_municipio <= 5) %>% # Selecionar os 5 primeiros rankings por UF
  print()

ranking_uf_municipio <- data_1991 %>%
  group_by(uf_nascim, municipio) %>% # Agrupar por UF e município
  summarise(n_pessoas_ponderado = sum(peso, na.rm = TRUE)) %>% # Soma ponderada
  arrange(uf_nascim, desc(n_pessoas_ponderado)) %>% # Ordenar por UF e concentração
  slice_max(n_pessoas_ponderado, n = 1, with_ties = FALSE) %>% # Selecionar o maior município por UF
  ungroup() # Remover agrupamento
ranking_uf_municipio %>%
  kable(caption = "Maior concentração por UF em cada município")
# Visualizar o resultado
head(nascidos_ceara) # Para o Ceará
head(nascidos_uf_municipio) # Para todas as UFs
```


```{r}
# Calcular a concentração em porcentagem
ranking_uf_municipio <- data_1991 %>%
  group_by(uf_nascim, municipio) %>% 
  summarise(n_pessoas_ponderado = sum(peso, na.rm = TRUE)) %>% # Soma ponderada por município
  group_by(uf_nascim) %>% 
  mutate(total_uf = sum(n_pessoas_ponderado, na.rm = TRUE), # Soma total por UF
         concentracao_percentual = (n_pessoas_ponderado / total_uf) * 100) %>% # Percentual
  arrange(uf_nascim, desc(concentracao_percentual)) %>% # Ordenar por concentração
  ungroup()

# Selecionar os 5 municípios com maior concentração por UF
top_5_municipios <- ranking_uf_municipio %>%
  group_by(uf_nascim) %>% 
  slice_max(concentracao_percentual, n = 5) %>% # Selecionar os 5 maiores
  ungroup()

# Visualizar os resultados
print(top_5_municipios)

```


```{r}
ranking <- read_csv("D:/1_migration/1_datasets_migrants/resultado_municipio_uf.csv")
```





Education variables.

```{r education variables}
#data_1991 <- data_1991 |> 
  #mutate(
    #menos_fund_mulher = ifelse(V0328 %in% c(0,1,2) & migrante_casada == 1, 1, 0),
    #menos_fund_homem  = ifelse(V0328 %in% c(0,1,2) & sexo == 1, 1, 0))
```


> # FE Regressions

# FE REGRESSIONS !!!

# WORK
## Avaliando o impacto da lfp da UF de origem sobre a probabilidade de ocupação da mulher migrante

#### Variables:
```{r variables in latex}
var_labels <- c(
  
  # dependent variables
  "ocup_migrante" = "Employed Migrant",
  "ocupada_migrante_15" = "Employed Migrant",
  "children" = "Number of Children",

  # cultural proxies
  "lfp_uf_30_49_1970" = "Labor Force Participation (1970)",
  "lfp_uf_30_39_1970" = "Labor Force Participation (1970): 30-39",
  "lfp_uf_40_49_1970" = "Labor Force Participation (1970): 40-49",

  "lfp_uf_30_49_1980" = "Labor Force Participation (1980)",
  "lfp_uf_30_39_1980" = "Labor Force Participation (1980): 30-39",
  "lfp_uf_40_49_1980" = "Labor Force Participation (1980): 40-49",

  "lfp_uf_30_49_1991" = "Labor Force Participation (1991)",
  "lfp_uf_30_39_1991" = "Labor Force Participation (1991): 30-39",
  "lfp_uf_40_49_1991" = "Labor Force Participation (1991): 40-49",

  "tfr_1970" = "Fertility Rate (1970)",
  "tfr_1980" = "Fertility Rate (1980)",
  "tfr_1991" = "Fertility Rate (1991)",

  # additional cultural proxies
  # human capital 20 years ago (review! strange numbers)

  "anos_estudo_1970_30_60" = "Average Education (1970)",
  "anos_estudo_1980_30_60" = "Average Education (1980)",
  "anos_estudo_1991_30_60" = "Average Education (1991)",

  
  # income 20 years ago
  "salario_1991_defl_para_2010" = "Average Income (1991)",
  "salario_1980_defl_para_2010" = "Average Income (1980)",
  "salario_1970_defl_para_2010" = "Average Income (1970)",
  
  # controls
  "fund_mulher" = "Basic Education (Wife)",
  "em_mulher" = "High School (Wife)",
  "superior_mulher" = "Higher Education (Wife)",
  "fund_homem" = "Basic Education (Spouse)",
  "em_homem" = "High School (Spouse)",
  "superior_homem" = "Higher Education (Spouse)",
  "income_sp_raw" = "Income (Spouse)",
  "age_fem" = "Age (Wife)",
  "age_sp" = "Age (Spouse)",
  "age_squared_fem" = "Age Squared (Wife)",
  "age_squared_sp" = "Age Squared (Spouse)",
  "children_under_5" = "Number of Children Under 5", # work regression
  
  # fixed effects
  "V1102" = "Municipality",
  "v0103" = "Municipality",
  "munic" = "Municipality",
  # cluster
  "uf_nascim" = "State of Birth"
)
```

### 1991

#### only lfp 1991

```{r work 1991 1}
work_1991_1 <- feols(ocupada_migrante_15~ lfp_uf_30_49_1970+ age_fem + age_squared_fem + age_sp + age_squared_sp|V1102, data = data_1991, weights = ~V7301, cluster = ~uf_nascim)
summary(work_1991_1)
etable(work_1991_1, tex = TRUE, dict = var_labels, digits = "r4")
```

#### lfp 1991 + woman's schooling

```{r work 1991 2}
work_1991_2 <- feols(ocupada_migrante_15~ lfp_uf_30_49_1970 + fund_mulher + em_mulher + superior_mulher+ age_fem + age_squared_fem + age_sp + age_squared_sp|V1102, data = data_1991, weights = ~V7301, cluster = ~uf_nascim)
summary(work_1991_2)
etable(work_1991_2, tex = TRUE, dict = var_labels, digits = "r4")
```

#### lfp 1991 + woman's schooling + spouse's schooling

```{r work 1991 3}
work_1991_3 <- feols(ocupada_migrante_15~ lfp_uf_30_49_1970 + fund_mulher + em_mulher + superior_mulher + fund_homem + em_homem + superior_homem + age_fem + age_squared_fem + age_sp + age_squared_sp + income_sp_raw|V1102, data = data_1991, weights = ~V7301, cluster = ~uf_nascim)
summary(work_1991_3)
etable(work_1991_3, tex = TRUE, dict = var_labels, digits = "r4")
```

#### lfp 1991 + spouse's schooling

```{r work 1991 5}
work_1991_5 <- feols(ocupada_migrante_15~ lfp_uf_30_49_1970 + fund_homem + em_homem + superior_homem + income_sp_raw + age_fem + age_squared_fem + age_sp + age_squared_sp + children_under_5 |V1102, data = data_1991, weights = ~V7301, cluster = ~uf_nascim)
summary(work_1991_5)
etable(work_1991_5, tex = TRUE, dict = var_labels, digits = "r4")
```

#### everything

```{r work 1991 4}
work_1991_4 <- feols(ocupada_migrante_15~ lfp_uf_30_49_1970 + fund_mulher + em_mulher + superior_mulher + fund_homem + em_homem + superior_homem + income_sp_raw + age_fem + age_squared_fem + age_sp + age_squared_sp + children_under_5|V1102, data = data_inc_educ_1991, weights = ~V7301, cluster = ~uf_nascim)
summary(work_1991_4)
etable(work_1991_4, tex = TRUE, dict = var_labels, digits = "r4")
```

```{r 1991}
work_main <- capture.output(
  etable(work_1991_1, work_1991_2, work_1991_5,work_1991_3, work_1991_4, 
         tex = TRUE, dict = var_labels, digits = "r4")
)
caminho_arquivo <- "D:/1_migration/4_results_migrants/1991_1970/regression/1_1991_work_main.txt"
writeLines(work_main, con = caminho_arquivo)
```

### 2000

#### only lfp 1980

```{r work 2000 1}
work_2000_1 <- feols(ocupada_migrante_15 ~ lfp_uf_30_49_1980 + age_fem + age_squared_fem + age_sp + age_squared_sp + age_squared_sp|v0103, data = data_2000, weights = ~P001, cluster = ~uf_nascim)
summary(work_2000_1)
etable(work_2000_1, tex = TRUE, dict = var_labels, digits = "r4")
```

#### lfp 1980 + woman's schooling

```{r work 2000 2}
work_2000_2 <- feols(ocupada_migrante_15 ~ lfp_uf_30_49_1980 + fund_mulher + em_mulher + superior_mulher+ age_fem + age_squared_fem + age_sp + age_squared_sp|v0103, data = data_2000, weights = ~P001, cluster = ~uf_nascim)
summary(work_2000_2)
etable(work_2000_2, tex = TRUE, dict = var_labels, digits = "r4")
```

#### lfp 1980 + woman's schooling + spouse's schooling

```{r work 2000 3}
work_2000_3 <- feols(ocupada_migrante_15 ~ lfp_uf_30_49_1980 + fund_mulher + em_mulher + superior_mulher + fund_homem + em_homem + superior_homem + age_fem + age_squared_fem + age_sp + age_squared_sp + income_sp_raw|v0103, data = data_2000, weights = ~P001, cluster = ~uf_nascim)
summary(work_2000_3)
etable(work_2000_3, tex = TRUE, dict = var_labels, digits = "r4")
```

#### lfp 1980 + spouse's schooling

```{r work 2000 5}
work_2000_5 <- feols(ocupada_migrante_15 ~ lfp_uf_30_49_1980 + fund_homem + em_homem + superior_homem + income_sp_raw + age_fem+ age_squared_fem+ age_sp + age_squared_sp + children_under_5|v0103, data = data_2000, weights = ~P001, cluster = ~uf_nascim)
summary(work_2000_5)
etable(work_2000_5, tex = TRUE, dict = var_labels, digits = "r4")
```

#### everything

```{r work 2000 4}
work_2000_4 <- feols(ocupada_migrante_15~ lfp_uf_30_49_1980 + fund_mulher + em_mulher + superior_mulher + fund_homem + em_homem + superior_homem + income_sp_raw + age_fem + age_squared_fem + age_sp + age_squared_sp + children_under_5 |v0103, data = data_2000, weights = ~P001, cluster = ~uf_nascim)
summary(work_2000_4)
etable(work_2000_4, tex = TRUE, dict = var_labels, digits = "r4")
```

```{r 2000}
work_main_2000 <- capture.output(
  etable(work_2000_1, work_2000_2, work_2000_5,work_2000_3, work_2000_4, 
         tex = TRUE, dict = var_labels, digits = "r4")
)
path_2000 <- "D:/1_migration/4_results_migrants/2000_1980/1_2000_work_main.txt"
writeLines(work_main_2000, con = path_2000)
```

### 2010

#### only lfp 2010

```{r work 2010 1}
work_2010_1 <- feols(ocup_migrante ~ lfp_uf_30_49_1991 + age_fem + age_squared_fem + age_sp + age_squared_sp |munic, data = data_2010, weights = ~peso_pess, cluster = ~uf_nascim)
summary(work_2010_1)
etable(work_2010_1, tex = TRUE, dict = var_labels, digits = "r4")
```

#### lfp 2010 + woman's schooling

```{r work 2010 2}
work_2010_2 <- feols(ocup_migrante ~ lfp_uf_30_49_1991 + fund_mulher + em_mulher + superior_mulher+ age_fem + age_squared_fem + age_sp + age_squared_sp|munic, data = data_2010, weights = ~peso_pess, cluster = ~uf_nascim)
summary(work_2010_2)
etable(work_2010_2, tex = TRUE, dict = var_labels, digits = "r4")
```

#### lfp 2010 + woman's schooling + spouse's schooling

```{r work 2010 3}
work_2010_3 <- feols(ocup_migrante ~ lfp_uf_30_49_1991 + fund_mulher + em_mulher + superior_mulher+ fund_homem + em_homem + superior_homem + income_sp_raw + age_fem + age_squared_fem + age_sp + age_squared_sp|munic, data = data_2010, weights = ~peso_pess, cluster = ~uf_nascim)
summary(work_2010_3)
etable(work_2010_3, tex = TRUE, dict = var_labels, digits = "r4")
```

#### lfp 2010 + spouse's schooling

```{r work 2010 5}
work_2010_5 <- feols(ocup_migrante ~ lfp_uf_30_49_1991 + fund_homem + em_homem + superior_homem + income_sp_raw + age_fem + age_squared_fem + age_sp + age_squared_sp +children_under_5|munic, data = data_2010, weights = ~peso_pess, cluster = ~uf_nascim)
summary(work_2010_5)
etable(work_2010_5, tex = TRUE, dict = var_labels, digits = "r4")
```

#### everything

```{r work 2010 4}
work_2010_4 <- feols(ocup_migrante ~ lfp_uf_30_49_1991 + fund_mulher + em_mulher + superior_mulher+ fund_homem + em_homem + superior_homem + income_sp_raw + age_fem + age_squared_fem + age_sp + age_squared_sp +children_under_5|munic, data = data_inc_educ_2010, weights = ~peso_pess, cluster = ~uf_nascim)
summary(work_2010_4)
etable(work_2010_4, tex = TRUE, dict = var_labels, digits = "r4")
```

```{r 2010}
etable(work_2010_1, work_2010_2, work_2010_5, work_2010_3, work_2010_4, tex = TRUE, dict = var_labels, digits = "r4")
```

```{r 2010}
work_main_2010 <- capture.output(
  etable(work_2010_1, work_2010_2, work_2010_5,work_2010_3, work_2010_4, 
         tex = TRUE, dict = var_labels, digits = "r4")
)
path_2010 <- "D:/1_migration/4_results_migrants/2010_1991/1_2010_work_main.txt"
writeLines(work_main_2010, con = path_2010)
```

#### altogether

```{r 1991 2000 2010}
work_main_all <- capture.output(
  etable(work_1991_5, work_1991_4, work_2000_5, work_2000_4, work_2010_5,work_2010_4, 
         tex = TRUE, dict = var_labels, digits = "r4")
)
path_all<- "D:/1_migration/4_results_migrants/all/work/1_all_work_main.txt"
writeLines(work_main_all, con = path_all)
```

# Elasticities - work

```{r work_elast_1991}

mean_work_1991 <- weighted.mean(data_1991$ocupada_migrante_15, w = data_1991$V7301, na.rm = TRUE)
mean_work_2000 <- weighted.mean(data_2000$ocupada_migrante_15, w = data_2000$P001, na.rm = TRUE)
mean_work_2010 <- weighted.mean(data_2010$ocup_migrante, w = data_2010$peso_pess, na.rm = TRUE)

# from lfp bases
mean_lfp_1970 <- 0.189876402099703
mean_lfp_1980 <- 0.299658860158131
mean_lfp_1991 <- 0.304186291322243

sd_lfp_1970 <- sd(data_1991$lfp_uf_30_49_1970, na.rm = TRUE)
sd_lfp_1980 <- sd(data_2000$lfp_uf_30_49_1980, na.rm = TRUE)
sd_lfp_1991 <- sd(data_2010$lfp_uf_30_49_1991, na.rm = TRUE)

#sd_lfp_1970 <- sqrt(wtd.var(data_1991$lfp_uf_30_49_1970, weights = data_1991$V7301, na.rm = TRUE))
#sd_lfp_1980 <- sqrt(wtd.var(data_2000$lfp_uf_30_49_1980, weights = data_2000$P001, na.rm = TRUE))
#sd_lfp_1991 <- sqrt(wtd.var(data_2010$lfp_uf_30_49_1991, weights = data_2010$peso_pess, na.rm = TRUE))


# 1991
coef_lfp_1970_1 <- coef(work_1991_1)["lfp_uf_30_49_1970"]
elasticidade_lfp_1970_1 <- coef_lfp_1970_1 * (mean_lfp_1970 / mean_work_1991)

coef_lfp_1970_2 <- coef(work_1991_2)["lfp_uf_30_49_1970"]
elasticidade_lfp_1970_2 <- coef_lfp_1970_2 * (mean_lfp_1970 / mean_work_1991)

coef_lfp_1970_3 <- coef(work_1991_3)["lfp_uf_30_49_1970"]
elasticidade_lfp_1970_3 <- coef_lfp_1970_3 * (mean_lfp_1970 / mean_work_1991)

coef_lfp_1970_4 <- coef(work_1991_4)["lfp_uf_30_49_1970"]
elasticidade_lfp_1970_4 <- coef_lfp_1970_4 * (mean_lfp_1970 / mean_work_1991)

coef_lfp_1970_5 <- coef(work_1991_5)["lfp_uf_30_49_1970"]
elasticidade_lfp_1970_5 <- coef_lfp_1970_5 * (mean_lfp_1970 / mean_work_1991)

# 2000
coef_lfp_1980_1 <- coef(work_2000_1)["lfp_uf_30_49_1980"]
elasticidade_lfp_1980_1 <- coef_lfp_1980_1 * (mean_lfp_1980 / mean_work_2000)

coef_lfp_1980_2 <- coef(work_2000_2)["lfp_uf_30_49_1980"]
elasticidade_lfp_1980_2 <- coef_lfp_1980_2 * (mean_lfp_1980 / mean_work_2000)

coef_lfp_1980_3 <- coef(work_2000_3)["lfp_uf_30_49_1980"]
elasticidade_lfp_1980_3 <- coef_lfp_1980_3 * (mean_lfp_1980 / mean_work_2000)

coef_lfp_1980_4 <- coef(work_2000_4)["lfp_uf_30_49_1980"]
elasticidade_lfp_1980_4 <- coef_lfp_1980_4 * (mean_lfp_1980 / mean_work_2000)

coef_lfp_1980_5 <- coef(work_2000_5)["lfp_uf_30_49_1980"]
elasticidade_lfp_1980_5 <- coef_lfp_1980_5 * (mean_lfp_1980 / mean_work_2000)

# 2010
coef_lfp_1991_1 <- coef(work_2010_1)["lfp_uf_30_49_1991"]
elasticidade_lfp_1991_1 <- coef_lfp_1991_1 * (mean_lfp_1991 / mean_work_2010)

coef_lfp_1991_2 <- coef(work_2010_2)["lfp_uf_30_49_1991"]
elasticidade_lfp_1991_2 <- coef_lfp_1991_2 * (mean_lfp_1991 / mean_work_2010)

coef_lfp_1991_3 <- coef(work_2010_3)["lfp_uf_30_49_1991"]
elasticidade_lfp_1991_3 <- coef_lfp_1991_3 * (mean_lfp_1991 / mean_work_2010)

coef_lfp_1991_4 <- coef(work_2010_4)["lfp_uf_30_49_1991"]
elasticidade_lfp_1991_4 <- coef_lfp_1991_4 * (mean_lfp_1991 / mean_work_2010)

coef_lfp_1991_5 <- coef(work_2010_5)["lfp_uf_30_49_1991"]
elasticidade_lfp_1991_5 <- coef_lfp_1991_5 * (mean_lfp_1991 / mean_work_2010)

# table
e_table <- data.frame(
  Model = paste0("Model ", 1:2),
  Elasticity_1991 = c(elasticidade_lfp_1970_5,elasticidade_lfp_1970_4),
  Elasticity_2000 = c(elasticidade_lfp_1980_5, elasticidade_lfp_1980_4),
  Elasticity_2010 = c(elasticidade_lfp_1991_5, elasticidade_lfp_1991_4)
)
e_table[, -1] <- apply(e_table[, -1], 2, function(x) format(round(x, 4), nsmall = 4))

# Display the table
print(e_table, digits(4))

# table
e_table <- data.frame(
  Model = paste0("Model ", 1:5),
  Elasticity_1991 = c(elasticidade_lfp_1970_1, elasticidade_lfp_1970_2, elasticidade_lfp_1970_5, elasticidade_lfp_1970_3,elasticidade_lfp_1970_4),
  Elasticity_2000 = c(elasticidade_lfp_1980_1, elasticidade_lfp_1980_2, elasticidade_lfp_1980_5, elasticidade_lfp_1980_3, elasticidade_lfp_1980_4),
  Elasticity_2010 = c(elasticidade_lfp_1991_1, elasticidade_lfp_1991_2, elasticidade_lfp_1991_5, elasticidade_lfp_1991_3, elasticidade_lfp_1991_4)
)
e_table[, -1] <- apply(e_table[, -1], 2, function(x) format(round(x, 4), nsmall = 4))

# Display the table
print(e_table, digits(4))

```

> # Robustness - Human Capital - work

# RW:Human Capital
## 1991

```{r work 1991 4 age 40-49}
work_1991_4_rob_hc <- feols(ocupada_migrante_15~ anos_estudo_1970_30_60+lfp_uf_30_49_1970 + fund_mulher + em_mulher + superior_mulher + fund_homem + em_homem + superior_homem + income_sp_raw + age_fem + age_squared_fem + age_sp + age_squared_sp + children_under_5 |V1102, data = data_inc_educ_1991, weights = ~V7301, cluster = ~uf_nascim)
summary(work_1991_4_rob_hc)
etable(work_1991_4_rob_hc, tex = TRUE, dict = var_labels, digits = "r4")
```

## 2000

```{r work 2000 4 age 40-49}
work_2000_4_rob_hc <- feols(ocupada_migrante_15 ~ anos_estudo_1980_30_60+lfp_uf_30_49_1980 + fund_mulher + em_mulher + superior_mulher + fund_homem + em_homem + superior_homem + income_sp_raw + age_fem+ age_squared_fem+ age_sp + age_squared_sp + children_under_5|v0103, data = data_inc_educ_2000, weights = ~P001, cluster = ~uf_nascim)
summary(work_2000_4_rob_hc)
etable(work_2000_4_rob_hc, tex = TRUE, dict = var_labels, digits = "r4")
```

## 2010

```{r work 2010 4 age 40-49}
work_2010_4_rob_hc <- feols(ocup_migrante ~ anos_estudo_1991_30_60+lfp_uf_30_49_1991 + fund_mulher + em_mulher + superior_mulher+ fund_homem + em_homem + superior_homem + income_sp_raw + age_fem + age_squared_fem + age_sp + age_squared_sp +children_under_5|munic, data = data_inc_educ_2010, weights = ~peso_pess, cluster = ~uf_nascim)
summary(work_2010_4_rob_hc)
etable(work_2010_4_rob_hc, tex = TRUE, dict = var_labels, digits = "r4")
```

#### altogether

```{r c rob hc}
w_all_hc <- capture.output(
  etable(
  work_1991_4_rob_hc,
  work_2000_4_rob_hc,
  work_2010_4_rob_hc,
    tex = TRUE, dict = var_labels, digits = "r4")
)
path_w_all<- "D:/1_migration/4_results_migrants/all/work/1_w_all_hc.txt"
writeLines(w_all_hc, con = path_w_all)
```


EW: human capital

```{r work_elast hc}

# 1991
coef_w_lfp_1970_4 <- coef(work_1991_4_rob_hc)["anos_estudo_1970_30_60"]
elasticidade_w_lfp_1970_4 <- coef_w_lfp_1970_4 * (mean_lfp_1970 / mean_work_1991)

# 2000
coef_w_lfp_1980_4 <- coef(work_2000_4_rob_hc)["anos_estudo_1980_30_60"]
elasticidade_w_lfp_1980_4 <- coef_w_lfp_1980_4 * (mean_lfp_1980 / mean_work_2000)

# 2010
coef_w_lfp_1991_4 <- coef(work_2010_4_rob_hc)["anos_estudo_1991_30_60"]
elasticidade_w_lfp_1991_4 <- coef_w_lfp_1991_4 * (mean_lfp_1991 / mean_work_2010)

# table
e_table_hc <- data.frame(
  Model = paste0("Model ", 1:1),
  Elasticity_1991 = c(elasticidade_w_lfp_1970_4),
  Elasticity_2000 = c(elasticidade_w_lfp_1980_4),
  Elasticity_2010 = c(elasticidade_w_lfp_1991_4)
)
e_table_hc[, -1] <- apply(e_table_hc[, -1], 2, function(x) format(round(x, 4), nsmall = 4))
# Display the table
print(e_table_hc)

coef_w_lfp_1970_4 <- coef(work_1991_4_rob_hc)["lfp_uf_30_49_1970"]
elasticidade_w_lfp_1970_4 <- coef_w_lfp_1970_4 * (mean_lfp_1970 / mean_work_1991)

coef_w_lfp_1980_4 <- coef(work_2000_4_rob_hc)["lfp_uf_30_49_1980"]
elasticidade_w_lfp_1980_4 <- coef_w_lfp_1980_4 * (mean_lfp_1980 / mean_work_2000)

coef_w_lfp_1991_4 <- coef(work_2010_4_rob_hc)["lfp_uf_30_49_1991"]
elasticidade_w_lfp_1991_4 <- coef_w_lfp_1991_4 * (mean_lfp_1991 / mean_work_2010)

# table
e_table_hc <- data.frame(
  Model = paste0("Model ", 1:1),
  Elasticity_1991 = c(elasticidade_w_lfp_1970_4),
  Elasticity_2000 = c(elasticidade_w_lfp_1980_4),
  Elasticity_2010 = c(elasticidade_w_lfp_1991_4)
)
e_table_hc[, -1] <- apply(e_table_hc[, -1], 2, function(x) format(round(x, 4), nsmall = 4))

# Display the table
print(e_table_hc)

```

> # Robustness - Income 20 years ago - work

# RW:Income 20 years ago
## 1991

```{r work 1991 4 age 40-49}
work_1991_4_rob_s_lfp <- feols(ocupada_migrante_15~ salario_1970_defl_para_2010+lfp_uf_30_49_1970 + fund_mulher + em_mulher + superior_mulher + fund_homem + em_homem + superior_homem + income_sp_raw + age_fem + age_squared_fem + age_sp + age_squared_sp + children_under_5 |V1102, data = data_inc_educ_1991, weights = ~V7301, cluster = ~uf_nascim)
summary(work_1991_4_rob_s_lfp)
etable(work_1991_4_rob_s_lfp, tex = TRUE, dict = var_labels, digits = "r4")
```

## 2000

```{r work 2000 4 age 40-49}
work_2000_4_rob_s_lfp <- feols(ocupada_migrante_15 ~ salario_1980_defl_para_2010+lfp_uf_30_49_1980 + fund_mulher + em_mulher + superior_mulher + fund_homem + em_homem + superior_homem + income_sp_raw + age_fem+ age_squared_fem+ age_sp + age_squared_sp + children_under_5|v0103, data = data_inc_educ_2000, weights = ~P001, cluster = ~uf_nascim)
summary(work_2000_4_rob_s_lfp)
etable(work_2000_4_rob_s_lfp, tex = TRUE, dict = var_labels, digits = "r4")
```

## 2010

```{r work 2010 4 age 40-49}
work_2010_4_rob_s_lfp <- feols(ocup_migrante ~ salario_1991_defl_para_2010+lfp_uf_30_49_1991 + fund_mulher + em_mulher + superior_mulher+ fund_homem + em_homem + superior_homem + income_sp_raw + age_fem + age_squared_fem + age_sp + age_squared_sp +children_under_5|munic, data = data_inc_educ_2010, weights = ~peso_pess, cluster = ~uf_nascim)
summary(work_2010_4_rob_s_lfp)
etable(work_2010_4_rob_s_lfp, tex = TRUE, dict = var_labels, digits = "r4")
```
#### altogether

```{r c rob s}
w_all_s <- capture.output(
  etable(
  work_1991_4_rob_s_lfp,
  work_2000_4_rob_s_lfp,
  work_2010_4_rob_s_lfp,
    tex = TRUE, dict = var_labels, digits = "r4")
)
path_w_all<- "D:/1_migration/4_results_migrants/all/work/1_w_all_s.txt"
writeLines(w_all_s, con = path_w_all)
```

Elasticities - race

```{r work_elast race}
# income

# 1991
coef_w_lfp_1970_4 <- coef(work_1991_4_rob_s_lfp)["salario_1970_defl_para_2010"]
elasticidade_w_lfp_1970_4 <- coef_w_lfp_1970_4 * (mean_lfp_1970 / mean_work_1991)

# 2000
coef_w_lfp_1980_4 <- coef(work_2000_4_rob_s_lfp)["salario_1980_defl_para_2010"]
elasticidade_w_lfp_1980_4 <- coef_w_lfp_1980_4 * (mean_lfp_1980 / mean_work_2000)

# 2010
coef_w_lfp_1991_4 <- coef(work_2010_4_rob_s_lfp)["salario_1991_defl_para_2010"]
elasticidade_w_lfp_1991_4 <- coef_w_lfp_1991_4 * (mean_lfp_1991 / mean_work_2010)

# Formatando os valores para 4 casas decimais
e_table <- data.frame(
  Model = paste0("Model ", 1:1),
  Elasticity_1991 = formatC(c(elasticidade_w_lfp_1970_4), format = "f", digits = 4),
  Elasticity_2000 = formatC(c(elasticidade_w_lfp_1980_4), format = "f", digits = 4),
  Elasticity_2010 = formatC(c(elasticidade_w_lfp_1991_4), format = "f", digits = 4)
)
e_table[, -1] <- apply(e_table[, -1], 2, function(x) as.numeric(as.character(x)))

e_table[, -1] <- apply(e_table[, -1], 2, function(x) format(round(x, 4), nsmall = 4))

# Exibindo a tabela
print(e_table)

# lfp

# 1991
coef_w_lfp_1970_4 <- coef(work_1991_4_rob_s_lfp)["lfp_uf_30_49_1970"]
elasticidade_w_lfp_1970_4 <- coef_w_lfp_1970_4 * (mean_lfp_1970 / mean_work_1991)

# 2000
coef_w_lfp_1980_4 <- coef(work_2000_4_rob_s_lfp)["lfp_uf_30_49_1980"]
elasticidade_w_lfp_1980_4 <- coef_w_lfp_1980_4 * (mean_lfp_1980 / mean_work_2000)

# 2010
coef_w_lfp_1991_4 <- coef(work_2010_4_rob_s_lfp)["lfp_uf_30_49_1991"]
elasticidade_w_lfp_1991_4 <- coef_w_lfp_1991_4 * (mean_lfp_1991 / mean_work_2010)

# Formatando os valores para 4 casas decimais
e_table <- data.frame(
  Model = paste0("Model ", 1:1),
  Elasticity_1991 = formatC(c(elasticidade_w_lfp_1970_4), format = "f", digits = 4),
  Elasticity_2000 = formatC(c(elasticidade_w_lfp_1980_4), format = "f", digits = 4),
  Elasticity_2010 = formatC(c(elasticidade_w_lfp_1991_4), format = "f", digits = 4)
)
e_table[, -1] <- apply(e_table[, -1], 2, function(x) as.numeric(as.character(x)))

e_table[, -1] <- apply(e_table[, -1], 2, function(x) format(round(x, 4), nsmall = 4))

# Exibindo a tabela
print(e_table)
```


> # Robustness - Work - Race

# RW: Race

## 1991

```{r work 1991 4 white}
work_1991_4_white <- feols(ocupada_migrante_15~ lfp_uf_30_49_1970 + fund_mulher + em_mulher + superior_mulher + fund_homem + em_homem + superior_homem + income_sp_raw + age_fem + age_squared_fem + age_sp + age_squared_sp + children_under_5 |V1102, data = data_white_1991, weights = ~V7301, cluster = ~uf_nascim)
summary(work_1991_4_white)
etable(work_1991_4_white, tex = TRUE, dict = var_labels, digits = "r4")
```

```{r work 1991 4 black/brown}
work_1991_4_black <- feols(ocupada_migrante_15~ lfp_uf_30_49_1970 + fund_mulher + em_mulher + superior_mulher + fund_homem + em_homem + superior_homem + income_sp_raw + age_fem + age_squared_fem + age_sp + age_squared_sp + children_under_5 |V1102, data = data_black_1991, weights = ~V7301, cluster = ~uf_nascim)
summary(work_1991_4_black)
etable(work_1991_4_black, tex = TRUE, dict = var_labels, digits = "r4")
```

## 2000

```{r work 2000 4 white}
work_2000_4_white <- feols(ocupada_migrante_15 ~ lfp_uf_30_49_1980 + fund_mulher + em_mulher + superior_mulher + fund_homem + em_homem + superior_homem + income_sp_raw + age_fem+ age_squared_fem+ age_sp + age_squared_sp + children_under_5|v0103, data = data_white_2000, weights = ~P001, cluster = ~uf_nascim)
summary(work_2000_4_white)
etable(work_2000_4_white, tex = TRUE, dict = var_labels, digits = "r4")
```

```{r work 2000 4 black/brown}
work_2000_4_black <- feols(ocupada_migrante_15 ~ lfp_uf_30_49_1980 + fund_mulher + em_mulher + superior_mulher + fund_homem + em_homem + superior_homem + income_sp_raw + age_fem+ age_squared_fem+ age_sp + age_squared_sp + children_under_5|v0103, data = data_black_2000, weights = ~P001, cluster = ~uf_nascim)
summary(work_2000_4_black)
etable(work_2000_4_black, tex = TRUE, dict = var_labels, digits = "r4")
```

## 2010

```{r work 2010 4 white}
work_2010_4_white <- feols(ocup_migrante ~ lfp_uf_30_49_1991 + fund_mulher + em_mulher + superior_mulher+ fund_homem + em_homem + superior_homem + income_sp_raw + age_fem + age_squared_fem + age_sp + age_squared_sp +children_under_5|munic, data = data_white_2010, weights = ~peso_pess, cluster = ~uf_nascim)
summary(work_2010_4_white)
etable(work_2010_4_white, tex = TRUE, dict = var_labels, digits = "r4")
```

```{r work 2010 4 black/brown}
work_2010_4_black <- feols(ocup_migrante ~ lfp_uf_30_49_1991 + fund_mulher + em_mulher + superior_mulher+ fund_homem + em_homem + superior_homem + income_sp_raw + age_fem + age_squared_fem + age_sp + age_squared_sp +children_under_5|munic, data = data_black_2010, weights = ~peso_pess, cluster = ~uf_nascim)
summary(work_2010_4_black)
etable(work_2010_4_black, tex = TRUE, dict = var_labels, digits = "r4")
```

#### altogether

```{r 1991 2000 2010 race}
etable(
  work_1991_4_white, work_1991_4_black,
  work_2000_4_white, work_2000_4_black,
  work_2010_4_white, work_2010_4_black,
  tex = TRUE, dict = var_labels, digits = "r4")
```

```{r 1991 2000 2010 work race}
rob_work_4_race <- capture.output(
  etable(
  work_1991_4_white, work_1991_4_black,
  work_2000_4_white, work_2000_4_black,
  work_2010_4_white, work_2010_4_black,
         tex = TRUE, dict = var_labels, digits = "r4")
)
path_all_work_4_race<- "D:/1_migration/4_results_migrants/all/work/1.2_all_work_race.txt"
writeLines(rob_work_4_race, con = path_all_work_4_race)
```

Elasticities - race

```{r work_elast race}
mean_work_1991 <- weighted.mean(data_1991$ocupada_migrante_15, w = data_1991$V7301, na.rm = TRUE)
mean_work_2000 <- weighted.mean(data_2000$ocupada_migrante_15, w = data_2000$P001, na.rm = TRUE)
mean_work_2010 <- weighted.mean(data_2010$ocup_migrante, w = data_2010$peso_pess, na.rm = TRUE)

# from lfp bases
mean_lfp_1970 <- 0.189876402099703
mean_lfp_1980 <- 0.299658860158131
mean_lfp_1991 <- 0.304186291322243

sd_lfp_1970 <- sqrt(wtd.var(data_1991$lfp_uf_30_49_1970, weights = data_1991$V7301, na.rm = TRUE))
sd_lfp_1980 <- sqrt(wtd.var(data_2000$lfp_uf_30_49_1980, weights = data_2000$P001, na.rm = TRUE))
sd_lfp_1991 <- sqrt(wtd.var(data_2010$lfp_uf_30_49_1991, weights = data_2010$peso_pess, na.rm = TRUE))


# 1991
coef_w_lfp_1970_4 <- coef(work_1991_4_white)["lfp_uf_30_49_1970"]
elasticidade_w_lfp_1970_4 <- coef_w_lfp_1970_4 * (mean_lfp_1970 / mean_work_1991)

coef_b_lfp_1970_4 <- coef(work_1991_4_black)["lfp_uf_30_49_1970"]
elasticidade_b_lfp_1970_4 <- coef_b_lfp_1970_4 * (mean_lfp_1970 / mean_work_1991)

# 2000
coef_w_lfp_1980_4 <- coef(work_2000_4_white)["lfp_uf_30_49_1980"]
elasticidade_w_lfp_1980_4 <- coef_w_lfp_1980_4 * (mean_lfp_1980 / mean_work_2000)

coef_b_lfp_1980_4 <- coef(work_2000_4_black)["lfp_uf_30_49_1980"]
elasticidade_b_lfp_1980_4 <- coef_b_lfp_1980_4 * (mean_lfp_1980 / mean_work_2000)

# 2010
coef_w_lfp_1991_4 <- coef(work_2010_4_white)["lfp_uf_30_49_1991"]
elasticidade_w_lfp_1991_4 <- coef_w_lfp_1991_4 * (mean_lfp_1991 / mean_work_2010)

coef_b_lfp_1991_4 <- coef(work_2010_4_black)["lfp_uf_30_49_1991"]
elasticidade_b_lfp_1991_4 <- coef_b_lfp_1991_4 * (mean_lfp_1991 / mean_work_2010)

# table
e_table_race <- data.frame(
  Model = paste0("Model ", 1:2),
  Elasticity_1991 = c(elasticidade_w_lfp_1970_4, elasticidade_b_lfp_1970_4),
  Elasticity_2000 = c(elasticidade_w_lfp_1980_4, elasticidade_b_lfp_1980_4),
  Elasticity_2010 = c(elasticidade_w_lfp_1991_4, elasticidade_b_lfp_1991_4)
)
e_table_race[, -1] <- apply(e_table_race[, -1], 2, function(x) as.numeric(as.character(x)))

e_table_race[, -1] <- apply(e_table_race[, -1], 2, function(x) format(round(x, 4), nsmall = 4))

# Display the table
print(e_table_race)

```

> # Robustness - state

# RW:state

Tira UF com maior e menor LFP em 1970, 80 e 91.

## 1991

```{r work 1991 4 rob higher lfp}
work_1991_4_rob_higher_lfp <- feols(ocupada_migrante_15~ lfp_uf_30_49_1970 + fund_mulher + em_mulher + superior_mulher + fund_homem + em_homem + superior_homem + income_sp_raw + age_fem + age_squared_fem + age_sp + age_squared_sp + children_under_5 |V1102, data = data_without_53_51_1991, weights = ~V7301, cluster = ~uf_nascim)
summary(work_1991_4_rob_higher_lfp)
etable(work_1991_4_rob_higher_lfp, tex = TRUE, dict = var_labels, digits = "r4")
```

## 2000

```{r work 2000 4 rob higher lfp}
work_2000_4_rob_higher_lfp <- feols(ocupada_migrante_15 ~ lfp_uf_30_49_1980 + fund_mulher + em_mulher + superior_mulher+ fund_homem + em_homem + superior_homem + income_sp_raw + age_fem+ age_squared_fem+ age_sp + age_squared_sp + children_under_5|v0103, data = data_without_53_51_2000, weights = ~P001, cluster = ~uf_nascim)
summary(work_2000_4_rob_higher_lfp)
etable(work_2000_4_rob_higher_lfp, tex = TRUE, dict = var_labels, digits = "r4")
```

## 2010

```{r work 2010 4 rob higher lfp}
work_2010_4_rob_higher_lfp <- feols(ocup_migrante ~ lfp_uf_30_49_1991 + fund_mulher + em_mulher + superior_mulher+ fund_homem + em_homem + superior_homem + income_sp_raw + age_fem + age_squared_fem + age_sp + age_squared_sp +children_under_5|munic, data = data_without_53_17_2010, weights = ~peso_pess, cluster = ~uf_nascim)
summary(work_2010_4_rob_higher_lfp)
etable(work_2010_4_rob_higher_lfp, tex = TRUE, dict = var_labels, digits = "r4")
```

#### altogether

```{r 1991 2000 2010 rob higher LFP}
etable(work_1991_4_rob_higher_lfp, work_2000_4_rob_higher_lfp, work_2010_4_rob_higher_lfp, tex = TRUE, dict = var_labels, digits = "r4")
```

#### altogether

```{r 1991 2000 2010 rob state}
rob_work_4_state <- capture.output(
  etable(
    work_1991_4_rob_higher_lfp,
    work_2000_4_rob_higher_lfp,
    work_2010_4_rob_higher_lfp,
         tex = TRUE, dict = var_labels, digits = "r4")
)
path_all_rob_state<- "D:/1_migration/4_results_migrants/all/work/2_all_work_rob_state.txt"
writeLines(rob_work_4_state, con = path_all_rob_state)
```

Elasticities - rob state

```{r work_elast rob state}
mean_work_1991 <- weighted.mean(data_1991$ocupada_migrante_15, w = data_1991$V7301, na.rm = TRUE)
mean_work_2000 <- weighted.mean(data_2000$ocupada_migrante_15, w = data_2000$P001, na.rm = TRUE)
mean_work_2010 <- weighted.mean(data_2010$ocup_migrante, w = data_2010$peso_pess, na.rm = TRUE)

sd_lfp_1970 <- sqrt(wtd.var(data_1991$lfp_uf_30_49_1970, weights = data_1991$V7301, na.rm = TRUE))
sd_lfp_1980 <- sqrt(wtd.var(data_2000$lfp_uf_30_49_1980, weights = data_2000$P001, na.rm = TRUE))
sd_lfp_1991 <- sqrt(wtd.var(data_2010$lfp_uf_30_49_1991, weights = data_2010$peso_pess, na.rm = TRUE))

# 1991
coef_h_lfp_1970_4 <- coef(work_1991_4_rob_higher_lfp)["lfp_uf_30_49_1970"]
elasticidade_h_lfp_1970_4 <- coef_h_lfp_1970_4 * (mean_lfp_1970 / mean_work_1991)

# 2000
coef_h_lfp_1980_4 <- coef(work_2000_4_rob_higher_lfp)["lfp_uf_30_49_1980"]
elasticidade_h_lfp_1980_4 <- coef_h_lfp_1980_4 * (mean_lfp_1980 / mean_work_2000)

# 2010
coef_h_lfp_1991_4 <- coef(work_2010_4_rob_higher_lfp)["lfp_uf_30_49_1991"]
elasticidade_h_lfp_1991_4 <- coef_h_lfp_1991_4 * (mean_lfp_1991 / mean_work_2010)

# table
e_table_rob_state <- data.frame(
  Model = paste0("Model ", 1:1),
  Elasticity_1991 = c(elasticidade_h_lfp_1970_4),
  Elasticity_2000 = c(elasticidade_h_lfp_1980_4),
  Elasticity_2010 = c(elasticidade_h_lfp_1991_4)
)
e_table_rob_state[, -1] <- apply(e_table_rob_state[, -1], 2, function(x) as.numeric(as.character(x)))

e_table_rob_state[, -1] <- apply(e_table_rob_state[, -1], 2, function(x) format(round(x, 4), nsmall = 4))

# Display the table
print(e_table_rob_state)

```

> # Robustness - work age

# RW: age 40-49

## 1991

```{r work 1991 4 age 40-49}
work_1991_4_rob_40_49 <- feols(ocupada_migrante_15~ lfp_uf_30_49_1970 + fund_mulher + em_mulher + superior_mulher + fund_homem + em_homem + superior_homem + income_sp_raw + age_fem + age_squared_fem + age_sp + age_squared_sp + children_under_5 |V1102, data = data_40_49_1991, weights = ~V7301, cluster = ~uf_nascim)
summary(work_1991_4_rob_40_49)
etable(work_1991_4_rob_40_49, tex = TRUE, dict = var_labels, digits = "r4")
```

## 2000

```{r work 2000 4 age 40-49}
work_2000_4_rob_40_49 <- feols(ocupada_migrante_15 ~ lfp_uf_30_49_1980 + fund_mulher + em_mulher + superior_mulher + fund_homem + em_homem + superior_homem + income_sp_raw + age_fem+ age_squared_fem+ age_sp + age_squared_sp + children_under_5|v0103, data = data_40_49_2000, weights = ~P001, cluster = ~uf_nascim)
summary(work_2000_4_rob_40_49)
etable(work_2000_4_rob_40_49, tex = TRUE, dict = var_labels, digits = "r4")
```

## 2010

```{r work 2010 4 age 40-49}
work_2010_4_rob_40_49 <- feols(ocup_migrante ~ lfp_uf_30_49_1991 + fund_mulher + em_mulher + superior_mulher+ fund_homem + em_homem + superior_homem + income_sp_raw + age_fem + age_squared_fem + age_sp + age_squared_sp +children_under_5|munic, data = data_40_49_2010, weights = ~peso_pess, cluster = ~uf_nascim)
summary(work_2010_4_rob_40_49)
etable(work_2010_4_rob_40_49, tex = TRUE, dict = var_labels, digits = "r4")
```
# RW: age 30-39

## 1991

```{r work 1991 4 age 30-39}
work_1991_4_rob_30_39 <- feols(ocupada_migrante_15~ lfp_uf_30_49_1970 + fund_mulher + em_mulher + superior_mulher + fund_homem + em_homem + superior_homem + income_sp_raw + age_fem + age_squared_fem + age_sp + age_squared_sp + children_under_5 |V1102, data = data_30_39_1991, weights = ~V7301, cluster = ~uf_nascim)
summary(work_1991_4_rob_30_39)
etable(work_1991_4_rob_30_39, tex = TRUE, dict = var_labels, digits = "r4")
```

## 2000

```{r work 2000 4 age 30-39}
work_2000_4_rob_30_39 <- feols(ocupada_migrante_15 ~ lfp_uf_30_49_1980 + fund_mulher + em_mulher + superior_mulher + fund_homem + em_homem + superior_homem + income_sp_raw + age_fem+ age_squared_fem+ age_sp + age_squared_sp + children_under_5|v0103, data = data_30_39_2000, weights = ~P001, cluster = ~uf_nascim)
summary(work_2000_4_rob_30_39)
etable(work_2000_4_rob_30_39, tex = TRUE, dict = var_labels, digits = "r4")
```

## 2010

```{r work 2010 4 age 30-39}
work_2010_4_rob_30_39 <- feols(ocup_migrante ~ lfp_uf_30_49_1991 + fund_mulher + em_mulher + superior_mulher+ fund_homem + em_homem + superior_homem + income_sp_raw + age_fem + age_squared_fem + age_sp + age_squared_sp +children_under_5|munic, data = data_30_39_2010, weights = ~peso_pess, cluster = ~uf_nascim)
summary(work_2010_4_rob_30_39)
etable(work_2010_4_rob_30_39, tex = TRUE, dict = var_labels, digits = "r4")
```

#### altogether

```{r 1991 2000 2010 rob age}
etable(
  work_1991_4_rob_30_39, work_1991_4_rob_40_49, 
  work_2000_4_rob_30_39,work_2000_4_rob_40_49,
  work_2010_4_rob_30_39, work_2010_4_rob_40_49,
  tex = TRUE, dict = var_labels, digits = "r4"
  )
```

#### altogether

```{r 1991 2000 2010 rob age}
rob_work_4_age <- capture.output(
  etable(
  work_1991_4_rob_30_39, work_1991_4_rob_40_49, 
  work_2000_4_rob_30_39,work_2000_4_rob_40_49,
  work_2010_4_rob_30_39, work_2010_4_rob_40_49,
         tex = TRUE, dict = var_labels, digits = "r4")
)
path_all_rob_age<- "D:/1_migration/4_results_migrants/all/work/3_all_work_rob_age.txt"
writeLines(rob_work_4_age, con = path_all_rob_age)
```

Elasticities - rob age

```{r work_elast rob age}
# 1991
coef_30_39_lfp_1970_4 <- coef(work_1991_4_rob_30_39)["lfp_uf_30_49_1970"]
elasticidade_30_39_lfp_1970_4 <- coef_30_39_lfp_1970_4 * (mean_lfp_1970 / mean_work_1991)

coef_40_49_lfp_1970_4 <- coef(work_1991_4_rob_40_49)["lfp_uf_30_49_1970"]
elasticidade_40_49_lfp_1970_4 <- coef_40_49_lfp_1970_4 * (mean_lfp_1970 / mean_work_1991)

# 2000
coef_30_39_lfp_1980_4 <- coef(work_2000_4_rob_30_39)["lfp_uf_30_49_1980"]
elasticidade_30_39_lfp_1980_4 <- coef_30_39_lfp_1980_4 * (mean_lfp_1980 / mean_work_2000)

coef_40_49_lfp_1980_4 <- coef(work_2000_4_rob_40_49)["lfp_uf_30_49_1980"]
elasticidade_40_49_lfp_1980_4 <- coef_40_49_lfp_1980_4 * (mean_lfp_1980 / mean_work_2000)

# 2010
coef_30_39_lfp_1991_4 <- coef(work_2010_4_rob_30_39)["lfp_uf_30_49_1991"]
elasticidade_30_39_lfp_1991_4 <- coef_30_39_lfp_1991_4 * (mean_lfp_1991 / mean_work_2010)

coef_40_49_lfp_1991_4 <- coef(work_2010_4_rob_40_49)["lfp_uf_30_49_1991"]
elasticidade_40_49_lfp_1991_4 <- coef_40_49_lfp_1991_4 * (mean_lfp_1991 / mean_work_2010)

# table
e_table_rob_age <- data.frame(
  Model = paste0("Model ", 1:2),
  Elasticity_1991 = c(elasticidade_30_39_lfp_1970_4, elasticidade_40_49_lfp_1970_4),
  Elasticity_2000 = c(elasticidade_30_39_lfp_1980_4, elasticidade_40_49_lfp_1980_4),
  Elasticity_2010 = c(elasticidade_30_39_lfp_1991_4, elasticidade_40_49_lfp_1991_4)
)
e_table_rob_age[, -1] <- apply(e_table_rob_age[, -1], 2, function(x) as.numeric(as.character(x)))

e_table_rob_age[, -1] <- apply(e_table_rob_age[, -1], 2, function(x) format(round(x, 4), nsmall = 4))

# Display the table
print(e_table_rob_age)

```

> # Robustness - Area (Urban vs. Rural)

# RW: Area (Urban vs. Rural)

## 1991

```{r work 1991 4 rob rural}
work_1991_4_rob_rural <- feols(ocupada_migrante_15~ lfp_uf_30_49_1970 + fund_mulher + em_mulher + superior_mulher + fund_homem + em_homem + superior_homem + income_sp_raw + age_fem + age_squared_fem + age_sp + age_squared_sp + children_under_5 |V1102, data = data_rural_1991, weights = ~V7301, cluster = ~uf_nascim)
summary(work_1991_4_rob_rural)
etable(work_1991_4_rob_rural, tex = TRUE, dict = var_labels, digits = "r4")
```

```{r work 1991 4 rob urbana}
work_1991_4_rob_urbana <- feols(ocupada_migrante_15~ lfp_uf_30_49_1970 + fund_mulher + em_mulher + superior_mulher + fund_homem + em_homem + superior_homem + income_sp_raw + age_fem + age_squared_fem + age_sp + age_squared_sp + children_under_5 |V1102, data = data_urbana_1991, weights = ~V7301, cluster = ~uf_nascim)
summary(work_1991_4_rob_urbana)
etable(work_1991_4_rob_urbana, tex = TRUE, dict = var_labels, digits = "r4")
```

## 2000 **ta estranho**

```{r work 2000 4 rob rural}
work_2000_4_rob_rural <- feols(ocupada_migrante_15 ~ lfp_uf_30_49_1980 + fund_mulher + em_mulher + superior_mulher+ fund_homem + em_homem + superior_homem + income_sp_raw + age_fem+ age_squared_fem+ age_sp + age_squared_sp + children_under_5|v0103, data = data_rural_2000, weights = ~P001, cluster = ~uf_nascim)
summary(work_2000_4_rob_rural)
etable(work_2000_4_rob_rural, tex = TRUE, dict = var_labels, digits = "r4")
```

```{r work 2000 4 rob urbana}
work_2000_4_rob_urbana <- feols(ocupada_migrante_15 ~ lfp_uf_30_49_1980 + fund_mulher + em_mulher + superior_mulher+ fund_homem + em_homem + superior_homem + income_sp_raw + age_fem+ age_squared_fem+ age_sp + age_squared_sp + children_under_5|v0103, data = data_urbana_2000, weights = ~P001, cluster = ~uf_nascim)
summary(work_2000_4_rob_urbana)
etable(work_2000_4_rob_urbana, tex = TRUE, dict = var_labels, digits = "r4")
```

## 2010

```{r work 2010 4 rob rural}
work_2010_4_rob_rural <- feols(ocup_migrante ~ lfp_uf_30_49_1991 + fund_mulher + em_mulher + superior_mulher+ fund_homem + em_homem + superior_homem + income_sp_raw + age_fem + age_squared_fem + age_sp + age_squared_sp +children_under_5|munic, data = data_rural_2010, weights = ~peso_pess, cluster = ~uf_nascim)
summary(work_2010_4_rob_rural)
etable(work_2010_4_rob_rural, tex = TRUE, dict = var_labels, digits = "r4")
```

```{r work 2010 4 rob urbana}
work_2010_4_rob_urbana <- feols(ocup_migrante ~ lfp_uf_30_49_1991 + fund_mulher + em_mulher + superior_mulher+ fund_homem + em_homem + superior_homem + income_sp_raw + age_fem + age_squared_fem + age_sp + age_squared_sp +children_under_5|munic, data = data_urbana_2010, weights = ~peso_pess, cluster = ~uf_nascim)
summary(work_2010_4_rob_urbana)
etable(work_2010_4_rob_urbana, tex = TRUE, dict = var_labels, digits = "r4")
```

#### altogether

```{r 1991 2000 2010 rob area}
etable(
  work_1991_4_rob_rural, work_1991_4_rob_urbana,
  work_2000_4_rob_rural, work_2000_4_rob_urbana,
  work_2010_4_rob_rural, work_2010_4_rob_urbana,
  tex = TRUE, dict = var_labels, digits = "r4")
```

#### altogether

```{r 1991 2000 2010 area}
rob_work_4_rob_area <- capture.output(
  etable(
  work_1991_4_rob_rural, work_1991_4_rob_urbana,
  work_2000_4_rob_rural, work_2000_4_rob_urbana,
  work_2010_4_rob_rural, work_2010_4_rob_urbana,
         tex = TRUE, dict = var_labels, digits = "r4")
)
path_all_rob_area<- "D:/1_migration/4_results_migrants/all/work/4_all_work_rob_area.txt"
writeLines(rob_work_4_rob_area, con = path_all_rob_area)
```

Elasticities - rob area

```{r work_elast rob state}
mean_work_1991 <- weighted.mean(data_1991$ocupada_migrante_15, w = data_1991$V7301, na.rm = TRUE)
mean_work_2000 <- weighted.mean(data_2000$ocupada_migrante_15, w = data_2000$P001, na.rm = TRUE)
mean_work_2010 <- weighted.mean(data_2010$ocup_migrante, w = data_2010$peso_pess, na.rm = TRUE)

# from lfp bases
mean_lfp_1970 <- 0.189876402099703
mean_lfp_1980 <- 0.299658860158131
mean_lfp_1991 <- 0.304186291322243

# 1991
coef_r_lfp_1970_4 <- coef(work_1991_4_rob_rural)["lfp_uf_30_49_1970"]
elasticidade_r_lfp_1970_4 <- coef_r_lfp_1970_4 * (mean_lfp_1970 / mean_work_1991)

coef_u_lfp_1970_4 <- coef(work_1991_4_rob_urbana)["lfp_uf_30_49_1970"]
elasticidade_u_lfp_1970_4 <- coef_u_lfp_1970_4 * (mean_lfp_1970 / mean_work_1991)

# 2000
coef_r_lfp_1980_4 <- coef(work_2000_4_rob_rural)["lfp_uf_30_49_1980"]
elasticidade_r_lfp_1980_4 <- coef_r_lfp_1980_4 * (mean_lfp_1980 / mean_work_2000)

coef_u_lfp_1980_4 <- coef(work_2000_4_rob_urbana)["lfp_uf_30_49_1980"]
elasticidade_u_lfp_1980_4 <- coef_u_lfp_1980_4 * (mean_lfp_1980 / mean_work_2000)

# 2010
coef_r_lfp_1991_4 <- coef(work_2010_4_rob_rural)["lfp_uf_30_49_1991"]
elasticidade_r_lfp_1991_4 <- coef_r_lfp_1991_4 * (mean_lfp_1991 / mean_work_2010)

coef_u_lfp_1991_4 <- coef(work_2010_4_rob_urbana)["lfp_uf_30_49_1991"]
elasticidade_u_lfp_1991_4 <- coef_u_lfp_1991_4 * (mean_lfp_1991 / mean_work_2010)

# table
e_table_rob_area <- data.frame(
  Model = paste0("Model ", 1:2),
  Elasticity_1991 = c(elasticidade_r_lfp_1970_4, elasticidade_u_lfp_1970_4),
  Elasticity_2000 = c(elasticidade_r_lfp_1980_4, elasticidade_u_lfp_1980_4),
  Elasticity_2010 = c(elasticidade_r_lfp_1991_4, elasticidade_u_lfp_1991_4)
)

# Display the table
print(e_table_rob_area)

```


# RW: per state

## 1991

```{r work 1991 4 per state}
# Lista de estados correspondentes aos códigos UFs
uf_names <- c(
  "Mato Grosso", "Acre", "São Paulo", "Mato Grosso do Sul", "Santa Catarina", "Pará",
  "Amazonas", "Paraná", "Sergipe", "Rio de Janeiro", "Rio Grande do Sul", "Amapá",
  "Tocantins", "Distrito Federal", "Goiás", "Piauí", "Minas Gerais", "Pernambuco",
  "Rio Grande do Norte", "Espírito Santo", "Maranhão", "Rondônia", "Bahia",
  "Ceará", "Paraíba", "Alagoas", "Roraima"
)

# Loop para rodar as regressões e imprimir resultados
for (i in seq_along(ufs)) {
  uf <- ufs[i]
  uf_name <- uf_names[i]
  
  # Nome da base de dados dinamicamente
  data_name <- paste0("data_1991_", uf)
  
  # Rodar a regressão
  model_name <- paste0("work_1991_", uf, "_state")
  assign(
    model_name,
    feols(
      ocupada_migrante_15 ~ lfp_uf_30_49_1970 + fund_mulher + em_mulher + superior_mulher + 
      fund_homem + em_homem + superior_homem + income_sp_raw + age_fem + age_squared_fem + 
      age_sp + age_squared_sp + children_under_5 | V1102,
      data = get(data_name),
      weights = ~V7301,
      cluster = ~uf_nascim
    )
  )
  
  # Imprimir resultados com o nome do estado
  cat("\n\n==========================\n")
  cat("Results for State: ", uf_name, "\n")
  cat("==========================\n")
  print(summary(get(model_name)))
  
  # Gerar tabela em LaTeX com nome do estado
  etable(
    get(model_name), 
    tex = TRUE, 
    dict = var_labels, 
    digits = "r4",
    title = paste("Regression Results for", uf_name)
  )
}


```

## 2000

```{r work 2000 4 per state}
# Lista de estados correspondentes aos códigos UFs
uf_names <- c(
  "Mato Grosso", "Acre", "São Paulo", "Mato Grosso do Sul", "Santa Catarina", "Pará",
  "Amazonas", "Paraná", "Sergipe", "Rio de Janeiro", "Rio Grande do Sul", "Amapá",
  "Tocantins", "Distrito Federal", "Goiás", "Piauí", "Minas Gerais", "Pernambuco",
  "Rio Grande do Norte", "Espírito Santo", "Maranhão", "Rondônia", "Bahia",
  "Ceará", "Paraíba", "Alagoas", "Roraima"
)

# Loop para rodar as regressões e imprimir resultados
for (i in seq_along(ufs)) {
  uf <- ufs[i]
  uf_name <- uf_names[i]
  
  # Nome da base de dados dinamicamente
  data_name <- paste0("data_2000_", uf)
  
  # Rodar a regressão
  model_name <- paste0("work_2000_", uf, "_state")
  assign(
    model_name,
    feols(
      ocupada_migrante_15 ~ lfp_uf_30_49_1980 + fund_mulher + em_mulher + superior_mulher + 
      fund_homem + em_homem + superior_homem + income_sp_raw + age_fem + age_squared_fem + 
      age_sp + age_squared_sp + children_under_5 | v0103,
      data = get(data_name),
      weights = ~P001,
      cluster = ~uf_nascim
    )
  )
  
  # Imprimir resultados com o nome do estado
  cat("\n\n==========================\n")
  cat("Results for State: ", uf_name, "\n")
  cat("==========================\n")
  print(summary(get(model_name)))
  
  # Gerar tabela em LaTeX com nome do estado
  etable(
    get(model_name), 
    tex = TRUE, 
    dict = var_labels, 
    digits = "r4",
    title = paste("Regression Results for", uf_name)
  )
}
```

## 2010

```{r work 2010 4 per state}

# Lista de estados correspondentes aos códigos UFs
uf_names <- c(
  "Mato Grosso", "Acre", "São Paulo", "Mato Grosso do Sul", "Santa Catarina", "Pará",
  "Amazonas", "Paraná", "Sergipe", "Rio de Janeiro", "Rio Grande do Sul", "Amapá",
  "Tocantins", "Distrito Federal", "Goiás", "Piauí", "Minas Gerais", "Pernambuco",
  "Rio Grande do Norte", "Espírito Santo", "Maranhão", "Rondônia", "Bahia",
  "Ceará", "Paraíba", "Alagoas", "Roraima"
)

# Loop para rodar as regressões e imprimir resultados
for (i in seq_along(ufs)) {
  uf <- ufs[i]
  uf_name <- uf_names[i]
  
  # Nome da base de dados dinamicamente
  data_name <- paste0("data_2010_", uf)
  
  # Rodar a regressão
  model_name <- paste0("work_2010_", uf, "_state")
  assign(
    model_name,
    feols(
      ocup_migrante ~ lfp_uf_30_49_1991 + fund_mulher + em_mulher + superior_mulher + 
      fund_homem + em_homem + superior_homem + income_sp_raw + age_fem + age_squared_fem + 
      age_sp + age_squared_sp + children_under_5 | munic,
      data = get(data_name),
      weights = ~peso_pess,
      cluster = ~uf_nascim
    )
  )
  
  # Imprimir resultados com o nome do estado
  cat("\n\n==========================\n")
  cat("Results for State: ", uf_name, "\n")
  cat("==========================\n")
  print(summary(get(model_name)))
  
  # Gerar tabela em LaTeX com nome do estado
  etable(
    get(model_name), 
    tex = TRUE, 
    dict = var_labels, 
    digits = "r4",
    title = paste("Regression Results for", uf_name)
  )
}
```

#### altogether

```{r 1991 2000 2010 rob age}
etable(
  work_1991_4_rob_30_39, work_1991_4_rob_40_49, 
  work_2000_4_rob_30_39,work_2000_4_rob_40_49,
  work_2010_4_rob_30_39, work_2010_4_rob_40_49,
  tex = TRUE, dict = var_labels, digits = "r4"
  )
```

#### altogether

```{r 1991 2000 2010 rob state}
rob_work_4_age <- capture.output(
  etable(
  work_1991_4_rob_30_39, work_1991_4_rob_40_49, 
  work_2000_4_rob_30_39,work_2000_4_rob_40_49,
  work_2010_4_rob_30_39, work_2010_4_rob_40_49,
         tex = TRUE, dict = var_labels, digits = "r4")
)
path_all_rob_age<- "D:/1_migration/4_results_migrants/all/work/3_all_work_rob_age.txt"
writeLines(rob_work_4_age, con = path_all_rob_age)
```

Elasticities - rob age

```{r work_elast rob age}
# 1991
coef_30_39_lfp_1970_4 <- coef(work_1991_4_rob_30_39)["lfp_uf_30_49_1970"]
elasticidade_30_39_lfp_1970_4 <- coef_30_39_lfp_1970_4 * (mean_lfp_1970 / mean_work_1991)

coef_40_49_lfp_1970_4 <- coef(work_1991_4_rob_40_49)["lfp_uf_30_49_1970"]
elasticidade_40_49_lfp_1970_4 <- coef_40_49_lfp_1970_4 * (mean_lfp_1970 / mean_work_1991)

# 2000
coef_30_39_lfp_1980_4 <- coef(work_2000_4_rob_30_39)["lfp_uf_30_49_1980"]
elasticidade_30_39_lfp_1980_4 <- coef_30_39_lfp_1980_4 * (mean_lfp_1980 / mean_work_2000)

coef_40_49_lfp_1980_4 <- coef(work_2000_4_rob_40_49)["lfp_uf_30_49_1980"]
elasticidade_40_49_lfp_1980_4 <- coef_40_49_lfp_1980_4 * (mean_lfp_1980 / mean_work_2000)

# 2010
coef_30_39_lfp_1991_4 <- coef(work_2010_4_rob_30_39)["lfp_uf_30_49_1991"]
elasticidade_30_39_lfp_1991_4 <- coef_30_39_lfp_1991_4 * (mean_lfp_1991 / mean_work_2010)

coef_40_49_lfp_1991_4 <- coef(work_2010_4_rob_40_49)["lfp_uf_30_49_1991"]
elasticidade_40_49_lfp_1991_4 <- coef_40_49_lfp_1991_4 * (mean_lfp_1991 / mean_work_2010)

# table
e_table_rob_age <- data.frame(
  Model = paste0("Model ", 1:2),
  Elasticity_1991 = c(elasticidade_30_39_lfp_1970_4, elasticidade_40_49_lfp_1970_4),
  Elasticity_2000 = c(elasticidade_30_39_lfp_1980_4, elasticidade_40_49_lfp_1980_4),
  Elasticity_2010 = c(elasticidade_30_39_lfp_1991_4, elasticidade_40_49_lfp_1991_4)
)
e_table_rob_age[, -1] <- apply(e_table_rob_age[, -1], 2, function(x) as.numeric(as.character(x)))

e_table_rob_age[, -1] <- apply(e_table_rob_age[, -1], 2, function(x) format(round(x, 4), nsmall = 4))

# Display the table
print(e_table_rob_age)

```


> # Avaliando o impacto da tfr da UF de origem sobre o número de filhos da mulher migrante-------------------------------------

# CHILDREN

### 1991

#### only tfr 1991

```{r children 1991 1}
children_1991_1 <- feols(children~ tfr_1970+ age_fem + age_squared_fem + age_sp + age_squared_sp + age_squared_sp|V1102, data = data_1991, weights = ~V7301, cluster = ~uf_nascim)
summary(children_1991_1)
etable(children_1991_1, tex = TRUE, dict = var_labels, digits = "r4")
```

#### tfr 1991 + woman's schooling

```{r children 1991 2}
children_1991_2 <- feols(children~ tfr_1970 + fund_mulher + em_mulher + superior_mulher+ age_fem + age_squared_fem + age_sp + age_squared_sp + age_squared_sp|V1102, data = data_1991, weights = ~V7301, cluster = ~uf_nascim)
summary(children_1991_2)
etable(children_1991_2, tex = TRUE, dict = var_labels, digits = "r4")
```

#### tfr 1991 + spouse's schooling

```{r children 1991 5}
children_1991_5 <- feols(children~ tfr_1970 + fund_homem + em_homem + superior_homem + income_sp_raw + age_fem + age_squared_fem + age_sp + age_squared_sp |V1102, data = data_1991, weights = ~V7301, cluster = ~uf_nascim)
summary(children_1991_5)
etable(children_1991_5, tex = TRUE, dict = var_labels, digits = "r4")
```

#### everything

```{r children 1991 4}
children_1991_4 <- feols(children~ tfr_1970+fund_mulher + em_mulher + superior_mulher + fund_homem + em_homem + superior_homem + age_fem + age_squared_fem + age_sp + age_squared_sp+income_sp_raw|V1102, data = data_inc_educ_1991, weights = ~V7301, cluster = ~uf_nascim)
summary(children_1991_4)
etable(children_1991_4, tex = TRUE, dict = var_labels, digits = "r4")
```

```{r c 1991}
c_1991_main <- capture.output(
  etable(
  children_1991_1, children_1991_2, children_1991_5, children_1991_4,
         tex = TRUE, dict = var_labels, digits = "r4")
)
path_c_1991<- "D:/1_migration/4_results_migrants/1991_1970/1_c_1991_main.txt"
writeLines(c_1991_main, con = path_c_1991)
```

### 2000

#### only tfr 1980

```{r children 1980 1}
children_2000_1 <- feols(children ~ tfr_1980 + age_fem + age_squared_fem + age_sp + age_squared_sp|v0103, data = data_2000, weights = ~P001, cluster = ~uf_nascim)
summary(children_2000_1)
etable(children_2000_1, tex = TRUE, dict = var_labels, digits = "r4")
```

#### tfr 1980 + woman's schooling

```{r children 1980 2}
children_2000_2 <- feols(children ~ tfr_1980 + fund_mulher + em_mulher + superior_mulher+ age_fem + age_squared_fem + age_sp + age_squared_sp|v0103, data = data_2000, weights = ~P001, cluster = ~uf_nascim)
summary(children_2000_2)
etable(children_2000_2, tex = TRUE, dict = var_labels, digits = "r4")
```

#### tfr 1980 + spouse's schooling

```{r children 1980 5}
children_2000_5 <- feols(children ~ tfr_1980 + fund_homem + em_homem + superior_homem + income_sp_raw + age_fem+ age_squared_fem+ age_sp + age_squared_sp|v0103, data = data_2000, weights = ~P001, cluster = ~uf_nascim)
summary(children_2000_5)
etable(children_2000_5, tex = TRUE, dict = var_labels, digits = "r4")
```

#### everything

```{r children 1980 4}
children_2000_4 <- feols(children ~ tfr_1980 + fund_mulher + em_mulher + superior_mulher + fund_homem + em_homem + superior_homem + income_sp_raw + age_fem+ age_squared_fem+ age_sp + age_squared_sp|v0103, data = data_2000, weights = ~P001, cluster = ~uf_nascim)
summary(children_2000_4)
etable(children_2000_4, tex = TRUE, dict = var_labels, digits = "r4")
```

```{r c 2000}
c_2000_main <- capture.output(
  etable(
  children_2000_1, children_2000_2, children_2000_5, children_2000_4,
         tex = TRUE, dict = var_labels, digits = "r4")
)
path_c_2000<- "D:/1_migration/4_results_migrants/2000_1980/1_c_2000_main.txt"
writeLines(c_2000_main, con = path_c_2000)
```

### 2010

#### only tfr 2010

```{r children 2010 1}
children_2010_1 <- feols(children ~ tfr_1991 + age_fem + age_squared_fem + age_sp + age_squared_sp |munic, data = data_2010, weights = ~peso_pess, cluster = ~uf_nascim)
summary(children_2010_1)
etable(children_2010_1, tex = TRUE, dict = var_labels, digits = "r4")

```

#### tfr 2010 + woman's schooling

```{r children 2010 2}
children_2010_2 <- feols(children ~ tfr_1991 + fund_mulher + em_mulher + superior_mulher+ age_fem + age_squared_fem + age_sp + age_squared_sp |munic, data = data_2010, weights = ~peso_pess, cluster = ~uf_nascim)
summary(children_2010_2)
etable(children_2010_2, tex = TRUE, dict = var_labels, digits = "r4")
```

#### tfr 2010 + spouse's schooling

```{r children 2010 5}
children_2010_5 <- feols(children ~ tfr_1991 + fund_homem + em_homem + superior_homem + income_sp_raw + age_fem + age_squared_fem + age_sp + age_squared_sp |munic, data = data_2010, weights = ~peso_pess, cluster = ~uf_nascim)
summary(children_2010_5)
etable(children_2010_5, tex = TRUE, dict = var_labels, digits = "r4")
```

#### everything

```{r children 2010 4}
children_2010_4 <- feols(children ~ tfr_1991 + fund_mulher + em_mulher + superior_mulher+ fund_homem + em_homem + superior_homem + income_sp_raw + age_fem + age_squared_fem + age_sp + age_squared_sp |munic, data = data_inc_educ_2010, weights = ~peso_pess, cluster = ~uf_nascim)
summary(children_2010_4)
etable(children_2010_4, tex = TRUE, dict = var_labels, digits = "r4")
```

```{r c 2010}
c_2010_main <- capture.output(
  etable(
  children_2010_1, children_2010_2, children_2010_5, children_2010_4,
         tex = TRUE, dict = var_labels, digits = "r4")
)
path_c_2010<- "D:/1_migration/4_results_migrants/2010_1991/1_c_2010_main.txt"
writeLines(c_2010_main, con = path_c_2010)
```

#### altogether

```{r c all}
c_all_main <- capture.output(
  etable(
  children_1991_5, children_1991_4, children_2000_5, children_2000_4, children_2010_5, children_2010_4,
         tex = TRUE, dict = var_labels, digits = "r4")
)
path_c_all<- "D:/1_migration/4_results_migrants/all/children/1_c_all_main.txt"
writeLines(c_all_main, con = path_c_all)
```

> # Robustness - Human Capital - children

# RW:Human Capital

# 1991

```{r children 1991 4 rob hc}
children_1991_4_hc <- feols(children~ anos_estudo_1970_30_60+tfr_1970+fund_mulher + em_mulher + superior_mulher + fund_homem + em_homem + superior_homem + age_fem + age_squared_fem + age_sp + age_squared_sp+income_sp_raw|V1102, data = data_inc_educ_1991, weights = ~V7301, cluster = ~uf_nascim)
summary(children_1991_4_hc)
etable(children_1991_4_hc, tex = TRUE, dict = var_labels, digits = "r4")
```

# 2000
```{r children 2000 4 rob hc}
children_2000_4_hc <- feols(children ~ anos_estudo_1980_30_60+tfr_1980 + fund_mulher + em_mulher + superior_mulher + fund_homem + em_homem + superior_homem + income_sp_raw + age_fem+ age_squared_fem+ age_sp + age_squared_sp |v0103, data = data_inc_educ_2000, weights = ~P001, cluster = ~uf_nascim)
summary(children_2000_4_hc)
etable(children_2000_4_hc, tex = TRUE, dict = var_labels, digits = "r4")
```

# 2010
```{r children 2010 4 rob hc}
children_2010_4_hc <- feols(children ~ anos_estudo_1991_30_60+tfr_1991+fund_mulher + em_mulher + superior_mulher+ fund_homem + em_homem + superior_homem + income_sp_raw + age_fem + age_squared_fem + age_sp + age_squared_sp|munic, data = data_inc_educ_2010, weights = ~peso_pess, cluster = ~uf_nascim)
summary(children_2010_4_hc)
etable(children_2010_4_hc, tex = TRUE, dict = var_labels, digits = "r4")
```

#### altogether

```{r c rob hc}
c_all_hc <- capture.output(
  etable(
  children_1991_4_hc,
  children_2000_4_hc,
  children_2010_4_hc,
    tex = TRUE, dict = var_labels, digits = "r4")
)
path_c_all<- "D:/1_migration/4_results_migrants/all/children/1_c_all_hc.txt"
writeLines(c_all_hc, con = path_c_all)
```

Final calculations:

```{r calc children_hc}
# anos estudo
# 1991
coef_1991_c_4 <- coef(children_1991_4_hc)["anos_estudo_1970_30_60"]
coef1_1991_c_4 <- coef_1991_c_4 * (1.38) #aumento no numero de criancas
coef1_1991_c_4
part_1991_c_4 <- coef1_1991_c_4 /(0.52) #xx% of the sd of number of children across states of birth
part_1991_c_4

# 2000
coef_2000_c_4 <- coef(children_2000_4_hc)["anos_estudo_1980_30_60"]
coef1_2000_c_4 <- coef_2000_c_4 * (1.3) #aumento no numero de criancas
coef1_2000_c_4
part_2000_c_4 <- coef1_2000_c_4 /(0.35) #xx% of the sd of number of children across states of birth
part_2000_c_4

# 2010
coef_2010_c_4 <- coef(children_2010_4_hc)["anos_estudo_1991_30_60"]
coef1_2010_c_4 <- coef_2010_c_4 * (0.78) #aumento no numero de criancas
coef1_2010_c_4
part_2010_c_4 <- coef1_2010_c_4 /(0.19) #xx% of the sd of number of children across states of birth
part_2010_c_4

# table: all
coef_table_children <- data.frame(
  Model = paste0("Model ", 1:2),
  Elasticity_1991 = c(coef1_1991_c_4, part_1991_c_4),
  Elasticity_2000 = c(coef1_2000_c_4, part_2000_c_4),
  Elasticity_2010 = c(coef1_2010_c_4, part_2010_c_4)
)
coef_table_children[, -1] <- apply(coef_table_children[, -1], 2, function(x) as.numeric(as.character(x)))

coef_table_children[, -1] <- apply(coef_table_children[, -1], 2, function(x) format(round(x, 4), nsmall = 4))

print(coef_table_children)
```
> # Robustness - Income 20 years ago - children

# RW:Income 20 years ago

# 1991

```{r children 1991 4 rob hc}
children_1991_4_s_tfr <- feols(children~ salario_1970_defl_para_2010+tfr_1970+fund_mulher + em_mulher + superior_mulher + fund_homem + em_homem + superior_homem + age_fem + age_squared_fem + age_sp + age_squared_sp+income_sp_raw|V1102, data = data_inc_educ_1991, weights = ~V7301, cluster = ~uf_nascim)
summary(children_1991_4_s_tfr)
etable(children_1991_4_s_tfr, tex = TRUE, dict = var_labels, digits = "r4")
```

# 2000

```{r children 2000 4 rob hc}
children_2000_4_s_tfr <- feols(children ~ salario_1980_defl_para_2010+tfr_1980 + fund_mulher + em_mulher + superior_mulher + fund_homem + em_homem + superior_homem + income_sp_raw + age_fem+ age_squared_fem+ age_sp + age_squared_sp |v0103, data = data_inc_educ_2000, weights = ~P001, cluster = ~uf_nascim)
summary(children_2000_4_s_tfr)
etable(children_2000_4_s_tfr, tex = TRUE, dict = var_labels, digits = "r4")
```

# 2010
```{r children 2010 4 rob hc}
children_2010_4_s_tfr <- feols(children ~ salario_1991_defl_para_2010+tfr_1991 +fund_mulher + em_mulher + superior_mulher+ fund_homem + em_homem + superior_homem + income_sp_raw + age_fem + age_squared_fem + age_sp + age_squared_sp|munic, data = data_inc_educ_2010, weights = ~peso_pess, cluster = ~uf_nascim)
summary(children_2010_4_s_tfr)
etable(children_2010_4_s_tfr, tex = TRUE, dict = var_labels, digits = "r4")
```
#### altogether

```{r 1991 2000 2010 income children}
etable(
  children_1991_4_s_tfr,
  children_2000_4_s_tfr,
  children_2010_4_s_tfr,
  
  tex = TRUE, dict = var_labels, digits = "r4")
```

#### altogether

```{r c rob income}
c_all_race <- capture.output(
  etable(
  children_1991_4_s_tfr,
  children_2000_4_s_tfr,
  children_2010_4_s_tfr,
    tex = TRUE, dict = var_labels, digits = "r4")
)
path_c_all<- "D:/1_migration/4_results_migrants/all/children/1_c_all_income.txt"
writeLines(c_all_race, con = path_c_all)
```

> # Robustness - Race - children

# RW: Race

# 1991

```{r children 1991 4 white}
children_1991_4_white <- feols(children~ tfr_1970 + fund_mulher + em_mulher + superior_mulher + fund_homem + em_homem + superior_homem + income_sp_raw + age_fem + age_squared_fem + age_sp + age_squared_sp  |V1102, data = data_white_1991, weights = ~V7301, cluster = ~uf_nascim)
summary(children_1991_4_white)
etable(children_1991_4_white, tex = TRUE, dict = var_labels, digits = "r4")
```

```{r children 1991 4 black/brown}
children_1991_4_black <- feols(children~ tfr_1970 + fund_mulher + em_mulher + superior_mulher + fund_homem + em_homem + superior_homem + income_sp_raw + age_fem + age_squared_fem + age_sp + age_squared_sp  |V1102, data = data_black_1991, weights = ~V7301, cluster = ~uf_nascim)
summary(children_1991_4_black)
etable(children_1991_4_black, tex = TRUE, dict = var_labels, digits = "r4")
```

## 2000

```{r children 2000 4 white}
children_2000_4_white <- feols(children ~ tfr_1980 + fund_mulher + em_mulher + superior_mulher + fund_homem + em_homem + superior_homem + income_sp_raw + age_fem+ age_squared_fem+ age_sp + age_squared_sp |v0103, data = data_white_2000, weights = ~P001, cluster = ~uf_nascim)
summary(children_2000_4_white)
etable(children_2000_4_white, tex = TRUE, dict = var_labels, digits = "r4")
```

```{r children 2000 4 black/brown}
children_2000_4_black <- feols(children ~ tfr_1980 + fund_mulher + em_mulher + superior_mulher + fund_homem + em_homem + superior_homem + income_sp_raw + age_fem+ age_squared_fem+ age_sp + age_squared_sp |v0103, data = data_black_2000, weights = ~P001, cluster = ~uf_nascim)
summary(children_2000_4_black)
etable(children_2000_4_black, tex = TRUE, dict = var_labels, digits = "r4")
```

## 2010

```{r children 2010 4 white}
children_2010_4_white <- feols(children ~ tfr_1991 + fund_mulher + em_mulher + superior_mulher+ fund_homem + em_homem + superior_homem + income_sp_raw + age_fem + age_squared_fem + age_sp + age_squared_sp|munic, data = data_white_2010, weights = ~peso_pess, cluster = ~uf_nascim)
summary(children_2010_4_white)
etable(children_2010_4_white, tex = TRUE, dict = var_labels, digits = "r4")
```

```{r children 2010 4 black/brown}
children_2010_4_black <- feols(children ~ tfr_1991 + fund_mulher + em_mulher + superior_mulher+ fund_homem + em_homem + superior_homem + income_sp_raw + age_fem + age_squared_fem + age_sp + age_squared_sp|munic, data = data_black_2010, weights = ~peso_pess, cluster = ~uf_nascim)
summary(children_2010_4_black)
etable(children_2010_4_black, tex = TRUE, dict = var_labels, digits = "r4")
```

#### altogether

```{r 1991 2000 2010 race children}
etable(children_1991_4_white, children_1991_4_black, children_2000_4_white, children_2000_4_black, children_2010_4_white, children_2010_4_black, tex = TRUE, dict = var_labels, digits = "r4")
```

#### altogether

```{r c all}
c_all_race <- capture.output(
  etable(
children_1991_4_white, children_1991_4_black, children_2000_4_white, children_2000_4_black, children_2010_4_white, children_2010_4_black,
    tex = TRUE, dict = var_labels, digits = "r4")
)
path_c_all<- "D:/1_migration/4_results_migrants/all/children/1_c_all_race.txt"
writeLines(c_all_race, con = path_c_all)
```

> # Robustness - children: state

# RC: outlier states

Tira UF com maior e menor TFR em 1970, 80 e 91.

With female education levels.

# 1991

```{r children 1991 4 rob higher tfr}
children_1991_4_rob_higher_tfr <- feols(children~ tfr_1970 + fund_mulher + em_mulher + superior_mulher + fund_homem + em_homem + superior_homem + income_sp_raw + age_fem + age_squared_fem + age_sp + age_squared_sp  |V1102, data = data_without_13_33_1991, weights = ~V7301, cluster = ~uf_nascim)
summary(children_1991_4_rob_higher_tfr)
etable(children_1991_4_rob_higher_tfr, tex = TRUE, dict = var_labels, digits = "r4")
```

## 2000

```{r children 2000 4 rob higher tfr}
children_2000_4_rob_higher_tfr <- feols(children ~ tfr_1980 + fund_mulher + em_mulher + superior_mulher + fund_homem + em_homem + superior_homem + income_sp_raw + age_fem+ age_squared_fem+ age_sp + age_squared_sp |v0103, data = data_without_21_33_2000, weights = ~P001, cluster = ~uf_nascim)
summary(children_2000_4_rob_higher_tfr)
etable(children_2000_4_rob_higher_tfr, tex = TRUE, dict = var_labels, digits = "r4")
```

## 2010

```{r children 2010 4 rob higher lfp}
children_2010_4_rob_higher_tfr <- feols(children ~ tfr_1991 + fund_mulher + em_mulher + superior_mulher+ fund_homem + em_homem + superior_homem + income_sp_raw + age_fem + age_squared_fem + age_sp + age_squared_sp |munic, data = data_without_16_33_2010, weights = ~peso_pess, cluster = ~uf_nascim)
summary(children_2010_4_rob_higher_tfr)
etable(children_2010_4_rob_higher_tfr, tex = TRUE, dict = var_labels, digits = "r4")
```

#### altogether

```{r c all rob state}
c_all_rob_state <- capture.output(
  etable(
  children_1991_4_rob_higher_tfr,
  children_2000_4_rob_higher_tfr,
  children_2010_4_rob_higher_tfr,
    tex = TRUE, dict = var_labels, digits = "r4")
)
path_c_all<- "D:/1_migration/4_results_migrants/all/children/1_c_all_state.txt"
writeLines(c_all_rob_state, con = path_c_all)
```

> # Robustness - children female age

# RW: age 30-39

## 1991

```{r children 1991 4 age 30-39}
children_1991_4_rob_30_39 <- feols(children~ tfr_1970 + fund_mulher + em_mulher + superior_mulher + fund_homem + em_homem + superior_homem + income_sp_raw + age_fem + age_squared_fem + age_sp + age_squared_sp  |V1102, data = data_30_39_1991, weights = ~V7301, cluster = ~uf_nascim)
summary(children_1991_4_rob_30_39)
etable(children_1991_4_rob_30_39, tex = TRUE, dict = var_labels, digits = "r4")
```

## 2000

```{r children 2000 4 age 30-39}
children_2000_4_rob_30_39 <- feols(children ~ tfr_1980 + fund_mulher + em_mulher + superior_mulher + fund_homem + em_homem + superior_homem + income_sp_raw + age_fem+ age_squared_fem+ age_sp + age_squared_sp |v0103, data = data_30_39_2000, weights = ~P001, cluster = ~uf_nascim)
summary(children_2000_4_rob_30_39)
etable(children_2000_4_rob_30_39, tex = TRUE, dict = var_labels, digits = "r4")
```

## 2010

```{r children 2010 4 age 30-39}
children_2010_4_rob_30_39 <- feols(children ~ tfr_1991 + fund_mulher + em_mulher + superior_mulher+ fund_homem + em_homem + superior_homem + income_sp_raw + age_fem + age_squared_fem + age_sp + age_squared_sp |munic, data = data_30_39_2010, weights = ~peso_pess, cluster = ~uf_nascim)
summary(children_2010_4_rob_30_39)
etable(children_2010_4_rob_30_39, tex = TRUE, dict = var_labels, digits = "r4")
```

# RW: age 40-49
## 1991

```{r children 1991 4 age 40-49}
children_1991_4_rob_40_49 <- feols(children~ tfr_1970 + fund_mulher + em_mulher + superior_mulher + fund_homem + em_homem + superior_homem + income_sp_raw + age_fem + age_squared_fem + age_sp + age_squared_sp  |V1102, data = data_40_49_1991, weights = ~V7301, cluster = ~uf_nascim)
summary(children_1991_4_rob_40_49)
etable(children_1991_4_rob_40_49, tex = TRUE, dict = var_labels, digits = "r4")
```

## 2000

```{r children 2000 4 age 40-49}
children_2000_4_rob_40_49 <- feols(children ~ tfr_1980 + fund_mulher + em_mulher + superior_mulher + fund_homem + em_homem + superior_homem + income_sp_raw + age_fem+ age_squared_fem+ age_sp + age_squared_sp |v0103, data = data_40_49_2000, weights = ~P001, cluster = ~uf_nascim)
summary(children_2000_4_rob_40_49)
etable(children_2000_4_rob_40_49, tex = TRUE, dict = var_labels, digits = "r4")
```

## 2010

```{r children 2010 4 age 40-49}
children_2010_4_rob_40_49 <- feols(children ~ tfr_1991 + fund_mulher + em_mulher + superior_mulher+ fund_homem + em_homem + superior_homem + income_sp_raw + age_fem + age_squared_fem + age_sp + age_squared_sp |munic, data = data_40_49_2010, weights = ~peso_pess, cluster = ~uf_nascim)
summary(children_2010_4_rob_40_49)
etable(children_2010_4_rob_40_49, tex = TRUE, dict = var_labels, digits = "r4")
```

#### altogether

```{r c all rob age}
c_all_rob_age <- capture.output(
  etable(
  children_1991_4_rob_30_39, children_1991_4_rob_40_49,
  children_2000_4_rob_30_39, children_2000_4_rob_40_49,
  children_2010_4_rob_30_39, children_2010_4_rob_40_49,
    tex = TRUE, dict = var_labels, digits = "r4")
)
path_c_all<- "D:/1_migration/4_results_migrants/all/children/1_c_all_age.txt"
writeLines(c_all_rob_age, con = path_c_all)
```

```{r 1991 2000 2010 rob age}
etable(
  children_1991_4_rob_40_49, children_2000_4_rob_40_49, children_2010_4_rob_40_49,
  children_1991_4_rob_30_39, children_2000_4_rob_30_39, children_2010_4_rob_30_39,
  tex = TRUE, dict = var_labels, digits = "r4")
```

> # Robustness - Area (Urban vs. Rural)

# RW: Area (Urban vs. Rural)

## 1991

```{r children 1991 4 rob rural}
children_1991_4_rob_rural <- feols(children ~ tfr_1970 + fund_mulher + em_mulher + superior_mulher + fund_homem + em_homem + superior_homem + income_sp_raw + age_fem + age_squared_fem + age_sp + age_squared_sp |V1102, data = data_rural_1991, weights = ~V7301, cluster = ~uf_nascim)
summary(children_1991_4_rob_rural)
etable(children_1991_4_rob_rural, tex = TRUE, dict = var_labels, digits = "r4")
```

```{r children 1991 4 rob urbana}
children_1991_4_rob_urbana <- feols(children ~ tfr_1970 + fund_mulher + em_mulher + superior_mulher + fund_homem + em_homem + superior_homem + income_sp_raw + age_fem + age_squared_fem + age_sp + age_squared_sp|V1102, data = data_urbana_1991, weights = ~V7301, cluster = ~uf_nascim)
summary(children_1991_4_rob_urbana)
etable(children_1991_4_rob_urbana, tex = TRUE, dict = var_labels, digits = "r4")
```

## 2000

```{r children 2000 4 rob rural}
children_2000_4_rob_rural <- feols(children ~ tfr_1980 + fund_mulher + em_mulher + superior_mulher+ fund_homem + em_homem + superior_homem + income_sp_raw + age_fem+ age_squared_fem+ age_sp + age_squared_sp|v0103, data = data_rural_2000, weights = ~P001, cluster = ~uf_nascim)
summary(children_2000_4_rob_rural)
etable(children_2000_4_rob_rural, tex = TRUE, dict = var_labels, digits = "r4")
```

```{r children 2000 4 rob urbana}
children_2000_4_rob_urbana <- feols(children ~ tfr_1980 + fund_mulher + em_mulher + superior_mulher+ fund_homem + em_homem + superior_homem + income_sp_raw + age_fem+ age_squared_fem+ age_sp + age_squared_sp|v0103, data = data_urbana_2000, weights = ~P001, cluster = ~uf_nascim)
summary(children_2000_4_rob_urbana)
etable(children_2000_4_rob_urbana, tex = TRUE, dict = var_labels, digits = "r4")
```

## 2010

```{r children 2010 4 rob rural}
children_2010_4_rob_rural <- feols(children ~ tfr_1991 + fund_mulher + em_mulher + superior_mulher+ fund_homem + em_homem + superior_homem + income_sp_raw + age_fem + age_squared_fem + age_sp + age_squared_sp|munic, data = data_rural_2010, weights = ~peso_pess, cluster = ~uf_nascim)
summary(children_2010_4_rob_rural)
etable(children_2010_4_rob_rural, tex = TRUE, dict = var_labels, digits = "r4")
```

```{r children 2010 4 rob urbana}
children_2010_4_rob_urbana <- feols(children ~ tfr_1991 + fund_mulher + em_mulher + superior_mulher+ fund_homem + em_homem + superior_homem + income_sp_raw + age_fem + age_squared_fem + age_sp + age_squared_sp|munic, data = data_urbana_2010, weights = ~peso_pess, cluster = ~uf_nascim)
summary(children_2010_4_rob_urbana)
etable(children_2010_4_rob_urbana, tex = TRUE, dict = var_labels, digits = "r4")
```

#### altogether

```{r 1991 2000 2010 rob area}
etable(
  children_1991_4_rob_rural, children_1991_4_rob_urbana,
  children_2000_4_rob_rural, children_2000_4_rob_urbana,
  children_2010_4_rob_rural, children_2010_4_rob_urbana,
  tex = TRUE, dict = var_labels, digits = "r4")
```

#### altogether

```{r 1991 2000 2010 area}
rob_children_4_rob_area <- capture.output(
  etable(
  children_1991_4_rob_rural, children_1991_4_rob_urbana,
  children_2000_4_rob_rural, children_2000_4_rob_urbana,
  children_2010_4_rob_rural, children_2010_4_rob_urbana,
         tex = TRUE, dict = var_labels, digits = "r4")
)
path_all_rob_area<- "D:/1_migration/4_results_migrants/all/children/4_all_children_rob_area.txt"
writeLines(rob_children_4_rob_area, con = path_all_rob_area)
```

# RC: per state

## 1991

```{r c 1991 4 per state}
# Lista de estados correspondentes aos códigos UFs
uf_names <- c(
  "Mato Grosso", "Acre", "São Paulo", "Mato Grosso do Sul", "Santa Catarina", "Pará",
  "Amazonas", "Paraná", "Sergipe", "Rio de Janeiro", "Rio Grande do Sul", "Amapá",
  "Tocantins", "Distrito Federal", "Goiás", "Piauí", "Minas Gerais", "Pernambuco",
  "Rio Grande do Norte", "Espírito Santo", "Maranhão", "Rondônia", "Bahia",
  "Ceará", "Paraíba", "Alagoas", "Roraima"
)

# Loop para rodar as regressões e imprimir resultados
for (i in seq_along(ufs)) {
  uf <- ufs[i]
  uf_name <- uf_names[i]
  
  # Nome da base de dados dinamicamente
  data_name <- paste0("data_1991_", uf)
  
  # Rodar a regressão
  model_name <- paste0("work_1991_", uf, "_state")
  assign(
    model_name,
    feols(
      children~ tfr_1970 + fund_mulher + em_mulher + superior_mulher + 
      fund_homem + em_homem + superior_homem + income_sp_raw + age_fem + age_squared_fem + 
      age_sp + age_squared_sp + children_under_5 | V1102,
      data = get(data_name),
      weights = ~V7301,
      cluster = ~uf_nascim
      
    )
  )
  
  # Imprimir resultados com o nome do estado
  cat("\n\n==========================\n")
  cat("Results for State: ", uf_name, "\n")
  cat("==========================\n")
  print(summary(get(model_name)))
  
  # Gerar tabela em LaTeX com nome do estado
  etable(
    get(model_name), 
    tex = TRUE, 
    dict = var_labels, 
    digits = "r4",
    title = paste("Regression Results for", uf_name)
  )
}


```

## 2000

```{r work 2000 4 per state}
# Lista de estados correspondentes aos códigos UFs
uf_names <- c(
  "Mato Grosso", "Acre", "São Paulo", "Mato Grosso do Sul", "Santa Catarina", "Pará",
  "Amazonas", "Paraná", "Sergipe", "Rio de Janeiro", "Rio Grande do Sul", "Amapá",
  "Tocantins", "Distrito Federal", "Goiás", "Piauí", "Minas Gerais", "Pernambuco",
  "Rio Grande do Norte", "Espírito Santo", "Maranhão", "Rondônia", "Bahia",
  "Ceará", "Paraíba", "Alagoas", "Roraima"
)

# Loop para rodar as regressões e imprimir resultados
for (i in seq_along(ufs)) {
  uf <- ufs[i]
  uf_name <- uf_names[i]
  
  # Nome da base de dados dinamicamente
  data_name <- paste0("data_2000_", uf)
  
  # Rodar a regressão
  model_name <- paste0("work_2000_", uf, "_state")
  assign(
    model_name,
    feols(
      children ~ tfr_1980 + fund_mulher + em_mulher + superior_mulher + 
      fund_homem + em_homem + superior_homem + income_sp_raw + age_fem + age_squared_fem + 
      age_sp + age_squared_sp + children_under_5 | v0103,
      data = get(data_name),
      weights = ~P001,
      cluster = ~uf_nascim
    )
  )
  
  # Imprimir resultados com o nome do estado
  cat("\n\n==========================\n")
  cat("Results for State: ", uf_name, "\n")
  cat("==========================\n")
  print(summary(get(model_name)))
  
  # Gerar tabela em LaTeX com nome do estado
  etable(
    get(model_name), 
    tex = TRUE, 
    dict = var_labels, 
    digits = "r4",
    title = paste("Regression Results for", uf_name)
  )
}
```

## 2010

```{r work 2010 4 per state}

# Lista de estados correspondentes aos códigos UFs
uf_names <- c(
  "Mato Grosso", "Acre", "São Paulo", "Mato Grosso do Sul", "Santa Catarina", "Pará",
  "Amazonas", "Paraná", "Sergipe", "Rio de Janeiro", "Rio Grande do Sul", "Amapá",
  "Tocantins", "Distrito Federal", "Goiás", "Piauí", "Minas Gerais", "Pernambuco",
  "Rio Grande do Norte", "Espírito Santo", "Maranhão", "Rondônia", "Bahia",
  "Ceará", "Paraíba", "Alagoas", "Roraima"
)

# Loop para rodar as regressões e imprimir resultados
for (i in seq_along(ufs)) {
  uf <- ufs[i]
  uf_name <- uf_names[i]
  
  # Nome da base de dados dinamicamente
  data_name <- paste0("data_2010_", uf)
  
  # Rodar a regressão
  model_name <- paste0("work_2010_", uf, "_state")
  assign(
    model_name,
    feols(
      children ~ tfr_1991 + fund_mulher + em_mulher + superior_mulher + 
      fund_homem + em_homem + superior_homem + income_sp_raw + age_fem + age_squared_fem + 
      age_sp + age_squared_sp + children_under_5 | munic,
      data = get(data_name),
      weights = ~peso_pess,
      cluster = ~uf_nascim
    )
  )
  
  # Imprimir resultados com o nome do estado
  cat("\n\n==========================\n")
  cat("Results for State: ", uf_name, "\n")
  cat("==========================\n")
  print(summary(get(model_name)))
  
  # Gerar tabela em LaTeX com nome do estado
  etable(
    get(model_name), 
    tex = TRUE, 
    dict = var_labels, 
    digits = "r4",
    title = paste("Regression Results for", uf_name)
  )
}
```

Quais são os estados que receberam mais imigrantes e os que mandaram mais pessoas?

```{r emigracao e imigracao}
# Estados com mais ocorrências em uf_nascim ponderados por peso
mais_uf_nascim_ponderado <- data_1991 %>%
  group_by(uf_nascim) %>%
  summarise(total_ponderado = sum(V7301, na.rm = TRUE)) %>%
  arrange(desc(total_ponderado))

# Estados com mais ocorrências em UF ponderados por peso
mais_UF_ponderado <- data_1991 %>%
  group_by(UF) %>%
  summarise(total_ponderado = sum(V7301, na.rm = TRUE)) %>%
  arrange(desc(total_ponderado))

# Visualizar os resultados
print("Estados com mais ocorrências em uf_nascim ponderados por peso:")
print(mais_uf_nascim_ponderado)

print("Estados com mais ocorrências em UF ponderados por peso:")
print(mais_UF_ponderado)
```

> ## Summary statistics

## Summary statistics

### 1991
```{r descriptive statistics 1991}

### 1991

state_names <- c(
  "11" = "Rondônia", 
  "12" = "Acre", 
  "13" = "Amazonas", 
  "14" = "Roraima", 
  "15" = "Pará", 
  "16" = "Amapá", 
  "17" = "Tocantins", 
  "21" = "Maranhão",
  "22" = "Piauí", 
  "23" = "Ceará", 
  "24" = "Rio Grande do Norte", 
  "25" = "Paraíba", 
  "26" = "Pernambuco", 
  "27" = "Alagoas", 
  "28" = "Sergipe", 
  "29" = "Bahia",
  "31" = "Minas Gerais", 
  "32" = "Espírito Santo", 
  "33" = "Rio de Janeiro", 
  "35" = "São Paulo", 
  "41" = "Paraná", 
  "42" = "Santa Catarina", 
  "43" = "Rio Grande do Sul", 
  "50" = "Mato Grosso do Sul", 
  "51" = "Mato Grosso", 
  "52" = "Goiás", 
  "53" = "Distrito Federal"
)


# Step 1: Calculate statistics for each UF
estatisticas_descritivas_30_49_1991 <- data_1991 %>%
  group_by(uf_nascim) %>%
  summarise(
    # Total weighted observations (sum of weights)
    Observations = round(sum(V7301, na.rm = TRUE), 0),

    # Weighted mean and standard deviation for occupation
    Employed_Migrant = weighted.mean(ocupada_migrante_15, w = V7301, na.rm = TRUE),

    # Weighted mean and standard deviation for children
    Children = weighted.mean(children, w = V7301, na.rm = TRUE),

    # Weighted mean and standard deviation for labor force participation (LFP)
    LFP_1970 = weighted.mean(lfp_uf_30_49_1970, w = V7301, na.rm = TRUE),

    # Weighted mean and standard deviation for total fertility rate (TFR)
    TFR_1970 = weighted.mean(tfr_1970, w = V7301, na.rm = TRUE),
  )

# Step 2: Rename UF codes to state names
estatisticas_descritivas_30_49_1991$uf_nascim <- state_names[as.character(estatisticas_descritivas_30_49_1991$uf_nascim)]
colnames(estatisticas_descritivas_30_49_1991)[1] <- "State"  # Rename the 'uf_nascim' column to 'State'

# Step 3: Calculate the overall mean and standard deviation for each metric and add as rows
mean_row <- estatisticas_descritivas_30_49_1991 %>%
  summarise(
    State = "Mean",
    Observations = round(mean(Observations, na.rm = TRUE), 0),
    Employed_Migrant = mean(Employed_Migrant, na.rm = TRUE),
    Children = mean(Children, na.rm = TRUE),
    LFP_1970 = mean(LFP_1970, na.rm = TRUE),
    TFR_1970 = mean(TFR_1970, na.rm = TRUE),
  )

sd_row <- estatisticas_descritivas_30_49_1991 %>%
  summarise(
    State = "SD",
    Observations = sd(Observations, na.rm = TRUE),
    Employed_Migrant = sd(Employed_Migrant, na.rm = TRUE),
    Children = sd(Children, na.rm = TRUE),
    LFP_1970 = sd(LFP_1970, na.rm = TRUE),
    TFR_1970 = sd(TFR_1970, na.rm = TRUE),
  )

# Combine the main data with the summary rows
estatisticas_descritivas_final <- bind_rows(estatisticas_descritivas_30_49_1991, mean_row, sd_row)

#estatisticas_descritivas_final <- estatisticas_descritivas_final %>%
  #filter(!State %in% c("Rondônia", "Acre", "Roraima", "Amapá", "Tocantins"))

# Step 4: Generate LaTeX output
latex_table <- xtable(estatisticas_descritivas_final)
print(latex_table, type = "latex", include.rownames = FALSE)
```

### 1991 - full
```{r descriptive statistics 1991 - full}

### 1991

state_names <- c(
  "11" = "Rondônia", 
  "12" = "Acre", 
  "13" = "Amazonas", 
  "14" = "Roraima", 
  "15" = "Pará", 
  "16" = "Amapá", 
  "17" = "Tocantins", 
  "21" = "Maranhão",
  "22" = "Piauí", 
  "23" = "Ceará", 
  "24" = "Rio Grande do Norte", 
  "25" = "Paraíba", 
  "26" = "Pernambuco", 
  "27" = "Alagoas", 
  "28" = "Sergipe", 
  "29" = "Bahia",
  "31" = "Minas Gerais", 
  "32" = "Espírito Santo", 
  "33" = "Rio de Janeiro", 
  "35" = "São Paulo", 
  "41" = "Paraná", 
  "42" = "Santa Catarina", 
  "43" = "Rio Grande do Sul", 
  "50" = "Mato Grosso do Sul", 
  "51" = "Mato Grosso", 
  "52" = "Goiás", 
  "53" = "Distrito Federal"
)


# Step 1: Calculate statistics for each UF
estatisticas_descritivas_30_49_1991_full <- data_1991 %>%
  group_by(uf_nascim) %>%
  summarise(
    # Total weighted observations (sum of weights)
    Observations = round(sum(V7301, na.rm = TRUE), 0),

    # Average age
    Migrant_Woman_Age = weighted.mean(age_fem, w = V7301, na.rm = TRUE),

    # Weighted mean and standard deviation for occupation
    Employed_Migrant = weighted.mean(ocupada_migrante_15, w = V7301, na.rm = TRUE),

    # Weighted mean and standard deviation for children
    Children = weighted.mean(children, w = V7301, na.rm = TRUE),

    # Weighted mean and standard deviation for labor force participation (LFP)
    LFP_1970 = weighted.mean(lfp_uf_30_49_1970, w = V7301, na.rm = TRUE),

    # Weighted mean and standard deviation for total fertility rate (TFR)
    TFR_1970 = weighted.mean(tfr_1970, w = V7301, na.rm = TRUE),
  )

# Step 2: Rename UF codes to state names
estatisticas_descritivas_30_49_1991_full$uf_nascim <- state_names[as.character(estatisticas_descritivas_30_49_1991_full$uf_nascim)]
colnames(estatisticas_descritivas_30_49_1991_full)[1] <- "State"  # Rename the 'uf_nascim' column to 'State'

# Step 3: Calculate the overall mean and standard deviation for each metric and add as rows
mean_row <- estatisticas_descritivas_30_49_1991_full %>%
  summarise(
    State = "Mean",
    Observations = round(mean(Observations, na.rm = TRUE), 0),
    Migrant_Woman_Age = mean(Migrant_Woman_Age, na.rm = TRUE),
    Employed_Migrant = mean(Employed_Migrant, na.rm = TRUE),
    Children = mean(Children, na.rm = TRUE),
    LFP_1970 = mean(LFP_1970, na.rm = TRUE),
    TFR_1970 = mean(TFR_1970, na.rm = TRUE),
  )

sd_row <- estatisticas_descritivas_30_49_1991_full %>%
  summarise(
    State = "SD",
    Observations = sd(Observations, na.rm = TRUE),
    Migrant_Woman_Age = sd(Migrant_Woman_Age, na.rm = TRUE),
    Employed_Migrant = sd(Employed_Migrant, na.rm = TRUE),
    Children = sd(Children, na.rm = TRUE),
    LFP_1970 = sd(LFP_1970, na.rm = TRUE),
    TFR_1970 = sd(TFR_1970, na.rm = TRUE),
  )

# Combine the main data with the summary rows
estatisticas_descritivas_final_1991_full <- bind_rows(estatisticas_descritivas_30_49_1991_full, mean_row, sd_row)

#estatisticas_descritivas_final_1991_full <- estatisticas_descritivas_final_1991_full %>%
  #filter(!State %in% c("Rondônia", "Acre", "Roraima", "Amapá", "Tocantins"))

# Step 4: Generate LaTeX output
latex_table <- xtable(estatisticas_descritivas_final_1991_full)
print(latex_table, type = "latex", include.rownames = FALSE)
```


```{r stat desc 1991 - anos educ}

### 1991

state_names <- c(
  "11" = "Rondônia", 
  "12" = "Acre", 
  "13" = "Amazonas", 
  "14" = "Roraima", 
  "15" = "Pará", 
  "16" = "Amapá", 
  "17" = "Tocantins", 
  "21" = "Maranhão",
  "22" = "Piauí", 
  "23" = "Ceará", 
  "24" = "Rio Grande do Norte", 
  "25" = "Paraíba", 
  "26" = "Pernambuco", 
  "27" = "Alagoas", 
  "28" = "Sergipe", 
  "29" = "Bahia",
  "31" = "Minas Gerais", 
  "32" = "Espírito Santo", 
  "33" = "Rio de Janeiro", 
  "35" = "São Paulo", 
  "41" = "Paraná", 
  "42" = "Santa Catarina", 
  "43" = "Rio Grande do Sul", 
  "50" = "Mato Grosso do Sul", 
  "51" = "Mato Grosso", 
  "52" = "Goiás", 
  "53" = "Distrito Federal"
)


# Step 1: Calculate statistics for each UF
estatisticas_descritivas_30_49 <- data_inc_educ_1991 %>%
  group_by(uf_nascim) %>%
  summarise(
    # Total weighted observations (sum of weights)
    Observations = round(sum(V7301, na.rm = TRUE), 0),

    # Weighted mean and standard deviation for occupation
    Employed_Migrant = weighted.mean(ocupada_migrante_15, w = V7301, na.rm = TRUE),

    # Weighted mean and standard deviation for children
    Children = weighted.mean(children, w = V7301, na.rm = TRUE),

    # Weighted mean and standard deviation for labor force participation (LFP)
    LFP_1970 = weighted.mean(lfp_uf_30_49_1970, w = V7301, na.rm = TRUE),

    # Weighted mean and standard deviation for total fertility rate (TFR)
    TFR_1970 = weighted.mean(tfr_1970, w = V7301, na.rm = TRUE),
    
    # Weighted mean and standard deviation for educ cultural proxy
    educ_1970 = weighted.mean(anos_estudo_1970_30_60, w = V7301, na.rm = TRUE),
  )

# Step 2: Rename UF codes to state names
estatisticas_descritivas_30_49$uf_nascim <- state_names[as.character(estatisticas_descritivas_30_49$uf_nascim)]
colnames(estatisticas_descritivas_30_49)[1] <- "State"  # Rename the 'uf_nascim' column to 'State'

# Step 3: Calculate the overall mean and standard deviation for each metric and add as rows
mean_row <- estatisticas_descritivas_30_49 %>%
  summarise(
    State = "Mean",
    Observations = round(mean(Observations, na.rm = TRUE), 0),
    Employed_Migrant = mean(Employed_Migrant, na.rm = TRUE),
    Children = mean(Children, na.rm = TRUE),
    LFP_1970 = mean(LFP_1970, na.rm = TRUE),
    TFR_1970 = mean(TFR_1970, na.rm = TRUE),
    educ_1970 = mean(educ_1970, na.rm = TRUE),
  )

sd_row <- estatisticas_descritivas_30_49 %>%
  summarise(
    State = "SD",
    Observations = sd(Observations, na.rm = TRUE),
    Employed_Migrant = sd(Employed_Migrant, na.rm = TRUE),
    Children = sd(Children, na.rm = TRUE),
    LFP_1970 = sd(LFP_1970, na.rm = TRUE),
    TFR_1970 = sd(TFR_1970, na.rm = TRUE),
    educ_1970 = sd(educ_1970, na.rm = TRUE),
  )

# Combine the main data with the summary rows
estatisticas_descritivas_final <- bind_rows(estatisticas_descritivas_30_49, mean_row, sd_row)

#estatisticas_descritivas_final <- estatisticas_descritivas_final %>%
  #filter(!State %in% c("Rondônia", "Acre", "Roraima", "Amapá", "Tocantins"))

# Step 4: Generate LaTeX output
latex_table <- xtable(estatisticas_descritivas_final)
print(latex_table, type = "latex", include.rownames = FALSE)


```






























```{r}
library(dplyr)
library(xtable)

# Renomear UF para nomes dos estados
state_names <- c(
  "11" = "Rondônia", 
  "12" = "Acre", 
  "13" = "Amazonas", 
  "14" = "Roraima", 
  "15" = "Pará", 
  "16" = "Amapá", 
  "17" = "Tocantins", 
  "21" = "Maranhão",
  "22" = "Piauí", 
  "23" = "Ceará", 
  "24" = "Rio Grande do Norte", 
  "25" = "Paraíba", 
  "26" = "Pernambuco", 
  "27" = "Alagoas", 
  "28" = "Sergipe", 
  "29" = "Bahia",
  "31" = "Minas Gerais", 
  "32" = "Espírito Santo", 
  "33" = "Rio de Janeiro", 
  "35" = "São Paulo", 
  "41" = "Paraná", 
  "42" = "Santa Catarina", 
  "43" = "Rio Grande do Sul", 
  "50" = "Mato Grosso do Sul", 
  "51" = "Mato Grosso", 
  "52" = "Goiás", 
  "53" = "Distrito Federal"
)

# Preparar dados de cada ano

# main

## 1991
dt_1991 <- read_parquet("D:/1_migration/1_datasets_migrants/censo/1991/censo_1991_migracao_tratada_migrante_15_final.parquet")
dt_1991 <- dt_1991 |> 
  mutate(uf_nascim = if_else(uf_nascim == 34, 35, uf_nascim))

dt_1991$age_squared_sp <- dt_1991$age_sp^2
dt_1991 <- dt_1991[dt_1991$income_sp_raw != 9999999, ]

# deflaciona para 2010
dt_1991$rend_med_mensal_pc_1 <- ifelse(
  is.na(dt_1991$income_sp_raw) | dt_1991$income_sp_raw == 0,
  NA,
  dt_1991$income_sp_raw / 4418.739003
)

dt_1991$rend_med_mensal_pc_2 <- ifelse(
  is.na(dt_1991$rend_med_mensal_pc_1) | dt_1991$rend_med_mensal_pc_1 == 0,
  NA,
  dt_1991$rend_med_mensal_pc_1*42.869474
)

dt_1991$log_rend_med_mensal_pc_2 <- ifelse(dt_1991$rend_med_mensal_pc_2 > 0, log(dt_1991$rend_med_mensal_pc_2), NA)

names(dt_1991)[names(dt_1991) == "income_sp_raw"] <- "income_sp_raw_old"
names(dt_1991)[names(dt_1991) == "rend_med_mensal_pc_2"] <- "income_sp_raw"

dt_1991$log_income_sp_raw <- ifelse(dt_1991$income_sp_raw > 0, log(dt_1991$income_sp_raw), NA)

dt_1991 <- dt_1991[dt_1991$children != 99, ]


data_1991_main <- dt_1991 |> 
  mutate(ano = 1991) |> 
  dplyr::select(
    ano, uf_nascim, V7301,
    ocupada_migrante_15, children, V0354
  ) |> 
  rename(
    peso = V7301, 
    horas_migrante = V0354
    )

## 2000
dt_2000 <- read_dta("D:/1_migration/1_datasets_migrants/censo/2000/censo_2000_migracao_tratada_migrante_15_final.dta")

dt_2000 <- dt_2000 |> 
  filter(age_fem %in% c(30:49)) |> 
  mutate(uf_nascim = ifelse(uf_nascim == 34, 35, uf_nascim))

dt_2000$children_under_5 <- 0
dt_2000$children_under_5[dt_2000$v4654 <= 5] <- 1

dt_2000$age_squared_sp <- dt_2000$age_sp^2

# deflaciona rendimento do esposo para 2010
dt_2000$rend_med_mensal_pc_1 <- ifelse(
  is.na(dt_2000$income_sp_raw) | dt_2000$income_sp_raw == 0,
  NA,
  dt_2000$income_sp_raw / 21.821053 
)

dt_2000$rend_med_mensal_pc_2 <- ifelse(
  is.na(dt_2000$rend_med_mensal_pc_1) | dt_2000$rend_med_mensal_pc_1 == 0,
  NA,
  dt_2000$rend_med_mensal_pc_1*42.869474
)

dt_2000$log_rend_med_mensal_pc_2 <- ifelse(dt_2000$rend_med_mensal_pc_2 > 0, log(dt_2000$rend_med_mensal_pc_2), NA)

names(dt_2000)[names(dt_2000) == "income_sp_raw"] <- "income_sp_raw_old"
names(dt_2000)[names(dt_2000) == "rend_med_mensal_pc_2"] <- "income_sp_raw"

dt_2000$log_income_sp_raw <- ifelse(dt_2000$income_sp_raw > 0, log(dt_2000$income_sp_raw), NA)


data_2000_main <- dt_2000 |> 
  mutate(ano = 2000) |> 
  dplyr::select(
    ano, uf_nascim, P001,
    ocupada_migrante_15, children, v4534
  ) |> 
    rename(
    peso = P001, 
    horas_migrante = v4534
      )


data_2010_main <- data_2010 |> 
  mutate(ano = 2010) |> 
  dplyr::select(
    ano, uf_nascim, peso_pess,
    ocup_migrante, children, horas_migrante
  ) |> 
  rename(
    ocupada_migrante_15 = ocup_migrante,
    peso = peso_pess
)

# junta bases
data_main <- bind_rows(data_1991_main, data_2000_main, data_2010_main)


data_1991_main <- data_1991 |> 
  mutate(ano = 1991) |> 
  dplyr::select(
    ano, uf_nascim, V7301,
    ocupada_migrante_15, children, V0354,
    tfr_1970, lfp_uf_30_49_1970
  ) |> 
  rename(
    peso = V7301, 
    horas_migrante = V0354,
    tfr = tfr_1970, 
    lfp = lfp_uf_30_49_1970)

data_2000_main <- data_2000 |> 
  mutate(ano = 2000) |> 
  dplyr::select(
    ano, uf_nascim, P001,
    ocupada_migrante_15, children, v4534,
    tfr_1980, lfp_uf_30_49_1980
  ) |> 
    rename(
    peso = P001, 
    horas_migrante = v4534,
    tfr = tfr_1980, 
    lfp = lfp_uf_30_49_1980
      )


data_2010_main <- data_2010 |> 
  mutate(ano = 2010) |> 
  dplyr::select(
    ano, uf_nascim, peso_pess,
    ocup_migrante, children, horas_migrante,
    tfr_1991, lfp_uf_30_49_1991
  ) |> 
  rename(
    ocupada_migrante_15 = ocup_migrante,
    peso = peso_pess, 
    tfr = tfr_1991, 
    lfp = lfp_uf_30_49_1991
)
  

# Juntar os dados
data <- bind_rows(data_1991_t, data_2000_t, data_2010_t)

# Cálculo das estatísticas descritivas
estatisticas_descritivas_30_49 <- data %>%
  group_by(uf_nascim, ano) %>%
  summarise(
    `Observations (1991)` = sum(V7301, na.rm = TRUE),
    `Observations (2000)` = sum(P001, na.rm = TRUE),
    `Observations (2010)` = sum(peso_pess, na.rm = TRUE),

    `Employed Migrant (1991)` = weighted.mean(ocupada_migrante_15, w = V7301, na.rm = TRUE),
    `Employed Migrant (2000)` = weighted.mean(ocupada_migrante_15, w = P001, na.rm = TRUE),
    `Employed Migrant (2010)` = weighted.mean(ocupada_migrante_15, w = peso_pess, na.rm = TRUE),

    `Children (1991)` = weighted.mean(children, w = V7301, na.rm = TRUE),
    `Children (2000)` = weighted.mean(children, w = P001, na.rm = TRUE),
    `Children (2010)` = weighted.mean(children, w = peso_pess, na.rm = TRUE),
  )

# Renomear os códigos de UF para nomes dos estados
estatisticas_descritivas_30_49 <- estatisticas_descritivas_30_49 %>%
  mutate(State = state_names[as.character(uf_nascim)]) %>%
  dplyr::select(State, everything(), -uf_nascim)

# Calcular média e desvio padrão geral
mean_row <- estatisticas_descritivas_30_49 %>%
  summarise(across(-State, ~ mean(.x, na.rm = TRUE))) %>%
  mutate(State = "Mean")

sd_row <- estatisticas_descritivas_30_49 %>%
  summarise(across(-State, ~ sd(.x, na.rm = TRUE))) %>%
  mutate(State = "SD")

# Combinar dados
estatisticas_descritivas_final <- bind_rows(estatisticas_descritivas_30_49, mean_row, sd_row)

# Gerar tabela em LaTeX
latex_table <- xtable(estatisticas_descritivas_final)
print(latex_table, type = "latex", include.rownames = FALSE)


```

```{r}
# Cálculo das estatísticas descritivas
estatisticas_descritivas_30_49 <- data %>%
  group_by(uf_nascim) %>%
  summarise(
    `LFP (1970)` = weighted.mean(lfp_uf_30_49_1970, w = V7301, na.rm = TRUE),
    `LFP (1980)` = weighted.mean(lfp_uf_30_49_1980, w = P001, na.rm = TRUE),
    `LFP (1991)` = weighted.mean(lfp_uf_30_49_1991, w = peso_pess, na.rm = TRUE),

    `TFR (1970)` = weighted.mean(tfr_1970, w = V7301, na.rm = TRUE),
    `TFR (1980)` = weighted.mean(tfr_1980, w = P001, na.rm = TRUE),
    `TFR (1991)` = weighted.mean(tfr_1991, w = peso_pess, na.rm = TRUE)
  )

# Renomear os códigos de UF para nomes dos estados
estatisticas_descritivas_30_49 <- estatisticas_descritivas_30_49 %>%
  mutate(State = state_names[as.character(uf_nascim)]) %>%
  dplyr::select(State, everything(), -uf_nascim)

# Calcular média e desvio padrão geral
mean_row <- estatisticas_descritivas_30_49 %>%
  summarise(across(-State, ~ mean(.x, na.rm = TRUE))) %>%
  mutate(State = "Mean")

sd_row <- estatisticas_descritivas_30_49 %>%
  summarise(across(-State, ~ sd(.x, na.rm = TRUE))) %>%
  mutate(State = "SD")

# Combinar dados
estatisticas_descritivas_final <- bind_rows(estatisticas_descritivas_30_49, mean_row, sd_row)

# Gerar tabela em LaTeX
latex_table <- xtable(estatisticas_descritivas_final)
print(latex_table, type = "latex", include.rownames = FALSE)
```

### 2000

```{r stat desc 2000}

### 2000

state_names <- c(
  "11" = "Rondônia", 
  "12" = "Acre", 
  "13" = "Amazonas", 
  "14" = "Roraima", 
  "15" = "Pará", 
  "16" = "Amapá", 
  "17" = "Tocantins", 
  "21" = "Maranhão",
  "22" = "Piauí", 
  "23" = "Ceará", 
  "24" = "Rio Grande do Norte", 
  "25" = "Paraíba", 
  "26" = "Pernambuco", 
  "27" = "Alagoas", 
  "28" = "Sergipe", 
  "29" = "Bahia",
  "31" = "Minas Gerais", 
  "32" = "Espírito Santo", 
  "33" = "Rio de Janeiro", 
  "35" = "São Paulo", 
  "41" = "Paraná", 
  "42" = "Santa Catarina", 
  "43" = "Rio Grande do Sul", 
  "50" = "Mato Grosso do Sul", 
  "51" = "Mato Grosso", 
  "52" = "Goiás", 
  "53" = "Distrito Federal"
)


# Step 1: Calculate statistics for each UF
estatisticas_descritivas_30_49_2000 <- data_2000 %>%
  # group_by(uf_nascim) %>%
  summarise(
    # Total weighted observations (sum of weights)
    Observations = round(sum(P001, na.rm = TRUE)),

    # Weighted mean and standard deviation for occupation
    Employed_Migrant = weighted.mean(ocupada_migrante_15, w = P001, na.rm = TRUE),

    # Weighted mean and standard deviation for children
    Children = weighted.mean(children, w = P001, na.rm = TRUE),

    # Weighted mean and standard deviation for labor force participation (LFP)
    LFP_1980 = weighted.mean(lfp_uf_30_49_1980, w = P001, na.rm = TRUE),

    # Weighted mean and standard deviation for total fertility rate (TFR)
    TFR_1980 = weighted.mean(tfr_1980, w = P001, na.rm = TRUE),
  )

# Step 2: Rename UF codes to state names
estatisticas_descritivas_30_49_2000$uf_nascim <- state_names[as.character(estatisticas_descritivas_30_49_2000$uf_nascim)]
colnames(estatisticas_descritivas_30_49_2000)[1] <- "State"  # Rename the 'uf_nascim' column to 'State'

# Step 3: Calculate the overall mean and standard deviation for each metric and add as rows
mean_row <- estatisticas_descritivas_30_49_2000 %>%
  summarise(
    State = "Mean",
    Observations = mean(Observations, na.rm = TRUE),
    Employed_Migrant = mean(Employed_Migrant, na.rm = TRUE),
    Children = mean(Children, na.rm = TRUE),
    LFP_1980 = mean(LFP_1980, na.rm = TRUE),
    TFR_1980 = mean(TFR_1980, na.rm = TRUE),
  )

sd_row <- estatisticas_descritivas_30_49_2000 %>%
  summarise(
    State = "SD",
    Observations = sd(Observations, na.rm = TRUE),
    Employed_Migrant = sd(Employed_Migrant, na.rm = TRUE),
    Children = sd(Children, na.rm = TRUE),
    LFP_1980 = sd(LFP_1980, na.rm = TRUE),
    TFR_1980 = sd(TFR_1980, na.rm = TRUE),
  )

# Combine the main data with the summary rows
estatisticas_descritivas_final <- bind_rows(estatisticas_descritivas_30_49_2000, mean_row, sd_row)

#estatisticas_descritivas_final <- estatisticas_descritivas_final %>%
  #filter(!State %in% c("Rondônia", "Acre", "Roraima", "Amapá", "Tocantins"))

# Step 4: Generate LaTeX output
latex_table <- xtable(estatisticas_descritivas_final)
print(latex_table, type = "latex", include.rownames = FALSE)


```

### 2000 - full
```{r stat desc 2000 - full}

### 2000

state_names <- c(
  "11" = "Rondônia", 
  "12" = "Acre", 
  "13" = "Amazonas", 
  "14" = "Roraima", 
  "15" = "Pará", 
  "16" = "Amapá", 
  "17" = "Tocantins", 
  "21" = "Maranhão",
  "22" = "Piauí", 
  "23" = "Ceará", 
  "24" = "Rio Grande do Norte", 
  "25" = "Paraíba", 
  "26" = "Pernambuco", 
  "27" = "Alagoas", 
  "28" = "Sergipe", 
  "29" = "Bahia",
  "31" = "Minas Gerais", 
  "32" = "Espírito Santo", 
  "33" = "Rio de Janeiro", 
  "35" = "São Paulo", 
  "41" = "Paraná", 
  "42" = "Santa Catarina", 
  "43" = "Rio Grande do Sul", 
  "50" = "Mato Grosso do Sul", 
  "51" = "Mato Grosso", 
  "52" = "Goiás", 
  "53" = "Distrito Federal"
)


# Step 1: Calculate statistics for each UF
estatisticas_descritivas_30_49_2000_full <- data_2000 %>%
  group_by(uf_nascim) %>%
  summarise(
    # Total weighted observations (sum of weights)
    Observations = round(sum(P001, na.rm = TRUE)),
    
    # Average age
    Migrant_Woman_Age = weighted.mean(age_fem, w = P001, na.rm = TRUE),

    # Weighted mean and standard deviation for occupation
    Employed_Migrant = weighted.mean(ocupada_migrante_15, w = P001, na.rm = TRUE),

    # Weighted mean and standard deviation for children
    Children = weighted.mean(children, w = P001, na.rm = TRUE),

    # Weighted mean and standard deviation for labor force participation (LFP)
    LFP_1980 = weighted.mean(lfp_uf_30_49_1980, w = P001, na.rm = TRUE),

    # Weighted mean and standard deviation for total fertility rate (TFR)
    TFR_1980 = weighted.mean(tfr_1980, w = P001, na.rm = TRUE),
  )

# Step 2: Rename UF codes to state names
estatisticas_descritivas_30_49_2000_full$uf_nascim <- state_names[as.character(estatisticas_descritivas_30_49_2000_full$uf_nascim)]
colnames(estatisticas_descritivas_30_49_2000_full)[1] <- "State"  # Rename the 'uf_nascim' column to 'State'

# Step 3: Calculate the overall mean and standard deviation for each metric and add as rows
mean_row <- estatisticas_descritivas_30_49_2000_full %>%
  summarise(
    State = "Mean",
    Observations = mean(Observations, na.rm = TRUE),
    Migrant_Woman_Age = mean(Migrant_Woman_Age, na.rm = TRUE),
    Employed_Migrant = mean(Employed_Migrant, na.rm = TRUE),
    Children = mean(Children, na.rm = TRUE),
    LFP_1980 = mean(LFP_1980, na.rm = TRUE),
    TFR_1980 = mean(TFR_1980, na.rm = TRUE),
  )

sd_row <- estatisticas_descritivas_30_49_2000_full %>%
  summarise(
    State = "SD",
    Observations = sd(Observations, na.rm = TRUE),
    Migrant_Woman_Age = sd(Migrant_Woman_Age, na.rm = TRUE),
    Employed_Migrant = sd(Employed_Migrant, na.rm = TRUE),
    Children = sd(Children, na.rm = TRUE),
    LFP_1980 = sd(LFP_1980, na.rm = TRUE),
    TFR_1980 = sd(TFR_1980, na.rm = TRUE),
  )

# Combine the main data with the summary rows
estatisticas_descritivas_final_2000_full <- bind_rows(estatisticas_descritivas_30_49_2000_full, mean_row, sd_row)

#estatisticas_descritivas_final <- estatisticas_descritivas_final %>%
  #filter(!State %in% c("Rondônia", "Acre", "Roraima", "Amapá", "Tocantins"))

# Step 4: Generate LaTeX output
latex_table <- xtable(estatisticas_descritivas_final_2000_full)
print(latex_table, type = "latex", include.rownames = FALSE)


```

### 2010

```{r}
### 2010

state_names <- c(
  "11" = "Rondônia", 
  "12" = "Acre", 
  "13" = "Amazonas", 
  "14" = "Roraima", 
  "15" = "Pará", 
  "16" = "Amapá", 
  "17" = "Tocantins", 
  "21" = "Maranhão",
  "22" = "Piauí", 
  "23" = "Ceará", 
  "24" = "Rio Grande do Norte", 
  "25" = "Paraíba", 
  "26" = "Pernambuco", 
  "27" = "Alagoas", 
  "28" = "Sergipe", 
  "29" = "Bahia",
  "31" = "Minas Gerais", 
  "32" = "Espírito Santo", 
  "33" = "Rio de Janeiro", 
  "35" = "São Paulo", 
  "41" = "Paraná", 
  "42" = "Santa Catarina", 
  "43" = "Rio Grande do Sul", 
  "50" = "Mato Grosso do Sul", 
  "51" = "Mato Grosso", 
  "52" = "Goiás", 
  "53" = "Distrito Federal"
)



# Step 1: Calculate statistics for each UF
estatisticas_descritivas_30_49_2010 <- data_2010 %>%
  group_by(uf_nascim) %>%
  summarise(
    # Total weighted observations (sum of weights)
    Observations = round(sum(peso_pess, na.rm = TRUE)),

    # Weighted mean and standard deviation for occupation
    Employed_Migrant = weighted.mean(ocup_migrante, w = peso_pess, na.rm = TRUE),

    # Weighted mean and standard deviation for children
    Children = weighted.mean(children, w = peso_pess, na.rm = TRUE),

    # Weighted mean and standard deviation for labor force participation (LFP)
    LFP_1991 = weighted.mean(lfp_uf_30_49_1991, w = peso_pess, na.rm = TRUE),

    # Weighted mean and standard deviation for total fertility rate (TFR)
    TFR_1991 = weighted.mean(tfr_1991, w = peso_pess, na.rm = TRUE),
  )

# Step 2: Rename UF codes to state names
estatisticas_descritivas_30_49_2010$uf_nascim <- state_names[as.character(estatisticas_descritivas_30_49_2010$uf_nascim)]
colnames(estatisticas_descritivas_30_49_2010)[1] <- "State"  # Rename the 'uf_nascim' column to 'State'

# Step 3: Calculate the overall mean and standard deviation for each metric and add as rows
mean_row <- estatisticas_descritivas_30_49_2010 %>%
  summarise(
    State = "Mean",
    Observations = mean(Observations, na.rm = TRUE),
    Employed_Migrant = mean(Employed_Migrant, na.rm = TRUE),
    Children = mean(Children, na.rm = TRUE),
    LFP_1991 = mean(LFP_1991, na.rm = TRUE),
    TFR_1991 = mean(TFR_1991, na.rm = TRUE),
  )

sd_row <- estatisticas_descritivas_30_49_2010 %>%
  summarise(
    State = "SD",
    Observations = sd(Observations, na.rm = TRUE),
    Employed_Migrant = sd(Employed_Migrant, na.rm = TRUE),
    Children = sd(Children, na.rm = TRUE),
    LFP_1991 = sd(LFP_1991, na.rm = TRUE),
    TFR_1991 = sd(TFR_1991, na.rm = TRUE),
  )

# Combine the main data with the summary rows
estatisticas_descritivas_final <- bind_rows(estatisticas_descritivas_30_49_2010, mean_row, sd_row)

#estatisticas_descritivas_final <- estatisticas_descritivas_final %>%
  #filter(!State %in% c("Rondônia", "Acre", "Roraima", "Amapá", "Tocantins"))

# Step 4: Generate LaTeX output
latex_table <- xtable(estatisticas_descritivas_final)
print(latex_table, type = "latex", include.rownames = FALSE)

```

### 2010 - full
```{r}
### 2010

state_names <- c(
  "11" = "Rondônia", 
  "12" = "Acre", 
  "13" = "Amazonas", 
  "14" = "Roraima", 
  "15" = "Pará", 
  "16" = "Amapá", 
  "17" = "Tocantins", 
  "21" = "Maranhão",
  "22" = "Piauí", 
  "23" = "Ceará", 
  "24" = "Rio Grande do Norte", 
  "25" = "Paraíba", 
  "26" = "Pernambuco", 
  "27" = "Alagoas", 
  "28" = "Sergipe", 
  "29" = "Bahia",
  "31" = "Minas Gerais", 
  "32" = "Espírito Santo", 
  "33" = "Rio de Janeiro", 
  "35" = "São Paulo", 
  "41" = "Paraná", 
  "42" = "Santa Catarina", 
  "43" = "Rio Grande do Sul", 
  "50" = "Mato Grosso do Sul", 
  "51" = "Mato Grosso", 
  "52" = "Goiás", 
  "53" = "Distrito Federal"
)



# Step 1: Calculate statistics for each UF
estatisticas_descritivas_30_49_2010_full <- data_2010 %>%
  group_by(uf_nascim) %>%
  summarise(
    # Total weighted observations (sum of weights)
    Observations = round(sum(peso_pess, na.rm = TRUE)),
    
    # Average age
    Migrant_Woman_Age = weighted.mean(age_fem, w = peso_pess, na.rm = TRUE),

    # Weighted mean and standard deviation for occupation
    Employed_Migrant = weighted.mean(ocup_migrante, w = peso_pess, na.rm = TRUE),

    # Weighted mean and standard deviation for children
    Children = weighted.mean(children, w = peso_pess, na.rm = TRUE),

    # Weighted mean and standard deviation for labor force participation (LFP)
    LFP_1991 = weighted.mean(lfp_uf_30_49_1991, w = peso_pess, na.rm = TRUE),

    # Weighted mean and standard deviation for total fertility rate (TFR)
    TFR_1991 = weighted.mean(tfr_1991, w = peso_pess, na.rm = TRUE),
  )

# Step 2: Rename UF codes to state names
estatisticas_descritivas_30_49_2010_full$uf_nascim <- state_names[as.character(estatisticas_descritivas_30_49_2010_full$uf_nascim)]
colnames(estatisticas_descritivas_30_49_2010_full)[1] <- "State"  # Rename the 'uf_nascim' column to 'State'

# Step 3: Calculate the overall mean and standard deviation for each metric and add as rows
mean_row <- estatisticas_descritivas_30_49_2010_full %>%
  summarise(
    State = "Mean",
    Observations = mean(Observations, na.rm = TRUE),
    Migrant_Woman_Age = mean(Migrant_Woman_Age, na.rm = TRUE),
    Employed_Migrant = mean(Employed_Migrant, na.rm = TRUE),
    Children = mean(Children, na.rm = TRUE),
    LFP_1991 = mean(LFP_1991, na.rm = TRUE),
    TFR_1991 = mean(TFR_1991, na.rm = TRUE),
  )

sd_row <- estatisticas_descritivas_30_49_2010_full %>%
  summarise(
    State = "SD",
    Observations = sd(Observations, na.rm = TRUE),
    Migrant_Woman_Age = sd(Migrant_Woman_Age, na.rm = TRUE),
    Employed_Migrant = sd(Employed_Migrant, na.rm = TRUE),
    Children = sd(Children, na.rm = TRUE),
    LFP_1991 = sd(LFP_1991, na.rm = TRUE),
    TFR_1991 = sd(TFR_1991, na.rm = TRUE),
  )

# Combine the main data with the summary rows
estatisticas_descritivas_final_2010_full <- bind_rows(estatisticas_descritivas_30_49_2010_full, mean_row, sd_row)

#estatisticas_descritivas_final_2010_full <- estatisticas_descritivas_final_2010_full %>%
  #filter(!State %in% c("Rondônia", "Acre", "Roraima", "Amapá", "Tocantins"))

# Step 4: Generate LaTeX output
latex_table <- xtable(estatisticas_descritivas_final_2010_full)
print(latex_table, type = "latex", include.rownames = FALSE)

```

```{r}
library(dplyr)
library(tidyr)
library(xtable)

# Calculando as estatísticas para cada UF e ano
estatisticas_descritivas_30_49 <- data_main %>%
  group_by(uf_nascim, ano) %>%
  summarise(
    Observations = sum(peso, na.rm = TRUE),
    Employed_Migrant = weighted.mean(ocupada_migrante_15, w = peso, na.rm = TRUE),
    Children = weighted.mean(children, w = peso, na.rm = TRUE),
    .groups = "drop"
  )

# Transformando os resultados para que cada ano seja uma coluna
estatisticas_wide <- estatisticas_descritivas_30_49 %>%
  pivot_wider(
    names_from = ano,
    values_from = c(Observations, Employed_Migrant, Children),
    names_glue = "{.value}_{ano}"
  )

# Renomeando os códigos dos estados para nomes completos
state_names <- c(
  "11" = "Rondônia", "12" = "Acre", "13" = "Amazonas", "14" = "Roraima",
  "15" = "Pará", "16" = "Amapá", "17" = "Tocantins", "21" = "Maranhão",
  "22" = "Piauí", "23" = "Ceará", "24" = "Rio Grande do Norte", "25" = "Paraíba",
  "26" = "Pernambuco", "27" = "Alagoas", "28" = "Sergipe", "29" = "Bahia",
  "31" = "Minas Gerais", "32" = "Espírito Santo", "33" = "Rio de Janeiro",
  "35" = "São Paulo", "41" = "Paraná", "42" = "Santa Catarina",
  "43" = "Rio Grande do Sul", "50" = "Mato Grosso do Sul", "51" = "Mato Grosso",
  "52" = "Goiás", "53" = "Distrito Federal"
)

estatisticas_wide <- estatisticas_wide %>%
  mutate(State = state_names[as.character(uf_nascim)]) %>%
  dplyr::select(State, starts_with("Observations"), starts_with("Employed"), starts_with("Children"))

# Renomear as colunas
estatisticas_wide <- estatisticas_wide %>%
  rename(
    `State` = State,
    `Observations 1991` = Observations_1991,
    `Observations 2000` = Observations_2000,
    `Observations 2010` = Observations_2010,
    `Employed 1991` = Employed_Migrant_1991,
    `Employed 2000` = Employed_Migrant_2000,
    `Employed 2010` = Employed_Migrant_2010,
    `Children 1991` = Children_1991,
    `Children 2000` = Children_2000,
    `Children 2010` = Children_2010
  )

# Adicionar as linhas de média e SD
mean_row <- estatisticas_wide %>%
  summarise(across(
    where(is.numeric), mean, na.rm = TRUE
  )) %>%
  mutate(State = "Mean")

sd_row <- estatisticas_wide %>%
  summarise(across(
    where(is.numeric), sd, na.rm = TRUE
  )) %>%
  mutate(State = "SD")

# Combinar a tabela com as linhas de média e SD
estatisticas_wide <- bind_rows(estatisticas_wide, mean_row, sd_row)

# Reorganizar a tabela para que a coluna "State" fique primeiro
estatisticas_wide <- estatisticas_wide %>%
  relocate(State, everything())

# Visualizar a tabela final
print(estatisticas_wide)

# Exportar para LaTeX
library(xtable)
latex_table <- xtable(estatisticas_wide)
print(latex_table, type = "latex", include.rownames = FALSE)

```
```{r}
library(dplyr)
library(tidyr)
library(xtable)

# Calculando as estatísticas para cada UF e ano
estatisticas_descritivas_30_49 <- data %>%
  group_by(uf_nascim, ano) %>%
  summarise(
    TFR = weighted.mean(tfr, w = peso, na.rm = TRUE),
    LFP = weighted.mean(lfp, w = peso, na.rm = TRUE),
    .groups = "drop"
  )

# Transformando os resultados para que cada ano seja uma coluna
estatisticas_wide <- estatisticas_descritivas_30_49 %>%
  pivot_wider(
    names_from = ano,
    values_from = c(TFR, LFP),
    names_glue = "{.value}_{ano}"
  )

# Renomeando os códigos dos estados para nomes completos
state_names <- c(
  "11" = "Rondônia", "12" = "Acre", "13" = "Amazonas", "14" = "Roraima",
  "15" = "Pará", "16" = "Amapá", "17" = "Tocantins", "21" = "Maranhão",
  "22" = "Piauí", "23" = "Ceará", "24" = "Rio Grande do Norte", "25" = "Paraíba",
  "26" = "Pernambuco", "27" = "Alagoas", "28" = "Sergipe", "29" = "Bahia",
  "31" = "Minas Gerais", "32" = "Espírito Santo", "33" = "Rio de Janeiro",
  "35" = "São Paulo", "41" = "Paraná", "42" = "Santa Catarina",
  "43" = "Rio Grande do Sul", "50" = "Mato Grosso do Sul", "51" = "Mato Grosso",
  "52" = "Goiás", "53" = "Distrito Federal"
)

estatisticas_wide <- estatisticas_wide %>%
  mutate(State = state_names[as.character(uf_nascim)]) %>%
  dplyr::select(State, starts_with("TFR"), starts_with("LFP"))

# Renomear as colunas
estatisticas_wide <- estatisticas_wide %>%
  rename(
    `State` = State,
    `TFR 1970` = TFR_1991,
    `TFR 1980` = TFR_2000,
    `TFR 1991` = TFR_2010,
    `LFP 1970` = LFP_1991,
    `LFP 1980` = LFP_2000,
    `LFP 1991` = LFP_2010,
  )

# Adicionar as linhas de média e SD
mean_row <- estatisticas_wide %>%
  summarise(across(
    where(is.numeric), weighted.mean, w = peso, na.rm = TRUE
  )) %>%
  mutate(State = "Mean")

sd_row <- estatisticas_wide %>%
  summarise(across(
    where(is.numeric), sd, na.rm = TRUE
  )) %>%
  mutate(State = "SD")

# Combinar a tabela com as linhas de média e SD
estatisticas_wide <- bind_rows(estatisticas_wide, mean_row, sd_row)

# Reorganizar a tabela para que a coluna "State" fique primeiro
estatisticas_wide <- estatisticas_wide %>%
  relocate(State, everything())

# Visualizar a tabela final
print(estatisticas_wide)

# Exportar para LaTeX
library(xtable)
latex_table <- xtable(estatisticas_wide)
print(latex_table, type = "latex", include.rownames = FALSE)


```

```{r image}
setwd("D:/1_migration/4_results_migrants/ambiente")
load("primeiro.RData")
```
