---
title: "Results for 2010, 2000 and 1991"
author: "Thais Takeuchi"
date: "2024-10-24"
output: html_document
---

## Load packages
```{r load, message=FALSE, warning=FALSE, include=FALSE}
#######################
# PREPARE ENVIRONMENT
#######################

rm(list = ls())

load.lib <- c("data.table","foreign","stargazer","devtools","stringi", "srvyr", "survey","tidyverse","gtools", "remote","installr","microdadosBrasil","ggplot2","viridis","hrbrthemes","WDI","dplyr", "arrow", "readxl","rio","writexl","dineq", "basedosdados", "httr", "haven", "openxlsx", "fixest", "readxl", "xtable", "kableExtra", "margins","marginaleffects")

install.lib <- load.lib[!load.lib %in% installed.packages()]
for(lib in install.lib) install.packages(lib,dependencies=TRUE)
sapply(load.lib, require, character=TRUE)
```

## CENSOS
```{r census}

#########
# CENSUS
#########

# 1991 #
data_1991 <- read_xlsx("D:/1_migration/1_datasets_migrants/bases/census_1991_proxies_1970_30_49.xlsx")
data_1991$children[data_1991$children == 99] <- NA

# work
data_1991$salary <- ifelse(
  data_1991$V0356 != 9999999,
  data_1991$V3561,
  NA
)

semanas_por_mes <- 4.33
data_1991$horas_trabalhadas <- data_1991$V0354
data_1991$horas_trabalhadas_mes <- data_1991$V0354 * semanas_por_mes
data_1991$ganhos_horarios <- data_1991$salary / data_1991$horas_trabalhadas_mes
data_1991$ganhos_horarios[data_1991$ganhos_horarios <= 0] <- NA
data_1991$log_ganhos_horarios <- log(data_1991$ganhos_horarios)

# cria variavel de idade do esposo ao quadrado
data_1991$age_squared_sp <- data_1991$age_sp^2

## urbana
data_urbana_1991 <- read_xlsx("D:/1_migration/1_datasets_migrants/bases/census_1991_proxies_1970_30_49_urbana.xlsx")
data_urbana_1991$age_squared_sp <- data_urbana_1991$age_sp^2

## rural
data_rural_1991 <- read_xlsx("D:/1_migration/1_datasets_migrants/bases/census_1991_proxies_1970_30_49_rural.xlsx")
data_rural_1991$age_squared_sp <- data_rural_1991$age_sp^2

# 2000 #
## total
data_2000 <- read_xlsx("D:/1_migration/1_datasets_migrants/bases/census_2000_proxies_1980_30_49.xlsx")
data_2000$age_squared_sp <- data_2000$age_sp^2

## urbana
data_urbana_2000 <- read_xlsx("D:/1_migration/1_datasets_migrants/bases/census_2000_proxies_1980_30_49_urbana.xlsx")
data_urbana_2000$age_squared_sp <- data_urbana_2000$age_sp^2

## rural
data_rural_2000 <- read_xlsx("D:/1_migration/1_datasets_migrants/bases/census_2000_proxies_1980_30_49_rural.xlsx")
data_rural_2000$age_squared_sp <- data_rural_2000$age_sp^2

# 2010 #
data_2010 <- read_xlsx("D:/1_migration/1_datasets_migrants/bases/census_2010_proxies_1991_30_49.xlsx")
data_2010$age_squared_sp <- data_2010$age_sp^2








#######
# RACE
#######

## White
## 1991
data_white_1991 <- data_1991 |> 
  filter(V0309 == 1)

## 2000
data_white_2000 <- data_2000 |> 
  filter(v0408 == 1)

## 2010
data_white_2010 <- data_2010 |> 
  filter(raca == 1)

## Black/Brown
## 1991
data_black_1991 <- data_1991 |> 
  filter(V0309 %in% c(2,4))

## 2000
data_black_2000 <- data_2000 |> 
  filter(v0408 %in% c(2,4))

## 2010
data_black_2010 <- data_2010 |> 
  filter(raca %in% c(2,4))

######################
# ROBUSTEZ - work
######################

## white
## 1991
data_white_without_53_1991 <- data_white_1991 |> # Brasilia
  filter(uf_nascim != 53)
data_white_without_51_1991 <- data_white_1991 |> # Mato Grosso
  filter(uf_nascim != 51)

## 2000
data_white_without_53_2000 <- data_white_2000 |>  # Brasilia
  filter(uf_nascim != 53)
data_white_without_51_2000 <- data_white_2000 |>  # Mato Grosso
  filter(uf_nascim != 51)

## 2010
data_white_without_53_2010 <- data_white_2010 |>  # Brasilia
  filter(uf_nascim != 53)
data_white_without_17_2010 <- data_white_2010 |>  # Tocantins
  filter(uf_nascim != 17)

## black/brown
## 1991
data_black_without_53_1991 <- data_black_1991 |> # Brasilia
  filter(uf_nascim != 53)
data_black_without_51_1991 <- data_black_1991 |> # Mato Grosso
  filter(uf_nascim != 51)

## 2000
data_black_without_53_2000 <- data_black_2000 |>  # Brasilia
  filter(uf_nascim != 53)
data_black_without_51_2000 <- data_black_2000 |>  # Mato Grosso
  filter(uf_nascim != 51)

## 2010
data_black_without_53_2010 <- data_black_2010 |>  # Brasilia
  filter(uf_nascim != 53)
data_black_without_17_2010 <- data_black_2010 |>  # Tocantins
  filter(uf_nascim != 17)

#####################
# ROBUSTEZ - fertility
#####################

## highest LFP
## 1991
data_without_13_1991 <- data_1991 |> # Amazonas
  filter(uf_nascim != 13)

## 2000
data_without_21_2000 <- data_2000 |>  # Maranhão
  filter(uf_nascim != 21)

## 2010
data_without_16_2010 <- data_2010 |>  # Amapá
  filter(uf_nascim != 16)

## smallest LFP
## 1991
data_without_33_1991 <- data_1991 |> # rj
  filter(uf_nascim != 33)

## 2000
  data_without_33_2000 <- data_2000 |>  # rj
  filter(uf_nascim != 33)

## 2010
data_without_33_2010 <- data_2010 |>  # rj
  filter(uf_nascim != 33)

########################
# ROBUSTEZ - age (40-49)
########################

## 1991
data_40_49_1991 <- data_1991 |> 
  filter(age_fem %in% c(40:49))

## 2000
data_40_49_2000 <- data_2000 |>  
  filter(age_fem %in% c(40:49))

## 2010
data_40_49_2010 <- data_2010 |>  
  filter(age_fem %in% c(40:49))
```


Education variables.
```{r education variables}
#data_1991 <- data_1991 |> 
  #mutate(
    #menos_fund_mulher = ifelse(V0328 %in% c(0,1,2) & migrante_casada == 1, 1, 0),
    #menos_fund_homem  = ifelse(V0328 %in% c(0,1,2) & sexo == 1, 1, 0))
```

> # FE Regressions

## Avaliando o impacto da lfp da UF de origem sobre a probabilidade de ocupação da mulher migrante

```{r variables in latex work}
var_labels <- c(
  "ocupada_migrante_15" = "Employed Migrant",
  "lfp_uf_30_49_1970" = "Labor Force Participation (1970)",
  "lfp_uf_30_49_1980" = "Labor Force Participation (1980)",
  "lfp_uf_30_49_1991" = "Labor Force Participation (1991)",
  "fund_mulher" = "Basic Education (Female)",
  "em_mulher" = "High School (Female)",
  "superior_mulher" = "Higher Education (Female)",
  "fund_homem" = "Basic Education (Male)",
  "em_homem" = "High School (Male)",
  "superior_homem" = "Higher Education (Male)",
  "income_sp_raw" = "Income (Spouse)",
  "age_fem" = "Age (Female)",
  "age_squared_fem" = "Age Squared (Female)",
  "age_sp" = "Age (Spouse)",
  "children_under_5" = "Number of Children Under 5",
  "V1102" = "Munic 1991",
  "v0103" = "Munic 2000",
  "munic" = "Munic 2010",
  "uf_nascim" = "State of Birth"
)
```

```{r save results}
setwd("D:/1_migration/4_results_migrants/graphs")
```

### 1991

#### only lfp 1991
```{r work 1991 1}
work_1991_1 <- feols(ocupada_migrante_15~ lfp_uf_30_49_1970+ age_fem + age_squared_fem + age_sp|V1102, data = data_1991, weights = ~V7301, cluster = ~uf_nascim)
summary(work_1991_1)
etable(work_1991_1, tex = TRUE, dict = var_labels, digits = "r4")
```

#### lfp 1991 + woman's schooling
```{r work 1991 2}
work_1991_2 <- feols(ocupada_migrante_15~ lfp_uf_30_49_1970 + fund_mulher + em_mulher + superior_mulher+ age_fem + age_squared_fem + age_sp|V1102, data = data_1991, weights = ~V7301, cluster = ~uf_nascim)
summary(work_1991_2)
etable(work_1991_2, tex = TRUE, dict = var_labels, digits = "r4")
```

#### lfp 1991 + woman's schooling + spouse's schooling
```{r work 1991 3}
work_1991_3 <- feols(ocupada_migrante_15~ lfp_uf_30_49_1970 + fund_mulher + em_mulher + superior_mulher + fund_homem + em_homem + superior_homem + age_fem + age_squared_fem + age_sp+ income_sp_raw|V1102, data = data_1991, weights = ~V7301, cluster = ~uf_nascim)
summary(work_1991_3)
etable(work_1991_3, tex = TRUE, dict = var_labels, digits = "r4")
```

#### lfp 1991 + spouse's schooling
```{r work 1991 5}
work_1991_5 <- feols(ocupada_migrante_15~ lfp_uf_30_49_1970 + fund_homem + em_homem + superior_homem + income_sp_raw + age_fem + age_squared_fem + age_sp + children_under_5 |V1102, data = data_1991, weights = ~V7301, cluster = ~uf_nascim)
summary(work_1991_5)
etable(work_1991_5, tex = TRUE, dict = var_labels, digits = "r4")
```

#### lfp 1991 + spouse's schooling: probit

```{r work 1991 5 probit}
work_1991_5_probit <- feglm(ocupada_migrante_15~ lfp_uf_30_49_1970 + fund_homem + em_homem + superior_homem + income_sp_raw + age_fem + age_squared_fem + age_sp + children_under_5 | V1102, 
                            data = data_1991, 
                            weights = ~V7301, 
                            cluster = ~uf_nascim, 
                            family = binomial(link = "probit"))
summary(work_1991_5_probit)
```

```{r work 1991 5 probit table }
# Dicionário para renomear as variáveis
var_names <- c(
  "age_fem" = "Age (Woman)",
  "age_sp" = "Age (Spouse)",
  "age_squared_fem" = "Age Squared (Woman)",
  "children_under_5" = "Children Under 5",
  "em_homem" = "Primary Education (Spouse)",
  "fund_homem" = "Secondary Education (Spouse)",
  "income_sp_raw" = "Spouse's Income",
  "lfp_uf_30_49_1970" = "LFP Rate 1970",
  "superior_homem" = "Higher Education (Spouse)"
)

# Criar um data frame para armazenar os efeitos marginais ajustados por desvio padrão
resultados <- avg_marginal_effects %>%
  mutate(
    # Calcular o desvio padrão para cada variável (somente para variáveis contínuas)
    std_dev = sapply(term, function(var) {
      if (is.numeric(data_1991[[var]])) {
        return(sd(data_1991[[var]], na.rm = TRUE))
      } else {
        return(NA)
      }
    }),
    # Calcular o efeito marginal ajustado para variáveis contínuas
    marginal_effect_sd = ifelse(!is.na(std_dev), estimate * std_dev, estimate),
    # Definir níveis de significância
    sig = case_when(
      p.value < 0.01 ~ "***",
      p.value < 0.05 ~ "**",
      p.value < 0.1 ~ "*",
      TRUE ~ ""
    ),
    # Renomear variáveis de acordo com o dicionário
    term = ifelse(term %in% names(var_names), var_names[term], term)
  )

# Filtrar apenas colunas relevantes para a tabela
resultados <- resultados %>%
  dplyr::select(term, marginal_effect_sd, std.error, sig)

# Gerar código LaTeX no formato especificado
cat("\\begin{table}[!h]\n\\centering\n\\begin{tabular}{lc}\n\\toprule\n")
cat("\\multicolumn{1}{c}{Dependent Variable: } & \\multicolumn{1}{c}{Employed Woman} \\\\\n")
cat("\\cmidrule(l{3pt}r{3pt}){1-1} \\cmidrule(l{3pt}r{3pt}){2-2}\n & (1991)\\\\\n\\midrule\n")

# Iterar sobre as linhas para formatar cada variável
for (i in 1:nrow(resultados)) {
  # Imprimir o nome da variável, efeito marginal ajustado e nível de significância
  cat(resultados$term[i], "&", round(resultados$marginal_effect_sd[i], 4), resultados$sig[i], "\\\\\n")
  # Imprimir o erro-padrão entre parênteses na linha abaixo
  cat("& (", round(resultados$std.error[i], 4), ")\\\\\n")
}

# Adicionar informações sobre efeitos fixos e estatísticas de ajuste
cat("\\midrule & \\\\\n\\emph{Fixed-effects} & \\\\\nMunic & Yes\\\\\n")
cat("\\midrule & \\\\\n\\emph{Fit statistics} & \\\\\n")

cat("Observations &", nobs(work_1991_5_probit), "\\\\\n")

# Calcular e imprimir o Pseudo R²
cat("Adj. Pseudo R$^2$ &", round(summary(work_1991_5_probit)$pseudo_r2, 4), "\\\\\n")
cat("\\bottomrule\n")
cat("\\multicolumn{2}{l}{\\rule{0pt}{1em}Clustered (State of Origin) sd in parentheses. Significance levels: *** $p<0.01$, ** $p<0.05$, * $p<0.1$}\\\\\n")
cat("\\end{tabular}\n\\end{table}")

```
#-------------------------------------------------------------------------------
#### everything
```{r work 1991 4}
work_1991_4 <- feols(ocupada_migrante_15~ lfp_uf_30_49_1970 + fund_mulher + em_mulher + superior_mulher + fund_homem + em_homem + superior_homem + income_sp_raw + age_fem + age_squared_fem + age_sp + children_under_5 |V1102, data = data_1991, weights = ~V7301, cluster = ~uf_nascim)
summary(work_1991_4)
etable(work_1991_4, tex = TRUE, dict = var_labels, digits = "r4")
```

#### everything: probit

```{r work 1991 4 probit}
work_1991_4_probit <- feglm(ocupada_migrante_15 ~ lfp_uf_30_49_1970 + fund_mulher + em_mulher + superior_mulher + fund_homem + em_homem + superior_homem + income_sp_raw + age_fem + age_squared_fem + age_sp + children_under_5 | V1102, 
                            data = data_1991, 
                            weights = ~V7301, 
                            cluster = ~uf_nascim, 
                            family = binomial(link = "probit"))
summary(work_1991_4_probit)
```
```{r work 1991 4 probit table}









avg_marginal_effects <- slopes(work_1991_4_probit)

# Convert to a data frame if not already
avg_marginal_effects <- as.data.frame(avg_marginal_effects)

var_names <- c(
  "age_fem" = "Age (Woman)",
  "age_sp" = "Age (Spouse)",
  "age_squared_fem" = "Age Squared (Woman)",
  "children_under_5" = "Children Under 5",
  "em_mulher" = "Primary Education (Woman)",
  "fund_mulher" = "Secondary Education (Woman)",
  "superior_mulher" = "Higher Education (Woman)",
  "em_homem" = "Primary Education (Spouse)",
  "fund_homem" = "Secondary Education (Spouse)",
  "income_sp_raw" = "Spouse's Income",
  "lfp_uf_30_49_1970" = "LFP Rate 1970",
  "superior_homem" = "Higher Education (Spouse)"
)

# Criar um data frame para armazenar os efeitos marginais ajustados por desvio padrão
resultados <- avg_marginal_effects %>%
  mutate(
    # Calcular o desvio padrão para cada variável (somente para variáveis contínuas)
    std_dev = sapply(term, function(var) {
      if (is.numeric(data_1991[[var]])) {
        return(sd(data_1991[[var]], na.rm = TRUE))
      } else {
        return(NA)
      }
    }),
    # Calcular o efeito marginal ajustado para variáveis contínuas
    marginal_effect_sd = ifelse(!is.na(std_dev), estimate * std_dev, estimate),
    # Definir níveis de significância
    sig = case_when(
      p.value < 0.01 ~ "***",
      p.value < 0.05 ~ "**",
      p.value < 0.1 ~ "*",
      TRUE ~ ""
    ),
    # Renomear variáveis de acordo com o dicionário
    term = ifelse(term %in% names(var_names), var_names[term], term)
  )

# Filtrar apenas colunas relevantes para a tabela
resultados <- resultados %>%
  dplyr::select(term, marginal_effect_sd, std.error, sig)

# Gerar código LaTeX no formato especificado
cat("\\begin{table}[!h]\n\\centering\n\\begin{tabular}{lc}\n\\toprule\n")
cat("\\multicolumn{1}{c}{Dependent Variable: } & \\multicolumn{1}{c}{Employed Woman} \\\\\n")
cat("\\cmidrule(l{3pt}r{3pt}){1-1} \\cmidrule(l{3pt}r{3pt}){2-2}\n & (1991)\\\\\n\\midrule\n")

# Iterar sobre as linhas para formatar cada variável
for (i in 1:nrow(resultados)) {
  # Imprimir o nome da variável, efeito marginal ajustado e nível de significância
  cat(resultados$term[i], "&", round(resultados$marginal_effect_sd[i], 4), resultados$sig[i], "\\\\\n")
  # Imprimir o erro-padrão entre parênteses na linha abaixo
  cat("& (", round(resultados$std.error[i], 4), ")\\\\\n")
}

# Adicionar informações sobre efeitos fixos e estatísticas de ajuste
cat("\\midrule & \\\\\n\\emph{Fixed-effects} & \\\\\nMunic & Yes\\\\\n")
cat("\\midrule & \\\\\n\\emph{Fit statistics} & \\\\\n")

cat("Observations &", nobs(work_1991_4_probit), "\\\\\n")

# Calcular e imprimir o Pseudo R²
cat("Adj. Pseudo R$^2$ &", round(summary(work_1991_4_probit)$pseudo_r2, 4), "\\\\\n")
cat("\\bottomrule\n")
cat("\\multicolumn{2}{l}{\\rule{0pt}{1em}Clustered (State of Origin) sd in parentheses. Significance levels: *** $p<0.01$, ** $p<0.05$, * $p<0.1$}\\\\\n")
cat("\\end{tabular}\n\\end{table}")
```

```{r 1991}
etable(work_1991_1, work_1991_2, work_1991_3,work_1991_5, work_1991_4, tex = TRUE, dict = var_labels, digits = "r4")
```

### 2000
#### only lfp 1980
```{r work 2000 1}
work_2000_1 <- feols(ocupada_migrante_15 ~ lfp_uf_30_49_1980 + age_fem + age_squared_fem + age_sp|v0103, data = data_2000, weights = ~P001, cluster = ~uf_nascim)
summary(work_2000_1)
etable(work_2000_1, tex = TRUE, dict = var_labels, digits = "r4")
```

#### lfp 1980 + woman's schooling
```{r work 2000 2}
work_2000_2 <- feols(ocupada_migrante_15 ~ lfp_uf_30_49_1980 + fund_mulher + em_mulher + superior_mulher+ age_fem + age_squared_fem + age_sp|v0103, data = data_2000, weights = ~P001, cluster = ~uf_nascim)
summary(work_2000_2)
etable(work_2000_2, tex = TRUE, dict = var_labels, digits = "r4")
```

#### lfp 1980 + woman's schooling + spouse's schooling
```{r work 2000 3}
work_2000_3 <- feols(ocupada_migrante_15 ~ lfp_uf_30_49_1980 + fund_mulher + em_mulher + superior_mulher + fund_homem + em_homem + superior_homem + age_fem + age_squared_fem + age_sp+ income_sp_raw|v0103, data = data_2000, weights = ~P001, cluster = ~uf_nascim)
summary(work_2000_3)
etable(work_2000_3, tex = TRUE, dict = var_labels, digits = "r4")
```

#### lfp 1980 + spouse's schooling
```{r work 2000 5}
work_2000_5 <- feols(ocupada_migrante_15 ~ lfp_uf_30_49_1980 + fund_homem + em_homem + superior_homem + income_sp_raw + age_fem+ age_squared_fem+ age_sp + children_under_5|v0103, data = data_2000, weights = ~P001, cluster = ~uf_nascim)
summary(work_2000_5)
etable(work_2000_5, tex = TRUE, dict = var_labels, digits = "r4")
```

#### everything
```{r work 2000 4}
work_2000_4 <- feols(ocupada_migrante_15~ lfp_uf_30_49_1980 + fund_mulher + em_mulher + superior_mulher + fund_homem + em_homem + superior_homem + income_sp_raw + age_fem + age_squared_fem + age_sp + children_under_5 |v0103, data = data_2000, weights = ~P001, cluster = ~uf_nascim)
summary(work_2000_4)
etable(work_2000_4, tex = TRUE, dict = var_labels, digits = "r4")
```

#### everything: probit

```{r work 2000 4 probit}
work_2000_4_probit <- feglm(ocupada_migrante_15~ lfp_uf_30_49_1980 + fund_mulher + em_mulher + superior_mulher + fund_homem + em_homem + superior_homem + income_sp_raw + age_fem + age_squared_fem + age_sp + children_under_5 | v0103, 
                            data = data_2000, 
                            weights = ~P001, 
                            cluster = ~uf_nascim, 
                            family = binomial(link = "probit"))
summary(work_2000_4_probit)
```

```{r work 2000 4 probit table}
var_names <- c(
  "age_fem" = "Age (Woman)",
  "age_sp" = "Age (Spouse)",
  "age_squared_fem" = "Age Squared (Woman)",
  "children_under_5" = "Children Under 5",
  "em_homem" = "Primary Education (Spouse)",
  "fund_homem" = "Secondary Education (Spouse)",
  "income_sp_raw" = "Spouse's Income",
  "lfp_uf_30_49_1980" = "LFP Rate 1980",
  "superior_homem" = "Higher Education (Spouse)"
)

# Criar um data frame para armazenar os efeitos marginais ajustados por desvio padrão
resultados <- avg_marginal_effects %>%
  mutate(
    # Calcular o desvio padrão para cada variável (somente para variáveis contínuas)
    std_dev = sapply(term, function(var) {
      if (is.numeric(data_2000[[var]])) {
        return(sd(data_2000[[var]], na.rm = TRUE))
      } else {
        return(NA)
      }
    }),
    # Calcular o efeito marginal ajustado para variáveis contínuas
    marginal_effect_sd = ifelse(!is.na(std_dev), estimate * std_dev, estimate),
    # Definir níveis de significância
    sig = case_when(
      p.value < 0.01 ~ "***",
      p.value < 0.05 ~ "**",
      p.value < 0.1 ~ "*",
      TRUE ~ ""
    ),
    # Renomear variáveis de acordo com o dicionário
    term = ifelse(term %in% names(var_names), var_names[term], term)
  )

# Filtrar apenas colunas relevantes para a tabela
resultados <- resultados %>%
  dplyr::select(term, marginal_effect_sd, std.error, sig)

# Gerar código LaTeX no formato especificado
cat("\\begin{table}[!h]\n\\centering\n\\begin{tabular}{lc}\n\\toprule\n")
cat("\\multicolumn{1}{c}{Dependent Variable: } & \\multicolumn{1}{c}{Employed Woman} \\\\\n")
cat("\\cmidrule(l{3pt}r{3pt}){1-1} \\cmidrule(l{3pt}r{3pt}){2-2}\n & (1991)\\\\\n\\midrule\n")

# Iterar sobre as linhas para formatar cada variável
for (i in 1:nrow(resultados)) {
  # Imprimir o nome da variável, efeito marginal ajustado e nível de significância
  cat(resultados$term[i], "&", round(resultados$marginal_effect_sd[i], 4), resultados$sig[i], "\\\\\n")
  # Imprimir o erro-padrão entre parênteses na linha abaixo
  cat("& (", round(resultados$std.error[i], 4), ")\\\\\n")
}

# Adicionar informações sobre efeitos fixos e estatísticas de ajuste
cat("\\midrule & \\\\\n\\emph{Fixed-effects} & \\\\\nMunic & Yes\\\\\n")
cat("\\midrule & \\\\\n\\emph{Fit statistics} & \\\\\n")

cat("Observations &", nobs(work_2000_4_probit), "\\\\\n")

# Calcular e imprimir o Pseudo R²
cat("Adj. Pseudo R$^2$ &", round(summary(work_2000_4_probit)$pseudo_r2, 4), "\\\\\n")
cat("\\bottomrule\n")
cat("\\multicolumn{2}{l}{\\rule{0pt}{1em}Clustered (State of Origin) sd in parentheses. Significance levels: *** $p<0.01$, ** $p<0.05$, * $p<0.1$}\\\\\n")
cat("\\end{tabular}\n\\end{table}")
```


#### everything
```{r work 1980 4}
work_2000_4 <- feols(ocupada_migrante_15 ~ lfp_uf_30_49_1980 + fund_mulher + em_mulher + superior_mulher + fund_homem + em_homem + superior_homem + income_sp_raw + age_fem+ age_squared_fem+ age_sp + children_under_5|v0103, data = data_2000, weights = ~P001, cluster = ~uf_nascim)
summary(work_2000_4)
etable(work_2000_4, tex = TRUE, dict = var_labels, digits = "r4")
```

#### everything: probit

```{r work 1980 4 probit}
work_2000_4_probit <- feglm(ocupada_migrante_15 ~ lfp_uf_30_49_1980 + fund_mulher + em_mulher + superior_mulher + fund_homem + em_homem + superior_homem + income_sp_raw + age_fem+ age_squared_fem+ age_sp + children_under_5 | v0103, 
                            data = data_2000, 
                            weights = ~P001, 
                            cluster = ~uf_nascim, 
                            family = binomial(link = "probit"))
summary(work_2000_4_probit)
marginais_probit <- slopes(work_2000_4_probit)
summary(marginais_probit)

```

```{r 2000}
etable(work_2000_1, work_2000_2, work_2000_3, work_2000_5, work_2000_4, tex = TRUE, dict = var_labels, digits = "r4")
```

### 2010
#### only lfp 2010
```{r work 2010 1}
work_2010_1 <- feols(ocup_migrante ~ lfp_uf_30_49_1991 + age_fem + age_squared_fem + age_sp |munic, data = data_2010, weights = ~peso_pess, cluster = ~uf_nascim)
summary(work_2010_1)
etable(work_2010_1, tex = TRUE, dict = var_labels, digits = "r4")
```

#### lfp 2010 + woman's schooling
```{r work 2010 2}
work_2010_2 <- feols(ocup_migrante ~ lfp_uf_30_49_1991 + fund_mulher + em_mulher + superior_mulher+ age_fem + age_squared_fem + age_sp|munic, data = data_2010, weights = ~peso_pess, cluster = ~uf_nascim)
summary(work_2010_2)
etable(work_2010_2, tex = TRUE, dict = var_labels, digits = "r4")
```

#### lfp 2010 + woman's schooling + spouse's schooling
```{r work 2010 3}
work_2010_3 <- feols(ocup_migrante ~ lfp_uf_30_49_1991 + fund_mulher + em_mulher + superior_mulher+ fund_homem + em_homem + superior_homem + income_sp_raw + age_fem + age_squared_fem + age_sp|munic, data = data_2010, weights = ~peso_pess, cluster = ~uf_nascim)
summary(work_2010_3)
etable(work_2010_3, tex = TRUE, dict = var_labels, digits = "r4")
```

#### lfp 2010 + spouse's schooling
```{r work 2010 5}
work_2010_5 <- feols(ocup_migrante ~ lfp_uf_30_49_1991 + fund_homem + em_homem + superior_homem + income_sp_raw + age_fem + age_squared_fem + age_sp +children_under_5|munic, data = data_2010, weights = ~peso_pess, cluster = ~uf_nascim)
summary(work_2010_5)
etable(work_2010_5, tex = TRUE, dict = var_labels, digits = "r4")
```

#### everything
```{r work 2010 4}
work_2010_4 <- feols(ocup_migrante ~ lfp_uf_30_49_1991 + fund_mulher + em_mulher + superior_mulher+ fund_homem + em_homem + superior_homem + income_sp_raw + age_fem + age_squared_fem + age_sp +children_under_5|munic, data = data_2010, weights = ~peso_pess, cluster = ~uf_nascim)
summary(work_2010_4)
etable(work_2010_4, tex = TRUE, dict = var_labels, digits = "r4")
```

#### everything: probit

```{r work 2010 4 probit}
work_2010_4_probit <- feglm(ocup_migrante ~ lfp_uf_30_49_1991 + fund_mulher + em_mulher + superior_mulher + fund_homem + em_homem + superior_homem + income_sp_raw + age_fem+ age_squared_fem+ age_sp + children_under_5 | munic, 
                            data = data_2010, 
                            weights = ~peso_pess, 
                            cluster = ~uf_nascim, 
                            family = binomial(link = "probit"))
summary(work_2010_4_probit)
marginais_probit <- slopes(work_2010_4_probit)
summary(marginais_probit)
```

```{r 2010}
etable(work_2010_1, work_2010_2, work_2010_3, work_2010_5, work_2010_4, tex = TRUE, dict = var_labels, digits = "r4")
```

#### altogether

```{r 1991 2000 2010}
etable(work_1991_5, work_2000_5, work_2010_5, work_1991_4, work_2000_4, work_2010_4, tex = TRUE, dict = var_labels, digits = "r4")
```

> # Robustness - work

Tira UF com maior e menor LFP em 1970, 80 e 91.

```{r robustez}
###########
# ROBUSTEZ
###########

## highest LFP
## 1991
data_without_53_1991 <- data_1991 |> # Brasilia
  filter(uf_nascim != 53)

## 2000
data_without_53_2000 <- data_2000 |>  # Brasilia
  filter(uf_nascim != 53)

## 2010
data_without_53_2010 <- data_2010 |>  # Brasilia
  filter(uf_nascim != 53)

## smallest LFP
## 1991
data_without_51_1991 <- data_1991 |> # Mato Grosso
  filter(uf_nascim != 51)

## 2000
data_without_51_2000 <- data_2000 |>  # Mato Grosso
  filter(uf_nascim != 51)

## 2010
data_without_17_2010 <- data_2010 |>  # Tocantins
  filter(uf_nascim != 17)
```

## 1991
```{r work 1991 4 rob higher lfp}
work_1991_4_rob_higher_lfp <- feols(ocupada_migrante_15~ lfp_uf_30_49_1970 + fund_mulher + em_mulher + superior_mulher + fund_homem + em_homem + superior_homem + income_sp_raw + age_fem + age_squared_fem + age_sp + children_under_5 |V1102, data = data_without_53_1991, weights = ~V7301, cluster = ~uf_nascim)
summary(work_1991_4_rob_higher_lfp)
etable(work_1991_4_rob_higher_lfp, tex = TRUE, dict = var_labels, digits = "r4")
```

```{r work 1991 4 rob smallest lfp}
work_1991_4_rob_smallest_lfp <- feols(ocupada_migrante_15~ lfp_uf_30_49_1970 + fund_mulher + em_mulher + superior_mulher+ fund_homem + em_homem + superior_homem + income_sp_raw + age_fem + age_squared_fem + age_sp + children_under_5 |V1102, data = data_without_51_1991, weights = ~V7301, cluster = ~uf_nascim)
summary(work_1991_4_rob_smallest_lfp)
etable(work_1991_4_rob_smallest_lfp, tex = TRUE, dict = var_labels, digits = "r4")
```


```{r work 1991 4 rob higher lfp no fem_educ}
work_1991_5_rob_higher_lfp_no_fem_educ <- feols(ocupada_migrante_15~ lfp_uf_30_49_1970 + fund_homem + em_homem + superior_homem + income_sp_raw + age_fem + age_squared_fem + age_sp + children_under_5 |V1102, data = data_without_53_1991, weights = ~V7301, cluster = ~uf_nascim)
summary(work_1991_5_rob_higher_lfp_no_fem_educ)
etable(work_1991_5_rob_higher_lfp_no_fem_educ, tex = TRUE, dict = var_labels, digits = "r4")
```

```{r work 1991 4 rob smallest lfp no fem_educ}
work_1991_5_rob_smallest_lfp_no_fem_educ <- feols(ocupada_migrante_15~ lfp_uf_30_49_1970 + fund_homem + em_homem + superior_homem + income_sp_raw + age_fem + age_squared_fem + age_sp + children_under_5 |V1102, data = data_without_51_1991, weights = ~V7301, cluster = ~uf_nascim)
summary(work_1991_5_rob_smallest_lfp_no_fem_educ)
etable(work_1991_5_rob_smallest_lfp_no_fem_educ, tex = TRUE, dict = var_labels, digits = "r4")
```

## 2000
```{r work 2000 4 rob higher lfp}
work_2000_4_rob_higher_lfp <- feols(ocupada_migrante_15 ~ lfp_uf_30_49_1980 + fund_mulher + em_mulher + superior_mulher+ fund_homem + em_homem + superior_homem + income_sp_raw + age_fem+ age_squared_fem+ age_sp + children_under_5|v0103, data = data_without_53_2000, weights = ~P001, cluster = ~uf_nascim)
summary(work_2000_4_rob_higher_lfp)
etable(work_2000_4_rob_higher_lfp, tex = TRUE, dict = var_labels, digits = "r4")
```

```{r work 2000 4 rob smallest lfp}
work_2000_4_rob_smallest_lfp <- feols(ocupada_migrante_15 ~ lfp_uf_30_49_1980 + fund_mulher + em_mulher + superior_mulher+ fund_homem + em_homem + superior_homem + income_sp_raw + age_fem+ age_squared_fem+ age_sp + children_under_5|v0103, data = data_without_51_2000, weights = ~P001, cluster = ~uf_nascim)
summary(work_2000_4_rob_smallest_lfp)
etable(work_2000_4_rob_smallest_lfp, tex = TRUE, dict = var_labels, digits = "r4")
```

```{r work 2000 4 rob higher lfp no fem_educ}
work_2000_5_rob_higher_lfp_no_fem_educ <- feols(ocupada_migrante_15 ~ lfp_uf_30_49_1980 + fund_homem + em_homem + superior_homem + income_sp_raw + age_fem+ age_squared_fem+ age_sp + children_under_5|v0103, data = data_without_53_2000, weights = ~P001, cluster = ~uf_nascim)
summary(work_2000_5_rob_higher_lfp_no_fem_educ)
etable(work_2000_5_rob_higher_lfp_no_fem_educ, tex = TRUE, dict = var_labels, digits = "r4")
```

```{r work 2000 4 rob smallest lfp no fem_educ}
work_2000_5_rob_smallest_lfp_no_fem_educ <- feols(ocupada_migrante_15 ~ lfp_uf_30_49_1980 + fund_homem + em_homem + superior_homem + income_sp_raw + age_fem+ age_squared_fem+ age_sp + children_under_5|v0103, data = data_without_51_2000, weights = ~P001, cluster = ~uf_nascim)
summary(work_2000_5_rob_smallest_lfp_no_fem_educ)
etable(work_2000_5_rob_smallest_lfp_no_fem_educ, tex = TRUE, dict = var_labels, digits = "r4")
```

## 2010
```{r work 2010 4 rob higher lfp}
work_2010_4_rob_higher_lfp <- feols(ocup_migrante ~ lfp_uf_30_49_1991 + fund_mulher + em_mulher + superior_mulher+ fund_homem + em_homem + superior_homem + income_sp_raw + age_fem + age_squared_fem + age_sp +children_under_5|munic, data = data_without_53_2010, weights = ~peso_pess, cluster = ~uf_nascim)
summary(work_2010_4_rob_higher_lfp)
etable(work_2010_4_rob_higher_lfp, tex = TRUE, dict = var_labels, digits = "r4")
```

```{r work 2010 4 rob smallest lfp}
work_2010_4_rob_smallest_lfp <- feols(ocup_migrante ~ lfp_uf_30_49_1991 + fund_mulher + em_mulher + superior_mulher+ fund_homem + em_homem + superior_homem + income_sp_raw + age_fem + age_squared_fem + age_sp +children_under_5|munic, data = data_without_17_2010, weights = ~peso_pess, cluster = ~uf_nascim)
summary(work_2010_4_rob_smallest_lfp)
etable(work_2010_4_rob_smallest_lfp, tex = TRUE, dict = var_labels, digits = "r4")
```

```{r work 2010 4 rob higher lfp no fem_educ}
work_2010_5_rob_higher_lfp_no_fem_educ <- feols(ocup_migrante ~ lfp_uf_30_49_1991 + fund_homem + em_homem + superior_homem + income_sp_raw + age_fem + age_squared_fem + age_sp +children_under_5|munic, data = data_without_53_2010, weights = ~peso_pess, cluster = ~uf_nascim)
summary(work_2010_5_rob_higher_lfp_no_fem_educ)
etable(work_2010_5_rob_higher_lfp_no_fem_educ, tex = TRUE, dict = var_labels, digits = "r4")
```

```{r work 2010 4 rob smallest lfp no fem_educ}
work_2010_5_rob_smallest_lfp_no_fem_educ <- feols(ocup_migrante ~ lfp_uf_30_49_1991 + fund_homem + em_homem + superior_homem + income_sp_raw + age_fem + age_squared_fem + age_sp +children_under_5|munic, data = data_without_17_2010, weights = ~peso_pess, cluster = ~uf_nascim)
summary(work_2010_5_rob_smallest_lfp_no_fem_educ)
etable(work_2010_5_rob_smallest_lfp_no_fem_educ, tex = TRUE, dict = var_labels, digits = "r4")
```

#### altogether

```{r 1991 2000 2010 rob higher LFP}
etable(work_1991_4_rob_higher_lfp, work_1991_5_rob_higher_lfp_no_fem_educ, work_2000_4_rob_higher_lfp, work_2000_5_rob_higher_lfp_no_fem_educ, work_2010_4_rob_higher_lfp,work_2010_5_rob_higher_lfp_no_fem_educ, tex = TRUE, dict = var_labels, digits = "r4")
```

```{r 1991 2000 2010 rob smallest LFP}
etable(work_1991_4_rob_smallest_lfp, work_1991_5_rob_smallest_lfp_no_fem_educ, work_2000_4_rob_smallest_lfp, work_2000_5_rob_smallest_lfp_no_fem_educ, work_2010_4_rob_smallest_lfp, work_2010_5_rob_smallest_lfp_no_fem_educ, tex = TRUE, dict = var_labels, digits = "r4")
```

> # Robustness - work age

Mulheres somente entre 40-49 anos

## 1991
```{r work 1991 4 age 40-49}
work_1991_4_rob_40_49 <- feols(ocupada_migrante_15~ lfp_uf_30_49_1970 + fund_mulher + em_mulher + superior_mulher + fund_homem + em_homem + superior_homem + income_sp_raw + age_fem + age_squared_fem + age_sp + children_under_5 |V1102, data = data_40_49_1991, weights = ~V7301, cluster = ~uf_nascim)
summary(work_1991_4_rob_40_49)
etable(work_1991_4_rob_40_49, tex = TRUE, dict = var_labels, digits = "r4")
```

```{r work 1991 4 age 40-49 no fem educ}
work_1991_5_rob_40_49_no_fem_educ <- feols(ocupada_migrante_15~ lfp_uf_30_49_1970 + fund_homem + em_homem + superior_homem + income_sp_raw + age_fem + age_squared_fem + age_sp + children_under_5 |V1102, data = data_40_49_1991, weights = ~V7301, cluster = ~uf_nascim)
summary(work_1991_5_rob_40_49_no_fem_educ)
etable(work_1991_5_rob_40_49_no_fem_educ, tex = TRUE, dict = var_labels, digits = "r4")
```

## 2000
```{r work 2000 4 age 40-49}
work_2000_4_rob_40_49 <- feols(ocupada_migrante_15 ~ lfp_uf_30_49_1980 + fund_mulher + em_mulher + superior_mulher + fund_homem + em_homem + superior_homem + income_sp_raw + age_fem+ age_squared_fem+ age_sp + children_under_5|v0103, data = data_40_49_2000, weights = ~P001, cluster = ~uf_nascim)
summary(work_2000_4_rob_40_49)
etable(work_2000_4_rob_40_49, tex = TRUE, dict = var_labels, digits = "r4")
```

```{r work 2000 4 age 40-49 no fem_educ}
work_2000_5_rob_40_49_no_fem_educ <- feols(ocupada_migrante_15 ~ lfp_uf_30_49_1980 + fund_homem + em_homem + superior_homem + income_sp_raw + age_fem+ age_squared_fem+ age_sp + children_under_5|v0103, data = data_40_49_2000, weights = ~P001, cluster = ~uf_nascim)
summary(work_2000_5_rob_40_49_no_fem_educ)
etable(work_2000_5_rob_40_49_no_fem_educ, tex = TRUE, dict = var_labels, digits = "r4")
```

## 2010
```{r work 2010 4 age 40-49}
work_2010_4_rob_40_49 <- feols(ocup_migrante ~ lfp_uf_30_49_1991 + fund_mulher + em_mulher + superior_mulher+ fund_homem + em_homem + superior_homem + income_sp_raw + age_fem + age_squared_fem + age_sp +children_under_5|munic, data = data_40_49_2010, weights = ~peso_pess, cluster = ~uf_nascim)
summary(work_2010_4_rob_40_49)
etable(work_2010_4_rob_40_49, tex = TRUE, dict = var_labels, digits = "r4")
```

```{r work 2010 4 age 40-49 no fem_educ}
work_2010_5_rob_40_49_no_fem_educ <- feols(ocup_migrante ~ lfp_uf_30_49_1991 + fund_homem + em_homem + superior_homem + income_sp_raw + age_fem + age_squared_fem + age_sp +children_under_5|munic, data = data_40_49_2010, weights = ~peso_pess, cluster = ~uf_nascim)
summary(work_2010_5_rob_40_49_no_fem_educ)
etable(work_2010_5_rob_40_49_no_fem_educ, tex = TRUE, dict = var_labels, digits = "r4")
```

#### altogether

```{r 1991 2000 2010 rob }
etable(work_1991_4_rob_40_49,work_1991_5_rob_40_49_no_fem_educ, work_2000_4_rob_40_49, work_2000_5_rob_40_49_no_fem_educ, work_2010_4_rob_40_49,work_2010_5_rob_40_49_no_fem_educ, tex = TRUE, dict = var_labels, digits = "r4")
```


> # Race

With female education.
## 1991
```{r work 1991 4 white}
work_1991_4_white <- feols(ocupada_migrante_15~ lfp_uf_30_49_1970 + fund_mulher + em_mulher + superior_mulher + fund_homem + em_homem + superior_homem + income_sp_raw + age_fem + age_squared_fem + age_sp + children_under_5 |V1102, data = data_white_1991, weights = ~V7301, cluster = ~uf_nascim)
summary(work_1991_4_white)
etable(work_1991_4_white, tex = TRUE, dict = var_labels, digits = "r4")
```

```{r work 1991 4 black/brown}
work_1991_4_black <- feols(ocupada_migrante_15~ lfp_uf_30_49_1970 + fund_mulher + em_mulher + superior_mulher + fund_homem + em_homem + superior_homem + income_sp_raw + age_fem + age_squared_fem + age_sp + children_under_5 |V1102, data = data_black_1991, weights = ~V7301, cluster = ~uf_nascim)
summary(work_1991_4_black)
etable(work_1991_4_black, tex = TRUE, dict = var_labels, digits = "r4")
```

## 2000
```{r work 2000 4 white}
work_2000_4_white <- feols(ocupada_migrante_15 ~ lfp_uf_30_49_1980 + fund_mulher + em_mulher + superior_mulher + fund_homem + em_homem + superior_homem + income_sp_raw + age_fem+ age_squared_fem+ age_sp + children_under_5|v0103, data = data_white_2000, weights = ~P001, cluster = ~uf_nascim)
summary(work_2000_4_white)
etable(work_2000_4_white, tex = TRUE, dict = var_labels, digits = "r4")
```

```{r work 2000 4 black/brown}
work_2000_4_black <- feols(ocupada_migrante_15 ~ lfp_uf_30_49_1980 + fund_mulher + em_mulher + superior_mulher + fund_homem + em_homem + superior_homem + income_sp_raw + age_fem+ age_squared_fem+ age_sp + children_under_5|v0103, data = data_black_2000, weights = ~P001, cluster = ~uf_nascim)
summary(work_2000_4_black)
etable(work_2000_4_black, tex = TRUE, dict = var_labels, digits = "r4")
```

## 2010
```{r work 2010 4 white}
work_2010_4_white <- feols(ocup_migrante ~ lfp_uf_30_49_1991 + fund_mulher + em_mulher + superior_mulher+ fund_homem + em_homem + superior_homem + income_sp_raw + age_fem + age_squared_fem + age_sp +children_under_5|munic, data = data_white_2010, weights = ~peso_pess, cluster = ~uf_nascim)
summary(work_2010_4_white)
etable(work_2010_4_white, tex = TRUE, dict = var_labels, digits = "r4")
```

```{r work 2010 4 black/brown}
work_2010_4_black <- feols(ocup_migrante ~ lfp_uf_30_49_1991 + fund_mulher + em_mulher + superior_mulher+ fund_homem + em_homem + superior_homem + income_sp_raw + age_fem + age_squared_fem + age_sp +children_under_5|munic, data = data_black_2010, weights = ~peso_pess, cluster = ~uf_nascim)
summary(work_2010_4_black)
etable(work_2010_4_black, tex = TRUE, dict = var_labels, digits = "r4")
```

#### altogether

```{r 1991 2000 2010 race}
etable(
  work_1991_4_white, work_1991_4_black,
  work_2000_4_white, work_2000_4_black,
  work_2010_4_white, work_2010_4_black, tex = TRUE, dict = var_labels, digits = "r4")
```

Without female education.
## 1991
```{r work 1991 4 white no fem educ}
work_1991_5_white_no_fem_educ <- feols(ocupada_migrante_15~ lfp_uf_30_49_1970 + fund_homem + em_homem + superior_homem + income_sp_raw + age_fem + age_squared_fem + age_sp + children_under_5 |V1102, data = data_white_1991, weights = ~V7301, cluster = ~uf_nascim)
summary(work_1991_5_white_no_fem_educ)
etable(work_1991_5_white_no_fem_educ, tex = TRUE, dict = var_labels, digits = "r4")
```

```{r work 1991 4 black/brown no fem educ}
work_1991_5_black_no_fem_educ <- feols(ocupada_migrante_15~ lfp_uf_30_49_1970 + fund_homem + em_homem + superior_homem + income_sp_raw + age_fem + age_squared_fem + age_sp + children_under_5 |V1102, data = data_black_1991, weights = ~V7301, cluster = ~uf_nascim)
summary(work_1991_5_black_no_fem_educ)
etable(work_1991_5_black_no_fem_educ, tex = TRUE, dict = var_labels, digits = "r4")
```

## 2000
```{r work 2000 4 white no fem educ}
work_2000_5_white_no_fem_educ <- feols(ocupada_migrante_15 ~ lfp_uf_30_49_1980 + fund_homem + em_homem + superior_homem + income_sp_raw + age_fem+ age_squared_fem+ age_sp + children_under_5|v0103, data = data_white_2000, weights = ~P001, cluster = ~uf_nascim)
summary(work_2000_5_white_no_fem_educ)
etable(work_2000_5_white_no_fem_educ, tex = TRUE, dict = var_labels, digits = "r4")
```

```{r work 2000 4 black/brown no fem educ}
work_2000_5_black_no_fem_educ <- feols(ocupada_migrante_15 ~ lfp_uf_30_49_1980 + fund_homem + em_homem + superior_homem + income_sp_raw + age_fem+ age_squared_fem+ age_sp + children_under_5|v0103, data = data_black_2000, weights = ~P001, cluster = ~uf_nascim)
summary(work_2000_5_black_no_fem_educ)
etable(work_2000_5_black_no_fem_educ, tex = TRUE, dict = var_labels, digits = "r4")
```

## 2010
```{r work 2010 4 white no fem educ}
work_2010_5_white_no_fem_educ <- feols(ocup_migrante ~ lfp_uf_30_49_1991 + fund_homem + em_homem + superior_homem + income_sp_raw + age_fem + age_squared_fem + age_sp +children_under_5|munic, data = data_white_2010, weights = ~peso_pess, cluster = ~uf_nascim)
summary(work_2010_5_white_no_fem_educ)
etable(work_2010_5_white_no_fem_educ, tex = TRUE, dict = var_labels, digits = "r4")
```

```{r work 2010 4 black/brown no fem educ}
work_2010_5_black_no_fem_educ <- feols(ocup_migrante ~ lfp_uf_30_49_1991 + fund_homem + em_homem + superior_homem + income_sp_raw + age_fem + age_squared_fem + age_sp +children_under_5|munic, data = data_black_2010, weights = ~peso_pess, cluster = ~uf_nascim)
summary(work_2010_5_black_no_fem_educ)
etable(work_2010_5_black_no_fem_educ, tex = TRUE, dict = var_labels, digits = "r4")
```

#### altogether

```{r 1991 2000 2010 race no fem educ}
etable(
  work_1991_5_white_no_fem_educ, work_1991_5_black_no_fem_educ,
  work_2000_5_white_no_fem_educ, work_2000_5_black_no_fem_educ,
  work_2010_5_white_no_fem_educ, work_2010_5_black_no_fem_educ, tex = TRUE, dict = var_labels, digits = "r4")
```


> # Robustness - work race

Tira UF com maior e menor LFP em 1970, 80 e 91.

With female education.
## 1991
```{r work 1991 4 rob higher lfp white}
work_1991_4_rob_higher_lfp_white <- feols(ocupada_migrante_15~ lfp_uf_30_49_1970 + fund_mulher + em_mulher + superior_mulher + fund_homem + em_homem + superior_homem + income_sp_raw + age_fem + age_squared_fem + age_sp + children_under_5 |V1102, data = data_white_without_53_1991, weights = ~V7301, cluster = ~uf_nascim)
summary(work_1991_4_rob_higher_lfp_white)
etable(work_1991_4_rob_higher_lfp_white, tex = TRUE, dict = var_labels, digits = "r4")
```

```{r work 1991 4 rob smallest lfp white}
work_1991_4_rob_smallest_lfp_white <- feols(ocupada_migrante_15~ lfp_uf_30_49_1970 + fund_mulher + em_mulher + superior_mulher + fund_homem + em_homem + superior_homem + income_sp_raw + age_fem + age_squared_fem + age_sp + children_under_5 |V1102, data = data_white_without_51_1991, weights = ~V7301, cluster = ~uf_nascim)
summary(work_1991_4_rob_smallest_lfp_white)
etable(work_1991_4_rob_smallest_lfp_white, tex = TRUE, dict = var_labels, digits = "r4")
```

```{r work 1991 4 rob higher lfp black}
work_1991_4_rob_higher_lfp_black <- feols(ocupada_migrante_15~ lfp_uf_30_49_1970 + fund_mulher + em_mulher + superior_mulher + fund_homem + em_homem + superior_homem + income_sp_raw + age_fem + age_squared_fem + age_sp + children_under_5 |V1102, data = data_black_without_53_1991, weights = ~V7301, cluster = ~uf_nascim)
summary(work_1991_4_rob_higher_lfp_black)
etable(work_1991_4_rob_higher_lfp_black, tex = TRUE, dict = var_labels, digits = "r4")
```

```{r work 1991 4 rob smallest lfp black}
work_1991_4_rob_smallest_lfp_black <- feols(ocupada_migrante_15~ lfp_uf_30_49_1970 + fund_mulher + em_mulher + superior_mulher + fund_homem + em_homem + superior_homem + income_sp_raw + age_fem + age_squared_fem + age_sp + children_under_5 |V1102, data = data_black_without_51_1991, weights = ~V7301, cluster = ~uf_nascim)
summary(work_1991_4_rob_smallest_lfp_black)
etable(work_1991_4_rob_smallest_lfp_black, tex = TRUE, dict = var_labels, digits = "r4")
```

## 2000
```{r work 2000 4 rob higher lfp white}
work_2000_4_rob_higher_lfp_white <- feols(ocupada_migrante_15 ~ lfp_uf_30_49_1980 + fund_mulher + em_mulher + superior_mulher + fund_homem + em_homem + superior_homem + income_sp_raw + age_fem+ age_squared_fem+ age_sp + children_under_5|v0103, data = data_white_without_53_2000, weights = ~P001, cluster = ~uf_nascim)
summary(work_2000_4_rob_higher_lfp_white)
etable(work_2000_4_rob_higher_lfp_white, tex = TRUE, dict = var_labels, digits = "r4")
```

```{r work 2000 4 rob smallest lfp white}
work_2000_4_rob_smallest_lfp_white <- feols(ocupada_migrante_15 ~ lfp_uf_30_49_1980 + fund_mulher + em_mulher + superior_mulher + fund_homem + em_homem + superior_homem + income_sp_raw + age_fem+ age_squared_fem+ age_sp + children_under_5|v0103, data = data_white_without_51_2000, weights = ~P001, cluster = ~uf_nascim)
summary(work_2000_4_rob_smallest_lfp_white)
etable(work_2000_4_rob_smallest_lfp_white, tex = TRUE, dict = var_labels, digits = "r4")
```

```{r work 2000 4 rob smallest lfp black}
work_2000_4_rob_higher_lfp_black <- feols(ocupada_migrante_15 ~ lfp_uf_30_49_1980 + fund_mulher + em_mulher + superior_mulher + fund_homem + em_homem + superior_homem + income_sp_raw + age_fem+ age_squared_fem+ age_sp + children_under_5|v0103, data = data_black_without_53_2000, weights = ~P001, cluster = ~uf_nascim)
summary(work_2000_4_rob_higher_lfp_black)
etable(work_2000_4_rob_higher_lfp_black, tex = TRUE, dict = var_labels, digits = "r4")
```

```{r work 2000 4 rob smallest lfp black}
work_2000_4_rob_smallest_lfp_black <- feols(ocupada_migrante_15 ~ lfp_uf_30_49_1980 + fund_mulher + em_mulher + superior_mulher + fund_homem + em_homem + superior_homem + income_sp_raw + age_fem+ age_squared_fem+ age_sp + children_under_5|v0103, data = data_black_without_51_2000, weights = ~P001, cluster = ~uf_nascim)
summary(work_2000_4_rob_higher_lfp_black)
etable(work_2000_4_rob_higher_lfp_black, tex = TRUE, dict = var_labels, digits = "r4")
```

## 2010
```{r work 2010 4 rob higher lfp white}
work_2010_4_rob_higher_lfp_white <- feols(ocup_migrante ~ lfp_uf_30_49_1991 + fund_mulher + em_mulher + superior_mulher+ fund_homem + em_homem + superior_homem + income_sp_raw + age_fem + age_squared_fem + age_sp +children_under_5|munic, data = data_white_without_53_2010, weights = ~peso_pess, cluster = ~uf_nascim)
summary(work_2010_4_rob_higher_lfp_white)
etable(work_2010_4_rob_higher_lfp_white, tex = TRUE, dict = var_labels, digits = "r4")
```

```{r work 2010 4 rob higher lfp white}
work_2010_4_rob_smallest_lfp_white <- feols(ocup_migrante ~ lfp_uf_30_49_1991 + fund_mulher + em_mulher + superior_mulher+ fund_homem + em_homem + superior_homem + income_sp_raw + age_fem + age_squared_fem + age_sp +children_under_5|munic, data = data_white_without_17_2010, weights = ~peso_pess, cluster = ~uf_nascim)
summary(work_2010_4_rob_smallest_lfp_white)
etable(work_2010_4_rob_smallest_lfp_white, tex = TRUE, dict = var_labels, digits = "r4")
```

```{r work 2010 4 rob higher lfp black}
work_2010_4_rob_higher_lfp_black <- feols(ocup_migrante ~ lfp_uf_30_49_1991 + fund_mulher + em_mulher + superior_mulher+ fund_homem + em_homem + superior_homem + income_sp_raw + age_fem + age_squared_fem + age_sp +children_under_5|munic, data = data_black_without_53_2010, weights = ~peso_pess, cluster = ~uf_nascim)
summary(work_2010_4_rob_higher_lfp_black)
etable(work_2010_4_rob_higher_lfp_black, tex = TRUE, dict = var_labels, digits = "r4")
```

```{r work 2010 4 rob smallest lfp black}
work_2010_4_rob_smallest_lfp_black <- feols(ocup_migrante ~ lfp_uf_30_49_1991 + fund_mulher + em_mulher + superior_mulher+ fund_homem + em_homem + superior_homem + income_sp_raw + age_fem + age_squared_fem + age_sp +children_under_5|munic, data = data_black_without_17_2010, weights = ~peso_pess, cluster = ~uf_nascim)
summary(work_2010_4_rob_smallest_lfp_black)
etable(work_2010_4_rob_smallest_lfp_black, tex = TRUE, dict = var_labels, digits = "r4")
```

#### altogether

```{r 1991 2000 2010 race rob highest lfp}
etable(
  work_1991_4_rob_higher_lfp_white, work_1991_4_rob_higher_lfp_black, 
  work_2000_4_rob_higher_lfp_white, work_2000_4_rob_higher_lfp_black, 
  work_2010_4_rob_higher_lfp_white, work_2010_4_rob_higher_lfp_black,  tex = TRUE, dict = var_labels, digits = "r4")
```

```{r 1991 2000 2010 race rob smallest lfp}
etable(
  work_1991_4_rob_smallest_lfp_white, work_1991_4_rob_smallest_lfp_black,
  work_2000_4_rob_smallest_lfp_white, work_2000_4_rob_smallest_lfp_black,
  work_2010_4_rob_smallest_lfp_white, work_2010_4_rob_smallest_lfp_black, tex = TRUE, dict = var_labels, digits = "r4")
```


Without female education.
## 1991
```{r work no fem educ 1991 4 rob higher lfp white}
work_1991_5_rob_higher_lfp_white <- feols(ocupada_migrante_15~ lfp_uf_30_49_1970 + fund_homem + em_homem + superior_homem + income_sp_raw + age_fem + age_squared_fem + age_sp + children_under_5 |V1102, data = data_white_without_53_1991, weights = ~V7301, cluster = ~uf_nascim)
summary(work_1991_5_rob_higher_lfp_white)
etable(work_1991_5_rob_higher_lfp_white, tex = TRUE, dict = var_labels, digits = "r4")
```

```{r work no fem educ 1991 4 rob smallest lfp white}
work_1991_5_rob_smallest_lfp_white <- feols(ocupada_migrante_15~ lfp_uf_30_49_1970 + fund_homem + em_homem + superior_homem + income_sp_raw + age_fem + age_squared_fem + age_sp + children_under_5 |V1102, data = data_white_without_51_1991, weights = ~V7301, cluster = ~uf_nascim)
summary(work_1991_5_rob_smallest_lfp_white)
etable(work_1991_5_rob_smallest_lfp_white, tex = TRUE, dict = var_labels, digits = "r4")
```

```{r work no fem educ 1991 4 rob higher lfp black}
work_1991_5_rob_higher_lfp_black <- feols(ocupada_migrante_15~ lfp_uf_30_49_1970 + fund_homem + em_homem + superior_homem + income_sp_raw + age_fem + age_squared_fem + age_sp + children_under_5 |V1102, data = data_black_without_53_1991, weights = ~V7301, cluster = ~uf_nascim)
summary(work_1991_5_rob_higher_lfp_black)
etable(work_1991_5_rob_higher_lfp_black, tex = TRUE, dict = var_labels, digits = "r4")
```

```{r work no fem educ 1991 4 rob smallest lfp black}
work_1991_5_rob_smallest_lfp_black <- feols(ocupada_migrante_15~ lfp_uf_30_49_1970 + fund_homem + em_homem + superior_homem + income_sp_raw + age_fem + age_squared_fem + age_sp + children_under_5 |V1102, data = data_black_without_51_1991, weights = ~V7301, cluster = ~uf_nascim)
summary(work_1991_5_rob_smallest_lfp_black)
etable(work_1991_5_rob_smallest_lfp_black, tex = TRUE, dict = var_labels, digits = "r4")
```

## 2000
```{r work no fem educ 2000 4 rob higher lfp white}
work_2000_5_rob_higher_lfp_white <- feols(ocupada_migrante_15 ~ lfp_uf_30_49_1980 + fund_homem + em_homem + superior_homem + income_sp_raw + age_fem+ age_squared_fem+ age_sp + children_under_5|v0103, data = data_white_without_53_2000, weights = ~P001, cluster = ~uf_nascim)
summary(work_2000_5_rob_higher_lfp_white)
etable(work_2000_5_rob_higher_lfp_white, tex = TRUE, dict = var_labels, digits = "r4")
```

```{r work no fem educ 2000 4 rob smallest lfp white}
work_2000_5_rob_smallest_lfp_white <- feols(ocupada_migrante_15 ~ lfp_uf_30_49_1980 + fund_homem + em_homem + superior_homem + income_sp_raw + age_fem+ age_squared_fem+ age_sp + children_under_5|v0103, data = data_white_without_51_2000, weights = ~P001, cluster = ~uf_nascim)
summary(work_2000_5_rob_smallest_lfp_white)
etable(work_2000_5_rob_smallest_lfp_white, tex = TRUE, dict = var_labels, digits = "r4")
```

```{r work no fem educ 2000 4 rob smallest lfp black}
work_2000_5_rob_higher_lfp_black <- feols(ocupada_migrante_15 ~ lfp_uf_30_49_1980 + fund_homem + em_homem + superior_homem + income_sp_raw + age_fem+ age_squared_fem+ age_sp + children_under_5|v0103, data = data_black_without_53_2000, weights = ~P001, cluster = ~uf_nascim)
summary(work_2000_5_rob_higher_lfp_black)
etable(work_2000_5_rob_higher_lfp_black, tex = TRUE, dict = var_labels, digits = "r4")
```

```{r work no fem educ 2000 4 rob smallest lfp black}
work_2000_5_rob_smallest_lfp_black <- feols(ocupada_migrante_15 ~ lfp_uf_30_49_1980 + fund_homem + em_homem + superior_homem + income_sp_raw + age_fem+ age_squared_fem+ age_sp + children_under_5|v0103, data = data_black_without_51_2000, weights = ~P001, cluster = ~uf_nascim)
summary(work_2000_5_rob_higher_lfp_black)
etable(work_2000_5_rob_higher_lfp_black, tex = TRUE, dict = var_labels, digits = "r4")
```

## 2010
```{r work no fem educ 2010 4 rob higher lfp white}
work_2010_5_rob_higher_lfp_white <- feols(ocup_migrante ~ lfp_uf_30_49_1991 + fund_homem + em_homem + superior_homem + income_sp_raw + age_fem + age_squared_fem + age_sp +children_under_5|munic, data = data_white_without_53_2010, weights = ~peso_pess, cluster = ~uf_nascim)
summary(work_2010_5_rob_higher_lfp_white)
etable(work_2010_5_rob_higher_lfp_white, tex = TRUE, dict = var_labels, digits = "r4")
```

```{r work no fem educ 2010 4 rob higher lfp white}
work_2010_5_rob_smallest_lfp_white <- feols(ocup_migrante ~ lfp_uf_30_49_1991 + fund_homem + em_homem + superior_homem + income_sp_raw + age_fem + age_squared_fem + age_sp +children_under_5|munic, data = data_white_without_17_2010, weights = ~peso_pess, cluster = ~uf_nascim)
summary(work_2010_5_rob_smallest_lfp_white)
etable(work_2010_5_rob_smallest_lfp_white, tex = TRUE, dict = var_labels, digits = "r4")
```

```{r work no fem educ 2010 4 rob higher lfp black}
work_2010_5_rob_higher_lfp_black <- feols(ocup_migrante ~ lfp_uf_30_49_1991 + fund_homem + em_homem + superior_homem + income_sp_raw + age_fem + age_squared_fem + age_sp +children_under_5|munic, data = data_black_without_53_2010, weights = ~peso_pess, cluster = ~uf_nascim)
summary(work_2010_5_rob_higher_lfp_black)
etable(work_2010_5_rob_higher_lfp_black, tex = TRUE, dict = var_labels, digits = "r4")
```

```{r work no fem educ 2010 4 rob smallest lfp black}
work_2010_5_rob_smallest_lfp_black <- feols(ocup_migrante ~ lfp_uf_30_49_1991 + fund_homem + em_homem + superior_homem + income_sp_raw + age_fem + age_squared_fem + age_sp +children_under_5|munic, data = data_black_without_17_2010, weights = ~peso_pess, cluster = ~uf_nascim)
summary(work_2010_5_rob_smallest_lfp_black)
etable(work_2010_5_rob_smallest_lfp_black, tex = TRUE, dict = var_labels, digits = "r4")
```

#### altogether

```{r 1991 2000 2010 race rob highest lfp no fem educ}
etable(
  work_1991_5_rob_higher_lfp_white, work_1991_5_rob_higher_lfp_black, 
  work_2000_5_rob_higher_lfp_white, work_2000_5_rob_higher_lfp_black, 
  work_2010_5_rob_higher_lfp_white, work_2010_5_rob_higher_lfp_black,  tex = TRUE, dict = var_labels, digits = "r4")
```

```{r 1991 2000 2010 race rob smallest lfp no fem educ}
etable(
  work_1991_5_rob_smallest_lfp_white, work_1991_5_rob_smallest_lfp_black,
  work_2000_5_rob_smallest_lfp_white, work_2000_5_rob_smallest_lfp_black,
  work_2010_5_rob_smallest_lfp_white, work_2010_5_rob_smallest_lfp_black, tex = TRUE, dict = var_labels, digits = "r4")
```


> # Avaliando o impacto da tfr da UF de origem sobre o número de filhos da mulher migrante-------------------------------------

## Number of children

```{r variables in latex children}
var_labels <- c(
  "children" = "Children",
  "tfr_1970" = "TFR (1970)",
  "tfr_1980" = "TFR (1980)",
  "tfr_1991" = "TFR (1991)",
  "fund_mulher" = "Basic Education (Wife)",
  "em_mulher" = "High School (Wife)",
  "superior_mulher" = "Higher Education (Wife)",
  "fund_homem" = "Basic Education (Spouse)",
  "em_homem" = "High School (Spouse)",
  "superior_homem" = "Higher Education (Spouse)",
  "income_sp_raw" = "Income (Spouse)",
  "age_fem" = "Age (Wife)",
  "age_squared_fem" = "Age Squared (Wife)",
  "age_sp" = "Age (Spouse)",
  "V1102" = "Munic 1991",
  "v0103" = "Munic 2000",
  "munic" = "Munic 2010",
  "uf_nascim" = "State of Birth"
)
```

### 1991

#### only tfr 1991
```{r children 1991 1}
children_1991_1 <- feols(children~ tfr_1970+ age_fem + age_squared_fem + age_sp|V1102, data = data_1991, weights = ~V7301, cluster = ~uf_nascim)
summary(children_1991_1)
etable(children_1991_1, tex = TRUE, dict = var_labels, digits = "r4")
```

```{r sd tfr_1970 1}
weighted_sd <- function(x, w) {
  weighted_mean <- sum(w * x, na.rm = TRUE) / sum(w, na.rm = TRUE)
  sqrt(sum(w * (x - weighted_mean)^2, na.rm = TRUE) / sum(w, na.rm = TRUE))
}

sd_tfr_1970_1 <- weighted_sd(data_1991$tfr_1970, data_1991$V7301)
coef_tfr_1970_1 <- coef(children_1991_1)["tfr_1970"]
impacto_1sd_1970_1 <- coef_tfr_1970_1 * sd_tfr_1970_1
impacto_1sd_1970_1
```

#### tfr 1991 + woman's schooling
```{r children 1991 2}
children_1991_2 <- feols(children~ tfr_1970 + fund_mulher + em_mulher + superior_mulher+ age_fem + age_squared_fem + age_sp|V1102, data = data_1991, weights = ~V7301, cluster = ~uf_nascim)
summary(children_1991_2)
etable(children_1991_2, tex = TRUE, dict = var_labels, digits = "r4")
```

```{r sd tfr_1970 2}
weighted_sd <- function(x, w) {
  weighted_mean <- sum(w * x, na.rm = TRUE) / sum(w, na.rm = TRUE)
  sqrt(sum(w * (x - weighted_mean)^2, na.rm = TRUE) / sum(w, na.rm = TRUE))
}

sd_tfr_1970_2 <- weighted_sd(data_1991$tfr_1970, data_1991$V7301)
coef_tfr_1970_2 <- coef(children_1991_2)["tfr_1970"]
impacto_1sd_1970_2 <- coef_tfr_1970_2 * sd_tfr_1970_2
impacto_1sd_1970_2
```

#### tfr 1991 + woman's schooling + spouse's schooling
```{r children 1991 3}
children_1991_3 <- feols(children~ tfr_1970 + fund_mulher + em_mulher + superior_mulher + fund_homem + em_homem + superior_homem + age_fem + age_squared_fem + age_sp+ income_sp_raw|V1102, data = data_1991, weights = ~V7301, cluster = ~uf_nascim)
summary(children_1991_3)
etable(children_1991_3, tex = TRUE, dict = var_labels, digits = "r4")
```

```{r sd tfr_1970 3}
weighted_sd <- function(x, w) {
  weighted_mean <- sum(w * x, na.rm = TRUE) / sum(w, na.rm = TRUE)
  sqrt(sum(w * (x - weighted_mean)^2, na.rm = TRUE) / sum(w, na.rm = TRUE))
}

sd_tfr_1970_3 <- weighted_sd(data_1991$tfr_1970, data_1991$V7301)
coef_tfr_1970_3 <- coef(children_1991_3)["tfr_1970"]
impacto_1sd_1970_3 <- coef_tfr_1970_3 * sd_tfr_1970_3
impacto_1sd_1970_3
```

#### tfr 1991 + spouse's schooling
```{r children 1991 5}
children_1991_5 <- feols(children~ tfr_1970 + fund_homem + em_homem + superior_homem + income_sp_raw + age_fem + age_squared_fem + age_sp |V1102, data = data_1991, weights = ~V7301, cluster = ~uf_nascim)
summary(children_1991_5)
etable(children_1991_5, tex = TRUE, dict = var_labels, digits = "r4")
```

```{r sd tfr_1970 5}
weighted_sd <- function(x, w) {
  weighted_mean <- sum(w * x, na.rm = TRUE) / sum(w, na.rm = TRUE)
  sqrt(sum(w * (x - weighted_mean)^2, na.rm = TRUE) / sum(w, na.rm = TRUE))
}

sd_tfr_1970_5<- weighted_sd(data_1991$tfr_1970, data_1991$V7301)
coef_tfr_1970_5 <- coef(children_1991_5)["tfr_1970"]
impacto_1sd_1970_5 <- coef_tfr_1970_5 * sd_tfr_1970_5
impacto_1sd_1970_5

```

#### everything
```{r children 1991 4}
children_1991_4 <- feols(children~ tfr_1970 + fund_mulher + em_mulher + superior_mulher + fund_homem + em_homem + superior_homem + income_sp_raw + age_fem + age_squared_fem + age_sp |V1102, data = data_1991, weights = ~V7301, cluster = ~uf_nascim)
summary(children_1991_4)
etable(children_1991_4, tex = TRUE, dict = var_labels, digits = "r4")
```

```{r sd tfr_1970 4}
weighted_sd <- function(x, w) {
  weighted_mean <- sum(w * x, na.rm = TRUE) / sum(w, na.rm = TRUE)
  sqrt(sum(w * (x - weighted_mean)^2, na.rm = TRUE) / sum(w, na.rm = TRUE))
}

sd_tfr_1970_4 <- weighted_sd(data_1991$tfr_1970, data_1991$V7301)
coef_tfr_1970_4 <- coef(children_1991_4)["tfr_1970"]
impacto_1sd_1970_4 <- coef_tfr_1970_4 * sd_tfr_1970_4
impacto_1sd_1970_4
```

```{r 1991}
etable(children_1991_1, children_1991_2, children_1991_5, children_1991_4, tex = TRUE, dict = var_labels, digits = "r4")
```

### Graph 1991
```{r graph 1991}
models <- c("children_1991_1", "children_1991_2",  "children_1991_5", "children_1991_4")
coef_values <- c(impacto_1sd_1970_1, impacto_1sd_1970_2, impacto_1sd_1970_5, impacto_1sd_1970_4)   # coeficientes de tfr_1970 para cada modelo
se_values <- c(sd_tfr_1970_1, sd_tfr_1970_2, sd_tfr_1970_5, sd_tfr_1970_4)    # erros padrão correspondentes

# Calcule automaticamente os intervalos de confiança de 95%
ci_lower_values <- coef_values - 1.96 * se_values
ci_upper_values <- coef_values + 1.96 * se_values

# Crie o dataframe com os resultados
regression_results <- data.frame(
  model = models,
  coef = coef_values,
  ci_lower = ci_lower_values,
  ci_upper = ci_upper_values
)

# Exibir o dataframe
print(regression_results)

# Plot de resultados tfr
ggplot(regression_results, aes(x = model, y = coef)) +
  geom_point(color = "blue", size = 2) +
  geom_errorbar(aes(ymin = ci_lower, ymax = ci_upper), width = 0.2, color = "black") +
  geom_hline(yintercept = 0, linetype = "dashed", color = "black") +
  labs(x = "Model", y = "Coefficient of TFR_1970",
       title = "TFR_1970 Coefficients") +
  theme_minimal()

# Calcule a média dos coeficientes para a linha de referência
mean_coef <- mean(regression_results$coef)

# Gráfico com estilo ajustado
children_1991 <- ggplot(regression_results, aes(x = model, y = coef)) +
  geom_point(color = "darkcyan", size = 3) +  # Ajuste da cor e tamanho dos pontos
  geom_errorbar(aes(ymin = ci_lower, ymax = ci_upper), width = 0.2, color = "gray40") +
  geom_hline(yintercept = mean_coef, linetype = "solid", color = "red", size = 0.8) +  # Linha média
  geom_hline(yintercept = mean_coef + 0.1, linetype = "dashed", color = "black") +  # Limite superior tracejado
  geom_hline(yintercept = mean_coef - 0.1, linetype = "dashed", color = "black") +  # Limite inferior tracejado
  geom_hline(yintercept = 0, linetype = "dotted", color = "blue") +  # Linha de referência em zero
  labs(x = "Model Especifications", y = "Increase in the Number of Children",
       title = "Migrant Fertility - 1991",
      subtitle = "A one sd increase in 1970 TFR is associated with an increase in migrant fertility in 1991."
) +
  scale_x_discrete(
    labels = c("1991 (1)", "1991 (2)", "1991 (3)", "1991 (4)", "1991 (5)")  # Renomeia os valores no eixo x
  ) +
  geom_text(aes(label = round(coef, 3)), vjust = -1.5, color = "darkcyan", size = 4) +  # Adiciona os valores dos coeficientes
  theme_minimal() +  # Ensure a light background theme
  theme(
    plot.background = element_rect(fill = "white", color = NA),  # Set background to white
    panel.background = element_rect(fill = "white", color = NA)  # Set panel background to white
  )
# Save the plot with a specified file path
ggsave(filename = "D:/1_migration/4_results_migrants/graphs/fertility_1991.png", 
       plot = children_1991, 
       width = 10, height = 6, dpi = 300)

```


### 2000
#### only tfr 1980
```{r children 1980 1}
children_2000_1 <- feols(children ~ tfr_1980 + age_fem + age_squared_fem + age_sp|v0103, data = data_2000, weights = ~P001, cluster = ~uf_nascim)
summary(children_2000_1)
etable(children_2000_1, tex = TRUE, dict = var_labels, digits = "r4")
```

```{r sd tfr_1980 1}
weighted_sd <- function(x, w) {
  weighted_mean <- sum(w * x, na.rm = TRUE) / sum(w, na.rm = TRUE)
  sqrt(sum(w * (x - weighted_mean)^2, na.rm = TRUE) / sum(w, na.rm = TRUE))
}

sd_tfr_1980_1 <- weighted_sd(data_2000$tfr_1980, data_2000$P001)
coef_tfr_1980_1 <- coef(children_2000_1)["tfr_1980"]
impacto_1sd_1980_1 <- coef_tfr_1980_1 * sd_tfr_1980_1
impacto_1sd_1980_1
```

#### tfr 1980 + woman's schooling
```{r children 1980 2}
children_2000_2 <- feols(children ~ tfr_1980 + fund_mulher + em_mulher + superior_mulher+ age_fem + age_squared_fem + age_sp|v0103, data = data_2000, weights = ~P001, cluster = ~uf_nascim)
summary(children_2000_2)
etable(children_2000_2, tex = TRUE, dict = var_labels, digits = "r4")
```

```{r sd tfr_1980 2}
weighted_sd <- function(x, w) {
  weighted_mean <- sum(w * x, na.rm = TRUE) / sum(w, na.rm = TRUE)
  sqrt(sum(w * (x - weighted_mean)^2, na.rm = TRUE) / sum(w, na.rm = TRUE))
}

sd_tfr_1980_2 <- weighted_sd(data_2000$tfr_1980, data_2000$P001)
coef_tfr_1980_2 <- coef(children_2000_2)["tfr_1980"]
impacto_1sd_1980_2 <- coef_tfr_1980_2 * sd_tfr_1980_2
impacto_1sd_1980_2
```

#### tfr 1980 + woman's schooling + spouse's schooling
```{r children 1980 3}
children_2000_3 <- feols(children ~ tfr_1980 + fund_mulher + em_mulher + superior_mulher + fund_homem + em_homem + superior_homem + age_fem + age_squared_fem + age_sp+ income_sp_raw|v0103, data = data_2000, weights = ~P001, cluster = ~uf_nascim)
summary(children_2000_3)
etable(children_2000_3, tex = TRUE, dict = var_labels, digits = "r4")
```

```{r sd tfr_1980 3}
weighted_sd <- function(x, w) {
  weighted_mean <- sum(w * x, na.rm = TRUE) / sum(w, na.rm = TRUE)
  sqrt(sum(w * (x - weighted_mean)^2, na.rm = TRUE) / sum(w, na.rm = TRUE))
}

sd_tfr_1980_3 <- weighted_sd(data_2000$tfr_1980, data_2000$P001)
coef_tfr_1980_3 <- coef(children_2000_3)["tfr_1980"]
impacto_1sd_1980_3 <- coef_tfr_1980_3 * sd_tfr_1980_3
impacto_1sd_1980_3
```

#### tfr 1980 + spouse's schooling
```{r children 1980 5}
children_2000_5 <- feols(children ~ tfr_1980 + fund_homem + em_homem + superior_homem + income_sp_raw + age_fem+ age_squared_fem+ age_sp|v0103, data = data_2000, weights = ~P001, cluster = ~uf_nascim)
summary(children_2000_5)
etable(children_2000_5, tex = TRUE, dict = var_labels, digits = "r4")
```

```{r sd tfr_1980 5}
weighted_sd <- function(x, w) {
  weighted_mean <- sum(w * x, na.rm = TRUE) / sum(w, na.rm = TRUE)
  sqrt(sum(w * (x - weighted_mean)^2, na.rm = TRUE) / sum(w, na.rm = TRUE))
}

sd_tfr_1980_5 <- weighted_sd(data_2000$tfr_1980, data_2000$P001)
coef_tfr_1980_5 <- coef(children_2000_5)["tfr_1980"]
impacto_1sd_1980_5 <- coef_tfr_1980_5 * sd_tfr_1980_5
impacto_1sd_1980_5
```

#### everything
```{r children 1980 4}
children_2000_4 <- feols(children ~ tfr_1980 + fund_mulher + em_mulher + superior_mulher + fund_homem + em_homem + superior_homem + income_sp_raw + age_fem+ age_squared_fem+ age_sp|v0103, data = data_2000, weights = ~P001, cluster = ~uf_nascim)
summary(children_2000_4)
etable(children_2000_4, tex = TRUE, dict = var_labels, digits = "r4")
```

```{r sd tfr_1980 4}
weighted_sd <- function(x, w) {
  weighted_mean <- sum(w * x, na.rm = TRUE) / sum(w, na.rm = TRUE)
  sqrt(sum(w * (x - weighted_mean)^2, na.rm = TRUE) / sum(w, na.rm = TRUE))
}

sd_tfr_1980_4 <- weighted_sd(data_2000$tfr_1980, data_2000$P001)
coef_tfr_1980_4 <- coef(children_2000_4)["tfr_1980"]
impacto_1sd_1980_4 <- coef_tfr_1980_4 * sd_tfr_1980_4
impacto_1sd_1980_4
```

```{r 2000}
etable(children_2000_1, children_2000_2, children_2000_5, children_2000_4, tex = TRUE, dict = var_labels, digits = "r4")
```

### Graph 2000

```{r graph 2000}
models <- c("children_2000_1", "children_2000_2", "children_2000_5", "children_2000_4")
coef_values <- c(impacto_1sd_1980_1, impacto_1sd_1980_2, impacto_1sd_1980_5, impacto_1sd_1980_4)   # coeficientes de tfr_2000 para cada modelo
se_values <- c(sd_tfr_1980_1, sd_tfr_1980_2, sd_tfr_1980_5, sd_tfr_1980_4)    # erros padrão correspondentes

# Calcule automaticamente os intervalos de confiança de 95%
ci_lower_values <- coef_values - 1.96 * se_values
ci_upper_values <- coef_values + 1.96 * se_values

# Crie o dataframe com os resultados
regression_results <- data.frame(
  model = models,
  coef = coef_values,
  ci_lower = ci_lower_values,
  ci_upper = ci_upper_values
)

# Exibir o dataframe
print(regression_results)

# Plot de resultados tfr
ggplot(regression_results, aes(x = model, y = coef)) +
  geom_point(color = "blue", size = 2) +
  geom_errorbar(aes(ymin = ci_lower, ymax = ci_upper), width = 0.2, color = "black") +
  geom_hline(yintercept = 0, linetype = "dashed", color = "black") +
  labs(x = "Model", y = "Coefficient of TFR_2000",
       title = "TFR_2000 Coefficients") +
  theme_minimal()

# Calcule a média dos coeficientes para a linha de referência
mean_coef <- mean(regression_results$coef)

# Gráfico com estilo ajustado
children_2000 <- ggplot(regression_results, aes(x = model, y = coef)) +
  geom_point(color = "darkcyan", size = 3) +  # Ajuste da cor e tamanho dos pontos
  geom_errorbar(aes(ymin = ci_lower, ymax = ci_upper), width = 0.2, color = "gray40") +
  geom_hline(yintercept = mean_coef, linetype = "solid", color = "red", size = 0.8) +  # Linha média
  geom_hline(yintercept = mean_coef + 0.1, linetype = "dashed", color = "black") +  # Limite superior tracejado
  geom_hline(yintercept = mean_coef - 0.1, linetype = "dashed", color = "black") +  # Limite inferior tracejado
  geom_hline(yintercept = 0, linetype = "dotted", color = "blue") +  # Linha de referência em zero
  labs(x = "Model Especifications", y = "Increase in the Number of Children",
       title = "Migrant Fertility - 2000",
      subtitle = "A one sd increase in 1980 TFR is associated with an increase in migrant fertility in 2000."
) +
  scale_x_discrete(
    labels = c("2000 (1)", "2000 (2)", "2000 (3)", "2000 (4)", "2000 (5)")  # Renomeia os valores no eixo x
  ) +
  geom_text(aes(label = round(coef, 3)), vjust = -1.5, color = "darkcyan", size = 4) +  # Adiciona os valores dos coeficientes
  theme_minimal() +  # Ensure a light background theme
  theme(
    plot.background = element_rect(fill = "white", color = NA),  # Set background to white
    panel.background = element_rect(fill = "white", color = NA)  # Set panel background to white
  )
# Save the plot with a specified file path
ggsave(filename = "D:/1_migration/4_results_migrants/graphs/fertility_2000.png", 
       plot = children_2000, 
       width = 10, height = 6, dpi = 300)
```

### 2010
#### only tfr 2010
```{r children 2010 1}
children_2010_1 <- feols(children ~ tfr_1991 + age_fem + age_squared_fem + age_sp |munic, data = data_2010, weights = ~peso_pess, cluster = ~uf_nascim)
summary(children_2010_1)
etable(children_2010_1, tex = TRUE, dict = var_labels, digits = "r4")

```

```{r sd tfr_1991 1}
# Função para calcular o desvio padrão ponderado
weighted_sd <- function(x, w) {
  # Calcula a média ponderada
  weighted_mean <- sum(w * x, na.rm = TRUE) / sum(w, na.rm = TRUE)
  # Calcula o desvio padrão ponderado
  sqrt(sum(w * (x - weighted_mean)^2, na.rm = TRUE) / sum(w, na.rm = TRUE))
}

# Calcule o desvio padrão ponderado de `tfr_1991`
sd_tfr_1991_1 <- weighted_sd(data_2010$tfr_1991, data_2010$peso_pess)
coef_tfr_1991_1 <- coef(children_2010_1)["tfr_1991"]
impacto_1sd_1991_1 <- coef_tfr_1991_1 * sd_tfr_1991_1
impacto_1sd_1991_1
```

#### tfr 2010 + woman's schooling
```{r children 2010 2}
children_2010_2 <- feols(children ~ tfr_1991 + fund_mulher + em_mulher + superior_mulher+ age_fem + age_squared_fem + age_sp |munic, data = data_2010, weights = ~peso_pess, cluster = ~uf_nascim)
summary(children_2010_2)
etable(children_2010_2, tex = TRUE, dict = var_labels, digits = "r4")
```

```{r sd tfr_1991 2}
# Função para calcular o desvio padrão ponderado
weighted_sd <- function(x, w) {
  # Calcula a média ponderada
  weighted_mean <- sum(w * x, na.rm = TRUE) / sum(w, na.rm = TRUE)
  # Calcula o desvio padrão ponderado
  sqrt(sum(w * (x - weighted_mean)^2, na.rm = TRUE) / sum(w, na.rm = TRUE))
}

# Calcule o desvio padrão ponderado de `tfr_1991`
sd_tfr_1991_2 <- weighted_sd(data_2010$tfr_1991, data_2010$peso_pess)
coef_tfr_1991_2 <- coef(children_2010_2)["tfr_1991"]
impacto_1sd_1991_2 <- coef_tfr_1991_2 * sd_tfr_1991_2
impacto_1sd_1991_2
```

#### tfr 2010 + woman's schooling + spouse's schooling
```{r children 2010 3}
children_2010_3 <- feols(children ~ tfr_1991 + fund_mulher + em_mulher + superior_mulher+ fund_homem + em_homem + superior_homem + income_sp_raw + age_fem + age_squared_fem + age_sp |munic, data = data_2010, weights = ~peso_pess, cluster = ~uf_nascim)
summary(children_2010_3)
etable(children_2010_3, tex = TRUE, dict = var_labels, digits = "r4")
```

```{r sd tfr_1991 3}
# Função para calcular o desvio padrão ponderado
weighted_sd <- function(x, w) {
  # Calcula a média ponderada
  weighted_mean <- sum(w * x, na.rm = TRUE) / sum(w, na.rm = TRUE)
  # Calcula o desvio padrão ponderado
  sqrt(sum(w * (x - weighted_mean)^2, na.rm = TRUE) / sum(w, na.rm = TRUE))
}

# Calcule o desvio padrão ponderado de `tfr_1991`
sd_tfr_1991_3 <- weighted_sd(data_2010$tfr_1991, data_2010$peso_pess)
coef_tfr_1991_3 <- coef(children_2010_3)["tfr_1991"]
impacto_1sd_1991_3 <- coef_tfr_1991_3 * sd_tfr_1991_3
impacto_1sd_1991_3
```


#### tfr 2010 + spouse's schooling
```{r children 2010 5}
children_2010_5 <- feols(children ~ tfr_1991 + fund_homem + em_homem + superior_homem + income_sp_raw + age_fem + age_squared_fem + age_sp |munic, data = data_2010, weights = ~peso_pess, cluster = ~uf_nascim)
summary(children_2010_5)
etable(children_2010_5, tex = TRUE, dict = var_labels, digits = "r4")
```

```{r sd tfr_1991 5}
# Função para calcular o desvio padrão ponderado
weighted_sd <- function(x, w) {
  # Calcula a média ponderada
  weighted_mean <- sum(w * x, na.rm = TRUE) / sum(w, na.rm = TRUE)
  # Calcula o desvio padrão ponderado
  sqrt(sum(w * (x - weighted_mean)^2, na.rm = TRUE) / sum(w, na.rm = TRUE))
}

# Calcule o desvio padrão ponderado de `tfr_1991`
sd_tfr_1991_5 <- weighted_sd(data_2010$tfr_1991, data_2010$peso_pess)

coef_tfr_1991_5 <- coef(children_2010_5)["tfr_1991"]
impacto_1sd_1991_5 <- coef_tfr_1991_5 * sd_tfr_1991_5
impacto_1sd_1991_5
```


#### everything
```{r children 2010 4}
children_2010_4 <- feols(children ~ tfr_1991 + fund_mulher + em_mulher + superior_mulher+ fund_homem + em_homem + superior_homem + income_sp_raw + age_fem + age_squared_fem + age_sp |munic, data = data_2010, weights = ~peso_pess, cluster = ~uf_nascim)
summary(children_2010_4)
etable(children_2010_4, tex = TRUE, dict = var_labels, digits = "r4")
```

```{r sd tfr_1991 4}

# Função para calcular o desvio padrão ponderado
weighted_sd <- function(x, w) {
  # Calcula a média ponderada
  weighted_mean <- sum(w * x, na.rm = TRUE) / sum(w, na.rm = TRUE)
  # Calcula o desvio padrão ponderado
  sqrt(sum(w * (x - weighted_mean)^2, na.rm = TRUE) / sum(w, na.rm = TRUE))
}

# Calcule o desvio padrão ponderado de `tfr_1991`
sd_tfr_1991_4 <- weighted_sd(data_2010$tfr_1991, data_2010$peso_pess)

coef_tfr_1991_4 <- coef(children_2010_4)["tfr_1991"]
impacto_1sd_1991_4 <- coef_tfr_1991_4 * sd_tfr_1991_4
impacto_1sd_1991_4
```


```{r 2010}
etable(children_2010_1, children_2010_2, children_2010_5, children_2010_4, tex = TRUE, dict = var_labels, digits = "r4")
```

### Graph 2010
```{r graph 2010}
models <- c("children_2010_1", "children_2010_2", "children_2010_5", "children_2010_4")
coef_values <- c(impacto_1sd_1991_1, impacto_1sd_1991_2, impacto_1sd_1991_5, impacto_1sd_1991_4)   # coeficientes de tfr_2010 para cada modelo
se_values <- c(sd_tfr_1991_1, sd_tfr_1991_2, sd_tfr_1991_5, sd_tfr_1991_4)    # erros padrão correspondentes

# Calcule automaticamente os intervalos de confiança de 95%
ci_lower_values <- coef_values - 1.96 * se_values
ci_upper_values <- coef_values + 1.96 * se_values

# Crie o dataframe com os resultados
regression_results <- data.frame(
  model = models,
  coef = coef_values,
  ci_lower = ci_lower_values,
  ci_upper = ci_upper_values
)

# Exibir o dataframe
print(regression_results)

# Plot de resultados tfr
ggplot(regression_results, aes(x = model, y = coef)) +
  geom_point(color = "blue", size = 2) +
  geom_errorbar(aes(ymin = ci_lower, ymax = ci_upper), width = 0.2, color = "black") +
  geom_hline(yintercept = 0, linetype = "dashed", color = "black") +
  labs(x = "Model", y = "Coefficient of TFR_1991",
       title = "TFR_1980 Coefficients") +
  theme_minimal()

# Calcule a média dos coeficientes para a linha de referência
mean_coef <- mean(regression_results$coef)

# Gráfico com estilo ajustado
children_2010 <- ggplot(regression_results, aes(x = model, y = coef)) +
  geom_point(color = "darkcyan", size = 3) +  # Ajuste da cor e tamanho dos pontos
  geom_errorbar(aes(ymin = ci_lower, ymax = ci_upper), width = 0.2, color = "gray40") +
  geom_hline(yintercept = mean_coef, linetype = "solid", color = "red", size = 0.8) +  # Linha média
  geom_hline(yintercept = mean_coef + 0.1, linetype = "dashed", color = "black") +  # Limite superior tracejado
  geom_hline(yintercept = mean_coef - 0.1, linetype = "dashed", color = "black") +  # Limite inferior tracejado
  geom_hline(yintercept = 0, linetype = "dotted", color = "blue") +  # Linha de referência em zero
  labs(x = "Model Especifications", y = "Increase in the Number of Children",
       title = "Migrant Fertility - 2010",
      subtitle = "A one sd increase in 1991 TFR is associated with an increase in migrant fertility in 2010."
) +
  scale_x_discrete(
    labels = c("2010 (1)", "2010 (2)", "2010 (3)", "2010 (4)")  # Renomeia os valores no eixo x
  ) +
  geom_text(aes(label = round(coef, 3)), vjust = -1.5, color = "darkcyan", size = 4) +  # Adiciona os valores dos coeficientes
  theme_minimal() +  # Ensure a light background theme
  theme(
    plot.background = element_rect(fill = "white", color = NA),  # Set background to white
    panel.background = element_rect(fill = "white", color = NA)  # Set panel background to white
  )
# Save the plot with a specified file path
ggsave(filename = "D:/1_migration/4_results_migrants/graphs/fertility_2010.png", 
       plot = children_2010, 
       width = 10, height = 6, dpi = 300)
```


#### altogether

```{r 1991 2000 2010}
etable(children_1991_5, children_1991_4, children_2000_5, children_2000_4, children_2010_5, children_2010_4, tex = TRUE, dict = var_labels, digits = "r4")
```

### Graph 1991, 2000 and 2010
```{r graph all}
models <- c("children_1991_5", "children_1991_4", "children_2000_5", "children_2000_4", "children_2010_5",   "children_2010_4")
coef_values <- c(impacto_1sd_1970_5, impacto_1sd_1970_4, impacto_1sd_1980_5, impacto_1sd_1980_4, impacto_1sd_1991_5, impacto_1sd_1991_4)   # coeficientes de tfr_2000 para cada modelo
se_values <- c(sd_tfr_1970_5, sd_tfr_1970_4, sd_tfr_1980_5, sd_tfr_1980_4, sd_tfr_1991_5, sd_tfr_1991_4)    # erros padrão correspondentes

# Calcule automaticamente os intervalos de confiança de 95%
ci_lower_values <- coef_values - 1.96 * se_values
ci_upper_values <- coef_values + 1.96 * se_values

# Crie o dataframe com os resultados
regression_results <- data.frame(
  model = models,
  coef = coef_values,
  ci_lower = ci_lower_values,
  ci_upper = ci_upper_values
)

# Exibir o dataframe
print(regression_results)

# Plot de resultados tfr
ggplot(regression_results, aes(x = model, y = coef)) +
  geom_point(color = "blue", size = 2) +
  geom_errorbar(aes(ymin = ci_lower, ymax = ci_upper), width = 0.2, color = "black") +
  geom_hline(yintercept = 0, linetype = "dashed", color = "black") +
  labs(x = "Model", y = "Coefficient of TFR",
       title = "TFR_1980 Coefficients") +
  theme_minimal()

# Calcule a média dos coeficientes para a linha de referência
mean_coef <- mean(regression_results$coef)

# Gráfico com estilo ajustado e legendas aprimoradas
children_all_main <- ggplot(regression_results, aes(x = model, y = coef)) +
  geom_point(color = "darkcyan", size = 3) +  # Ajuste da cor e tamanho dos pontos
  geom_errorbar(aes(ymin = ci_lower, ymax = ci_upper), width = 0.2, color = "gray40") +
  geom_hline(yintercept = mean_coef, linetype = "solid", color = "red", size = 0.8) +  # Linha média
  #geom_hline(yintercept = mean_coef + 0.1, linetype = "dashed", color = "black") +  # Limite superior tracejado
  #geom_hline(yintercept = mean_coef - 0.1, linetype = "dashed", color = "black") +  # Limite inferior tracejado

  geom_hline(yintercept = 0, linetype = "dotted", color = "blue") +  # Linha de referência em zero
  labs(
    x = "Model Specifications",  # Rótulo do eixo x
    y = "Increase in the Number of Children",  # Rótulo do eixo y
    title = "Migrant Fertility - 1991, 2000 and 2010",  # Título do gráfico
    subtitle = "A one sd increase TFR (1970, 1980 and 1991) is associated with an increase in migrant fertility."  # Subtítulo do gráfico
  ) +
  scale_x_discrete(
    labels = c("1991 (3)", "1991 (4)", "2000 (3)", "2000 (4)", "2010 (3)", "2010 (4)")  # Renomeia os valores no eixo x
  ) +
  geom_text(aes(label = round(coef, 3)), vjust = -1.5, color = "darkcyan", size = 4) +  # Adiciona os valores dos coeficientes
  theme_minimal() +  # Ensure a light background theme
  theme(
    plot.background = element_rect(fill = "white", color = NA),  # Set background to white
    panel.background = element_rect(fill = "white", color = NA)  # Set panel background to white
  )
# Save the plot with a specified file path
ggsave(filename = "D:/1_migration/4_results_migrants/graphs/fertility_all_main.png", 
       plot = children_all_main, 
       width = 10, height = 6, dpi = 300)


```

```{r elasticities children all}
mean_children_1991 <- weighted.mean(data_1991$children, w = data_1991$V7301, na.rm = TRUE)
mean_children_2000 <- mean(data_2000$children, w = data_2000$P001, na.rm = TRUE)
mean_children_2010 <- mean(data_2010$children, w = data_2010$peso_pess, na.rm = TRUE)

mean_tfr_1970 <- 5.76
mean_tfr_1980 <- 4.12
mean_tfr_1991 <- 2.73

# 1991
coef_tfr_1970_4 <- coef(children_1991_4)["tfr_1970"]
elasticidade_tfr_1970_4 <- coef_tfr_1970_4 * (mean_tfr_1970 / mean_children_1991)

coef_tfr_1970_5 <- coef(children_1991_5)["tfr_1970"]
elasticidade_tfr_1970_5 <- coef_tfr_1970_5 * (mean_tfr_1970 / mean_children_1991)

# 2000
coef_tfr_1980_4 <- coef(children_2000_4)["tfr_1980"]
elasticidade_tfr_1980_4 <- coef_tfr_1980_4 * (mean_tfr_1980 / mean_children_2000)
coef_tfr_1980_5 <- coef(children_2000_5)["tfr_1980"]
elasticidade_tfr_1980_5 <- coef_tfr_1980_5 * (mean_tfr_1980 / mean_children_2000)

# 2010
coef_tfr_1991_4 <- coef(children_2010_4)["tfr_1991"]
elasticidade_tfr_1991_4 <- coef_tfr_1991_4 * (mean_tfr_1991 / mean_children_2010)
coef_tfr_1991_5 <- coef(children_2010_5)["tfr_1991"]
elasticidade_tfr_1991_5 <- coef_tfr_1991_5 * (mean_tfr_1991 / mean_children_2010)

```


```{r graph all elast}
models <- c("children_1991_5", "children_1991_4", "children_2000_5", "children_2000_4", "children_2010_5",   "children_2010_4")
coef_values <- c(elasticidade_tfr_1970_5, elasticidade_tfr_1970_4, elasticidade_tfr_1980_5, elasticidade_tfr_1980_4, elasticidade_tfr_1991_5, elasticidade_tfr_1991_4)   # coeficientes de tfr_2000 para cada modelo
se_values <- c(sd_tfr_1970_5, sd_tfr_1970_4, sd_tfr_1980_5, sd_tfr_1980_4, sd_tfr_1991_5, sd_tfr_1991_4)    # erros padrão correspondentes

# Calcule automaticamente os intervalos de confiança de 95%
ci_lower_values <- coef_values - 1.96 * se_values
ci_upper_values <- coef_values + 1.96 * se_values

# Crie o dataframe com os resultados
regression_results <- data.frame(
  model = models,
  coef = coef_values,
  ci_lower = ci_lower_values,
  ci_upper = ci_upper_values
)

# Exibir o dataframe
print(regression_results)

# Plot de resultados tfr
ggplot(regression_results, aes(x = model, y = coef)) +
  geom_point(color = "blue", size = 2) +
  geom_errorbar(aes(ymin = ci_lower, ymax = ci_upper), width = 0.2, color = "black") +
  geom_hline(yintercept = 0, linetype = "dashed", color = "black") +
  labs(x = "Model", y = "Coefficient of TFR",
       title = "TFR_1980 Coefficients") +
  theme_minimal()

# Calcule a média dos coeficientes para a linha de referência
mean_coef <- mean(regression_results$coef)

# Gráfico com estilo ajustado e legendas aprimoradas
children_all_main_elas <- ggplot(regression_results, aes(x = model, y = coef)) +
  geom_point(color = "darkcyan", size = 3) +  # Ajuste da cor e tamanho dos pontos
  geom_errorbar(aes(ymin = ci_lower, ymax = ci_upper), width = 0.2, color = "gray40") +
  geom_hline(yintercept = mean_coef, linetype = "solid", color = "red", size = 0.8) +  # Linha média
  #geom_hline(yintercept = mean_coef + 0.1, linetype = "dashed", color = "black") +  # Limite superior tracejado
  #geom_hline(yintercept = mean_coef - 0.1, linetype = "dashed", color = "black") +  # Limite inferior tracejado

  geom_hline(yintercept = 0, linetype = "dotted", color = "blue") +  # Linha de referência em zero
  labs(
    x = "Model Specifications",  # Rótulo do eixo x
    y = "Increase in the Number of Children",  # Rótulo do eixo y
    title = "Migrant Fertility - 1991, 2000 and 2010 (elasticities)",  # Título do gráfico
    subtitle = "A one sd increase TFR (1970, 1980 and 1991) is associated with an increase in migrant fertility."  # Subtítulo do gráfico
  ) +
  scale_x_discrete(
    labels = c("1991 (3)", "1991 (4)", "2000 (3)", "2000 (4)", "2010 (3)", "2010 (4)")  # Renomeia os valores no eixo x
  ) +
  geom_text(aes(label = round(coef, 3)), vjust = -1.5, color = "darkcyan", size = 4) +  # Adiciona os valores dos coeficientes
  theme_minimal() +  # Ensure a light background theme
  theme(
    plot.background = element_rect(fill = "white", color = NA),  # Set background to white
    panel.background = element_rect(fill = "white", color = NA)  # Set panel background to white
  )
# Save the plot with a specified file path
ggsave(filename = "D:/1_migration/4_results_migrants/graphs/fertility_all_main_elast.png", 
       plot = children_all_main_elas, 
       width = 10, height = 6, dpi = 300)


```

> # Robustness - children

Tira UF com maior e menor TFR em 1970, 80 e 91.

With female education levels.
## 1991
```{r children 1991 4 rob higher tfr}
children_1991_4_rob_higher_tfr <- feols(children~ tfr_1970 + fund_mulher + em_mulher + superior_mulher + fund_homem + em_homem + superior_homem + income_sp_raw + age_fem + age_squared_fem + age_sp  |V1102, data = data_without_13_1991, weights = ~V7301, cluster = ~uf_nascim)
summary(children_1991_4_rob_higher_tfr)
etable(children_1991_4_rob_higher_tfr, tex = TRUE, dict = var_labels, digits = "r4")
```

```{r sd tfr_1991 rob_higher_tfr 4}

weighted_sd <- function(x, w) {
  weighted_mean <- sum(w * x, na.rm = TRUE) / sum(w, na.rm = TRUE)
  sqrt(sum(w * (x - weighted_mean)^2, na.rm = TRUE) / sum(w, na.rm = TRUE))
}

sd_tfr_1991_4 <- weighted_sd(data_1991$tfr_1970, data_1991$V7301)

coef_tfr_1991_4 <- coef(children_1991_4_rob_higher_tfr)["tfr_1970"]
impacto_1sd_1991_rob_higher_tfr_4 <- coef_tfr_1991_4 * sd_tfr_1991_4
impacto_1sd_1991_rob_higher_tfr_4
```

```{r children 1991 4 rob smallest tfr}
children_1991_4_rob_smallest_tfr <- feols(children~ tfr_1970 + fund_mulher + em_mulher + superior_mulher + fund_homem + em_homem + superior_homem + income_sp_raw + age_fem + age_squared_fem + age_sp  |V1102, data = data_without_33_1991, weights = ~V7301, cluster = ~uf_nascim)
summary(children_1991_4_rob_smallest_tfr)
etable(children_1991_4_rob_smallest_tfr, tex = TRUE, dict = var_labels, digits = "r4")
```

```{r sd tfr_1991 rob_smallest_tfr 4}

weighted_sd <- function(x, w) {
  weighted_mean <- sum(w * x, na.rm = TRUE) / sum(w, na.rm = TRUE)
  sqrt(sum(w * (x - weighted_mean)^2, na.rm = TRUE) / sum(w, na.rm = TRUE))
}

sd_tfr_1991_4 <- weighted_sd(data_1991$tfr_1970, data_1991$V7301)

coef_tfr_1991_4 <- coef(children_1991_4_rob_smallest_tfr)["tfr_1970"]
impacto_1sd_1991_rob_smallest_tfr_4 <- coef_tfr_1991_4 * sd_tfr_1991_4
impacto_1sd_1991_rob_smallest_tfr_4
```

## 2000
```{r children 2000 4 rob higher tfr}
children_2000_4_rob_higher_tfr <- feols(children ~ tfr_1980 + fund_mulher + em_mulher + superior_mulher + fund_homem + em_homem + superior_homem + income_sp_raw + age_fem+ age_squared_fem+ age_sp |v0103, data = data_without_21_2000, weights = ~P001, cluster = ~uf_nascim)
summary(children_2000_4_rob_higher_tfr)
etable(children_2000_4_rob_higher_tfr, tex = TRUE, dict = var_labels, digits = "r4")
```

```{r sd tfr_1980 rob_higher_tfr 4}

weighted_sd <- function(x, w) {
  weighted_mean <- sum(w * x, na.rm = TRUE) / sum(w, na.rm = TRUE)
  sqrt(sum(w * (x - weighted_mean)^2, na.rm = TRUE) / sum(w, na.rm = TRUE))
}

sd_tfr_2000_4 <- weighted_sd(data_2000$tfr_1980, data_2000$v0103)

coef_tfr_2000_4 <- coef(children_2000_4_rob_higher_tfr)["tfr_1980"]
impacto_1sd_2000_rob_higher_tfr_4 <- coef_tfr_2000_4 * sd_tfr_2000_4
impacto_1sd_2000_rob_higher_tfr_4
```

```{r children 2000 4 rob smallest tfr}
children_2000_4_rob_smallest_tfr <- feols(children ~ tfr_1980 + fund_mulher + em_mulher + superior_mulher + fund_homem + em_homem + superior_homem + income_sp_raw + age_fem+ age_squared_fem+ age_sp |v0103, data = data_without_33_2000, weights = ~P001, cluster = ~uf_nascim)
summary(children_2000_4_rob_smallest_tfr)
etable(children_2000_4_rob_smallest_tfr, tex = TRUE, dict = var_labels, digits = "r4")
```

```{r sd tfr_1980 rob_smallest_tfr 4}
weighted_sd <- function(x, w) {
  weighted_mean <- sum(w * x, na.rm = TRUE) / sum(w, na.rm = TRUE)
  sqrt(sum(w * (x - weighted_mean)^2, na.rm = TRUE) / sum(w, na.rm = TRUE))
}
sd_tfr_2000_4 <- weighted_sd(data_2000$tfr_1980, data_2000$v0103)
coef_tfr_2000_4 <- coef(children_2000_4_rob_smallest_tfr)["tfr_1980"]
impacto_1sd_2000_rob_smallest_tfr_4 <- coef_tfr_2000_4 * sd_tfr_2000_4
impacto_1sd_2000_rob_smallest_tfr_4
```

## 2010
```{r children 2010 4 rob higher lfp}
children_2010_4_rob_higher_tfr <- feols(children ~ tfr_1991 + fund_mulher + em_mulher + superior_mulher+ fund_homem + em_homem + superior_homem + income_sp_raw + age_fem + age_squared_fem + age_sp |munic, data = data_without_16_2010, weights = ~peso_pess, cluster = ~uf_nascim)
summary(children_2010_4_rob_higher_tfr)
etable(children_2010_4_rob_higher_tfr, tex = TRUE, dict = var_labels, digits = "r4")
```

```{r sd tfr_1991 rob_higher_tfr 4}
weighted_sd <- function(x, w) {
  weighted_mean <- sum(w * x, na.rm = TRUE) / sum(w, na.rm = TRUE)
  sqrt(sum(w * (x - weighted_mean)^2, na.rm = TRUE) / sum(w, na.rm = TRUE))
}

sd_tfr_2010_4 <- weighted_sd(data_2010$tfr_1991, data_2010$peso_pess)

coef_tfr_2010_4 <- coef(children_2010_4_rob_higher_tfr)["tfr_1991"]
impacto_1sd_2010_rob_higher_tfr_4 <- coef_tfr_2010_4 * sd_tfr_2010_4
impacto_1sd_2010_rob_higher_tfr_4
```
```{r children 2010 4 rob smallest lfp}
children_2010_4_rob_smallest_tfr <- feols(children ~ tfr_1991 + fund_mulher + em_mulher + superior_mulher+ fund_homem + em_homem + superior_homem + income_sp_raw + age_fem + age_squared_fem + age_sp |munic, data = data_without_33_2010, weights = ~peso_pess, cluster = ~uf_nascim)
summary(children_2010_4_rob_smallest_tfr)
etable(children_2010_4_rob_smallest_tfr, tex = TRUE, dict = var_labels, digits = "r4")
```

```{r sd tfr_1991 rob_smallest_tfr 4}
weighted_sd <- function(x, w) {
  weighted_mean <- sum(w * x, na.rm = TRUE) / sum(w, na.rm = TRUE)
  sqrt(sum(w * (x - weighted_mean)^2, na.rm = TRUE) / sum(w, na.rm = TRUE))
}

sd_tfr_2010_4 <- weighted_sd(data_2010$tfr_1991, data_2010$peso_pess)

coef_tfr_2010_4 <- coef(children_2010_4_rob_smallest_tfr)["tfr_1991"]
impacto_1sd_2010_rob_smallest_tfr_4 <- coef_tfr_2010_4 * sd_tfr_2010_4
impacto_1sd_2010_rob_smallest_tfr_4
```

#### altogether

```{r 1991 2000 2010 rob children state}
etable(
  children_1991_4_rob_higher_tfr,children_1991_4_rob_smallest_tfr,
  children_2000_4_rob_higher_tfr,children_2000_4_rob_smallest_tfr,
  children_2010_4_rob_higher_tfr,children_2010_4_rob_smallest_tfr,
  tex = TRUE, dict = var_labels, digits = "r4")
```

### Graph 1991, 2000 and 2010 - rob. states
```{r graph all}
models <- c(
  "children_1991_4_rob_higher_tfr","children_1991_4_rob_smallest_tfr",
  "children_2000_4_rob_higher_tfr","children_2000_4_rob_smallest_tfr",
  "children_2010_4_rob_higher_tfr","children_2010_4_rob_smallest_tfr"
  )
coef_values <- c(
  impacto_1sd_1991_rob_higher_tfr_4, impacto_1sd_1991_rob_smallest_tfr_4, impacto_1sd_2000_rob_higher_tfr_4, impacto_1sd_2000_rob_smallest_tfr_4,
  impacto_1sd_2010_rob_higher_tfr_4, impacto_1sd_2010_rob_smallest_tfr_4)

se_values <- c(sd_tfr_1970_4, sd_tfr_1970_4, sd_tfr_1980_4, sd_tfr_1980_4, sd_tfr_1991_4, sd_tfr_1991_4)

# Calcule automaticamente os intervalos de confiança de 95%
ci_lower_values <- coef_values - 1.96 * se_values
ci_upper_values <- coef_values + 1.96 * se_values

# Crie o dataframe com os resultados
regression_results <- data.frame(
  model = models,
  coef = coef_values,
  ci_lower = ci_lower_values,
  ci_upper = ci_upper_values
)

# Exibir o dataframe
#print(regression_results)

# Plot de resultados tfr
ggplot(regression_results, aes(x = model, y = coef)) +
  geom_point(color = "blue", size = 2) +
  geom_errorbar(aes(ymin = ci_lower, ymax = ci_upper), width = 0.2, color = "black") +
  geom_hline(yintercept = 0, linetype = "dashed", color = "black") +
  labs(x = "Model", y = "Coefficient of TFR",
       title = "TFR_1980 Coefficients") +
  theme_minimal()

# Calcule a média dos coeficientes para a linha de referência
mean_coef <- mean(regression_results$coef)

# Define custom labels to apply only to positions 1, 3, and 5
custom_labels <- c("Excluding High TFR State", "Excluding Low TFR State", 
                   "Excluding High TFR State", "Excluding Low TFR State", 
                   "Excluding High TFR State", "Excluding Low TFR State")

# Gráfico com estilo ajustado e legenda personalizada
children_all_rob_state_4 <- ggplot(regression_results, aes(x = model, y = coef)) +
  geom_point(aes(color = custom_labels), size = 3) +  # Usando cores para diferenciar os labels
  geom_errorbar(aes(ymin = ci_lower, ymax = ci_upper, color = custom_labels), 
                width = 0.2) +
  geom_hline(yintercept = mean_coef, linetype = "solid", color = "red", size = 0.8) +
  geom_hline(yintercept = 0, linetype = "dotted", color = "blue") +
  labs(
    x = "Model Specifications",
    y = "Increase in the Number of Children",
    title = "Migrant Fertility Without Outliers - 1991, 2000, and 2010",
    subtitle = "A one sd increase in TFR (1970, 1980, and 1991) is associated with an increase in migrant fertility."
  ) +
  scale_x_discrete(
    labels = c("1991", "1991", 
               "2000", "2000", 
               "2010", "2010")
  ) +
  geom_text(aes(label = round(coef, 3)), vjust = -1.5, color = "darkcyan", size = 4) +
  theme_minimal() +
  theme(
    plot.background = element_rect(fill = "white", color = NA),
    panel.background = element_rect(fill = "white", color = NA),
    legend.position = "right"
  ) +
  scale_color_manual(values = c("darkcyan", "gray40"), 
                     name = "Exclusions", 
                     labels = c("Excluding High TFR State", "Excluding Low TFR State"))  # Define as cores e os labels na legenda

# Salvar o gráfico
ggsave(filename = "D:/1_migration/4_results_migrants/graphs/fertility_all_rob_states_4.png", 
       plot = children_all_rob_state_4, 
       width = 10, height = 6, dpi = 300)
```


Without female education levels.
## 1991
```{r children 1991 5 rob higher lfp}
children_1991_5_rob_higher_tfr <- feols(children~ tfr_1970 + fund_homem + em_homem + superior_homem + income_sp_raw + age_fem + age_squared_fem + age_sp  |V1102, data = data_without_13_1991, weights = ~V7301, cluster = ~uf_nascim)
summary(children_1991_5_rob_higher_tfr)
etable(children_1991_5_rob_higher_tfr, tex = TRUE, dict = var_labels, digits = "r4")
```

```{r tfr_1991 rob_higher_tfr 5}

weighted_sd <- function(x, w) {
  weighted_mean <- sum(w * x, na.rm = TRUE) / sum(w, na.rm = TRUE)
  sqrt(sum(w * (x - weighted_mean)^2, na.rm = TRUE) / sum(w, na.rm = TRUE))
}

sd_tfr_1991_5 <- weighted_sd(data_1991$tfr_1970, data_1991$V7301)

coef_tfr_1991_5 <- coef(children_1991_5_rob_higher_tfr)["tfr_1970"]
impacto_1sd_1991_rob_higher_tfr_5 <- coef_tfr_1991_5 * sd_tfr_1991_5
impacto_1sd_1991_rob_higher_tfr_5
```

```{r children 1991 5 rob smallest lfp}
children_1991_5_rob_smallest_tfr <- feols(children~ tfr_1970 + fund_homem + em_homem + superior_homem + income_sp_raw + age_fem + age_squared_fem + age_sp  |V1102, data = data_without_33_1991, weights = ~V7301, cluster = ~uf_nascim)
summary(children_1991_5_rob_smallest_tfr)
etable(children_1991_5_rob_smallest_tfr, tex = TRUE, dict = var_labels, digits = "r4")
```

```{r tfr_1991 rob_smallest_tfr 5}

weighted_sd <- function(x, w) {
  weighted_mean <- sum(w * x, na.rm = TRUE) / sum(w, na.rm = TRUE)
  sqrt(sum(w * (x - weighted_mean)^2, na.rm = TRUE) / sum(w, na.rm = TRUE))
}

sd_tfr_1991_5 <- weighted_sd(data_1991$tfr_1970, data_1991$V7301)

coef_tfr_1991_5 <- coef(children_1991_5_rob_smallest_tfr)["tfr_1970"]
impacto_1sd_1991_rob_smallest_tfr_5 <- coef_tfr_1991_5 * sd_tfr_1991_5
impacto_1sd_1991_rob_smallest_tfr_5
```

## 2000
```{r children 2000 5 rob higher lfp}
children_2000_5_rob_higher_tfr <- feols(children ~ tfr_1980 + fund_homem + em_homem + superior_homem + income_sp_raw + age_fem+ age_squared_fem+ age_sp |v0103, data = data_without_21_2000, weights = ~P001, cluster = ~uf_nascim)
summary(children_2000_5_rob_higher_tfr)
etable(children_2000_5_rob_higher_tfr, tex = TRUE, dict = var_labels, digits = "r4")
```

```{r sd tfr_1980 rob_higher_tfr 5}
weighted_sd <- function(x, w) {
  weighted_mean <- sum(w * x, na.rm = TRUE) / sum(w, na.rm = TRUE)
  sqrt(sum(w * (x - weighted_mean)^2, na.rm = TRUE) / sum(w, na.rm = TRUE))
}

sd_tfr_2000_5 <- weighted_sd(data_2000$tfr_1980, data_2000$v0103)

coef_tfr_2000_5 <- coef(children_2000_5_rob_higher_tfr)["tfr_1980"]
impacto_1sd_2000_rob_higher_tfr_5 <- coef_tfr_2000_5 * sd_tfr_2000_5
impacto_1sd_2000_rob_higher_tfr_5
```

```{r children 2000 5 rob smallest lfp}
children_2000_5_rob_smallest_tfr <- feols(children ~ tfr_1980 + fund_homem + em_homem + superior_homem + income_sp_raw + age_fem+ age_squared_fem+ age_sp |v0103, data = data_without_33_2000, weights = ~P001, cluster = ~uf_nascim)
summary(children_2000_5_rob_smallest_tfr)
etable(children_2000_5_rob_smallest_tfr, tex = TRUE, dict = var_labels, digits = "r4")
```

```{r sd tfr_1980 rob_smallest_tfr 5}
weighted_sd <- function(x, w) {
  weighted_mean <- sum(w * x, na.rm = TRUE) / sum(w, na.rm = TRUE)
  sqrt(sum(w * (x - weighted_mean)^2, na.rm = TRUE) / sum(w, na.rm = TRUE))
}

sd_tfr_2000_5 <- weighted_sd(data_2000$tfr_1980, data_2000$v0103)

coef_tfr_2000_5 <- coef(children_2000_5_rob_smallest_tfr)["tfr_1980"]
impacto_1sd_2000_rob_smallest_tfr_5 <- coef_tfr_2000_5 * sd_tfr_2000_5
impacto_1sd_2000_rob_smallest_tfr_5
```

## 2010
```{r children 2010 4 rob higher lfp}
children_2010_5_rob_higher_tfr <- feols(children ~ tfr_1991 + fund_homem + em_homem + superior_homem + income_sp_raw + age_fem + age_squared_fem + age_sp |munic, data = data_without_16_2010, weights = ~peso_pess, cluster = ~uf_nascim)
summary(children_2010_5_rob_higher_tfr)
etable(children_2010_5_rob_higher_tfr, tex = TRUE, dict = var_labels, digits = "r4")
```

```{r sd tfr_1991 rob_higher_tfr 4}
weighted_sd <- function(x, w) {
  weighted_mean <- sum(w * x, na.rm = TRUE) / sum(w, na.rm = TRUE)
  sqrt(sum(w * (x - weighted_mean)^2, na.rm = TRUE) / sum(w, na.rm = TRUE))
}

sd_tfr_2010_5 <- weighted_sd(data_2010$tfr_1991, data_2010$peso_pess)

coef_tfr_2010_5 <- coef(children_2010_5_rob_higher_tfr)["tfr_1991"]
impacto_1sd_2010_rob_higher_tfr_5 <- coef_tfr_2010_5 * sd_tfr_2010_5
impacto_1sd_2010_rob_higher_tfr_5
```

```{r children 2010 4 rob smallest lfp}
children_2010_5_rob_smallest_tfr <- feols(children ~ tfr_1991 + fund_homem + em_homem + superior_homem + income_sp_raw + age_fem + age_squared_fem + age_sp |munic, data = data_without_33_2010, weights = ~peso_pess, cluster = ~uf_nascim)
summary(children_2010_5_rob_smallest_tfr)
etable(children_2010_5_rob_smallest_tfr, tex = TRUE, dict = var_labels, digits = "r4")
```

```{r sd tfr_1991 rob_smallest_tfr 4}
weighted_sd <- function(x, w) {
  weighted_mean <- sum(w * x, na.rm = TRUE) / sum(w, na.rm = TRUE)
  sqrt(sum(w * (x - weighted_mean)^2, na.rm = TRUE) / sum(w, na.rm = TRUE))
}

sd_tfr_2010_5 <- weighted_sd(data_2010$tfr_1991, data_2010$peso_pess)

coef_tfr_2010_5 <- coef(children_2010_5_rob_smallest_tfr)["tfr_1991"]
impacto_1sd_2010_rob_smallest_tfr_5 <- coef_tfr_2010_5 * sd_tfr_2010_5
impacto_1sd_2010_rob_smallest_tfr_5
```

#### altogether

```{r 1991 2000 2010 rob}
etable(
  children_1991_5_rob_higher_tfr,children_1991_5_rob_smallest_tfr,
  children_2000_5_rob_higher_tfr,children_2000_5_rob_smallest_tfr,
  children_2010_5_rob_higher_tfr,children_2010_5_rob_smallest_tfr,
  tex = TRUE, dict = var_labels, digits = "r4")
```

### Graph 1991, 2000 and 2010 - rob. states (no female education)
```{r graph all rob states 5}
models <- c(
  "children_1991_5_rob_higher_tfr","children_1991_5_rob_smallest_tfr",
  "children_2000_5_rob_higher_tfr","children_2000_5_rob_smallest_tfr",
  "children_2010_5_rob_higher_tfr","children_2010_5_rob_smallest_tfr"
  )
coef_values <- c(
  impacto_1sd_1991_rob_higher_tfr_5, impacto_1sd_1991_rob_smallest_tfr_5, impacto_1sd_2000_rob_higher_tfr_5, impacto_1sd_2000_rob_smallest_tfr_5,
  impacto_1sd_2010_rob_higher_tfr_5, impacto_1sd_2010_rob_smallest_tfr_5)

se_values <- c(sd_tfr_1970_5, sd_tfr_1970_5, sd_tfr_1980_5, sd_tfr_1980_5, sd_tfr_1991_5, sd_tfr_1991_5)

# Calcule automaticamente os intervalos de confiança de 95%
ci_lower_values <- coef_values - 1.96 * se_values
ci_upper_values <- coef_values + 1.96 * se_values

# Crie o dataframe com os resultados
regression_results <- data.frame(
  model = models,
  coef = coef_values,
  ci_lower = ci_lower_values,
  ci_upper = ci_upper_values
)

# Exibir o dataframe
#print(regression_results)

# Plot de resultados tfr
ggplot(regression_results, aes(x = model, y = coef)) +
  geom_point(color = "blue", size = 2) +
  geom_errorbar(aes(ymin = ci_lower, ymax = ci_upper), width = 0.2, color = "black") +
  geom_hline(yintercept = 0, linetype = "dashed", color = "black") +
  labs(x = "Model", y = "Coefficient of TFR",
       title = "TFR_1980 Coefficients") +
  theme_minimal()

# Calcule a média dos coeficientes para a linha de referência
mean_coef <- mean(regression_results$coef)

# Define custom labels to apply only to positions 1, 3, and 5
custom_labels <- c("Excluding High TFR State", "Excluding Low TFR State", 
                   "Excluding High TFR State", "Excluding Low TFR State", 
                   "Excluding High TFR State", "Excluding Low TFR State")

# Gráfico com estilo ajustado e legenda personalizada
children_all_rob_state_5 <- ggplot(regression_results, aes(x = model, y = coef)) +
  geom_point(aes(color = custom_labels), size = 3) +  # Usando cores para diferenciar os labels
  geom_errorbar(aes(ymin = ci_lower, ymax = ci_upper, color = custom_labels), 
                width = 0.2) +
  geom_hline(yintercept = mean_coef, linetype = "solid", color = "red", size = 0.8) +
  geom_hline(yintercept = 0, linetype = "dotted", color = "blue") +
  labs(
    x = "Model Specifications",
    y = "Increase in the Number of Children",
    title = "Migrant Fertility Without Outliers - 1991, 2000, and 2010 (Excluding Female Education)",
    subtitle = "A one sd increase in TFR (1970, 1980, and 1991) is associated with an increase in migrant fertility."
  ) +
  scale_x_discrete(
    labels = c("1991", "1991", 
               "2000", "2000", 
               "2010", "2010")
  ) +
  geom_text(aes(label = round(coef, 3)), vjust = -1.5, color = "darkcyan", size = 4) +
  theme_minimal() +
  theme(
    plot.background = element_rect(fill = "white", color = NA),
    panel.background = element_rect(fill = "white", color = NA),
    legend.position = "right"
  ) +
  scale_color_manual(values = c("darkcyan", "gray40"), 
                     name = "Exclusions", 
                     labels = c("Excluding High TFR State", "Excluding Low TFR State"))  # Define as cores e os labels na legenda

# Salvar o gráfico
ggsave(filename = "D:/1_migration/4_results_migrants/graphs/fertility_all_rob_states_5.png", 
       plot = children_all_rob_state_5, 
       width = 10, height = 6, dpi = 300)
```

> # Race - children

With female education levels
## 1991
```{r children 1991 4 white}
children_1991_4_white <- feols(children~ tfr_1970 + fund_mulher + em_mulher + superior_mulher + fund_homem + em_homem + superior_homem + income_sp_raw + age_fem + age_squared_fem + age_sp  |V1102, data = data_white_1991, weights = ~V7301, cluster = ~uf_nascim)
summary(children_1991_4_white)
etable(children_1991_4_white, tex = TRUE, dict = var_labels, digits = "r4")
```

```{r children 1991 4 black/brown}
children_1991_4_black <- feols(children~ tfr_1970 + fund_mulher + em_mulher + superior_mulher + fund_homem + em_homem + superior_homem + income_sp_raw + age_fem + age_squared_fem + age_sp  |V1102, data = data_black_1991, weights = ~V7301, cluster = ~uf_nascim)
summary(children_1991_4_black)
etable(children_1991_4_black, tex = TRUE, dict = var_labels, digits = "r4")
```

## 2000
```{r children 2000 4 white}
children_2000_4_white <- feols(children ~ tfr_1980 + fund_mulher + em_mulher + superior_mulher + fund_homem + em_homem + superior_homem + income_sp_raw + age_fem+ age_squared_fem+ age_sp |v0103, data = data_white_2000, weights = ~P001, cluster = ~uf_nascim)
summary(children_2000_4_white)
etable(children_2000_4_white, tex = TRUE, dict = var_labels, digits = "r4")
```

```{r children 2000 4 black/brown}
children_2000_4_black <- feols(children ~ tfr_1980 + fund_mulher + em_mulher + superior_mulher + fund_homem + em_homem + superior_homem + income_sp_raw + age_fem+ age_squared_fem+ age_sp |v0103, data = data_black_2000, weights = ~P001, cluster = ~uf_nascim)
summary(children_2000_4_black)
etable(children_2000_4_black, tex = TRUE, dict = var_labels, digits = "r4")
```

## 2010
```{r children 2010 4 white}
children_2010_4_white <- feols(children ~ tfr_1991 + fund_mulher + em_mulher + superior_mulher+ fund_homem + em_homem + superior_homem + income_sp_raw + age_fem + age_squared_fem + age_sp|munic, data = data_white_2010, weights = ~peso_pess, cluster = ~uf_nascim)
summary(children_2010_4_white)
etable(children_2010_4_white, tex = TRUE, dict = var_labels, digits = "r4")
```

```{r children 2010 4 black/brown}
children_2010_4_black <- feols(children ~ tfr_1991 + fund_mulher + em_mulher + superior_mulher+ fund_homem + em_homem + superior_homem + income_sp_raw + age_fem + age_squared_fem + age_sp|munic, data = data_black_2010, weights = ~peso_pess, cluster = ~uf_nascim)
summary(children_2010_4_black)
etable(children_2010_4_black, tex = TRUE, dict = var_labels, digits = "r4")
```

#### altogether

```{r 1991 2000 2010 race children}
etable(children_1991_4_white, children_1991_4_black, children_2000_4_white, children_2000_4_black, children_2010_4_white, children_2010_4_black, tex = TRUE, dict = var_labels, digits = "r4")
```


```{r tfr race 4}
weighted_sd <- function(x, w) {
  weighted_mean <- sum(w * x, na.rm = TRUE) / sum(w, na.rm = TRUE)
  sqrt(sum(w * (x - weighted_mean)^2, na.rm = TRUE) / sum(w, na.rm = TRUE))
}

# 2010
sd_tfr_2010_white_4 <- weighted_sd(data_white_2010$tfr_1991, data_white_2010$peso_pess)

coef_tfr_2010_white_4 <- coef(children_2010_4_white)["tfr_1991"]
impacto_1sd_2010_white_4 <- coef_tfr_2010_white_4 * sd_tfr_2010_white_4

sd_tfr_2010_black_4 <- weighted_sd(data_black_2010$tfr_1991, data_black_2010$peso_pess)

coef_tfr_2010_black_4 <- coef(children_2010_4_black)["tfr_1991"]
impacto_1sd_2010_black_4 <- coef_tfr_2010_white_4 * sd_tfr_2010_black_4

# 2000
sd_tfr_2000_white_4 <- weighted_sd(data_white_2000$tfr_1980, data_white_2000$P001)

coef_tfr_2000_white_4 <- coef(children_2000_4_white)["tfr_1980"]
impacto_1sd_2000_white_4 <- coef_tfr_2000_white_4 * sd_tfr_2000_white_4

sd_tfr_2000_black_4 <- weighted_sd(data_black_2000$tfr_1980, data_black_2000$P001)

coef_tfr_2000_black_4 <- coef(children_2000_4_black)["tfr_1980"]
impacto_1sd_2000_black_4 <- coef_tfr_2000_white_4 * sd_tfr_2000_black_4

# 1991
sd_tfr_1991_white_4 <- weighted_sd(data_white_1991$tfr_1970, data_white_1991$V7301)

coef_tfr_1991_white_4 <- coef(children_1991_4_white)["tfr_1970"]
impacto_1sd_1991_white_4 <- coef_tfr_1991_white_4 * sd_tfr_1991_white_4

sd_tfr_1991_black_4 <- weighted_sd(data_black_1991$tfr_1970, data_black_1991$V7301)

coef_tfr_1991_black_4 <- coef(children_1991_4_black)["tfr_1970"]
impacto_1sd_1991_black_4 <- coef_tfr_1991_white_4 * sd_tfr_1991_black_4
```

### Graph 1991, 2000 and 2010 - race (with female education)
```{r graph all race 4}
models <- c(
"children_1991_4_white", "children_1991_4_black", "children_2000_4_white", "children_2000_4_black", "children_2010_4_white", "children_2010_4_black"
  )
coef_values <- c(
  impacto_1sd_1991_white_4, impacto_1sd_1991_black_4, impacto_1sd_2000_white_4, impacto_1sd_2000_black_4,
  impacto_1sd_2010_white_4, impacto_1sd_2010_black_4)

se_values <- c(sd_tfr_1991_white_4, sd_tfr_1991_black_4, sd_tfr_2000_white_4, sd_tfr_2000_black_4,sd_tfr_2010_white_4, sd_tfr_2010_black_4)

# Calcule automaticamente os intervalos de confiança de 95%
ci_lower_values <- coef_values - 1.96 * se_values
ci_upper_values <- coef_values + 1.96 * se_values

# Crie o dataframe com os resultados
regression_results <- data.frame(
  model = models,
  coef = coef_values,
  ci_lower = ci_lower_values,
  ci_upper = ci_upper_values
)

# Calcule a média dos coeficientes para a linha de referência
mean_coef <- mean(regression_results$coef)

# Define custom labels to apply only to positions 1, 3, and 5
custom_labels <- c("White", "Black/Brown", 
                   "White", "Black/Brown", 
                   "White", "Black/Brown")

# Gráfico com estilo ajustado e legenda personalizada
children_all_race_4 <- ggplot(regression_results, aes(x = model, y = coef)) +
  geom_point(aes(color = custom_labels), size = 3) +  # Usando cores para diferenciar os labels
  geom_errorbar(aes(ymin = ci_lower, ymax = ci_upper, color = custom_labels), 
                width = 0.2) +
  geom_hline(yintercept = mean_coef, linetype = "solid", color = "red", size = 0.8) +
  geom_hline(yintercept = 0, linetype = "dotted", color = "blue") +
  labs(
    x = "Model Specifications",
    y = "Increase in the Number of Children",
    title = "Race: Migrant Fertility - 1991, 2000, and 2010",
    subtitle = "A one sd increase in TFR (1970, 1980, and 1991) is associated with an increase in migrant fertility."
  ) +
  scale_x_discrete(
    labels = c("1991", "1991", 
               "2000", "2000", 
               "2010", "2010")
  ) +
  geom_text(aes(label = round(coef, 3)), vjust = -1.5, color = "darkcyan", size = 4) +
  theme_minimal() +
  theme(
    plot.background = element_rect(fill = "white", color = NA),
    panel.background = element_rect(fill = "white", color = NA),
    legend.position = "right"
  ) +
  scale_color_manual(values = c("darkcyan", "gray40"), 
                     name = "Race", 
                     labels = c("White", "Black/Brown"))  # Define as cores e os labels na legenda

# Salvar o gráfico
ggsave(filename = "D:/1_migration/4_results_migrants/graphs/fertility_all_race_4.png", 
       plot = children_all_race_4, 
       width = 10, height = 6, dpi = 300)
```

Without female education levels
## 1991
```{r children 1991 4 white}
children_1991_5_white <- feols(children~ tfr_1970 + fund_homem + em_homem + superior_homem + income_sp_raw + age_fem + age_squared_fem + age_sp  |V1102, data = data_white_1991, weights = ~V7301, cluster = ~uf_nascim)
summary(children_1991_5_white)
etable(children_1991_5_white, tex = TRUE, dict = var_labels, digits = "r4")
```

```{r children 1991 4 black/brown}
children_1991_5_black <- feols(children~ tfr_1970 + fund_homem + em_homem + superior_homem + income_sp_raw + age_fem + age_squared_fem + age_sp  |V1102, data = data_black_1991, weights = ~V7301, cluster = ~uf_nascim)
summary(children_1991_5_black)
etable(children_1991_5_black, tex = TRUE, dict = var_labels, digits = "r4")
```

## 2000
```{r children 2000 4 white}
children_2000_5_white <- feols(children ~ tfr_1980 + fund_homem + em_homem + superior_homem + income_sp_raw + age_fem+ age_squared_fem+ age_sp |v0103, data = data_white_2000, weights = ~P001, cluster = ~uf_nascim)
summary(children_2000_5_white)
etable(children_2000_5_white, tex = TRUE, dict = var_labels, digits = "r4")
```

```{r children 2000 4 black/brown}
children_2000_5_black <- feols(children ~ tfr_1980 + fund_homem + em_homem + superior_homem + income_sp_raw + age_fem+ age_squared_fem+ age_sp |v0103, data = data_black_2000, weights = ~P001, cluster = ~uf_nascim)
summary(children_2000_5_black)
etable(children_2000_5_black, tex = TRUE, dict = var_labels, digits = "r4")
```

## 2010
```{r children 2010 4 white}
children_2010_5_white <- feols(children ~ tfr_1991 + fund_homem + em_homem + superior_homem + income_sp_raw + age_fem + age_squared_fem + age_sp|munic, data = data_white_2010, weights = ~peso_pess, cluster = ~uf_nascim)
summary(children_2010_5_white)
etable(children_2010_5_white, tex = TRUE, dict = var_labels, digits = "r4")
```

```{r children 2010 4 black/brown}
children_2010_5_black <- feols(children ~ tfr_1991 + fund_homem + em_homem + superior_homem + income_sp_raw + age_fem + age_squared_fem + age_sp|munic, data = data_black_2010, weights = ~peso_pess, cluster = ~uf_nascim)
summary(children_2010_5_black)
etable(children_2010_5_black, tex = TRUE, dict = var_labels, digits = "r4")
```

#### altogether

```{r 1991 2000 2010 race 5} 
etable(children_1991_5_white, children_1991_5_black, children_2000_5_white, children_2000_5_black, children_2010_5_white, children_2010_5_black, tex = TRUE, dict = var_labels, digits = "r4")
```

```{r tfr race 5}
weighted_sd <- function(x, w) {
  weighted_mean <- sum(w * x, na.rm = TRUE) / sum(w, na.rm = TRUE)
  sqrt(sum(w * (x - weighted_mean)^2, na.rm = TRUE) / sum(w, na.rm = TRUE))
}

# 2010
sd_tfr_2010_white_5 <- weighted_sd(data_white_2010$tfr_1991, data_white_2010$peso_pess)

coef_tfr_2010_white_5 <- coef(children_2010_5_white)["tfr_1991"]
impacto_1sd_2010_white_5 <- coef_tfr_2010_white_5 * sd_tfr_2010_white_5

sd_tfr_2010_black_5 <- weighted_sd(data_black_2010$tfr_1991, data_black_2010$peso_pess)

coef_tfr_2010_black_5 <- coef(children_2010_5_black)["tfr_1991"]
impacto_1sd_2010_black_5 <- coef_tfr_2010_white_5 * sd_tfr_2010_black_5

# 2000
sd_tfr_2000_white_5 <- weighted_sd(data_white_2000$tfr_1980, data_white_2000$P001)

coef_tfr_2000_white_5 <- coef(children_2000_5_white)["tfr_1980"]
impacto_1sd_2000_white_5 <- coef_tfr_2000_white_5 * sd_tfr_2000_white_5

sd_tfr_2000_black_5 <- weighted_sd(data_black_2000$tfr_1980, data_black_2000$P001)

coef_tfr_2000_black_5 <- coef(children_2000_5_black)["tfr_1980"]
impacto_1sd_2000_black_5 <- coef_tfr_2000_white_5 * sd_tfr_2000_black_5

# 1991
sd_tfr_1991_white_5 <- weighted_sd(data_white_1991$tfr_1970, data_white_1991$V7301)

coef_tfr_1991_white_5 <- coef(children_1991_5_white)["tfr_1970"]
impacto_1sd_1991_white_5 <- coef_tfr_1991_white_5 * sd_tfr_1991_white_5

sd_tfr_1991_black_5 <- weighted_sd(data_black_1991$tfr_1970, data_black_1991$V7301)

coef_tfr_1991_black_5 <- coef(children_1991_5_black)["tfr_1970"]
impacto_1sd_1991_black_5 <- coef_tfr_1991_white_5 * sd_tfr_1991_black_5
```


### Graph 1991, 2000 and 2010 - race (without female education)
```{r graph all race 5}
models <- c(
"children_1991_5_white", "children_1991_5_black", "children_2000_5_white", "children_2000_5_black", "children_2010_5_white", "children_2010_5_black"
  )
coef_values <- c(
  impacto_1sd_1991_white_5, impacto_1sd_1991_black_5, impacto_1sd_2000_white_5, impacto_1sd_2000_black_5,
  impacto_1sd_2010_white_5, impacto_1sd_2010_black_5)

se_values <- c(sd_tfr_1991_white_5, sd_tfr_1991_black_5, sd_tfr_2000_white_5, sd_tfr_2000_black_5,sd_tfr_2010_white_5, sd_tfr_2010_black_5)

# Calcule automaticamente os intervalos de confiança de 95%
ci_lower_values <- coef_values - 1.96 * se_values
ci_upper_values <- coef_values + 1.96 * se_values

# Crie o dataframe com os resultados
regression_results <- data.frame(
  model = models,
  coef = coef_values,
  ci_lower = ci_lower_values,
  ci_upper = ci_upper_values
)

# Calcule a média dos coeficientes para a linha de referência
mean_coef <- mean(regression_results$coef)

# Define custom labels to apply only to positions 1, 3, and 5
custom_labels <- c("White", "Black/Brown", 
                   "White", "Black/Brown", 
                   "White", "Black/Brown")

# Gráfico com estilo ajustado e legenda personalizada
children_all_race_5 <- ggplot(regression_results, aes(x = model, y = coef)) +
  geom_point(aes(color = custom_labels), size = 3) +  # Usando cores para diferenciar os labels
  geom_errorbar(aes(ymin = ci_lower, ymax = ci_upper, color = custom_labels), 
                width = 0.2) +
  geom_hline(yintercept = mean_coef, linetype = "solid", color = "red", size = 0.8) +
  geom_hline(yintercept = 0, linetype = "dotted", color = "blue") +
  labs(
    x = "Model Specifications",
    y = "Increase in the Number of Children",
    title = "Race: Migrant Fertility - 1991, 2000, and 2010 (Excluding Female Education)",
    subtitle = "A one sd increase in TFR (1970, 1980, and 1991) is associated with an increase in migrant fertility."
  ) +
  scale_x_discrete(
    labels = c("1991", "1991", 
               "2000", "2000", 
               "2010", "2010")
  ) +
  geom_text(aes(label = round(coef, 3)), vjust = -1.5, color = "darkcyan", size = 4) +
  theme_minimal() +
  theme(
    plot.background = element_rect(fill = "white", color = NA),
    panel.background = element_rect(fill = "white", color = NA),
    legend.position = "right"
  ) +
  scale_color_manual(values = c("darkcyan", "gray40"), 
                     name = "Race", 
                     labels = c("White", "Black/Brown"))  # Define as cores e os labels na legenda

# Salvar o gráfico
ggsave(filename = "D:/1_migration/4_results_migrants/graphs/fertility_all_race_5.png", 
       plot = children_all_race_5, 
       width = 10, height = 6, dpi = 300)
```


#### altogether 4+5

```{r 1991 2000 2010 race 4/5} 
etable(children_1991_4_white, children_1991_4_black, children_2000_4_white, children_2000_4_black, children_2010_4_white, children_2010_4_black, children_1991_5_white, children_1991_5_black, children_2000_5_white, children_2000_5_black, children_2010_5_white, children_2010_5_black, tex = TRUE, dict = var_labels, digits = "r4")
```

### Graph 1991, 2000 and 2010 - race (with + without female education)
```{r graph all race 4/5}
models <- c("children_1991_4_white", "children_1991_5_white",
  "children_1991_4_black", "children_1991_5_black",
  "children_2000_4_white", "children_2000_5_white",
  "children_2000_4_black", "children_2000_5_black",
  "children_2010_4_white", "children_2010_5_white",
  "children_2010_4_black","children_2010_5_black"
  )

coef_values <- c(
  impacto_1sd_1991_white_4, impacto_1sd_1991_white_5, impacto_1sd_1991_black_4, impacto_1sd_1991_black_5, impacto_1sd_2000_white_4, impacto_1sd_2000_white_5, impacto_1sd_2000_black_4,impacto_1sd_2000_black_5,
  impacto_1sd_2010_white_4, impacto_1sd_2010_white_5, impacto_1sd_2010_black_4, impacto_1sd_2010_black_5)

se_values <- c(sd_tfr_1991_white_4, sd_tfr_1991_white_5, sd_tfr_1991_black_4, sd_tfr_1991_black_5, sd_tfr_2000_white_4,sd_tfr_2000_white_5, sd_tfr_2000_black_4,sd_tfr_2000_black_5, sd_tfr_2010_white_4, sd_tfr_2010_white_5, sd_tfr_2010_black_4, sd_tfr_2010_black_5)


# Calcule automaticamente os intervalos de confiança de 95%
ci_lower_values <- coef_values - 1.96 * se_values
ci_upper_values <- coef_values + 1.96 * se_values

# Crie o dataframe com os resultados
regression_results <- data.frame(
  model = models,
  coef = coef_values,
  ci_lower = ci_lower_values,
  ci_upper = ci_upper_values
)

# Calcule a média dos coeficientes para a linha de referência
mean_coef <- mean(regression_results$coef)

# Define custom labels with the correct length (now 18 items for 18 models)
custom_labels <- c("White", "Black/Brown", "White", "Black/Brown", 
                   "White", "Black/Brown", "White", "Black/Brown",
                   "White", "Black/Brown", "White", "Black/Brown"
  )

# Add custom_labels to regression_results for consistent mapping
regression_results$custom_labels <- custom_labels

# Adjusted plot code with additional colors
children_all_race_4_5 <- ggplot(regression_results, aes(x = model, y = coef)) +
  geom_point(aes(color = custom_labels), size = 3) +  # Use colors to differentiate the labels
  geom_errorbar(aes(ymin = ci_lower, ymax = ci_upper, color = custom_labels), 
                width = 0.2) +
  geom_hline(yintercept = mean_coef, linetype = "solid", color = "red", size = 0.8) +
  geom_hline(yintercept = 0, linetype = "dotted", color = "blue") +
  labs(
    x = "Model Specifications",
    y = "Increase in the Number of Children",
    title = "Race: Migrant Fertility - 1991, 2000, and 2010",
    subtitle = "A one sd increase in TFR (1970, 1980, and 1991) is associated with an increase in migrant fertility."
  ) +
  scale_x_discrete(
    labels = c(
      "1991", "1991", "1991", "1991",
      "2000", "2000", "2000", "2000",
      "2010", "2010", "2010", "2010"
      )
  ) +
  geom_text(aes(label = round(coef, 3)), vjust = -1.5, color = "darkcyan", size = 4) +
  theme_minimal() +
  theme(
    plot.background = element_rect(fill = "white", color = NA),
    panel.background = element_rect(fill = "white", color = NA),
    legend.position = "right"
  ) +
  # Define colors for each label
  scale_color_manual(
    values = c("darkcyan", "gray40", "purple", "orange"),  # Colors for each group
    name = "Race and Education",
    labels = c("White - with education", "Black/Brown - with education", 
               "White - no education", "Black/Brown - no education")
  )

# Save the plot
ggsave(filename = "D:/1_migration/4_results_migrants/graphs/fertility_all_race_4_5.png", 
       plot = children_all_race_4_5, 
       width = 10, height = 6, dpi = 300)

```





> # Robustness - children race

Tira UF com maior e menor TFR em 1970, 80 e 91.

```{r robustez}
###########
# ROBUSTEZ
###########

## white
## 1991
data_white_without_13_1991 <- data_white_1991 |> # Amazonas (maior)
  filter(uf_nascim != 13)
data_white_without_33_1991 <- data_white_1991 |> # rj (menor)
  filter(uf_nascim != 33)

## 2000
data_white_without_21_2000 <- data_white_2000 |>  # Maranhão
  filter(uf_nascim != 21)
data_white_without_33_2000 <- data_white_2000 |>  # rj
  filter(uf_nascim != 33)

## 2010
data_white_without_16_2010 <- data_white_2010 |>  # Amapá
  filter(uf_nascim != 16)
data_white_without_33_2010 <- data_white_2010 |>  # rj
  filter(uf_nascim != 33)

## black/brown
## 1991
data_black_without_13_1991 <- data_black_1991 |> # Amazonas (maior)
  filter(uf_nascim != 13)
data_black_without_33_1991 <- data_black_1991 |> # rj (menor)
  filter(uf_nascim != 33)

## 2000
data_black_without_21_2000 <- data_black_2000 |>  # Maranhão
  filter(uf_nascim != 21)
data_black_without_33_2000 <- data_black_2000 |>  # rj
  filter(uf_nascim != 33)

## 2010
data_black_without_16_2010 <- data_black_2010 |>  # amapá
  filter(uf_nascim != 16)
data_black_without_33_2010 <- data_black_2010 |>  # rj
  filter(uf_nascim != 33)
```


With female education levels.
## 1991
### white
```{r children 1991 4 rob higher tfr white}
children_1991_4_rob_tfr_white_higher <- feols(children~ tfr_1970 + fund_mulher + em_mulher + superior_mulher + fund_homem + em_homem + superior_homem + income_sp_raw + age_fem + age_squared_fem + age_sp |V1102, data = data_white_without_13_1991, weights = ~V7301, cluster = ~uf_nascim)
summary(children_1991_4_rob_tfr_white_higher)
etable(children_1991_4_rob_tfr_white_higher, tex = TRUE, dict = var_labels, digits = "r4")
```

```{r children 1991 4 rob smallest tfr white}
children_1991_4_rob_tfr_white_smaller <- feols(children~ tfr_1970 + fund_mulher + em_mulher + superior_mulher + fund_homem + em_homem + superior_homem + income_sp_raw + age_fem + age_squared_fem + age_sp |V1102, data = data_white_without_33_1991, weights = ~V7301, cluster = ~uf_nascim)
summary(children_1991_4_rob_tfr_white_smaller)
etable(children_1991_4_rob_tfr_white_smaller, tex = TRUE, dict = var_labels, digits = "r4")
```

### black
```{r children 1991 4 rob higher tfr black}
children_1991_4_rob_tfr_black_higher <- feols(children~ tfr_1970 + fund_mulher + em_mulher + superior_mulher + fund_homem + em_homem + superior_homem + income_sp_raw + age_fem + age_squared_fem + age_sp |V1102, data = data_black_without_13_1991, weights = ~V7301, cluster = ~uf_nascim)
summary(children_1991_4_rob_tfr_black_higher)
etable(children_1991_4_rob_tfr_black_higher, tex = TRUE, dict = var_labels, digits = "r4")
```

```{r children 1991 4 rob smallest tfr black}
children_1991_4_rob_tfr_black_smaller <- feols(children~ tfr_1970 + fund_mulher + em_mulher + superior_mulher + fund_homem + em_homem + superior_homem + income_sp_raw + age_fem + age_squared_fem + age_sp |V1102, data = data_black_without_33_1991, weights = ~V7301, cluster = ~uf_nascim)
summary(children_1991_4_rob_tfr_black_smaller)
etable(children_1991_4_rob_tfr_black_smaller, tex = TRUE, dict = var_labels, digits = "r4")
```

## 2000
### white
```{r children 2000 4 rob higher tfr white}
children_2000_4_rob_tfr_white_higher <- feols(children ~ tfr_1980 + fund_mulher + em_mulher + superior_mulher + fund_homem + em_homem + superior_homem + income_sp_raw + age_fem+ age_squared_fem+ age_sp |v0103, data = data_white_without_21_2000, weights = ~P001, cluster = ~uf_nascim)
summary(children_2000_4_rob_tfr_white_higher)
etable(children_2000_4_rob_tfr_white_higher, tex = TRUE, dict = var_labels, digits = "r4")
```

```{r children 2000 4 rob smallest tfr white}
children_2000_4_rob_tfr_white_smaller <- feols(children ~ tfr_1980 + fund_mulher + em_mulher + superior_mulher + fund_homem + em_homem + superior_homem + income_sp_raw + age_fem+ age_squared_fem+ age_sp |v0103, data = data_white_without_33_2000, weights = ~P001, cluster = ~uf_nascim)
summary(children_2000_4_rob_tfr_white_smaller)
etable(children_2000_4_rob_tfr_white_smaller, tex = TRUE, dict = var_labels, digits = "r4")
```

### black
```{r children 2000 4 rob higher tfr black}
children_2000_4_rob_tfr_black_higher <- feols(children ~ tfr_1980 + fund_mulher + em_mulher + superior_mulher + fund_homem + em_homem + superior_homem + income_sp_raw + age_fem+ age_squared_fem+ age_sp |v0103, data = data_black_without_21_2000, weights = ~P001, cluster = ~uf_nascim)
summary(children_2000_4_rob_tfr_black_higher)
etable(children_2000_4_rob_tfr_black_higher, tex = TRUE, dict = var_labels, digits = "r4")
```

```{r children 2000 4 rob smallest tfr black}
children_2000_4_rob_tfr_black_smaller <- feols(children ~ tfr_1980 + fund_mulher + em_mulher + superior_mulher + fund_homem + em_homem + superior_homem + income_sp_raw + age_fem+ age_squared_fem+ age_sp |v0103, data = data_black_without_33_2000, weights = ~P001, cluster = ~uf_nascim)
summary(children_2000_4_rob_tfr_black_smaller)
etable(children_2000_4_rob_tfr_black_smaller, tex = TRUE, dict = var_labels, digits = "r4")
```

## 2010
### white
```{r children 2010 4 rob higher tfr white higher}
children_2010_4_rob_tfr_white_higher <- feols(children ~ tfr_1991 + fund_mulher + em_mulher + superior_mulher+ fund_homem + em_homem + superior_homem + income_sp_raw + age_fem + age_squared_fem + age_sp |munic, data = data_white_without_16_2010, weights = ~peso_pess, cluster = ~uf_nascim)
summary(children_2010_4_rob_tfr_white_higher)
etable(children_2010_4_rob_tfr_white_higher, tex = TRUE, dict = var_labels, digits = "r4")
```

```{r children 2010 4 rob smallest tfr white smaller}
children_2010_4_rob_tfr_white_smaller <- feols(children ~ tfr_1991 + fund_mulher + em_mulher + superior_mulher+ fund_homem + em_homem + superior_homem + income_sp_raw + age_fem + age_squared_fem + age_sp |munic, data = data_white_without_33_2010, weights = ~peso_pess, cluster = ~uf_nascim)
summary(children_2010_4_rob_tfr_white_smaller)
etable(children_2010_4_rob_tfr_white_smaller, tex = TRUE, dict = var_labels, digits = "r4")
```

### black
```{r children 2010 4 rob higher tfr black higher}
children_2010_4_rob_tfr_black_higher <- feols(children ~ tfr_1991 + fund_mulher + em_mulher + superior_mulher+ fund_homem + em_homem + superior_homem + income_sp_raw + age_fem + age_squared_fem + age_sp |munic, data = data_black_without_16_2010, weights = ~peso_pess, cluster = ~uf_nascim)
summary(children_2010_4_rob_tfr_black_higher)
etable(children_2010_4_rob_tfr_black_higher, tex = TRUE, dict = var_labels, digits = "r4")
```

```{r children 2010 4 rob smallest tfr black smaller}
children_2010_4_rob_tfr_black_smaller <- feols(children ~ tfr_1991 + fund_mulher + em_mulher + superior_mulher+ fund_homem + em_homem + superior_homem + income_sp_raw + age_fem + age_squared_fem + age_sp |munic, data = data_black_without_33_2010, weights = ~peso_pess, cluster = ~uf_nascim)
summary(children_2010_4_rob_tfr_black_smaller)
etable(children_2010_4_rob_tfr_black_smaller, tex = TRUE, dict = var_labels, digits = "r4")
```


#### altogether

```{r 1991 2000 2010 rob children race higher tfr}
etable(
  children_1991_4_rob_tfr_white_higher, 
  children_2000_4_rob_tfr_white_higher,
  children_2010_4_rob_tfr_white_higher,
  
  children_1991_4_rob_tfr_black_higher, 
  children_2000_4_rob_tfr_black_higher,
  children_2010_4_rob_tfr_black_higher
  , tex = TRUE, dict = var_labels, digits = "r4")
```

```{r tfr rob race higher tfr per state 4}
weighted_sd <- function(x, w) {
  weighted_mean <- sum(w * x, na.rm = TRUE) / sum(w, na.rm = TRUE)
  sqrt(sum(w * (x - weighted_mean)^2, na.rm = TRUE) / sum(w, na.rm = TRUE))
}

# 2010
## white
sd_tfr_2010_white_higher_tfr_4 <- weighted_sd(data_white_without_16_2010$tfr_1991, data_white_without_16_2010$peso_pess)

coef_tfr_2010_white_higher_tfr_4 <- coef(children_2010_4_rob_tfr_white_higher)["tfr_1991"]
impacto_1sd_2010_white_higher_tfr_4 <- coef_tfr_2010_white_higher_tfr_4 * sd_tfr_2010_white_higher_tfr_4

## black
sd_tfr_2010_black_higher_tfr_4 <- weighted_sd(data_black_without_16_2010$tfr_1991, data_black_without_16_2010$peso_pess)

coef_tfr_2010_black_higher_tfr_4 <- coef(children_2010_4_rob_tfr_black_higher)["tfr_1991"]
impacto_1sd_2010_black_higher_tfr_4 <- coef_tfr_2010_white_higher_tfr_4 * sd_tfr_2010_black_higher_tfr_4

# 2000
## white
sd_tfr_2000_white_higher_tfr_4 <- weighted_sd(data_white_without_21_2000$tfr_1980, data_white_without_21_2000$P001)

coef_tfr_2000_white_higher_tfr_4 <- coef(children_2000_4_rob_tfr_white_higher)["tfr_1980"]
impacto_1sd_2000_white_higher_tfr_4 <- coef_tfr_2000_white_higher_tfr_4 * sd_tfr_2000_white_higher_tfr_4

## black
sd_tfr_2000_black_higher_tfr_4 <- weighted_sd(data_black_without_21_2000$tfr_1980, data_black_without_21_2000$P001)

coef_tfr_2000_black_higher_tfr_4 <- coef(children_2000_4_rob_tfr_black_higher)["tfr_1980"]
impacto_1sd_2000_black_higher_tfr_4 <- coef_tfr_2000_white_higher_tfr_4 * sd_tfr_2000_black_higher_tfr_4

# 1991
## white
sd_tfr_1991_white_higher_tfr_4 <- weighted_sd(data_white_without_13_1991$tfr_1970, data_white_without_13_1991$V7301)

coef_tfr_1991_white_higher_tfr_4 <- coef(children_1991_4_rob_tfr_white_higher)["tfr_1970"]
impacto_1sd_1991_white_higher_tfr_4 <- coef_tfr_1991_white_higher_tfr_4 * sd_tfr_1991_white_higher_tfr_4

## black
sd_tfr_1991_black_higher_tfr_4 <- weighted_sd(data_black_without_13_1991$tfr_1970, data_black_without_13_1991$V7301)

coef_tfr_1991_black_higher_tfr_4 <- coef(children_1991_4_rob_tfr_black_higher)["tfr_1970"]
impacto_1sd_1991_black_higher_tfr_4 <- coef_tfr_1991_white_higher_tfr_4 * sd_tfr_1991_black_higher_tfr_4
```

### Graph 1991, 2000 and 2010 - rob race (with female education)
```{r graph all rob race higher 4}
models <- c(
"children_1991_4_rob_tfr_white_higher", "children_1991_4_rob_tfr_black_higher", "children_2000_4_rob_tfr_white_higher", "children_2000_4_rob_tfr_black_higher", "children_2010_4_rob_tfr_white_higher", "children_2010_4_rob_tfr_black_higher"
  )
coef_values <- c(
  impacto_1sd_1991_white_higher_tfr_4, impacto_1sd_1991_black_higher_tfr_4, impacto_1sd_2000_white_higher_tfr_4, impacto_1sd_2000_black_higher_tfr_4,
  impacto_1sd_2010_white_higher_tfr_4, impacto_1sd_2010_black_higher_tfr_4)

se_values <- c(sd_tfr_1991_white_higher_tfr_4, sd_tfr_1991_black_higher_tfr_4, sd_tfr_2000_white_higher_tfr_4, sd_tfr_2000_black_higher_tfr_4,sd_tfr_2010_white_higher_tfr_4, sd_tfr_2010_black_higher_tfr_4)

# Calcule automaticamente os intervalos de confiança de 95%
ci_lower_values <- coef_values - 1.96 * se_values
ci_upper_values <- coef_values + 1.96 * se_values

# Crie o dataframe com os resultados
regression_results <- data.frame(
  model = models,
  coef = coef_values,
  ci_lower = ci_lower_values,
  ci_upper = ci_upper_values
)

# Calcule a média dos coeficientes para a linha de referência
mean_coef <- mean(regression_results$coef)

# Define custom labels to apply only to positions 1, 3, and 5
custom_labels <- c("White", "Black/Brown", 
                   "White", "Black/Brown", 
                   "White", "Black/Brown")

# Gráfico com estilo ajustado e legenda personalizada
children_all_rob_higher_race <- ggplot(regression_results, aes(x = model, y = coef)) +
  geom_point(aes(color = custom_labels), size = 3) +  # Usando cores para diferenciar os labels
  geom_errorbar(aes(ymin = ci_lower, ymax = ci_upper, color = custom_labels), 
                width = 0.2) +
  geom_hline(yintercept = mean_coef, linetype = "solid", color = "red", size = 0.8) +
  geom_hline(yintercept = 0, linetype = "dotted", color = "blue") +
  labs(
    x = "Model Specifications",
    y = "Increase in the Number of Children",
    title = "Migrant Fertility Without Outliers - 1991, 2000, and 2010",
    subtitle = "A one sd increase in TFR (1970, 1980, and 1991) is associated with an increase in migrant fertility."
  ) +
  scale_x_discrete(
    labels = c("1991", "1991", 
               "2000", "2000", 
               "2010", "2010")
  ) +
  geom_text(aes(label = round(coef, 3)), vjust = -1.5, color = "darkcyan", size = 4) +
  theme_minimal() +
  theme(
    plot.background = element_rect(fill = "white", color = NA),
    panel.background = element_rect(fill = "white", color = NA),
    legend.position = "right"
  ) +
  scale_color_manual(values = c("darkcyan", "gray40"), 
                     name = "Race", 
                     labels = c("White", "Black/Brown"))  # Define as cores e os labels na legenda

# Salvar o gráfico
ggsave(filename = "D:/1_migration/4_results_migrants/graphs/fertility_all_race_4_rob_higher_state.png", 
       plot = children_all_rob_higher_race, 
       width = 10, height = 6, dpi = 300)
```

```{r 1991 2000 2010 rob children race smallest tfr}
etable(
  children_1991_4_rob_tfr_white_smaller, 
  children_2000_4_rob_tfr_white_smaller,
  children_2010_4_rob_tfr_white_smaller,
  
  children_1991_4_rob_tfr_black_smaller, 
  children_2000_4_rob_tfr_black_smaller,
  children_2010_4_rob_tfr_black_smaller

  , tex = TRUE, dict = var_labels, digits = "r4")

```

```{r tfr rob race smallest tfr per state 4}
weighted_sd <- function(x, w) {
  weighted_mean <- sum(w * x, na.rm = TRUE) / sum(w, na.rm = TRUE)
  sqrt(sum(w * (x - weighted_mean)^2, na.rm = TRUE) / sum(w, na.rm = TRUE))
}

# 2010
## white
sd_tfr_2010_white_smaller_tfr_4 <- weighted_sd(data_white_without_33_2010$tfr_1991, data_white_without_33_2010$peso_pess)

coef_tfr_2010_white_smaller_tfr_4 <- coef(children_2010_4_rob_tfr_white_smaller)["tfr_1991"]
impacto_1sd_2010_white_smaller_tfr_4 <- coef_tfr_2010_white_smaller_tfr_4 * sd_tfr_2010_white_smaller_tfr_4

## black
sd_tfr_2010_black_smaller_tfr_4 <- weighted_sd(data_black_without_33_2010$tfr_1991, data_black_without_33_2010$peso_pess)

coef_tfr_2010_black_smaller_tfr_4 <- coef(children_2010_4_rob_tfr_black_smaller)["tfr_1991"]
impacto_1sd_2010_black_smaller_tfr_4 <- coef_tfr_2010_white_smaller_tfr_4 * sd_tfr_2010_black_smaller_tfr_4

# 2000
## white
sd_tfr_2000_white_smaller_tfr_4 <- weighted_sd(data_white_without_33_2000$tfr_1980, data_white_without_33_2000$P001)

coef_tfr_2000_white_smaller_tfr_4 <- coef(children_2000_4_rob_tfr_white_smaller)["tfr_1980"]
impacto_1sd_2000_white_smaller_tfr_4 <- coef_tfr_2000_white_smaller_tfr_4 * sd_tfr_2000_white_smaller_tfr_4

## black
sd_tfr_2000_black_smaller_tfr_4 <- weighted_sd(data_black_without_33_2000$tfr_1980, data_black_without_33_2000$P001)

coef_tfr_2000_black_smaller_tfr_4 <- coef(children_2000_4_rob_tfr_black_smaller)["tfr_1980"]
impacto_1sd_2000_black_smaller_tfr_4 <- coef_tfr_2000_white_smaller_tfr_4 * sd_tfr_2000_black_smaller_tfr_4

# 1991
## white
sd_tfr_1991_white_smaller_tfr_4 <- weighted_sd(data_white_without_33_1991$tfr_1970, data_white_without_33_1991$V7301)

coef_tfr_1991_white_smaller_tfr_4 <- coef(children_1991_4_rob_tfr_white_smaller)["tfr_1970"]
impacto_1sd_1991_white_smaller_tfr_4 <- coef_tfr_1991_white_smaller_tfr_4 * sd_tfr_1991_white_smaller_tfr_4

## black
sd_tfr_1991_black_smaller_tfr_4 <- weighted_sd(data_black_without_33_1991$tfr_1970, data_black_without_33_1991$V7301)

coef_tfr_1991_black_smaller_tfr_4 <- coef(children_1991_4_rob_tfr_black_smaller)["tfr_1970"]
impacto_1sd_1991_black_smaller_tfr_4 <- coef_tfr_1991_white_smaller_tfr_4 * sd_tfr_1991_black_smaller_tfr_4
```

### Graph 1991, 2000 and 2010 - rob race (with female education)
```{r graph all rob race smaller 4}
models <- c(
"children_1991_4_rob_tfr_white_smaller", "children_1991_4_rob_tfr_black_smaller", "children_2000_4_rob_tfr_white_smaller", "children_2000_4_rob_tfr_black_smaller", "children_2010_4_rob_tfr_white_smaller", "children_2010_4_rob_tfr_black_smaller"
  )
coef_values <- c(
  impacto_1sd_1991_white_smaller_tfr_4, impacto_1sd_1991_black_smaller_tfr_4, impacto_1sd_2000_white_smaller_tfr_4, impacto_1sd_2000_black_smaller_tfr_4,
  impacto_1sd_2010_white_smaller_tfr_4, impacto_1sd_2010_black_smaller_tfr_4)

se_values <- c(sd_tfr_1991_white_smaller_tfr_4, sd_tfr_1991_black_smaller_tfr_4, sd_tfr_2000_white_smaller_tfr_4, sd_tfr_2000_black_smaller_tfr_4,sd_tfr_2010_white_smaller_tfr_4, sd_tfr_2010_black_smaller_tfr_4)

# Calcule automaticamente os intervalos de confiança de 95%
ci_lower_values <- coef_values - 1.96 * se_values
ci_upper_values <- coef_values + 1.96 * se_values

# Crie o dataframe com os resultados
regression_results <- data.frame(
  model = models,
  coef = coef_values,
  ci_lower = ci_lower_values,
  ci_upper = ci_upper_values
)

# Calcule a média dos coeficientes para a linha de referência
mean_coef <- mean(regression_results$coef)

# Define custom labels to apply only to positions 1, 3, and 5
custom_labels <- c("White", "Black/Brown", 
                   "White", "Black/Brown", 
                   "White", "Black/Brown")

# Gráfico com estilo ajustado e legenda personalizada
children_all_rob_smaller_race <- ggplot(regression_results, aes(x = model, y = coef)) +
  geom_point(aes(color = custom_labels), size = 3) +  # Usando cores para diferenciar os labels
  geom_errorbar(aes(ymin = ci_lower, ymax = ci_upper, color = custom_labels), 
                width = 0.2) +
  geom_hline(yintercept = mean_coef, linetype = "solid", color = "red", size = 0.8) +
  geom_hline(yintercept = 0, linetype = "dotted", color = "blue") +
  labs(
    x = "Model Specifications",
    y = "Increase in the Number of Children",
    title = "Race: Migrant Fertility Without Outliers - 1991, 2000, and 2010",
    subtitle = "A one sd increase in TFR (1970, 1980, and 1991) is associated with an increase in migrant fertility."
  ) +
  scale_x_discrete(
    labels = c("1991", "1991", 
               "2000", "2000", 
               "2010", "2010")
  ) +
  geom_text(aes(label = round(coef, 3)), vjust = -1.5, color = "darkcyan", size = 4) +
  theme_minimal() +
  theme(
    plot.background = element_rect(fill = "white", color = NA),
    panel.background = element_rect(fill = "white", color = NA),
    legend.position = "right"
  ) +
  scale_color_manual(values = c("darkcyan", "gray40"), 
                     name = "Race", 
                     labels = c("White", "Black/Brown"))  # Define as cores e os labels na legenda

# Salvar o gráfico
ggsave(filename = "D:/1_migration/4_results_migrants/graphs/fertility_all_race_4_rob_smaller_state.png", 
       plot = children_all_rob_smaller_race, 
       width = 10, height = 6, dpi = 300)
```

Without female education levels.
## 1991
### white
```{r children 1991 4 rob higher tfr white}
children_1991_5_rob_tfr_white_higher <- feols(children~ tfr_1970 + fund_homem + em_homem + superior_homem + income_sp_raw + age_fem + age_squared_fem + age_sp |V1102, data = data_white_without_13_1991, weights = ~V7301, cluster = ~uf_nascim)
summary(children_1991_5_rob_tfr_white_higher)
etable(children_1991_5_rob_tfr_white_higher, tex = TRUE, dict = var_labels, digits = "r4")
```

```{r children 1991 4 rob smallest tfr white}
children_1991_5_rob_tfr_white_smaller <- feols(children~ tfr_1970 + fund_homem + em_homem + superior_homem + income_sp_raw + age_fem + age_squared_fem + age_sp |V1102, data = data_white_without_33_1991, weights = ~V7301, cluster = ~uf_nascim)
summary(children_1991_5_rob_tfr_white_smaller)
etable(children_1991_5_rob_tfr_white_smaller, tex = TRUE, dict = var_labels, digits = "r4")
```

### black
```{r children 1991 4 rob higher tfr black}
children_1991_5_rob_tfr_black_higher <- feols(children~ tfr_1970 + fund_homem + em_homem + superior_homem + income_sp_raw + age_fem + age_squared_fem + age_sp |V1102, data = data_black_without_13_1991, weights = ~V7301, cluster = ~uf_nascim)
summary(children_1991_5_rob_tfr_black_higher)
etable(children_1991_5_rob_tfr_black_higher, tex = TRUE, dict = var_labels, digits = "r4")
```

```{r children 1991 4 rob smallest tfr black}
children_1991_5_rob_tfr_black_smaller <- feols(children~ tfr_1970 + fund_homem + em_homem + superior_homem + income_sp_raw + age_fem + age_squared_fem + age_sp |V1102, data = data_black_without_33_1991, weights = ~V7301, cluster = ~uf_nascim)
summary(children_1991_5_rob_tfr_black_smaller)
etable(children_1991_5_rob_tfr_black_smaller, tex = TRUE, dict = var_labels, digits = "r4")
```

## 2000
### white
```{r children 2000 4 rob higher tfr white}
children_2000_5_rob_tfr_white_higher <- feols(children ~ tfr_1980 + fund_homem + em_homem + superior_homem + income_sp_raw + age_fem+ age_squared_fem+ age_sp |v0103, data = data_white_without_21_2000, weights = ~P001, cluster = ~uf_nascim)
summary(children_2000_5_rob_tfr_white_higher)
etable(children_2000_5_rob_tfr_white_higher, tex = TRUE, dict = var_labels, digits = "r4")
```

```{r children 2000 4 rob smallest tfr white}
children_2000_5_rob_tfr_white_smaller <- feols(children ~ tfr_1980 + fund_homem + em_homem + superior_homem + income_sp_raw + age_fem+ age_squared_fem+ age_sp |v0103, data = data_white_without_33_2000, weights = ~P001, cluster = ~uf_nascim)
summary(children_2000_5_rob_tfr_white_smaller)
etable(children_2000_5_rob_tfr_white_smaller, tex = TRUE, dict = var_labels, digits = "r4")
```

### black
```{r children 2000 4 rob higher tfr black}
children_2000_5_rob_tfr_black_higher <- feols(children ~ tfr_1980 + fund_homem + em_homem + superior_homem + income_sp_raw + age_fem+ age_squared_fem+ age_sp |v0103, data = data_black_without_21_2000, weights = ~P001, cluster = ~uf_nascim)
summary(children_2000_5_rob_tfr_black_higher)
etable(children_2000_5_rob_tfr_black_higher, tex = TRUE, dict = var_labels, digits = "r4")
```

```{r children 2000 4 rob smallest tfr black}
children_2000_5_rob_tfr_black_smaller <- feols(children ~ tfr_1980 + fund_homem + em_homem + superior_homem + income_sp_raw + age_fem+ age_squared_fem+ age_sp |v0103, data = data_black_without_33_2000, weights = ~P001, cluster = ~uf_nascim)
summary(children_2000_5_rob_tfr_black_smaller)
etable(children_2000_5_rob_tfr_black_smaller, tex = TRUE, dict = var_labels, digits = "r4")
```

## 2010
### white
```{r children 2010 4 rob higher tfr white higher}
children_2010_5_rob_tfr_white_higher <- feols(children ~ tfr_1991 + fund_homem + em_homem + superior_homem + income_sp_raw + age_fem + age_squared_fem + age_sp |munic, data = data_white_without_16_2010, weights = ~peso_pess, cluster = ~uf_nascim)
summary(children_2010_5_rob_tfr_white_higher)
etable(children_2010_5_rob_tfr_white_higher, tex = TRUE, dict = var_labels, digits = "r4")
```

```{r children 2010 4 rob smallest tfr white smaller}
children_2010_5_rob_tfr_white_smaller <- feols(children ~ tfr_1991 + fund_homem + em_homem + superior_homem + income_sp_raw + age_fem + age_squared_fem + age_sp |munic, data = data_white_without_33_2010, weights = ~peso_pess, cluster = ~uf_nascim)
summary(children_2010_5_rob_tfr_white_smaller)
etable(children_2010_5_rob_tfr_white_smaller, tex = TRUE, dict = var_labels, digits = "r4")
```

### black
```{r children 2010 4 rob higher tfr black higher}
children_2010_5_rob_tfr_black_higher <- feols(children ~ tfr_1991 + fund_homem + em_homem + superior_homem + income_sp_raw + age_fem + age_squared_fem + age_sp |munic, data = data_black_without_16_2010, weights = ~peso_pess, cluster = ~uf_nascim)
summary(children_2010_5_rob_tfr_black_higher)
etable(children_2010_5_rob_tfr_black_higher, tex = TRUE, dict = var_labels, digits = "r4")
```

```{r children 2010 4 rob smallest tfr black smaller}
children_2010_5_rob_tfr_black_smaller <- feols(children ~ tfr_1991 + fund_homem + em_homem + superior_homem + income_sp_raw + age_fem + age_squared_fem + age_sp |munic, data = data_black_without_33_2010, weights = ~peso_pess, cluster = ~uf_nascim)
summary(children_2010_5_rob_tfr_black_smaller)
etable(children_2010_5_rob_tfr_black_smaller, tex = TRUE, dict = var_labels, digits = "r4")
```


#### altogether

```{r 1991 2000 2010 rob children race higher tfr}
etable(
  children_1991_5_rob_tfr_white_higher, 
  children_2000_5_rob_tfr_white_higher,
  children_2010_5_rob_tfr_white_higher,
  
  children_1991_5_rob_tfr_black_higher, 
  children_2000_5_rob_tfr_black_higher,
  children_2010_5_rob_tfr_black_higher
  , tex = TRUE, dict = var_labels, digits = "r4")
```

```{r tfr rob race higher tfr per state 5}
weighted_sd <- function(x, w) {
  weighted_mean <- sum(w * x, na.rm = TRUE) / sum(w, na.rm = TRUE)
  sqrt(sum(w * (x - weighted_mean)^2, na.rm = TRUE) / sum(w, na.rm = TRUE))
}

# 2010
## white
sd_tfr_2010_white_higher_tfr_5 <- weighted_sd(data_white_without_16_2010$tfr_1991, data_white_without_16_2010$peso_pess)

coef_tfr_2010_white_higher_tfr_5 <- coef(children_2010_5_rob_tfr_white_higher)["tfr_1991"]
impacto_1sd_2010_white_higher_tfr_5 <- coef_tfr_2010_white_higher_tfr_5 * sd_tfr_2010_white_higher_tfr_5

## black
sd_tfr_2010_black_higher_tfr_5 <- weighted_sd(data_black_without_16_2010$tfr_1991, data_black_without_16_2010$peso_pess)

coef_tfr_2010_black_higher_tfr_5 <- coef(children_2010_5_rob_tfr_black_higher)["tfr_1991"]
impacto_1sd_2010_black_higher_tfr_5 <- coef_tfr_2010_white_higher_tfr_5 * sd_tfr_2010_black_higher_tfr_5

# 2000
## white
sd_tfr_2000_white_higher_tfr_5 <- weighted_sd(data_white_without_21_2000$tfr_1980, data_white_without_21_2000$P001)

coef_tfr_2000_white_higher_tfr_5 <- coef(children_2000_5_rob_tfr_white_higher)["tfr_1980"]
impacto_1sd_2000_white_higher_tfr_5 <- coef_tfr_2000_white_higher_tfr_5 * sd_tfr_2000_white_higher_tfr_5

## black
sd_tfr_2000_black_higher_tfr_5 <- weighted_sd(data_black_without_21_2000$tfr_1980, data_black_without_21_2000$P001)

coef_tfr_2000_black_higher_tfr_5 <- coef(children_2000_5_rob_tfr_black_higher)["tfr_1980"]
impacto_1sd_2000_black_higher_tfr_5 <- coef_tfr_2000_white_higher_tfr_5 * sd_tfr_2000_black_higher_tfr_5

# 1991
## white
sd_tfr_1991_white_higher_tfr_5 <- weighted_sd(data_white_without_13_1991$tfr_1970, data_white_without_13_1991$V7301)

coef_tfr_1991_white_higher_tfr_5 <- coef(children_1991_5_rob_tfr_white_higher)["tfr_1970"]
impacto_1sd_1991_white_higher_tfr_5 <- coef_tfr_1991_white_higher_tfr_5 * sd_tfr_1991_white_higher_tfr_5

## black
sd_tfr_1991_black_higher_tfr_5 <- weighted_sd(data_black_without_13_1991$tfr_1970, data_black_without_13_1991$V7301)

coef_tfr_1991_black_higher_tfr_5 <- coef(children_1991_5_rob_tfr_black_higher)["tfr_1970"]
impacto_1sd_1991_black_higher_tfr_5 <- coef_tfr_1991_white_higher_tfr_5 * sd_tfr_1991_black_higher_tfr_5
```

```{r graph all rob race higher 5}
models <- c(
"children_1991_5_rob_tfr_white_higher", "children_1991_5_rob_tfr_black_higher", "children_2000_5_rob_tfr_white_higher", "children_2000_5_rob_tfr_black_higher", "children_2010_5_rob_tfr_white_higher", "children_2010_5_rob_tfr_black_higher"
  )
coef_values <- c(
  impacto_1sd_1991_white_higher_tfr_5, impacto_1sd_1991_black_higher_tfr_5, impacto_1sd_2000_white_higher_tfr_5, impacto_1sd_2000_black_higher_tfr_5,
  impacto_1sd_2010_white_higher_tfr_5, impacto_1sd_2010_black_higher_tfr_5)

se_values <- c(sd_tfr_1991_white_higher_tfr_5, sd_tfr_1991_black_higher_tfr_5, sd_tfr_2000_white_higher_tfr_5, sd_tfr_2000_black_higher_tfr_5,sd_tfr_2010_white_higher_tfr_5, sd_tfr_2010_black_higher_tfr_5)

# Calcule automaticamente os intervalos de confiança de 95%
ci_lower_values <- coef_values - 1.96 * se_values
ci_upper_values <- coef_values + 1.96 * se_values

# Crie o dataframe com os resultados
regression_results <- data.frame(
  model = models,
  coef = coef_values,
  ci_lower = ci_lower_values,
  ci_upper = ci_upper_values
)

# Calcule a média dos coeficientes para a linha de referência
mean_coef <- mean(regression_results$coef)

# Define custom labels to apply only to positions 1, 3, and 5
custom_labels <- c("White", "Black/Brown", 
                   "White", "Black/Brown", 
                   "White", "Black/Brown")

# Gráfico com estilo ajustado e legenda personalizada
children_all_rob_higher_race <- ggplot(regression_results, aes(x = model, y = coef)) +
  geom_point(aes(color = custom_labels), size = 3) +  # Usando cores para diferenciar os labels
  geom_errorbar(aes(ymin = ci_lower, ymax = ci_upper, color = custom_labels), 
                width = 0.2) +
  geom_hline(yintercept = mean_coef, linetype = "solid", color = "red", size = 0.8) +
  geom_hline(yintercept = 0, linetype = "dotted", color = "blue") +
  labs(
    x = "Model Specifications",
    y = "Increase in the Number of Children",
    title = "Race: Migrant Fertility Without Outliers - 1991, 2000, and 2010",
    subtitle = "A one sd increase in TFR (1970, 1980, and 1991) is associated with an increase in migrant fertility."
  ) +
  scale_x_discrete(
    labels = c("1991", "1991", 
               "2000", "2000", 
               "2010", "2010")
  ) +
  geom_text(aes(label = round(coef, 3)), vjust = -1.5, color = "darkcyan", size = 4) +
  theme_minimal() +
  theme(
    plot.background = element_rect(fill = "white", color = NA),
    panel.background = element_rect(fill = "white", color = NA),
    legend.position = "right"
  ) +
  scale_color_manual(values = c("darkcyan", "gray40"), 
                     name = "Race", 
                     labels = c("White", "Black/Brown"))  # Define as cores e os labels na legenda

# Salvar o gráfico
ggsave(filename = "D:/1_migration/4_results_migrants/graphs/fertility_all_race_5_rob_higher_state.png", 
       plot = children_all_rob_higher_race, 
       width = 10, height = 6, dpi = 300)
```

```{r 1991 2000 2010 rob children race smallest tfr}
etable(
  children_1991_5_rob_tfr_white_smaller, 
  children_2000_5_rob_tfr_white_smaller,
  children_2010_5_rob_tfr_white_smaller,
  
  children_1991_5_rob_tfr_black_smaller, 
  children_2000_5_rob_tfr_black_smaller,
  children_2010_5_rob_tfr_black_smaller

  , tex = TRUE, dict = var_labels, digits = "r4")

```

```{r tfr rob race smaller tfr per state 5}
weighted_sd <- function(x, w) {
  weighted_mean <- sum(w * x, na.rm = TRUE) / sum(w, na.rm = TRUE)
  sqrt(sum(w * (x - weighted_mean)^2, na.rm = TRUE) / sum(w, na.rm = TRUE))
}

# 2010
## white
sd_tfr_2010_white_smaller_tfr_5 <- weighted_sd(data_white_without_33_2010$tfr_1991, data_white_without_33_2010$peso_pess)

coef_tfr_2010_white_smaller_tfr_5 <- coef(children_2010_5_rob_tfr_white_smaller)["tfr_1991"]
impacto_1sd_2010_white_smaller_tfr_5 <- coef_tfr_2010_white_smaller_tfr_5 * sd_tfr_2010_white_smaller_tfr_5

## black
sd_tfr_2010_black_smaller_tfr_5 <- weighted_sd(data_black_without_33_2010$tfr_1991, data_black_without_33_2010$peso_pess)

coef_tfr_2010_black_smaller_tfr_5 <- coef(children_2010_5_rob_tfr_black_smaller)["tfr_1991"]
impacto_1sd_2010_black_smaller_tfr_5 <- coef_tfr_2010_white_smaller_tfr_5 * sd_tfr_2010_black_smaller_tfr_5

# 2000
## white
sd_tfr_2000_white_smaller_tfr_5 <- weighted_sd(data_white_without_33_2000$tfr_1980, data_white_without_33_2000$P001)

coef_tfr_2000_white_smaller_tfr_5 <- coef(children_2000_5_rob_tfr_white_smaller)["tfr_1980"]
impacto_1sd_2000_white_smaller_tfr_5 <- coef_tfr_2000_white_smaller_tfr_5 * sd_tfr_2000_white_smaller_tfr_5

## black
sd_tfr_2000_black_smaller_tfr_5 <- weighted_sd(data_black_without_33_2000$tfr_1980, data_black_without_33_2000$P001)

coef_tfr_2000_black_smaller_tfr_5 <- coef(children_2000_5_rob_tfr_black_smaller)["tfr_1980"]
impacto_1sd_2000_black_smaller_tfr_5 <- coef_tfr_2000_white_smaller_tfr_5 * sd_tfr_2000_black_smaller_tfr_5

# 1991
## white
sd_tfr_1970_white_smaller_tfr_5 <- weighted_sd(data_white_without_33_1991$tfr_1970, data_white_without_33_1991$V7301)

coef_tfr_1970_white_smaller_tfr_5 <- coef(children_1991_5_rob_tfr_white_smaller)["tfr_1970"]
impacto_1sd_1991_white_smaller_tfr_5 <- coef_tfr_1970_white_smaller_tfr_5 * sd_tfr_1970_white_smaller_tfr_5

## black
sd_tfr_1970_black_smaller_tfr_5 <- weighted_sd(data_black_without_13_1991$tfr_1970, data_black_without_33_1991$V7301)

coef_tfr_1970_black_smaller_tfr_5 <- coef(children_1991_5_rob_tfr_black_smaller)["tfr_1970"]
impacto_1sd_1991_black_smaller_tfr_5 <- coef_tfr_1970_white_smaller_tfr_5 * sd_tfr_1970_black_smaller_tfr_5
```

```{r graph all rob race smaller 5}
models <- c(
"children_1991_5_rob_tfr_white_smaller", "children_1991_5_rob_tfr_black_smaller", "children_2000_5_rob_tfr_white_smaller", "children_2000_5_rob_tfr_black_smaller", "children_2010_5_rob_tfr_white_smaller", "children_2010_5_rob_tfr_black_smaller"
  )
coef_values <- c(
  impacto_1sd_1991_white_smaller_tfr_5, impacto_1sd_1991_black_smaller_tfr_5, impacto_1sd_2000_white_smaller_tfr_5, impacto_1sd_2000_black_smaller_tfr_5,
  impacto_1sd_2010_white_smaller_tfr_5, impacto_1sd_2010_black_smaller_tfr_5)

se_values <- c(sd_tfr_1991_white_smaller_tfr_5, sd_tfr_1991_black_smaller_tfr_5, sd_tfr_2000_white_smaller_tfr_5, sd_tfr_2000_black_smaller_tfr_5,sd_tfr_2010_white_smaller_tfr_5, sd_tfr_2010_black_smaller_tfr_5)

# Calcule automaticamente os intervalos de confiança de 95%
ci_lower_values <- coef_values - 1.96 * se_values
ci_upper_values <- coef_values + 1.96 * se_values

# Crie o dataframe com os resultados
regression_results <- data.frame(
  model = models,
  coef = coef_values,
  ci_lower = ci_lower_values,
  ci_upper = ci_upper_values
)

# Calcule a média dos coeficientes para a linha de referência
mean_coef <- mean(regression_results$coef)

# Define custom labels to apply only to positions 1, 3, and 5
custom_labels <- c("White", "Black/Brown", 
                   "White", "Black/Brown", 
                   "White", "Black/Brown")

# Gráfico com estilo ajustado e legenda personalizada
children_all_rob_smaller_race <- ggplot(regression_results, aes(x = model, y = coef)) +
  geom_point(aes(color = custom_labels), size = 3) +  # Usando cores para diferenciar os labels
  geom_errorbar(aes(ymin = ci_lower, ymax = ci_upper, color = custom_labels), 
                width = 0.2) +
  geom_hline(yintercept = mean_coef, linetype = "solid", color = "red", size = 0.8) +
  geom_hline(yintercept = 0, linetype = "dotted", color = "blue") +
  labs(
    x = "Model Specifications",
    y = "Increase in the Number of Children",
    title = "Race: Migrant Fertility Without Outliers - 1991, 2000, and 2010",
    subtitle = "A one sd increase in TFR (1970, 1980, and 1991) is associated with an increase in migrant fertility."
  ) +
  scale_x_discrete(
    labels = c("1991", "1991", 
               "2000", "2000", 
               "2010", "2010")
  ) +
  geom_text(aes(label = round(coef, 3)), vjust = -1.5, color = "darkcyan", size = 4) +
  theme_minimal() +
  theme(
    plot.background = element_rect(fill = "white", color = NA),
    panel.background = element_rect(fill = "white", color = NA),
    legend.position = "right"
  ) +
  scale_color_manual(values = c("darkcyan", "gray40"), 
                     name = "Race", 
                     labels = c("White", "Black/Brown"))  # Define as cores e os labels na legenda

# Salvar o gráfico
ggsave(filename = "D:/1_migration/4_results_migrants/graphs/fertility_all_race_5_rob_smaller_state.png", 
       plot = children_all_rob_smaller_race, 
       width = 10, height = 6, dpi = 300)
```

> # Robustness - children female age

Mulheres somente entre 40-49 anos

## 1991
```{r children 1991 4 age 40-49}
children_1991_4_rob_40_49 <- feols(children~ tfr_1970 + fund_mulher + em_mulher + superior_mulher + fund_homem + em_homem + superior_homem + income_sp_raw + age_fem + age_squared_fem + age_sp  |V1102, data = data_40_49_1991, weights = ~V7301, cluster = ~uf_nascim)
summary(children_1991_4_rob_40_49)
etable(children_1991_4_rob_40_49, tex = TRUE, dict = var_labels, digits = "r4")
```

```{r children 1991 5 age 40-49}
children_1991_5_rob_40_49 <- feols(children~ tfr_1970 + fund_homem + em_homem + superior_homem + income_sp_raw + age_fem + age_squared_fem + age_sp  |V1102, data = data_40_49_1991, weights = ~V7301, cluster = ~uf_nascim)
summary(children_1991_5_rob_40_49)
etable(children_1991_5_rob_40_49, tex = TRUE, dict = var_labels, digits = "r4")
```

## 2000
```{r children 2000 4 age 40-49}
children_2000_4_rob_40_49 <- feols(children ~ tfr_1980 + fund_mulher + em_mulher + superior_mulher + fund_homem + em_homem + superior_homem + income_sp_raw + age_fem+ age_squared_fem+ age_sp |v0103, data = data_40_49_2000, weights = ~P001, cluster = ~uf_nascim)
summary(children_2000_4_rob_40_49)
etable(children_2000_4_rob_40_49, tex = TRUE, dict = var_labels, digits = "r4")
```

```{r children 2000 5 age 40-49}
children_2000_5_rob_40_49 <- feols(children ~ tfr_1980 + fund_homem + em_homem + superior_homem + income_sp_raw + age_fem+ age_squared_fem+ age_sp |v0103, data = data_40_49_2000, weights = ~P001, cluster = ~uf_nascim)
summary(children_2000_5_rob_40_49)
etable(children_2000_5_rob_40_49, tex = TRUE, dict = var_labels, digits = "r4")
```

## 2010
```{r children 2010 4 age 40-49}
children_2010_4_rob_40_49 <- feols(children ~ tfr_1991 + fund_mulher + em_mulher + superior_mulher+ fund_homem + em_homem + superior_homem + income_sp_raw + age_fem + age_squared_fem + age_sp |munic, data = data_40_49_2010, weights = ~peso_pess, cluster = ~uf_nascim)
summary(children_2010_4_rob_40_49)
etable(children_2010_4_rob_40_49, tex = TRUE, dict = var_labels, digits = "r4")
```

```{r children 2010 5 age 40-49}
children_2010_5_rob_40_49 <- feols(children ~ tfr_1991 + fund_homem + em_homem + superior_homem + income_sp_raw + age_fem + age_squared_fem + age_sp |munic, data = data_40_49_2010, weights = ~peso_pess, cluster = ~uf_nascim)
summary(children_2010_5_rob_40_49)
etable(children_2010_5_rob_40_49, tex = TRUE, dict = var_labels, digits = "r4")
```

#### altogether

```{r 1991 2000 2010 rob }
etable(children_1991_4_rob_40_49,children_1991_5_rob_40_49, children_2000_4_rob_40_49, children_2000_5_rob_40_49, children_2010_4_rob_40_49,children_2010_5_rob_40_49, tex = TRUE, dict = var_labels, digits = "r4")
```

```{r tfr rob tfr age 40-49}
weighted_sd <- function(x, w) {
  weighted_mean <- sum(w * x, na.rm = TRUE) / sum(w, na.rm = TRUE)
  sqrt(sum(w * (x - weighted_mean)^2, na.rm = TRUE) / sum(w, na.rm = TRUE))
}

# 2010

## 4
sd_tfr_2010_40_49_4 <- weighted_sd(data_40_49_2010$tfr_1991, data_40_49_2010$peso_pess)

coef_tfr_2010_40_49_4 <- coef(children_2010_4_rob_40_49)["tfr_1991"]
impacto_1sd_2010_40_49_4 <- coef_tfr_2010_40_49_4 * sd_tfr_2010_40_49_4

## 5
sd_tfr_2010_40_49_5 <- weighted_sd(data_40_49_2010$tfr_1991, data_40_49_2010$peso_pess)

coef_tfr_2010_40_49_5 <- coef(children_2010_5_rob_40_49)["tfr_1991"]
impacto_1sd_2010_40_49_5 <- coef_tfr_2010_40_49_5 * sd_tfr_2010_40_49_5

# 2000
## 4
sd_tfr_2000_40_49_4 <- weighted_sd(data_40_49_2000$tfr_1980, data_40_49_2000$P001)

coef_tfr_2000_40_49_4 <- coef(children_2000_4_rob_40_49)["tfr_1980"]
impacto_1sd_2000_40_49_4 <- coef_tfr_2000_40_49_4 * sd_tfr_2000_40_49_4

## 5
sd_tfr_2000_40_49_5 <- weighted_sd(data_40_49_2000$tfr_1980, data_40_49_2000$P001)

coef_tfr_2000_40_49_5 <- coef(children_2000_5_rob_40_49)["tfr_1980"]
impacto_1sd_2000_40_49_5 <- coef_tfr_2000_40_49_5 * sd_tfr_2000_40_49_5

# 1991
## 4
sd_tfr_1991_40_49_4 <- weighted_sd(data_40_49_1991$tfr_1970, data_40_49_1991$V7301)

coef_tfr_1991_40_49_4 <- coef(children_1991_4_rob_40_49)["tfr_1970"]
impacto_1sd_1991_40_49_4 <- coef_tfr_1991_40_49_4 * sd_tfr_1991_40_49_4

## 5
sd_tfr_1991_40_49_5 <- weighted_sd(data_40_49_1991$tfr_1970, data_40_49_1991$V7301)

coef_tfr_1991_40_49_5 <- coef(children_1991_5_rob_40_49)["tfr_1970"]
impacto_1sd_1991_40_49_5 <- coef_tfr_1991_40_49_5 * sd_tfr_1991_40_49_5

```

```{r graph all rob 40-49 5}
models <- c(
"children_1991_4_rob_40_49","children_1991_5_rob_40_49", "children_2000_4_rob_40_49", "children_2000_5_rob_40_49", "children_2010_4_rob_40_49","children_2010_5_rob_40_49"  )
coef_values <- c(
  impacto_1sd_1991_40_49_4, impacto_1sd_1991_40_49_5, impacto_1sd_2000_40_49_4, impacto_1sd_2000_40_49_5,
  impacto_1sd_2010_40_49_4, impacto_1sd_2010_40_49_5)

se_values <- c(sd_tfr_1991_40_49_4, sd_tfr_1991_40_49_5, sd_tfr_2000_40_49_4, sd_tfr_2000_40_49_5,sd_tfr_2010_40_49_4, sd_tfr_2010_40_49_5)

# Calcule automaticamente os intervalos de confiança de 95%
ci_lower_values <- coef_values - 1.96 * se_values
ci_upper_values <- coef_values + 1.96 * se_values

# Crie o dataframe com os resultados
regression_results <- data.frame(
  model = models,
  coef = coef_values,
  ci_lower = ci_lower_values,
  ci_upper = ci_upper_values
)

# Calcule a média dos coeficientes para a linha de referência
mean_coef <- mean(regression_results$coef)

# Define custom labels to apply only to positions 1, 3, and 5
custom_labels <- c("Excluding High TFR State", "Excluding Low TFR State", 
                   "Excluding High TFR State", "Excluding Low TFR State", 
                   "Excluding High TFR State", "Excluding Low TFR State")

# Gráfico com estilo ajustado e legenda personalizada
children_all_rob_40_49 <- ggplot(regression_results, aes(x = model, y = coef)) +
  geom_point(aes(color = custom_labels), size = 3) +  # Usando cores para diferenciar os labels
  geom_errorbar(aes(ymin = ci_lower, ymax = ci_upper, color = custom_labels), 
                width = 0.2) +
  geom_hline(yintercept = mean_coef, linetype = "solid", color = "red", size = 0.8) +
  geom_hline(yintercept = 0, linetype = "dotted", color = "blue") +
  labs(
    x = "Model Specifications",
    y = "Increase in the Number of Children",
    title = "Age 40-49: Migrant Fertility - 1991, 2000, and 2010",
    subtitle = "A one sd increase in TFR (1970, 1980, and 1991) is associated with an increase in migrant fertility."
  ) +
  scale_x_discrete(
    labels = c("1991", "1991", 
               "2000", "2000", 
               "2010", "2010")
  ) +
  geom_text(aes(label = round(coef, 3)), vjust = -1.5, color = "darkcyan", size = 4) +
  theme_minimal() +
  theme(
    plot.background = element_rect(fill = "white", color = NA),
    panel.background = element_rect(fill = "white", color = NA),
    legend.position = "right"
  ) +
  scale_color_manual(values = c("darkcyan", "gray40"), 
                     name = "Female Education", 
                     labels = c("With Female Education", "Without Female Education"))  # Define as cores e os labels na legenda

# Salvar o gráfico
ggsave(filename = "D:/1_migration/4_results_migrants/graphs/fertility_all_rob_40_49.png", 
       plot = children_all_rob_40_49, 
       width = 10, height = 6, dpi = 300)
```


Quais são os estados que receberam mais imigrantes e os que mandaram mais pessoas?

```{r emigracao e imigracao}
top_emigration <- data %>%
  group_by(uf_nascim) %>%
  summarise(emigrantes = n()) %>%
  arrange(desc(emigrantes)) %>%
  slice_head(n = 5)

top_immigration <- data %>%
  group_by(uf) %>%
  summarise(imigrantes = n()) %>%
  arrange(desc(imigrantes)) %>%
  slice_head(n = 5)
```
















> ## State: summary statistics

### 30-49: work
```{r summary statistics work}
library(xtable)
library(kableExtra)

stat_1991 <- data_1991 %>%
  group_by(uf_nascim) %>%
  summarise(
    prop_ocup = mean(ocupada_migrante_15, na.rm = TRUE),
    sd_ocup = sd(ocupada_migrante_15, na.rm = TRUE),

    mean_children = mean(children, na.rm = TRUE),
    sd_children = sd(children, na.rm = TRUE),

    mean_lfp = mean(lfp_uf_30_49_1970, na.rm = TRUE),
    sd_lfp = sd(lfp_uf_30_49_1970, na.rm = TRUE),

    mean_tfr = mean(tfr_1970, na.rm = TRUE),
    sd_tfr = sd(tfr_1970, na.rm = TRUE),
  ) |> 
  mutate(Year = 1991)

stat_2000 <- data_2000 %>%
  group_by(uf_nascim) %>%
  summarise(
    prop_ocup = mean(ocupada_migrante_15, na.rm = TRUE),
    sd_ocup = sd(ocupada_migrante_15, na.rm = TRUE),

    mean_children = mean(children, na.rm = TRUE),
    sd_children = sd(children, na.rm = TRUE),

    mean_lfp = mean(lfp_uf_30_49_1980, na.rm = TRUE),
    sd_lfp = sd(lfp_uf_30_49_1980, na.rm = TRUE),

    mean_tfr = mean(tfr_1980, na.rm = TRUE),
    sd_tfr = sd(tfr_1970, na.rm = TRUE),
  )|> 
  mutate(Year = 2000)

stat_2010 <- data_2010 %>%
  group_by(uf_nascim) %>%
  summarise(
    prop_ocup = mean(ocup_migrante, na.rm = TRUE),
    sd_ocup = sd(ocup_migrante, na.rm = TRUE),

    mean_children = mean(children, na.rm = TRUE),
    sd_children = sd(children, na.rm = TRUE),

    mean_lfp = mean(lfp_uf_30_49_1991, na.rm = TRUE),
    sd_lfp = sd(lfp_uf_30_49_1991, na.rm = TRUE),

    mean_tfr = mean(tfr_1991, na.rm = TRUE),
    sd_tfr = sd(tfr_1991, na.rm = TRUE),
  )|> 
  mutate(Year = 2010)

combined_stats <- bind_rows(stat_1991, stat_2000, stat_2010)
combined_stats_wide <- combined_stats %>%
  pivot_wider(
    names_from = Year,
    values_from = c(prop_ocup, sd_ocup, mean_children, sd_children, mean_lfp, sd_lfp, mean_tfr, sd_tfr),
    names_sep = "_"
  )

# Exibir a tabela com os anos como cabeçalho
combined_stats_wide %>%
  kable("latex", booktabs = TRUE, col.names = c("UF", 
                                                "Prop. Ocup. 1991", "SD Ocup. 1991", "Mean Children 1991", "SD Children 1991", 
                                                "Mean LFP 1991", "SD LFP 1991", "Mean TFR 1991", "SD TFR 1991",
                                                "Prop. Ocup. 2000", "SD Ocup. 2000", "Mean Children 2000", "SD Children 2000",
                                                "Mean LFP 2000", "SD LFP 2000", "Mean TFR 2000", "SD TFR 2000",
                                                "Prop. Ocup. 2010", "SD Ocup. 2010", "Mean Children 2010", "SD Children 2010",
                                                "Mean LFP 2010", "SD LFP 2010", "Mean TFR 2010", "SD TFR 2010")) %>%
  kable_styling(latex_options = c("hold_position"))



```

### 30-49: children
```{r summary statistics children}
estatisticas_descritivas_30_49 <- data_1991 %>%
  group_by(uf_nascim) %>%
  summarise(
    prop_ocup_wgt = mean(ocupada_migrante_15, na.rm = TRUE),
    sd_ocup_wgt = sd(ocupada_migrante_15, na.rm = TRUE),

    mean_children = mean(children, na.rm = TRUE),
    sd_children = sd(children, na.rm = TRUE),

    mean_lfp = mean(lfp_uf_30_49_1970, na.rm = TRUE),
    sd_lfp = sd(lfp_uf_30_49_1970, na.rm = TRUE),

    mean_tfr = mean(tfr_1970, na.rm = TRUE),
    sd_tfr = sd(tfr_1970, na.rm = TRUE),
  )
latex_table <- xtable(estatisticas_descritivas_30_49)
print(latex_table, type = "latex", include.rownames = FALSE)

```













```{r image}
setwd("D:/2_scripts_migration")
save.image("1991_1970_new.RData")
```

