---
title: "Análise 2010: usando dados de lfp + tfr de 2000"
author: "Thais Takeuchi"
date: "2024-10-04"
output: html_document
---
## Load packages
```{r load, message=FALSE, warning=FALSE, include=FALSE}
#######################
# PREPARE ENVIRONMENT
#######################

rm(list = ls())

load.lib <- c("data.table","foreign","stargazer","devtools","stringi", "srvyr", "survey","tidyverse","gtools", "remote","installr","microdadosBrasil","ggplot2","viridis","hrbrthemes","WDI","dplyr", "arrow", "readxl","rio","writexl","dineq", "basedosdados", "httr", "haven", "openxlsx", "fixest", "readxl")

install.lib <- load.lib[!load.lib %in% installed.packages()]
for(lib in install.lib) install.packages(lib,dependencies=TRUE)
sapply(load.lib, require, character=TRUE)
```

## CENSUS
```{r census}
data <- read_dta("C:/Users/thtak/OneDrive - Fundacao Getulio Vargas - FGV/Tese_Mestrado/1_migration/1_datasets_migrants/censo/2010/censo_2010_migracao_tratada_migrante_15_final.dta")
#copy_data <- copy(data)
```

## LFP (labor force productivity)
#### 2000

```{r lfp}
lfp_2000 <- read_xlsx("C:/Users/thtak/OneDrive - Fundacao Getulio Vargas - FGV/Tese_Mestrado/1_migration/1_datasets_migrants/lfp/lfp_2000_sample.xlsx")
```

## Taxa fecundidade
#### tx fec 2000

```{r tx fec 2000}
tfr_2000 <- read_xlsx("C:/Users/thtak/OneDrive - Fundacao Getulio Vargas - FGV/Tese_Mestrado/1_migration/1_datasets_migrants/fecundidade_brasil/tfr_2000.xlsx")

tfr_2000 <- tfr_2000 |> 
  rename(tfr = '2000_tfr') |> 
  mutate(tfr = as.numeric(gsub(",", ".", tfr)))
setDT(tfr_2000)
```

### merge data
```{r merge census with lfp + tfr}
data <- merge(data, tfr_2000, by = "uf_nascim")
data <- merge(data, lfp_2000, by = "uf_nascim")

# filtra mulheres entre 30-49 anos
data <- data |> 
  filter(uf_nascim != 99 & uf_nascim != 88) |> 
  filter(!(migrante_casada == 1 & !(v6036 %in% 30:49))) |> 
  mutate(children = v0663)
```

```{r horas trabalhadas}
data <- data |>
  mutate(
    hworked_fem_mid = case_when(
      hworked_fem == 0 ~ 0,
      hworked_fem %in% c(1:10) ~ 8,
      hworked_fem %in% c(11:20) ~ 20,
      hworked_fem %in% c(21:30) ~ 30,
      hworked_fem %in% c(31:40) ~ 40,
      hworked_fem %in% c(41:48) ~ 46,
      hworked_fem %in% c(49:50) ~ 50,
      hworked_fem > 70 ~ 60,
      TRUE ~ NA_real_
    )
    )
```

### sample characteristics
```{r}
# main sample 
base <- data|> filter(main_sample == 1)
sum(base$v0010)
```

# FE Regressions

## Avaliando o impacto da lfp.y da UF de origem sobre as horas trabalhadas da mulher migrante
### Total
```{r reg1_2010_lfp_hworked }
model1_sp_edu_income <- feols(hworked_fem_mid ~ Women_30_49_2000 + fund_mulher + em_mulher + superior_mulher + fund_homem + em_homem + superior_homem + income_sp + children_under_5| factor(age_fem) + age_squared_fem + v1004 + factor(age_fem) + age_squared_fem + age_sp , data = data, weights = ~v0010, cluster = ~uf_nascim)
summary(model1_sp_edu_income)
```

### Brancas
```{r reg1_2010_lfp_hworked_brancas }
data_brancas <- data |> 
  filter(v0606 == 1)

model1_brancas_sp_edu_income <- feols(hworked_fem_mid ~ Women_White_30_49_2000 + fund_mulher + em_mulher + superior_mulher + fund_homem + em_homem + superior_homem + income_sp_raw + children_under_5| factor(age_fem) + age_squared_fem + v1004+ age_sp , data = data_brancas, weights = ~v0010, cluster = ~uf_nascim)
summary(model1_brancas_sp_edu_income)
```

### Pretas
```{r reg1_2010_lfp_hworked_pretas}
data_pretas <- data |> 
  filter(v0606 %in% c(2,4))

model1_preta_sp_edu_income <- feols(hworked_fem_mid ~ Women_Black_or_Pardo_30_49_2000 + fund_mulher + em_mulher + superior_mulher + fund_homem + em_homem + superior_homem + income_sp_raw + children_under_5| factor(age_fem) + age_squared_fem + v1004 + age_sp , data = data_pretas, weights = ~v0010, cluster = ~uf_nascim)
summary(model1_preta_sp_edu_income)
```

## Avaliando o impacto da lfp da UF de origem sobre o número de filhos da mulher migrante

### Total
```{r reg1_2010_lfp_children}
model1_sp_edu_income <- feols(children ~ Women_30_49_2000 + fund_mulher + em_mulher + superior_mulher + fund_homem + em_homem + superior_homem + income_sp_raw + children_under_5| factor(age_fem) + age_squared_fem + v1004 + age_fem + age_squared_fem + age_sp , data = data, weights = ~v0010, cluster = ~uf_nascim)
summary(model1_sp_edu_income)
```

### Brancas
```{r reg1_2010_lfp_children_brancas}
data_brancas <- data |> 
  filter(v0606 == 1)

model1_brancas_sp_edu_income <- feols(children ~ Women_White_30_49_2000 + fund_mulher + em_mulher + superior_mulher + fund_homem + em_homem + superior_homem + income_sp_raw + children_under_5| factor(age_fem) + age_squared_fem + v1004 + age_fem + age_squared_fem + age_sp , data = data_brancas, weights = ~v0010, cluster = ~uf_nascim)
summary(model1_brancas_sp_edu_income)
```

### Pretas
```{r reg1_2010_lfp_children_pretas}
data_pretas <- data |> 
  filter(v0606 %in% c(2,4))

model1_preta_sp_edu_income <- feols(children ~ Women_Black_or_Pardo_30_49_2000 + fund_mulher + em_mulher + superior_mulher + fund_homem + em_homem + superior_homem + income_sp + children_under_5| factor(age_fem) + age_squared_fem + v1004 + age_fem + age_squared_fem + age_sp , data = data_pretas, weights = ~v0010, cluster = ~uf_nascim)
summary(model1_preta_sp_edu_income)
```

## Avaliando o impacto da tfr.y da UF de origem sobre o número de filhos da mulher migrante
## Number of children
### Total
```{r reg1_2010_tfr_children}
model1_sp_edu_income <- feols(children ~ tfr.y + fund_mulher + em_mulher + superior_mulher + fund_homem + em_homem + superior_homem + income_sp | factor(age_fem) + age_squared_fem + v1004  + age_sp , data = data, weights = ~v0010, cluster = ~uf_nascim)
summary(model1_sp_edu_income)
```

## Number of children - Brancas
```{r reg1_2010_tfr_children_brancas}
model1_sp_edu_income <- feols(children ~ tfr.y + fund_mulher + em_mulher + superior_mulher + fund_homem + em_homem + superior_homem + income_sp | factor(age_fem) + age_squared_fem + v1004  + age_sp , data = data_brancas, weights = ~v0010, cluster = ~uf_nascim)
summary(model1_sp_edu_income)
```

## Number of children - Pretas
```{r reg1_2010_tfr_children_pretas}
model1_sp_edu_income <- feols(children ~ tfr.y + fund_mulher + em_mulher + superior_mulher + fund_homem + em_homem + superior_homem + income_sp | factor(age_fem) + age_squared_fem + v1004 + age_sp , data = data_pretas, weights = ~v0010, cluster = ~uf_nascim)
summary(model1_sp_edu_income)
```

## Avaliando o impacto da tfr.y da UF de origem sobre as horas trabalhadas da mulher migrante
## Number of children
### Total
```{r reg1_2010_tfr_hworked}
model1_sp_edu_income <- feols(hworked_fem_mid ~ tfr.y + fund_mulher + em_mulher + superior_mulher + fund_homem + em_homem + superior_homem + income_sp | factor(age_fem) + age_squared_fem + v1004  + age_sp , data = data, weights = ~v0010, cluster = ~uf_nascim)
summary(model1_sp_edu_income)
```

## Number of children - Brancas
```{r reg1_2010_tfr_hworked_brancas}
model1_sp_edu_income <- feols(hworked_fem_mid ~ tfr.y + fund_mulher + em_mulher + superior_mulher + fund_homem + em_homem + superior_homem + income_sp | factor(age_fem) + age_squared_fem + v1004  + age_sp , data = data_brancas, weights = ~v0010, cluster = ~uf_nascim)
summary(model1_sp_edu_income)
```

## Number of children - Pretas
```{r reg1_2010_tfr_hworked_pretas}
model1_sp_edu_income <- feols(hworked_fem_mid ~ tfr.y + fund_mulher + em_mulher + superior_mulher + fund_homem + em_homem + superior_homem + income_sp | factor(age_fem) + age_squared_fem + v1004 + age_sp , data = data_pretas, weights = ~v0010, cluster = ~uf_nascim)
summary(model1_sp_edu_income)
```


```{r image}
#setwd("C:/Users/thtak/OneDrive - Fundacao Getulio Vargas - FGV/Tese_Mestrado/1_migration/2_scripts_migration")
#save.image("2010_2000.RData")

savehistory(file = "full_history.Rhistory")

```

