---
title: "Análise 2010: usando dados de lfp + tfr de 2000 e 1991"
author: "Thais Takeuchi"
date: "2024-10-04"
output: html_document
---

## Load packages
```{r load, message=FALSE, warning=FALSE, include=FALSE}
#######################
# PREPARE ENVIRONMENT
#######################

rm(list = ls())

load.lib <- c("data.table","foreign","stargazer","devtools","stringi", "srvyr", "survey","tidyverse","gtools", "remote","installr","microdadosBrasil","ggplot2","viridis","hrbrthemes","WDI","dplyr", "arrow", "readxl","rio","writexl","dineq", "basedosdados", "httr", "haven", "openxlsx", "fixest", "readxl")

install.lib <- load.lib[!load.lib %in% installed.packages()]
for(lib in install.lib) install.packages(lib,dependencies=TRUE)
sapply(load.lib, require, character=TRUE)
```

## CENSO
```{r census}
data <- read_parquet("D:/1_migration/1_datasets_migrants/censo/2010/base_migracao_final.parquet")

data <- data |> 
  mutate(regiao_nascim = case_when(
    uf_nascim %in% c(11, 12, 13, 14, 15, 16) ~ 1,
    uf_nascim %in% c(21, 22, 23, 24, 25, 26, 27, 28, 29) ~ 2,
    uf_nascim %in% c(50, 51, 52, 53) ~ 5,
    uf_nascim %in% c(31, 32, 33, 35) ~ 3,
    uf_nascim %in% c(41, 42, 43) ~ 4,
    TRUE ~ NA_real_  
  )) |> 
  mutate(
    ocupada_migrante_15 = ifelse(v6910 == 1, 1, 0)
  )

```

## LFP
```{r censo lfp}
lfp_1991_uf <- read_xlsx("D:/1_migration/1_datasets_migrants/lfp/censo_lfp_uf_1991.xlsx")
lfp_1991_30_49_uf <- lfp_1991_uf |> 
  mutate(lfp_uf_30_49_1991 = lfp_uf_1991) |> 
  dplyr::select(-lfp_uf_1991)

lfp_1991_30_39_uf <- read_xlsx("D:/1_migration/1_datasets_migrants/lfp/censo_lfp_uf_30-39_1991.xlsx")
lfp_1991_30_39_uf <- lfp_1991_30_39_uf |> 
  mutate(lfp_uf_30_39_1991 = lfp_uf_1991) |> 
  dplyr::select(-lfp_uf_1991)
```

## TFR
```{r tfr}
tfr_1990_uf <- read_xlsx("D:/1_migration/1_datasets_migrants/fecundidade_brasil/tfr_1991.xlsx")

```

### junta bases
```{r junta bases}
data <- merge(data, lfp_1991_30_49_uf, by = "uf_nascim")
data <- merge(data, tfr_1990_uf, by = "uf_nascim")
data <- merge(data, lfp_1991_30_39_uf, by = "uf_nascim")

data <- data |> 
  filter(age_fem %in% c(30,49))
```

### separa por estados

```{r separa por estados}
ufs <- c(51, 12, 35, 50, 42, 14, 13, 41, 28, 33, 43, 15, 17, 53, 52, 22, 31, 26, 24, 32, 21, 11, 29, 23, 25, 16, 27)

# Loop para criar um dataframe para cada UF na lista especificada
for (estado in ufs) {
  assign(paste0("data_", estado), data %>% filter(uf == estado))
}
```



### sample characteristics
```{r sample charact}
# main sample 
base <- data|> filter(migrante_casada_15 == 1)
sum(base$v0010)
```

# Distribuição de escolaridade
### Homens

```{r dist escolaridade homem}

data_esc <- read_dta("C:/Users/thtak/OneDrive - Fundacao Getulio Vargas - FGV/Tese_Mestrado/1_migration/1_datasets_migrants/censo/2010/censo_2010_migracao_tratada.dta")

table(data_esc$educ_homem)

educ_homem <- data.frame(
  escolaridade = c(
    "Creche, pré-escolar", 
    "Alfabetização de jovens e adultos", 
    "Antigo primário (elementar)", 
    "Antigo ginásio (médio 1º ciclo)", 
    "Ensino fundamental (1º ao 4º ano)", 
    "Ensino fundamental (5º ano)", 
    "Ensino fundamental (6º ao 9º ano)", 
    "Supletivo do fundamental", 
    "Antigo científico (médio 2º ciclo)", 
    "Regular ou supletivo do ensino médio ou do 2º grau", 
    "Superior de graduação", 
    "Especialização de nível superior", 
    "Mestrado", 
    "Doutorado"
  ),
  frequencia = c(
    7878, 10817, 76247, 12083, 108665, 63681, 122056, 14987, 
    7020, 145575, 50228, 9409, 2803, 1581
  )
)

ggplot(educ_homem, aes(x = reorder(escolaridade, frequencia), y = frequencia)) +
  geom_bar(stat = "identity", fill = "blue", alpha = 0.7) +
  coord_flip() + 
  labs(title = "Distribuição de Escolaridade para Homens",
       x = "Nível de Escolaridade",
       y = "Frequência") +
  theme_minimal() +
  theme(axis.text.x = element_text(angle = 45, hjust = 1))

# Mulher
table(data_esc$educ_mulher)

educ_mulher <- data.frame(
  escolaridade = c(
    "Creche, pré-escolar", 
    "Alfabetização de jovens e adultos", 
    "Antigo primário (elementar)", 
    "Antigo ginásio (médio 1º ciclo)", 
    "Ensino fundamental (1º ao 4º ano)", 
    "Ensino fundamental (5º ano)", 
    "Ensino fundamental (6º ao 9º ano)", 
    "Supletivo do fundamental", 
    "Antigo científico (médio 2º ciclo)", 
    "Regular ou supletivo do ensino médio ou do 2º grau", 
    "Superior de graduação", 
    "Especialização de nível superior", 
    "Mestrado", 
    "Doutorado"
  ),
  frequencia = c(
    1754,  3003, 19554,  2882, 32406, 19708, 44804,  5534,  1449, 63343, 16956,  3962,   467,   122 
  )
)

ggplot(educ_mulher, aes(x = reorder(escolaridade, frequencia), y = frequencia)) +
  geom_bar(stat = "identity", fill = "blue", alpha = 0.7) +
  coord_flip() + 
  labs(title = "Distribuição de Escolaridade para Mulheres",
       x = "Nível de Escolaridade",
       y = "Frequência") +
  theme_minimal() +
  theme(axis.text.x = element_text(angle = 45, hjust = 1))

```
```{r horas trabalhadas}
table(data$v0653)
```

# FE Regressions

```{r ocupada_migrante_15 com dados de 1991 uf }
ocupacao <- feols(ocupada_migrante_15 ~ lfp_uf_30_49_1991 + fund_mulher + em_mulher + superior_mulher+ fund_homem + em_homem + superior_homem + income_sp_raw + age_fem + age_squared_fem + age_sp |v0002, data = data, weights = ~v0010, cluster = ~uf_nascim)
summary(ocupacao)
```

### white
```{r 2010_lfp_hworked_white com dados de 2000 }
data_white <- data |> 
  filter(v0606 == 1)

model1_white_sp_edu_income <- feols(ocupada_migrante_15 ~ lfp_uf_30_49_1991 + fund_mulher + em_mulher + superior_mulher+fund_homem + em_homem + superior_homem + income_sp_raw + age_fem + age_squared_fem + age_sp| v0002, data = data_white, weights = ~v0010, cluster = ~uf_nascim)
summary(model1_white_sp_edu_income)
```

### black
```{r reg1_2010_lfp_hworked_black}
data_black <- data |> 
  filter(v0606 %in% c(2,4))

model1_preta_sp_edu_income <- feols(ocupada_migrante_15 ~ lfp_uf_30_49_1991 + fund_homem + em_homem + superior_homem + income_sp_raw + age_fem + age_squared_fem + age_sp|  v0002  , data = data_black, weights = ~v0010, cluster = ~uf_nascim)
summary(model1_preta_sp_edu_income)
```

#### Robustez

Tira UF com maior LFP em 1991
```{r robustez maior LFP 1991}
data_without_53 <- data |> 
  filter(uf_nascim != 53)

ocupacao <- feols(ocupada_migrante_15 ~ lfp_uf_30_49_1991 + fund_homem + em_homem + superior_homem + income_sp_raw + age_fem + age_squared_fem + age_sp |v0002, data = data_without_53, weights = ~v0010, cluster = ~uf_nascim)
summary(ocupacao)

```

Tira UF com menor LFP em 1991

```{r robustez menor LFP 1991}
data_without_17 <- data |> 
  filter(uf_nascim != 17)

ocupacao <- feols(ocupada_migrante_15 ~ lfp_uf_30_49_1991 + fund_homem + em_homem + superior_homem + income_sp_raw + age_fem + age_squared_fem + age_sp |v0002, data = data_without_17, weights = ~v0010, cluster = ~uf_nascim)
summary(ocupacao)

```

## Avaliando o impacto da tfr.y da UF de origem sobre o número de filhos da mulher migrante
## Number of children


### Total

```{r reg1_2010_tfr_children 1991}
model1_sp_edu_income <- feols(children ~ tfr_1991.x + fund_homem + em_homem + superior_homem + income_sp_raw + age_fem + age_squared_fem + age_sp  |v0002, data = data, weights = ~v0010, cluster = ~uf_nascim)
summary(model1_sp_edu_income)
```

#### Robustez

Tira UF com maior TFR em 1991
```{r robustez maior LFP 1991}
data_without_16 <- data |> 
  filter(uf_nascim != 16)

children <- feols(children ~ tfr_1991.x + fund_homem + em_homem + superior_homem + income_sp_raw + age_fem + age_squared_fem + age_sp |v0002, data = data_without_16, weights = ~v0010, cluster = ~uf_nascim)
summary(children)

```

Tira UF com menor TFR em 1991

```{r robustez menor LFP 1991}
data_without_33 <- data |> 
  filter(uf_nascim != 33)


children <- feols(children ~ tfr_1991.x + fund_homem + em_homem + superior_homem + income_sp_raw + age_fem + age_squared_fem + age_sp |v0002, data = data_without_33, weights = ~v0010, cluster = ~uf_nascim)
summary(children)
```

### white

```{r reg1_2010_tfr_children_white 1991}
model1_sp_edu_income <- feols(children ~ tfr_1991.x + fund_homem + em_homem + superior_homem + income_sp_raw + age_fem + age_squared_fem + age_sp |  v0002   , data = data_white, weights = ~v0010, cluster = ~uf_nascim)
summary(model1_sp_edu_income)
```

```{r robustez smallest LFP 1991 white}
data_without_33_white <- data_white |> 
  filter(uf_nascim != 33)

children <- feols(children ~ tfr_1991.x + fund_homem + em_homem + superior_homem + income_sp_raw + age_fem + age_squared_fem + age_sp |v0002, data = data_without_33_white, weights = ~v0010, cluster = ~uf_nascim)
summary(children)
```

```{r robustez largest LFP 1991 white}
data_without_16_white <- data_white |> 
  filter(uf_nascim != 16)

children <- feols(children ~ tfr_1991.x + fund_homem + em_homem + superior_homem + income_sp_raw + age_fem + age_squared_fem + age_sp |v0002, data = data_without_16_white, weights = ~v0010, cluster = ~uf_nascim)
summary(children)
```

### black

```{r reg1_2010_tfr_children_black 1991}
model1_sp_edu_income <- feols(children ~ tfr_1991.x + fund_homem + em_homem + superior_homem + income_sp_raw + age_fem + age_squared_fem + age_sp |  v0002 , data = data_black, weights = ~v0010, cluster = ~uf_nascim)
summary(model1_sp_edu_income)
```

```{r robustez smallest LFP 1991 black}
data_without_33_black <- data_black |> 
  filter(uf_nascim != 33)

children <- feols(children ~ tfr_1991.x + fund_homem + em_homem + superior_homem + income_sp_raw + age_fem + age_squared_fem + age_sp |v0002, data = data_without_33_black, weights = ~v0010, cluster = ~uf_nascim)
summary(children)
```

```{r robustez largest LFP 1991 black}
data_without_16_black <- data_black |> 
  filter(uf_nascim != 16)

children <- feols(children ~ tfr_1991.x + fund_homem + em_homem + superior_homem + income_sp_raw + age_fem + age_squared_fem + age_sp |v0002, data = data_without_16_black, weights = ~v0010, cluster = ~uf_nascim)
summary(children)
```


Analisando por estado

* Estados com efeitos (ocupada_migrante_15): RO, AMAPÁ, () PI, () RN, () CE, () PB, () BA, () MG, () RJ, () SP, () MS

### Ocupada_migrante_15
```{r regressao por uf - norte}
# 11 RO
model1_11 <- feols(ocupada_migrante_15 ~ lfp_uf_1991 + fund_homem + em_homem + superior_homem + income_sp_raw + age_fem + age_squared_fem + age_sp |  v0002 , data = data_11, weights = ~v0010, cluster = ~uf_nascim)
summary(model1_11)

# 12
model <- feols(ocupada_migrante_15 ~ lfp_uf_1991 + fund_homem + em_homem + superior_homem + income_sp_raw + age_fem + age_squared_fem + age_sp |  v0002 , data = data_12, weights = ~v0010, cluster = ~uf_nascim)
summary(model)

# 13
model <- feols(ocupada_migrante_15 ~ lfp_uf_1991 + fund_homem + em_homem + superior_homem + income_sp_raw + age_fem + age_squared_fem + age_sp |  v0002 , data = data_13, weights = ~v0010, cluster = ~uf_nascim)
summary(model)

# 14
model <- feols(ocupada_migrante_15 ~ lfp_uf_1991 + fund_homem + em_homem + superior_homem + income_sp_raw + age_fem + age_squared_fem + age_sp |  v0002 , data = data_14, weights = ~v0010, cluster = ~uf_nascim)
summary(model)

# 15 
model <- feols(ocupada_migrante_15 ~ lfp_uf_1991 + fund_homem + em_homem + superior_homem + income_sp_raw + age_fem + age_squared_fem + age_sp |  v0002 , data = data_15, weights = ~v0010, cluster = ~uf_nascim)
summary(model)

# 16 amapa
model <- feols(ocupada_migrante_15 ~ lfp_uf_1991 + fund_homem + em_homem + superior_homem + income_sp_raw + age_fem + age_squared_fem + age_sp |  v0002 , data = data_16, weights = ~v0010, cluster = ~uf_nascim)
summary(model)

# 17
model <- feols(ocupada_migrante_15 ~ lfp_uf_1991 + fund_homem + em_homem + superior_homem + income_sp_raw + age_fem + age_squared_fem + age_sp |  v0002 , data = data_17, weights = ~v0010, cluster = ~uf_nascim)
summary(model)

```

#### nordeste
```{r regressao por uf - nordeste}
# 21
model1_11 <- feols(ocupada_migrante_15 ~ lfp_uf_1991 + fund_homem + em_homem + superior_homem + income_sp_raw + age_fem + age_squared_fem + age_sp |  v0002 , data = data_21, weights = ~v0010, cluster = ~uf_nascim)
summary(model1_11)

# 22 PI
model <- feols(ocupada_migrante_15 ~ lfp_uf_1991 + fund_homem + em_homem + superior_homem + income_sp_raw + age_fem + age_squared_fem + age_sp |  v0002 , data = data_22, weights = ~v0010, cluster = ~uf_nascim)
summary(model)

# 23 CE
model <- feols(ocupada_migrante_15 ~ lfp_uf_1991 + fund_homem + em_homem + superior_homem + income_sp_raw + age_fem + age_squared_fem + age_sp |  v0002 , data = data_23, weights = ~v0010, cluster = ~uf_nascim)
summary(model)

# 24 RN
model <- feols(ocupada_migrante_15 ~ lfp_uf_1991 + fund_homem + em_homem + superior_homem + income_sp_raw + age_fem + age_squared_fem + age_sp |  v0002 , data = data_24, weights = ~v0010, cluster = ~uf_nascim)
summary(model)

# 25 PB
model <- feols(ocupada_migrante_15 ~ lfp_uf_1991 + fund_homem + em_homem + superior_homem + income_sp_raw + age_fem + age_squared_fem + age_sp |  v0002 , data = data_25, weights = ~v0010, cluster = ~uf_nascim)
summary(model)

# 26
model <- feols(ocupada_migrante_15 ~ lfp_uf_1991 + fund_homem + em_homem + superior_homem + income_sp_raw + age_fem + age_squared_fem + age_sp |  v0002 , data = data_26, weights = ~v0010, cluster = ~uf_nascim)
summary(model)

# 27
model <- feols(ocupada_migrante_15 ~ lfp_uf_1991 + fund_homem + em_homem + superior_homem + income_sp_raw + age_fem + age_squared_fem + age_sp |  v0002 , data = data_27, weights = ~v0010, cluster = ~uf_nascim)
summary(model)

# 28
model <- feols(ocupada_migrante_15 ~ lfp_uf_1991 + fund_homem + em_homem + superior_homem + income_sp_raw + age_fem + age_squared_fem + age_sp |  v0002 , data = data_28, weights = ~v0010, cluster = ~uf_nascim)
summary(model)

# 29 BA
model <- feols(ocupada_migrante_15 ~ lfp_uf_1991 + fund_homem + em_homem + superior_homem + income_sp_raw + age_fem + age_squared_fem + age_sp |  v0002 , data = data_29, weights = ~v0010, cluster = ~uf_nascim)
summary(model)
```


#### sudeste
```{r regressao por uf - sudeste}
# 31 MG
model1_11 <- feols(ocupada_migrante_15 ~ lfp_uf_1991 + fund_homem + em_homem + superior_homem + income_sp_raw + age_fem + age_squared_fem + age_sp |  v0002 , data = data_31, weights = ~v0010, cluster = ~uf_nascim)
summary(model1_11)

# 32 
model <- feols(ocupada_migrante_15 ~ lfp_uf_1991 + fund_homem + em_homem + superior_homem + income_sp_raw + age_fem + age_squared_fem + age_sp |  v0002 , data = data_32, weights = ~v0010, cluster = ~uf_nascim)
summary(model)

# 33 RJ
model <- feols(ocupada_migrante_15 ~ lfp_uf_1991 + fund_homem + em_homem + superior_homem + income_sp_raw + age_fem + age_squared_fem + age_sp |  v0002 , data = data_33, weights = ~v0010, cluster = ~uf_nascim)
summary(model)

# 35 SP
model <- feols(ocupada_migrante_15 ~ lfp_uf_1991 + fund_homem + em_homem + superior_homem + income_sp_raw + age_fem + age_squared_fem + age_sp |  v0002 , data = data_35, weights = ~v0010, cluster = ~uf_nascim)
summary(model)
```

#### sul
```{r regressao por uf - sul}
# 41
model <- feols(ocupada_migrante_15 ~ lfp_uf_1991 + fund_homem + em_homem + superior_homem + income_sp_raw + age_fem + age_squared_fem + age_sp |  v0002 , data = data_41, weights = ~v0010, cluster = ~uf_nascim)
summary(model)

# 42
model <- feols(ocupada_migrante_15 ~ lfp_uf_1991 + fund_homem + em_homem + superior_homem + income_sp_raw + age_fem + age_squared_fem + age_sp |  v0002 , data = data_42, weights = ~v0010, cluster = ~uf_nascim)
summary(model)

# 43
model <- feols(ocupada_migrante_15 ~ lfp_uf_1991 + fund_homem + em_homem + superior_homem + income_sp_raw + age_fem + age_squared_fem + age_sp |  v0002 , data = data_43, weights = ~v0010, cluster = ~uf_nascim)
summary(model)
```

#### centro-oeste
```{r regressao por uf - centro-oeste}
# 50
model <- feols(ocupada_migrante_15 ~ lfp_uf_1991 + fund_homem + em_homem + superior_homem + income_sp_raw + age_fem + age_squared_fem + age_sp |  v0002 , data = data_50, weights = ~v0010, cluster = ~uf_nascim)
summary(model)

# 51 MS
model <- feols(ocupada_migrante_15 ~ lfp_uf_1991 + fund_homem + em_homem + superior_homem + income_sp_raw + age_fem + age_squared_fem + age_sp |  v0002 , data = data_51, weights = ~v0010, cluster = ~uf_nascim)
summary(model)

# 52 
model <- feols(ocupada_migrante_15 ~ lfp_uf_1991 + fund_homem + em_homem + superior_homem + income_sp_raw + age_fem + age_squared_fem + age_sp |  v0002 , data = data_52, weights = ~v0010, cluster = ~uf_nascim)
summary(model)

# 53
model <- feols(ocupada_migrante_15 ~ lfp_uf_1991 + fund_homem + em_homem + superior_homem + income_sp_raw + age_fem + age_squared_fem + age_sp |  v0002 , data = data_53, weights = ~v0010, cluster = ~uf_nascim)
summary(model)
```
#-------------------------------------------------------------------------------
### Horas trabalhadas da migrante

Mudança nos estados: PA, ES, PR, SC, MS, GO, DF

```{r regressao por uf - horas trabalhadas - norte}
# 11 
model1_11 <- feols(hworked_fem ~ lfp_uf_1991 + fund_homem + em_homem + superior_homem + income_sp_raw + age_fem + age_squared_fem + age_sp |  v0002 , data = data_11, weights = ~v0010, cluster = ~uf_nascim)
summary(model1_11)

# 12
model <- feols(hworked_fem ~ lfp_uf_1991 + fund_homem + em_homem + superior_homem + income_sp_raw + age_fem + age_squared_fem + age_sp |  v0002 , data = data_12, weights = ~v0010, cluster = ~uf_nascim)
summary(model)

# 13
model <- feols(hworked_fem ~ lfp_uf_1991 + fund_homem + em_homem + superior_homem + income_sp_raw + age_fem + age_squared_fem + age_sp |  v0002 , data = data_13, weights = ~v0010, cluster = ~uf_nascim)
summary(model)

# 14
model <- feols(hworked_fem ~ lfp_uf_1991 + fund_homem + em_homem + superior_homem + income_sp_raw + age_fem + age_squared_fem + age_sp |  v0002 , data = data_14, weights = ~v0010, cluster = ~uf_nascim)
summary(model)

# 15 PA
model <- feols(hworked_fem ~ lfp_uf_1991 + fund_homem + em_homem + superior_homem + income_sp_raw + age_fem + age_squared_fem + age_sp |  v0002 , data = data_15, weights = ~v0010, cluster = ~uf_nascim)
summary(model)

# 16
model <- feols(hworked_fem ~ lfp_uf_1991 + fund_homem + em_homem + superior_homem + income_sp_raw + age_fem + age_squared_fem + age_sp |  v0002 , data = data_16, weights = ~v0010, cluster = ~uf_nascim)
summary(model)

# 17
model <- feols(hworked_fem ~ lfp_uf_1991 + fund_homem + em_homem + superior_homem + income_sp_raw + age_fem + age_squared_fem + age_sp |  v0002 , data = data_17, weights = ~v0010, cluster = ~uf_nascim)
summary(model)

```

#### nordeste
```{r regressao por uf - horas trabalhadas - nordeste}
# 21
model1_11 <- feols(hworked_fem ~ lfp_uf_1991 + fund_homem + em_homem + superior_homem + income_sp_raw + age_fem + age_squared_fem + age_sp |  v0002 , data = data_21, weights = ~v0010, cluster = ~uf_nascim)
summary(model1_11)

# 22
model <- feols(hworked_fem ~ lfp_uf_1991 + fund_homem + em_homem + superior_homem + income_sp_raw + age_fem + age_squared_fem + age_sp |  v0002 , data = data_22, weights = ~v0010, cluster = ~uf_nascim)
summary(model)

# 23 
model <- feols(hworked_fem ~ lfp_uf_1991 + fund_homem + em_homem + superior_homem + income_sp_raw + age_fem + age_squared_fem + age_sp |  v0002 , data = data_23, weights = ~v0010, cluster = ~uf_nascim)
summary(model)

# 24
model <- feols(hworked_fem ~ lfp_uf_1991 + fund_homem + em_homem + superior_homem + income_sp_raw + age_fem + age_squared_fem + age_sp |  v0002 , data = data_24, weights = ~v0010, cluster = ~uf_nascim)
summary(model)

# 25
model <- feols(hworked_fem ~ lfp_uf_1991 + fund_homem + em_homem + superior_homem + income_sp_raw + age_fem + age_squared_fem + age_sp |  v0002 , data = data_25, weights = ~v0010, cluster = ~uf_nascim)
summary(model)

# 26
model <- feols(hworked_fem ~ lfp_uf_1991 + fund_homem + em_homem + superior_homem + income_sp_raw + age_fem + age_squared_fem + age_sp |  v0002 , data = data_26, weights = ~v0010, cluster = ~uf_nascim)
summary(model)

# 27
model <- feols(hworked_fem ~ lfp_uf_1991 + fund_homem + em_homem + superior_homem + income_sp_raw + age_fem + age_squared_fem + age_sp |  v0002 , data = data_27, weights = ~v0010, cluster = ~uf_nascim)
summary(model)

# 28
model <- feols(hworked_fem ~ lfp_uf_1991 + fund_homem + em_homem + superior_homem + income_sp_raw + age_fem + age_squared_fem + age_sp |  v0002 , data = data_28, weights = ~v0010, cluster = ~uf_nascim)
summary(model)

# 29
model <- feols(hworked_fem ~ lfp_uf_1991 + fund_homem + em_homem + superior_homem + income_sp_raw + age_fem + age_squared_fem + age_sp |  v0002 , data = data_29, weights = ~v0010, cluster = ~uf_nascim)
summary(model)
```


#### sudeste
```{r regressao por uf - horas trabalhadas - sudeste}
# 31
model1_11 <- feols(hworked_fem ~ lfp_uf_1991 + fund_homem + em_homem + superior_homem + income_sp_raw + age_fem + age_squared_fem + age_sp |  v0002 , data = data_31, weights = ~v0010, cluster = ~uf_nascim)
summary(model1_11)

# 32 ES
model <- feols(hworked_fem ~ lfp_uf_1991 + fund_homem + em_homem + superior_homem + income_sp_raw + age_fem + age_squared_fem + age_sp |  v0002 , data = data_32, weights = ~v0010, cluster = ~uf_nascim)
summary(model)

# 33 
model <- feols(hworked_fem ~ lfp_uf_1991 + fund_homem + em_homem + superior_homem + income_sp_raw + age_fem + age_squared_fem + age_sp |  v0002 , data = data_33, weights = ~v0010, cluster = ~uf_nascim)
summary(model)

# 35 
model <- feols(hworked_fem ~ lfp_uf_1991 + fund_homem + em_homem + superior_homem + income_sp_raw + age_fem + age_squared_fem + age_sp |  v0002 , data = data_35, weights = ~v0010, cluster = ~uf_nascim)
summary(model)
```

#### sul
```{r regressao por uf - horas trabalhadas - sul}
# 41 PR
model <- feols(hworked_fem ~ lfp_uf_1991 + fund_homem + em_homem + superior_homem + income_sp_raw + age_fem + age_squared_fem + age_sp |  v0002 , data = data_41, weights = ~v0010, cluster = ~uf_nascim)
summary(model)

# 42 SC
model <- feols(hworked_fem ~ lfp_uf_1991 + fund_homem + em_homem + superior_homem + income_sp_raw + age_fem + age_squared_fem + age_sp |  v0002 , data = data_42, weights = ~v0010, cluster = ~uf_nascim)
summary(model)

# 43
model <- feols(hworked_fem ~ lfp_uf_1991 + fund_homem + em_homem + superior_homem + income_sp_raw + age_fem + age_squared_fem + age_sp |  v0002 , data = data_43, weights = ~v0010, cluster = ~uf_nascim)
summary(model)
```

#### centro-oeste
```{r regressao por uf - horas trabalhadas - centro-oeste}
# 50
model <- feols(hworked_fem ~ lfp_uf_1991 + fund_homem + em_homem + superior_homem + income_sp_raw + age_fem + age_squared_fem + age_sp |  v0002 , data = data_50, weights = ~v0010, cluster = ~uf_nascim)
summary(model)

# 51 MS
model <- feols(hworked_fem ~ lfp_uf_1991 + fund_homem + em_homem + superior_homem + income_sp_raw + age_fem + age_squared_fem + age_sp |  v0002 , data = data_51, weights = ~v0010, cluster = ~uf_nascim)
summary(model)

# 52 GO
model <- feols(hworked_fem ~ lfp_uf_1991 + fund_homem + em_homem + superior_homem + income_sp_raw + age_fem + age_squared_fem + age_sp |  v0002 , data = data_52, weights = ~v0010, cluster = ~uf_nascim)
summary(model)

# 53 DF
model <- feols(hworked_fem ~ lfp_uf_1991 + fund_homem + em_homem + superior_homem + income_sp_raw + age_fem + age_squared_fem + age_sp |  v0002 , data = data_53, weights = ~v0010, cluster = ~uf_nascim)
summary(model)
```


Quais são os estados que receberam mais imigrantes e os que mandaram mais pessoas?

```{r emigracao e imigracao}
top_emigration <- data %>%
  group_by(uf_nascim) %>%
  summarise(emigrantes = n()) %>%
  arrange(desc(emigrantes)) %>%
  slice_head(n = 5)

top_immigration <- data %>%
  group_by(uf) %>%
  summarise(imigrantes = n()) %>%
  arrange(desc(imigrantes)) %>%
  slice_head(n = 5)
```


```{r image}
setwd("D:/2_scripts_migration")
load("2010_2000_1991_final.RData")
```

